<?xml version="1.0" encoding="UTF-8"?>
<!DOCTYPE LexicalResource SYSTEM "file:/N:/cst/metanord/STO/STO-LMF-eks/format-dtd-mv/DTD_LMF_REV_16-strict.dtd">
<LexicalResource dtdVersion="16" xmlns:dcr="http://www.isocat.org/ns/dcr">
   <!-- STO export to LMF for morphology, January 2013  -->
    <GlobalInformation>
       <feat att="languageCoding" dcr:datcat="http://www.isocat.org/datcat/DC-2008" val="ISO 639-1"/>
       
    <!--POS tagset and morphological features with references to isocat -->
       <feat att="adjectivalFunction" dcr:datcat="../DC-5289" val="attributiveFunction" dcr:valueDatcat="../DC-5287"/>
       <feat att="adjectivalFunction" dcr:datcat="../DC-5289" val="predicativeFunction" dcr:valueDatcat="../DC-5288"/>
       <feat att="adjectivalFunction" dcr:datcat="../DC-5289" val="unspecified" dcr:valueDatcat="../DC-1908"/>
       <feat att="partOfSpeech" dcr:datcat="../DC-1345" val="adjective" dcr:valueDatcat="../DC-1230"/>
       <feat att="partOfSpeech" dcr:datcat="../DC-1345" val="commonNoun" dcr:valueDatcat="../DC-1256"/>
       <feat att="partOfSpeech" dcr:datcat="../DC-1345" val="conjunction" dcr:valueDatcat="../DC-1260"/>
       <feat att="partOfSpeech" dcr:datcat="../DC-1345" val="demonstrativePronoun" dcr:valueDatcat="../DC-1270"/>
       <feat att="partOfSpeech" dcr:datcat="../DC-1345" val="deponentVerb" dcr:valueDatcat="../DC-5278"/>
       <feat att="partOfSpeech" dcr:datcat="../DC-1345" val="existentialPronoun" dcr:valueDatcat="../DC-3012"/>
       <feat att="partOfSpeech" dcr:datcat="../DC-1345" val="generalAdverb" dcr:valueDatcat="../DC-1435"/>
       <feat att="partOfSpeech" dcr:datcat="../DC-1345" val="indefinitePronoun" dcr:valueDatcat="../DC-1309"/>
       <feat att="partOfSpeech" dcr:datcat="../DC-1345" val="infinitiveParticle" dcr:valueDatcat="../DC-1896"/>
       <feat att="partOfSpeech" dcr:datcat="../DC-1345" val="interjection" dcr:valueDatcat="../DC-1318"/>
       <feat att="partOfSpeech" dcr:datcat="../DC-1345" val="interrogativeRelativePronoun" dcr:valueDatcat="../DC-3016"/>
       <feat att="partOfSpeech" dcr:datcat="../DC-1345" val="mainVerb" dcr:valueDatcat="../DC-1400"/>
       <feat att="partOfSpeech" dcr:datcat="../DC-1345" val="numeral" dcr:valueDatcat="../DC-1334"/>
       <feat att="partOfSpeech" dcr:datcat="../DC-1345" val="ordinalAdjective" dcr:valueDatcat="../DC-1338"/>
       <feat att="partOfSpeech" dcr:datcat="../DC-1345" val="personalPronoun" dcr:valueDatcat="../DC-1463"/>
       <feat att="partOfSpeech" dcr:datcat="../DC-1345" val="possessivePronoun" dcr:valueDatcat="../DC-1359"/>
       <feat att="partOfSpeech" dcr:datcat="../DC-1345" val="preposition" dcr:valueDatcat="../DC-1366"/>
       <feat att="partOfSpeech" dcr:datcat="../DC-1345" val="properNoun" dcr:valueDatcat="../DC-1371"/>
       <feat att="partOfSpeech" dcr:datcat="../DC-1345" val="reciprocalPronoun" dcr:valueDatcat="../DC-1924"/>
       <feat att="partOfSpeech" dcr:datcat="../DC-1345" val="unclassifiedParticle" dcr:valueDatcat="../DC-1897"/>
       <feat att="partOfSpeech" dcr:datcat="../DC-1345" val="unspecified" dcr:valueDatcat="../DC-1908"/>
       <feat att="case" dcr:datcat="../DC-1840" val="genitiveCase" dcr:valueDatcat="../DC-1293"/>
       <feat att="case" dcr:datcat="../DC-1840" val="nominativeCase" dcr:valueDatcat="../DC-1331"/>
       <feat att="case" dcr:datcat="../DC-1840" val="unspecified" dcr:valueDatcat="../DC-1908"/>
       <feat att="decomposition" dcr:datcat="../DC-5281" val="CDATA"/>
       <feat att="definiteness" dcr:datcat="../DC-1926" val="definite" dcr:valueDatcat="../DC-2004"/>
       <feat att="definiteness" dcr:datcat="../DC-1926" val="indefinite" dcr:valueDatcat="../DC-2005"/>
       <feat att="definiteness" dcr:datcat="../DC-1926" val="unspecified" dcr:valueDatcat="../DC-1908"/>
       <feat att="degree" dcr:datcat="../DC-1419" val="comparative" dcr:valueDatcat="../DC-1421"/>
       <feat att="degree" dcr:datcat="../DC-1419" val="positive" dcr:valueDatcat="../DC-1420"/>
       <feat att="degree" dcr:datcat="../DC-1419" val="superlative" dcr:valueDatcat="../DC-1422"/>
       <feat att="frequency" dcr:datcat="../DC-5615" val="CDATA"/>
       <feat att="grammaticalGender" dcr:datcat="../DC-1297" val="commonGender" dcr:valueDatcat="../DC-1558"/>
       <feat att="grammaticalGender" dcr:datcat="../DC-1297" val="neuter" dcr:valueDatcat="../DC-1884"/>
       <feat att="grammaticalGender" dcr:datcat="../DC-1297" val="unspecified" dcr:valueDatcat="../DC-1908"/>
       <feat att="grammaticalNumber" dcr:datcat="../DC-1298" val="plural" dcr:valueDatcat="../DC-1354"/>
       <feat att="grammaticalNumber" dcr:datcat="../DC-1298" val="singular" dcr:valueDatcat="../DC-1387"/>
       <feat att="grammaticalNumber" dcr:datcat="../DC-1298" val="unspecified" dcr:valueDatcat="../DC-1908"/>
       <feat att="id" dcr:datcat="../DC-1845" val="CDATA"/>
       <feat att="independentWord" dcr:datcat="../DC-5285" val="no" dcr:valueDatcat="../DC-1905"/>
       <feat att="independentWord" dcr:datcat="../DC-5285" val="yes" dcr:valueDatcat="../DC-1904"/>
       <feat att="inflectionalParadigm" dcr:datcat="../DC-5283" val="CDATA"/>
       <feat att="joiningElement" dcr:datcat="../DC-5279" val="CDATA"/>
       <feat att="joiningElementResult" dcr:datcat="../DC-5280" val="CDATA"/>
       <feat att="morphologicalUnitId" dcr:datcat="../DC-5282" val="CDATA"/>
       <feat att="officiallyApproved" dcr:datcat="../DC-5284" val="no" dcr:valueDatcat="../DC-1905"/>
       <feat att="officiallyApproved" dcr:datcat="../DC-5284" val="yes" dcr:valueDatcat="../DC-1904"/>
       <feat att="originalSource" dcr:datcat="../DC-2534" val="CDATA"/>
       <feat att="ownerNumber" dcr:datcat="../DC-1417" val="plural" dcr:valueDatcat="../DC-1354"/>
       <feat att="ownerNumber" dcr:datcat="../DC-1417" val="singular" dcr:valueDatcat="../DC-1387"/>
       <feat att="person" dcr:datcat="../DC-1328" val="firstPerson" dcr:valueDatcat="../DC-1288"/>
       <feat att="person" dcr:datcat="../DC-1328" val="secondPerson" dcr:valueDatcat="../DC-1384"/>
       <feat att="person" dcr:datcat="../DC-1328" val="thirdPerson" dcr:valueDatcat="../DC-1402"/>       
       <feat att="reflexivity" dcr:datcat="../DC-5286" val="no" dcr:valueDatcat="../DC-1905"/>
       <feat att="reflexivity" dcr:datcat="../DC-5286" val="yes" dcr:valueDatcat="../DC-1904"/>
       <feat att="register" dcr:datcat="../DC-1988" val="formalRegister" dcr:valueDatcat="../DC-1992"/>
       <feat att="spellingVariant" dcr:datcat="../DC-5612" val="CDATA"/>
       <feat att="tense" dcr:datcat="../DC-1286" val="past" dcr:valueDatcat="../DC-1347"/>
       <feat att="tense" dcr:datcat="../DC-1286" val="present" dcr:valueDatcat="../DC-1367"/>
       <feat att="transcategorization" dcr:datcat="../DC-5272" val="transadjectival" dcr:valueDatcat="../DC-5276"/>
       <feat att="transcategorization" dcr:datcat="../DC-5272" val="transadverbial" dcr:valueDatcat="../DC-5275"/>
       <feat att="transcategorization" dcr:datcat="../DC-5272" val="transnominal" dcr:valueDatcat="../DC-5277"/>
       <feat att="verbFormMood" dcr:datcat="../DC-1427" val="gerundive" dcr:valueDatcat="../DC-2243"/>
       <feat att="verbFormMood" dcr:datcat="../DC-1427" val="imperative" dcr:valueDatcat="../DC-1844"/>
       <feat att="verbFormMood" dcr:datcat="../DC-1427" val="indicative" dcr:valueDatcat="../DC-1885"/>
       <feat att="verbFormMood" dcr:datcat="../DC-1427" val="infinitive" dcr:valueDatcat="../DC-1312"/>
       <feat att="verbFormMood" dcr:datcat="../DC-1427" val="participle" dcr:valueDatcat="../DC-1341"/>
       <feat att="voice" dcr:datcat="../DC-1413" val="activeVoice" dcr:valueDatcat="../DC-1227"/>
       <feat att="voice" dcr:datcat="../DC-1413" val="passiveVoice" dcr:valueDatcat="../DC-1346"/>
       <feat att="writtenForm" dcr:datcat="../DC-1836" val="CDATA"/>
    </GlobalInformation>


    <Lexicon>
       <feat att="languageIdentifier"  dcr:datcat="../DC-279" val="da"/>    
         
<LexicalEntry><feat att="partOfSpeech" val="commonNoun"/> 
<feat att="id" val="GMU_YOGHURT_1"/> 
<feat att="morphologicalUnitId" val="YOGHURT"/> 
<feat att="originalSource" val="PAROLE"/> 
<feat att="independentWord" val="yes"/> 
<Lemma><FormRepresentation> <feat att="writtenForm" val="jogurt"/> <feat att="officiallyApproved" val="no"/> 
<feat att="joiningElement" val="nil"/> 
<feat att="joiningElementResult" val="jogurt"/> 
</FormRepresentation> </Lemma> 
<WordForm><feat att="grammaticalGender" val="commonGender"/><feat att="definiteness" val="indefinite"/><feat att="grammaticalNumber" val="singular"/><feat att="case" val="unspecified"/>
<FormRepresentation> <feat att="writtenForm" val="jogurt"/> <feat att="inflectionalParadigm" val="MFG0016"/> <feat att="officiallyApproved" val="yes"/> <feat att="frequency" val=".1607"/></FormRepresentation></WordForm>
<WordForm><feat att="grammaticalGender" val="commonGender"/><feat att="definiteness" val="indefinite"/><feat att="grammaticalNumber" val="singular"/><feat att="case" val="genitiveCase"/>
<FormRepresentation> <feat att="writtenForm" val="jogurts"/> <feat att="inflectionalParadigm" val="MFG0016"/> <feat att="officiallyApproved" val="yes"/> <feat att="frequency" val="0.0"/></FormRepresentation></WordForm>
<WordForm><feat att="grammaticalGender" val="commonGender"/><feat att="definiteness" val="indefinite"/><feat att="grammaticalNumber" val="plural"/><feat att="case" val="unspecified"/>
<FormRepresentation> <feat att="writtenForm" val="jogurter"/> <feat att="inflectionalParadigm" val="MFG0016"/> <feat att="officiallyApproved" val="yes"/> <feat att="frequency" val="0.0"/></FormRepresentation></WordForm>
<WordForm><feat att="grammaticalGender" val="commonGender"/><feat att="definiteness" val="indefinite"/><feat att="grammaticalNumber" val="plural"/><feat att="case" val="genitiveCase"/>
<FormRepresentation> <feat att="writtenForm" val="jogurters"/> <feat att="inflectionalParadigm" val="MFG0016"/> <feat att="officiallyApproved" val="yes"/> <feat att="frequency" val="0.0"/></FormRepresentation></WordForm>
<WordForm><feat att="grammaticalGender" val="commonGender"/><feat att="definiteness" val="definite"/><feat att="grammaticalNumber" val="singular"/><feat att="case" val="unspecified"/>
<FormRepresentation> <feat att="writtenForm" val="jogurten"/> <feat att="inflectionalParadigm" val="MFG0016"/> <feat att="officiallyApproved" val="yes"/> <feat att="frequency" val="0.0"/></FormRepresentation></WordForm>
<WordForm><feat att="grammaticalGender" val="commonGender"/><feat att="definiteness" val="definite"/><feat att="grammaticalNumber" val="singular"/><feat att="case" val="genitiveCase"/>
<FormRepresentation> <feat att="writtenForm" val="jogurtens"/> <feat att="inflectionalParadigm" val="MFG0016"/> <feat att="officiallyApproved" val="yes"/> <feat att="frequency" val="0.0"/></FormRepresentation></WordForm>
<WordForm><feat att="grammaticalGender" val="commonGender"/><feat att="definiteness" val="definite"/><feat att="grammaticalNumber" val="plural"/><feat att="case" val="unspecified"/>
<FormRepresentation> <feat att="writtenForm" val="jogurterne"/> <feat att="inflectionalParadigm" val="MFG0016"/> <feat att="officiallyApproved" val="yes"/> <feat att="frequency" val="0.0"/></FormRepresentation></WordForm>
<WordForm><feat att="grammaticalGender" val="commonGender"/><feat att="definiteness" val="definite"/><feat att="grammaticalNumber" val="plural"/><feat att="case" val="genitiveCase"/>
<FormRepresentation> <feat att="writtenForm" val="jogurternes"/> <feat att="inflectionalParadigm" val="MFG0016"/> <feat att="officiallyApproved" val="yes"/> <feat att="frequency" val="0.0"/></FormRepresentation></WordForm>
<RelatedForm><feat att="spellingVariant" val="GMU_YOGHURT_2"/> <FormRepresentation><feat att="writtenForm" val="yoghurt"/></FormRepresentation></RelatedForm> 
</LexicalEntry> 
<LexicalEntry><feat att="partOfSpeech" val="commonNoun"/> 
<feat att="id" val="GMU_ZAR_1"/> 
<feat att="morphologicalUnitId" val="ZAR"/> 
<feat att="originalSource" val="PAROLE"/> 
<feat att="independentWord" val="yes"/> 
<Lemma><FormRepresentation> <feat att="writtenForm" val="tsar"/> <feat att="officiallyApproved" val="yes"/> 
<feat att="joiningElement" val="nil"/> 
<feat att="joiningElementResult" val="tsar"/> 
</FormRepresentation> </Lemma> 
<WordForm><feat att="grammaticalGender" val="commonGender"/><feat att="definiteness" val="indefinite"/><feat att="grammaticalNumber" val="singular"/><feat att="case" val="unspecified"/>
<FormRepresentation> <feat att="writtenForm" val="tsar"/> <feat att="inflectionalParadigm" val="MFG0016"/> <feat att="officiallyApproved" val="yes"/> <feat att="frequency" val="0.0"/></FormRepresentation></WordForm>
<WordForm><feat att="grammaticalGender" val="commonGender"/><feat att="definiteness" val="indefinite"/><feat att="grammaticalNumber" val="singular"/><feat att="case" val="genitiveCase"/>
<FormRepresentation> <feat att="writtenForm" val="tsars"/> <feat att="inflectionalParadigm" val="MFG0016"/> <feat att="officiallyApproved" val="yes"/> <feat att="frequency" val="0.0"/></FormRepresentation></WordForm>
<WordForm><feat att="grammaticalGender" val="commonGender"/><feat att="definiteness" val="indefinite"/><feat att="grammaticalNumber" val="plural"/><feat att="case" val="unspecified"/>
<FormRepresentation> <feat att="writtenForm" val="tsarer"/> <feat att="inflectionalParadigm" val="MFG0016"/> <feat att="officiallyApproved" val="yes"/> <feat att="frequency" val="0.0"/></FormRepresentation></WordForm>
<WordForm><feat att="grammaticalGender" val="commonGender"/><feat att="definiteness" val="indefinite"/><feat att="grammaticalNumber" val="plural"/><feat att="case" val="genitiveCase"/>
<FormRepresentation> <feat att="writtenForm" val="tsarers"/> <feat att="inflectionalParadigm" val="MFG0016"/> <feat att="officiallyApproved" val="yes"/> <feat att="frequency" val="0.0"/></FormRepresentation></WordForm>
<WordForm><feat att="grammaticalGender" val="commonGender"/><feat att="definiteness" val="definite"/><feat att="grammaticalNumber" val="singular"/><feat att="case" val="unspecified"/>
<FormRepresentation> <feat att="writtenForm" val="tsaren"/> <feat att="inflectionalParadigm" val="MFG0016"/> <feat att="officiallyApproved" val="yes"/> <feat att="frequency" val="0.0"/></FormRepresentation></WordForm>
<WordForm><feat att="grammaticalGender" val="commonGender"/><feat att="definiteness" val="definite"/><feat att="grammaticalNumber" val="singular"/><feat att="case" val="genitiveCase"/>
<FormRepresentation> <feat att="writtenForm" val="tsarens"/> <feat att="inflectionalParadigm" val="MFG0016"/> <feat att="officiallyApproved" val="yes"/> <feat att="frequency" val="0.0"/></FormRepresentation></WordForm>
<WordForm><feat att="grammaticalGender" val="commonGender"/><feat att="definiteness" val="definite"/><feat att="grammaticalNumber" val="plural"/><feat att="case" val="unspecified"/>
<FormRepresentation> <feat att="writtenForm" val="tsarerne"/> <feat att="inflectionalParadigm" val="MFG0016"/> <feat att="officiallyApproved" val="yes"/> <feat att="frequency" val="0.0"/></FormRepresentation></WordForm>
<WordForm><feat att="grammaticalGender" val="commonGender"/><feat att="definiteness" val="definite"/><feat att="grammaticalNumber" val="plural"/><feat att="case" val="genitiveCase"/>
<FormRepresentation> <feat att="writtenForm" val="tsarernes"/> <feat att="inflectionalParadigm" val="MFG0016"/> <feat att="officiallyApproved" val="yes"/> <feat att="frequency" val="0.0"/></FormRepresentation></WordForm>
<RelatedForm><feat att="spellingVariant" val="GMU_ZAR_2"/> <FormRepresentation><feat att="writtenForm" val="zar"/></FormRepresentation></RelatedForm> 
</LexicalEntry> 
<LexicalEntry><feat att="partOfSpeech" val="commonNoun"/> 
<feat att="id" val="GMU_ynglingehold_1"/> 
<feat att="morphologicalUnitId" val="YNGLINGEHOLD"/> 
<feat att="originalSource" val="DDO"/> 
<feat att="independentWord" val="yes"/> 
<feat att="decomposition" val="yngling+e+hold"/> 
<Lemma><FormRepresentation> <feat att="writtenForm" val="ynglingehold"/> <feat att="officiallyApproved" val="yes"/> 
<feat att="joiningElement" val="Not analyzed"/> 
</FormRepresentation> </Lemma> 
<WordForm><feat att="grammaticalGender" val="neuter"/><feat att="definiteness" val="indefinite"/><feat att="grammaticalNumber" val="singular"/><feat att="case" val="unspecified"/>
<FormRepresentation> <feat att="writtenForm" val="ynglingehold"/> <feat att="inflectionalParadigm" val="MFG0040"/> <feat att="officiallyApproved" val="yes"/> <feat att="frequency" val=".2679"/></FormRepresentation></WordForm>
<WordForm><feat att="grammaticalGender" val="neuter"/><feat att="definiteness" val="indefinite"/><feat att="grammaticalNumber" val="singular"/><feat att="case" val="genitiveCase"/>
<FormRepresentation> <feat att="writtenForm" val="ynglingeholds"/> <feat att="inflectionalParadigm" val="MFG0040"/> <feat att="officiallyApproved" val="yes"/> <feat att="frequency" val="0.0"/></FormRepresentation></WordForm>
<WordForm><feat att="grammaticalGender" val="neuter"/><feat att="definiteness" val="indefinite"/><feat att="grammaticalNumber" val="plural"/><feat att="case" val="unspecified"/>
<FormRepresentation> <feat att="writtenForm" val="ynglingehold"/> <feat att="inflectionalParadigm" val="MFG0040"/> <feat att="officiallyApproved" val="yes"/> <feat att="frequency" val=".2679"/></FormRepresentation></WordForm>
<WordForm><feat att="grammaticalGender" val="neuter"/><feat att="definiteness" val="indefinite"/><feat att="grammaticalNumber" val="plural"/><feat att="case" val="genitiveCase"/>
<FormRepresentation> <feat att="writtenForm" val="ynglingeholds"/> <feat att="inflectionalParadigm" val="MFG0040"/> <feat att="officiallyApproved" val="yes"/> <feat att="frequency" val="0.0"/></FormRepresentation></WordForm>
<WordForm><feat att="grammaticalGender" val="neuter"/><feat att="definiteness" val="definite"/><feat att="grammaticalNumber" val="singular"/><feat att="case" val="unspecified"/>
<FormRepresentation> <feat att="writtenForm" val="ynglingeholdet"/> <feat att="inflectionalParadigm" val="MFG0040"/> <feat att="officiallyApproved" val="yes"/> <feat att="frequency" val=".1071"/></FormRepresentation></WordForm>
<WordForm><feat att="grammaticalGender" val="neuter"/><feat att="definiteness" val="definite"/><feat att="grammaticalNumber" val="singular"/><feat att="case" val="genitiveCase"/>
<FormRepresentation> <feat att="writtenForm" val="ynglingeholdets"/> <feat att="inflectionalParadigm" val="MFG0040"/> <feat att="officiallyApproved" val="yes"/> <feat att="frequency" val="0.0"/></FormRepresentation></WordForm>
<WordForm><feat att="grammaticalGender" val="neuter"/><feat att="definiteness" val="definite"/><feat att="grammaticalNumber" val="plural"/><feat att="case" val="unspecified"/>
<FormRepresentation> <feat att="writtenForm" val="ynglingeholdene"/> <feat att="inflectionalParadigm" val="MFG0040"/> <feat att="officiallyApproved" val="yes"/> <feat att="frequency" val=".0179"/></FormRepresentation></WordForm>
<WordForm><feat att="grammaticalGender" val="neuter"/><feat att="definiteness" val="definite"/><feat att="grammaticalNumber" val="plural"/><feat att="case" val="genitiveCase"/>
<FormRepresentation> <feat att="writtenForm" val="ynglingeholdenes"/> <feat att="inflectionalParadigm" val="MFG0040"/> <feat att="officiallyApproved" val="yes"/> <feat att="frequency" val="0.0"/></FormRepresentation></WordForm>
</LexicalEntry> 
<LexicalEntry><feat att="partOfSpeech" val="commonNoun"/> 
<feat att="id" val="GMU_X,1_1"/> 
<feat att="morphologicalUnitId" val="X_1"/> 
<feat att="originalSource" val="PAROLE"/> 
<feat att="independentWord" val="yes"/> 
<Lemma><FormRepresentation> <feat att="writtenForm" val="x"/> <feat att="officiallyApproved" val="yes"/> 
<feat att="joiningElement" val="nil"/> 
<feat att="joiningElementResult" val="x"/> 
</FormRepresentation> </Lemma> 
<WordForm><feat att="grammaticalGender" val="neuter"/><feat att="definiteness" val="indefinite"/><feat att="grammaticalNumber" val="singular"/><feat att="case" val="unspecified"/>
<FormRepresentation> <feat att="writtenForm" val="x"/> <feat att="inflectionalParadigm" val="MFG0002"/> <feat att="officiallyApproved" val="yes"/> <feat att="frequency" val="9.9286"/></FormRepresentation></WordForm>
<WordForm><feat att="grammaticalGender" val="neuter"/><feat att="definiteness" val="indefinite"/><feat att="grammaticalNumber" val="singular"/><feat att="case" val="genitiveCase"/>
<FormRepresentation> <feat att="writtenForm" val="x's"/> <feat att="inflectionalParadigm" val="MFG0002"/> <feat att="officiallyApproved" val="yes"/> <feat att="frequency" val=".6071"/></FormRepresentation></WordForm>
<WordForm><feat att="grammaticalGender" val="neuter"/><feat att="definiteness" val="indefinite"/><feat att="grammaticalNumber" val="plural"/><feat att="case" val="unspecified"/>
<FormRepresentation> <feat att="writtenForm" val="x'er"/> <feat att="inflectionalParadigm" val="MFG0002"/> <feat att="officiallyApproved" val="yes"/> <feat att="frequency" val=".0179"/></FormRepresentation></WordForm>
<WordForm><feat att="grammaticalGender" val="neuter"/><feat att="definiteness" val="indefinite"/><feat att="grammaticalNumber" val="plural"/><feat att="case" val="genitiveCase"/>
<FormRepresentation> <feat att="writtenForm" val="x'ers"/> <feat att="inflectionalParadigm" val="MFG0002"/> <feat att="officiallyApproved" val="yes"/> <feat att="frequency" val="0.0"/></FormRepresentation></WordForm>
<WordForm><feat att="grammaticalGender" val="neuter"/><feat att="definiteness" val="definite"/><feat att="grammaticalNumber" val="singular"/><feat att="case" val="unspecified"/>
<FormRepresentation> <feat att="writtenForm" val="x'et"/> <feat att="inflectionalParadigm" val="MFG0002"/> <feat att="officiallyApproved" val="yes"/> <feat att="frequency" val=".125"/></FormRepresentation></WordForm>
<WordForm><feat att="grammaticalGender" val="neuter"/><feat att="definiteness" val="definite"/><feat att="grammaticalNumber" val="singular"/><feat att="case" val="genitiveCase"/>
<FormRepresentation> <feat att="writtenForm" val="x'ets"/> <feat att="inflectionalParadigm" val="MFG0002"/> <feat att="officiallyApproved" val="yes"/> <feat att="frequency" val="0.0"/></FormRepresentation></WordForm>
<WordForm><feat att="grammaticalGender" val="neuter"/><feat att="definiteness" val="definite"/><feat att="grammaticalNumber" val="plural"/><feat att="case" val="unspecified"/>
<FormRepresentation> <feat att="writtenForm" val="x'erne"/> <feat att="inflectionalParadigm" val="MFG0002"/> <feat att="officiallyApproved" val="yes"/> <feat att="frequency" val=".0179"/></FormRepresentation></WordForm>
<WordForm><feat att="grammaticalGender" val="neuter"/><feat att="definiteness" val="definite"/><feat att="grammaticalNumber" val="plural"/><feat att="case" val="genitiveCase"/>
<FormRepresentation> <feat att="writtenForm" val="x'ernes"/> <feat att="inflectionalParadigm" val="MFG0002"/> <feat att="officiallyApproved" val="yes"/> <feat att="frequency" val=".0179"/></FormRepresentation></WordForm>
</LexicalEntry> 
<LexicalEntry><feat att="partOfSpeech" val="commonNoun"/> 
<feat att="id" val="GMU_XYLOFON_1"/> 
<feat att="morphologicalUnitId" val="XYLOFON"/> 
<feat att="originalSource" val="DDO"/> 
<feat att="independentWord" val="yes"/> 
<Lemma><FormRepresentation> <feat att="writtenForm" val="xylofon"/> <feat att="officiallyApproved" val="yes"/> 
<feat att="joiningElement" val="nil"/> 
<feat att="joiningElementResult" val="xylofon"/> 
</FormRepresentation> </Lemma> 
<WordForm><feat att="grammaticalGender" val="commonGender"/><feat att="definiteness" val="indefinite"/><feat att="grammaticalNumber" val="singular"/><feat att="case" val="unspecified"/>
<FormRepresentation> <feat att="writtenForm" val="xylofon"/> <feat att="inflectionalParadigm" val="MFG0016"/> <feat att="officiallyApproved" val="yes"/> <feat att="frequency" val=".2679"/></FormRepresentation></WordForm>
<WordForm><feat att="grammaticalGender" val="commonGender"/><feat att="definiteness" val="indefinite"/><feat att="grammaticalNumber" val="singular"/><feat att="case" val="genitiveCase"/>
<FormRepresentation> <feat att="writtenForm" val="xylofons"/> <feat att="inflectionalParadigm" val="MFG0016"/> <feat att="officiallyApproved" val="yes"/> <feat att="frequency" val="0.0"/></FormRepresentation></WordForm>
<WordForm><feat att="grammaticalGender" val="commonGender"/><feat att="definiteness" val="indefinite"/><feat att="grammaticalNumber" val="plural"/><feat att="case" val="unspecified"/>
<FormRepresentation> <feat att="writtenForm" val="xylofoner"/> <feat att="inflectionalParadigm" val="MFG0016"/> <feat att="officiallyApproved" val="yes"/> <feat att="frequency" val=".0536"/></FormRepresentation></WordForm>
<WordForm><feat att="grammaticalGender" val="commonGender"/><feat att="definiteness" val="indefinite"/><feat att="grammaticalNumber" val="plural"/><feat att="case" val="genitiveCase"/>
<FormRepresentation> <feat att="writtenForm" val="xylofoners"/> <feat att="inflectionalParadigm" val="MFG0016"/> <feat att="officiallyApproved" val="yes"/> <feat att="frequency" val="0.0"/></FormRepresentation></WordForm>
<WordForm><feat att="grammaticalGender" val="commonGender"/><feat att="definiteness" val="definite"/><feat att="grammaticalNumber" val="singular"/><feat att="case" val="unspecified"/>
<FormRepresentation> <feat att="writtenForm" val="xylofonen"/> <feat att="inflectionalParadigm" val="MFG0016"/> <feat att="officiallyApproved" val="yes"/> <feat att="frequency" val="0.0"/></FormRepresentation></WordForm>
<WordForm><feat att="grammaticalGender" val="commonGender"/><feat att="definiteness" val="definite"/><feat att="grammaticalNumber" val="singular"/><feat att="case" val="genitiveCase"/>
<FormRepresentation> <feat att="writtenForm" val="xylofonens"/> <feat att="inflectionalParadigm" val="MFG0016"/> <feat att="officiallyApproved" val="yes"/> <feat att="frequency" val=".0357"/></FormRepresentation></WordForm>
<WordForm><feat att="grammaticalGender" val="commonGender"/><feat att="definiteness" val="definite"/><feat att="grammaticalNumber" val="plural"/><feat att="case" val="unspecified"/>
<FormRepresentation> <feat att="writtenForm" val="xylofonerne"/> <feat att="inflectionalParadigm" val="MFG0016"/> <feat att="officiallyApproved" val="yes"/> <feat att="frequency" val=".0357"/></FormRepresentation></WordForm>
<WordForm><feat att="grammaticalGender" val="commonGender"/><feat att="definiteness" val="definite"/><feat att="grammaticalNumber" val="plural"/><feat att="case" val="genitiveCase"/>
<FormRepresentation> <feat att="writtenForm" val="xylofonernes"/> <feat att="inflectionalParadigm" val="MFG0016"/> <feat att="officiallyApproved" val="yes"/> <feat att="frequency" val="0.0"/></FormRepresentation></WordForm>
</LexicalEntry> 
<LexicalEntry><feat att="partOfSpeech" val="commonNoun"/> 
<feat att="id" val="GMU_X,1_2"/> 
<feat att="morphologicalUnitId" val="X_1"/> 
<feat att="originalSource" val="PAROLE"/> 
<feat att="independentWord" val="yes"/> 
<Lemma><FormRepresentation> <feat att="writtenForm" val="X"/> <feat att="officiallyApproved" val="yes"/> 
<feat att="joiningElement" val="nil"/> 
<feat att="joiningElementResult" val="X"/> 
</FormRepresentation> </Lemma> 
<WordForm><feat att="grammaticalGender" val="neuter"/><feat att="definiteness" val="indefinite"/><feat att="grammaticalNumber" val="singular"/><feat att="case" val="unspecified"/>
<FormRepresentation> <feat att="writtenForm" val="X"/> <feat att="inflectionalParadigm" val="MFG0002"/> <feat att="officiallyApproved" val="yes"/> <feat att="frequency" val="9.9286"/></FormRepresentation></WordForm>
<WordForm><feat att="grammaticalGender" val="neuter"/><feat att="definiteness" val="indefinite"/><feat att="grammaticalNumber" val="singular"/><feat att="case" val="genitiveCase"/>
<FormRepresentation> <feat att="writtenForm" val="X's"/> <feat att="inflectionalParadigm" val="MFG0002"/> <feat att="officiallyApproved" val="yes"/> <feat att="frequency" val=".6071"/></FormRepresentation></WordForm>
<WordForm><feat att="grammaticalGender" val="neuter"/><feat att="definiteness" val="indefinite"/><feat att="grammaticalNumber" val="plural"/><feat att="case" val="unspecified"/>
<FormRepresentation> <feat att="writtenForm" val="X'er"/> <feat att="inflectionalParadigm" val="MFG0002"/> <feat att="officiallyApproved" val="yes"/> <feat att="frequency" val=".0179"/></FormRepresentation></WordForm>
<WordForm><feat att="grammaticalGender" val="neuter"/><feat att="definiteness" val="indefinite"/><feat att="grammaticalNumber" val="plural"/><feat att="case" val="genitiveCase"/>
<FormRepresentation> <feat att="writtenForm" val="X'ers"/> <feat att="inflectionalParadigm" val="MFG0002"/> <feat att="officiallyApproved" val="yes"/> <feat att="frequency" val="0.0"/></FormRepresentation></WordForm>
<WordForm><feat att="grammaticalGender" val="neuter"/><feat att="definiteness" val="definite"/><feat att="grammaticalNumber" val="singular"/><feat att="case" val="unspecified"/>
<FormRepresentation> <feat att="writtenForm" val="X'et"/> <feat att="inflectionalParadigm" val="MFG0002"/> <feat att="officiallyApproved" val="yes"/> <feat att="frequency" val=".125"/></FormRepresentation></WordForm>
<WordForm><feat att="grammaticalGender" val="neuter"/><feat att="definiteness" val="definite"/><feat att="grammaticalNumber" val="singular"/><feat att="case" val="genitiveCase"/>
<FormRepresentation> <feat att="writtenForm" val="X'ets"/> <feat att="inflectionalParadigm" val="MFG0002"/> <feat att="officiallyApproved" val="yes"/> <feat att="frequency" val="0.0"/></FormRepresentation></WordForm>
<WordForm><feat att="grammaticalGender" val="neuter"/><feat att="definiteness" val="definite"/><feat att="grammaticalNumber" val="plural"/><feat att="case" val="unspecified"/>
<FormRepresentation> <feat att="writtenForm" val="X'erne"/> <feat att="inflectionalParadigm" val="MFG0002"/> <feat att="officiallyApproved" val="yes"/> <feat att="frequency" val=".0179"/></FormRepresentation></WordForm>
<WordForm><feat att="grammaticalGender" val="neuter"/><feat att="definiteness" val="definite"/><feat att="grammaticalNumber" val="plural"/><feat att="case" val="genitiveCase"/>
<FormRepresentation> <feat att="writtenForm" val="X'ernes"/> <feat att="inflectionalParadigm" val="MFG0002"/> <feat att="officiallyApproved" val="yes"/> <feat att="frequency" val=".0179"/></FormRepresentation></WordForm>
<RelatedForm><feat att="spellingVariant" val="GMU_X,1_1"/> <FormRepresentation><feat att="writtenForm" val="x"/></FormRepresentation></RelatedForm> 
</LexicalEntry> 
<LexicalEntry><feat att="partOfSpeech" val="commonNoun"/> 
<feat att="id" val="GMU_Y_1"/> 
<feat att="morphologicalUnitId" val="Y"/> 
<feat att="originalSource" val="PAROLE"/> 
<feat att="independentWord" val="yes"/> 
<Lemma><FormRepresentation> <feat att="writtenForm" val="y"/> <feat att="officiallyApproved" val="yes"/> 
<feat att="joiningElement" val="nil"/> 
<feat att="joiningElementResult" val="y"/> 
</FormRepresentation> </Lemma> 
<WordForm><feat att="grammaticalGender" val="neuter"/><feat att="definiteness" val="indefinite"/><feat att="grammaticalNumber" val="singular"/><feat att="case" val="unspecified"/>
<FormRepresentation> <feat att="writtenForm" val="y"/> <feat att="inflectionalParadigm" val="MFG0002"/> <feat att="officiallyApproved" val="yes"/> <feat att="frequency" val="3.9107"/></FormRepresentation></WordForm>
<WordForm><feat att="grammaticalGender" val="neuter"/><feat att="definiteness" val="indefinite"/><feat att="grammaticalNumber" val="singular"/><feat att="case" val="genitiveCase"/>
<FormRepresentation> <feat att="writtenForm" val="y's"/> <feat att="inflectionalParadigm" val="MFG0002"/> <feat att="officiallyApproved" val="yes"/> <feat att="frequency" val=".6786"/></FormRepresentation></WordForm>
<WordForm><feat att="grammaticalGender" val="neuter"/><feat att="definiteness" val="indefinite"/><feat att="grammaticalNumber" val="plural"/><feat att="case" val="unspecified"/>
<FormRepresentation> <feat att="writtenForm" val="y'er"/> <feat att="inflectionalParadigm" val="MFG0002"/> <feat att="officiallyApproved" val="yes"/> <feat att="frequency" val=".0179"/></FormRepresentation></WordForm>
<WordForm><feat att="grammaticalGender" val="neuter"/><feat att="definiteness" val="indefinite"/><feat att="grammaticalNumber" val="plural"/><feat att="case" val="genitiveCase"/>
<FormRepresentation> <feat att="writtenForm" val="y'ers"/> <feat att="inflectionalParadigm" val="MFG0002"/> <feat att="officiallyApproved" val="yes"/> <feat att="frequency" val="0.0"/></FormRepresentation></WordForm>
<WordForm><feat att="grammaticalGender" val="neuter"/><feat att="definiteness" val="definite"/><feat att="grammaticalNumber" val="singular"/><feat att="case" val="unspecified"/>
<FormRepresentation> <feat att="writtenForm" val="y'et"/> <feat att="inflectionalParadigm" val="MFG0002"/> <feat att="officiallyApproved" val="yes"/> <feat att="frequency" val=".0536"/></FormRepresentation></WordForm>
<WordForm><feat att="grammaticalGender" val="neuter"/><feat att="definiteness" val="definite"/><feat att="grammaticalNumber" val="singular"/><feat att="case" val="genitiveCase"/>
<FormRepresentation> <feat att="writtenForm" val="y'ets"/> <feat att="inflectionalParadigm" val="MFG0002"/> <feat att="officiallyApproved" val="yes"/> <feat att="frequency" val="0.0"/></FormRepresentation></WordForm>
<WordForm><feat att="grammaticalGender" val="neuter"/><feat att="definiteness" val="definite"/><feat att="grammaticalNumber" val="plural"/><feat att="case" val="unspecified"/>
<FormRepresentation> <feat att="writtenForm" val="y'erne"/> <feat att="inflectionalParadigm" val="MFG0002"/> <feat att="officiallyApproved" val="yes"/> <feat att="frequency" val=".0357"/></FormRepresentation></WordForm>
<WordForm><feat att="grammaticalGender" val="neuter"/><feat att="definiteness" val="definite"/><feat att="grammaticalNumber" val="plural"/><feat att="case" val="genitiveCase"/>
<FormRepresentation> <feat att="writtenForm" val="y'ernes"/> <feat att="inflectionalParadigm" val="MFG0002"/> <feat att="officiallyApproved" val="yes"/> <feat att="frequency" val="0.0"/></FormRepresentation></WordForm>
<RelatedForm><feat att="spellingVariant" val="GMU_Y_2"/> <FormRepresentation><feat att="writtenForm" val="Y"/></FormRepresentation></RelatedForm> 
</LexicalEntry> 
<LexicalEntry><feat att="partOfSpeech" val="commonNoun"/> 
<feat att="id" val="GMU_Y2K-PROBLEM_1"/> 
<feat att="morphologicalUnitId" val="Y2K-PROBLEM"/> 
<feat att="originalSource" val="EDB-KORPUS"/> 
<feat att="independentWord" val="yes"/> 
<feat att="decomposition" val="y2k+-+problem"/> 
<Lemma><FormRepresentation> <feat att="writtenForm" val="y2k-problem"/> <feat att="officiallyApproved" val="yes"/> 
<feat att="joiningElement" val="Not analyzed"/> 
</FormRepresentation> </Lemma> 
<WordForm><feat att="grammaticalGender" val="neuter"/><feat att="definiteness" val="indefinite"/><feat att="grammaticalNumber" val="singular"/><feat att="case" val="unspecified"/>
<FormRepresentation> <feat att="writtenForm" val="y2k-problem"/> <feat att="inflectionalParadigm" val="MFG0044"/> <feat att="officiallyApproved" val="yes"/> <feat att="frequency" val="0.0"/></FormRepresentation></WordForm>
<WordForm><feat att="grammaticalGender" val="neuter"/><feat att="definiteness" val="indefinite"/><feat att="grammaticalNumber" val="singular"/><feat att="case" val="genitiveCase"/>
<FormRepresentation> <feat att="writtenForm" val="y2k-problems"/> <feat att="inflectionalParadigm" val="MFG0044"/> <feat att="officiallyApproved" val="yes"/> <feat att="frequency" val="0.0"/></FormRepresentation></WordForm>
<WordForm><feat att="grammaticalGender" val="neuter"/><feat att="definiteness" val="indefinite"/><feat att="grammaticalNumber" val="plural"/><feat att="case" val="unspecified"/>
<FormRepresentation> <feat att="writtenForm" val="y2k-problemer"/> <feat att="inflectionalParadigm" val="MFG0044"/> <feat att="officiallyApproved" val="yes"/> <feat att="frequency" val="0.0"/></FormRepresentation></WordForm>
<WordForm><feat att="grammaticalGender" val="neuter"/><feat att="definiteness" val="indefinite"/><feat att="grammaticalNumber" val="plural"/><feat att="case" val="genitiveCase"/>
<FormRepresentation> <feat att="writtenForm" val="y2k-problemers"/> <feat att="inflectionalParadigm" val="MFG0044"/> <feat att="officiallyApproved" val="yes"/> <feat att="frequency" val="0.0"/></FormRepresentation></WordForm>
<WordForm><feat att="grammaticalGender" val="neuter"/><feat att="definiteness" val="definite"/><feat att="grammaticalNumber" val="singular"/><feat att="case" val="unspecified"/>
<FormRepresentation> <feat att="writtenForm" val="y2k-problemet"/> <feat att="inflectionalParadigm" val="MFG0044"/> <feat att="officiallyApproved" val="yes"/> <feat att="frequency" val=".0179"/></FormRepresentation></WordForm>
<WordForm><feat att="grammaticalGender" val="neuter"/><feat att="definiteness" val="definite"/><feat att="grammaticalNumber" val="singular"/><feat att="case" val="genitiveCase"/>
<FormRepresentation> <feat att="writtenForm" val="y2k-problemets"/> <feat att="inflectionalParadigm" val="MFG0044"/> <feat att="officiallyApproved" val="yes"/> <feat att="frequency" val="0.0"/></FormRepresentation></WordForm>
<WordForm><feat att="grammaticalGender" val="neuter"/><feat att="definiteness" val="definite"/><feat att="grammaticalNumber" val="plural"/><feat att="case" val="unspecified"/>
<FormRepresentation> <feat att="writtenForm" val="y2k-problemerne"/> <feat att="inflectionalParadigm" val="MFG0044"/> <feat att="officiallyApproved" val="yes"/> <feat att="frequency" val="0.0"/></FormRepresentation></WordForm>
<WordForm><feat att="grammaticalGender" val="neuter"/><feat att="definiteness" val="definite"/><feat att="grammaticalNumber" val="plural"/><feat att="case" val="genitiveCase"/>
<FormRepresentation> <feat att="writtenForm" val="y2k-problemernes"/> <feat att="inflectionalParadigm" val="MFG0044"/> <feat att="officiallyApproved" val="yes"/> <feat att="frequency" val="0.0"/></FormRepresentation></WordForm>
</LexicalEntry> 
<LexicalEntry><feat att="partOfSpeech" val="commonNoun"/> 
<feat att="id" val="GMU_YACHT_1"/> 
<feat att="morphologicalUnitId" val="YACHT"/> 
<feat att="originalSource" val="PAROLE"/> 
<feat att="independentWord" val="yes"/> 
<Lemma><FormRepresentation> <feat att="writtenForm" val="yacht"/> <feat att="officiallyApproved" val="yes"/> 
<feat att="joiningElement" val="nil"/> 
<feat att="joiningElementResult" val="yacht"/> 
</FormRepresentation> </Lemma> 
<WordForm><feat att="grammaticalGender" val="commonGender"/><feat att="definiteness" val="indefinite"/><feat att="grammaticalNumber" val="singular"/><feat att="case" val="unspecified"/>
<FormRepresentation> <feat att="writtenForm" val="yacht"/> <feat att="inflectionalParadigm" val="MFG0016"/> <feat att="officiallyApproved" val="yes"/> <feat att="frequency" val=".9464"/></FormRepresentation></WordForm>
<WordForm><feat att="grammaticalGender" val="commonGender"/><feat att="definiteness" val="indefinite"/><feat att="grammaticalNumber" val="singular"/><feat att="case" val="genitiveCase"/>
<FormRepresentation> <feat att="writtenForm" val="yachts"/> <feat att="inflectionalParadigm" val="MFG0016"/> <feat att="officiallyApproved" val="yes"/> <feat att="frequency" val=".1429"/></FormRepresentation></WordForm>
<WordForm><feat att="grammaticalGender" val="commonGender"/><feat att="definiteness" val="indefinite"/><feat att="grammaticalNumber" val="plural"/><feat att="case" val="unspecified"/>
<FormRepresentation> <feat att="writtenForm" val="yachter"/> <feat att="inflectionalParadigm" val="MFG0016"/> <feat att="officiallyApproved" val="yes"/> <feat att="frequency" val=".0179"/></FormRepresentation></WordForm>
<WordForm><feat att="grammaticalGender" val="commonGender"/><feat att="definiteness" val="indefinite"/><feat att="grammaticalNumber" val="plural"/><feat att="case" val="genitiveCase"/>
<FormRepresentation> <feat att="writtenForm" val="yachters"/> <feat att="inflectionalParadigm" val="MFG0016"/> <feat att="officiallyApproved" val="yes"/> <feat att="frequency" val="0.0"/></FormRepresentation></WordForm>
<WordForm><feat att="grammaticalGender" val="commonGender"/><feat att="definiteness" val="definite"/><feat att="grammaticalNumber" val="singular"/><feat att="case" val="unspecified"/>
<FormRepresentation> <feat att="writtenForm" val="yachten"/> <feat att="inflectionalParadigm" val="MFG0016"/> <feat att="officiallyApproved" val="yes"/> <feat att="frequency" val=".1607"/></FormRepresentation></WordForm>
<WordForm><feat att="grammaticalGender" val="commonGender"/><feat att="definiteness" val="definite"/><feat att="grammaticalNumber" val="singular"/><feat att="case" val="genitiveCase"/>
<FormRepresentation> <feat att="writtenForm" val="yachtens"/> <feat att="inflectionalParadigm" val="MFG0016"/> <feat att="officiallyApproved" val="yes"/> <feat att="frequency" val="0.0"/></FormRepresentation></WordForm>
<WordForm><feat att="grammaticalGender" val="commonGender"/><feat att="definiteness" val="definite"/><feat att="grammaticalNumber" val="plural"/><feat att="case" val="unspecified"/>
<FormRepresentation> <feat att="writtenForm" val="yachterne"/> <feat att="inflectionalParadigm" val="MFG0016"/> <feat att="officiallyApproved" val="yes"/> <feat att="frequency" val="0.0"/></FormRepresentation></WordForm>
<WordForm><feat att="grammaticalGender" val="commonGender"/><feat att="definiteness" val="definite"/><feat att="grammaticalNumber" val="plural"/><feat att="case" val="genitiveCase"/>
<FormRepresentation> <feat att="writtenForm" val="yachternes"/> <feat att="inflectionalParadigm" val="MFG0016"/> <feat att="officiallyApproved" val="yes"/> <feat att="frequency" val="0.0"/></FormRepresentation></WordForm>
</LexicalEntry> 
<LexicalEntry><feat att="partOfSpeech" val="commonNoun"/> 
<feat att="id" val="GMU_YACHTKLUB_1"/> 
<feat att="morphologicalUnitId" val="YACHTKLUB"/> 
<feat att="originalSource" val="DDO"/> 
<feat att="independentWord" val="yes"/> 
<feat att="decomposition" val="yacht+klub"/> 
<Lemma><FormRepresentation> <feat att="writtenForm" val="yachtklub"/> <feat att="officiallyApproved" val="yes"/> 
<feat att="joiningElement" val="Not analyzed"/> 
</FormRepresentation> </Lemma> 
<WordForm><feat att="grammaticalGender" val="commonGender"/><feat att="definiteness" val="indefinite"/><feat att="grammaticalNumber" val="singular"/><feat att="case" val="unspecified"/>
<FormRepresentation> <feat att="writtenForm" val="yachtklub"/> <feat att="inflectionalParadigm" val="MFG0004"/> <feat att="officiallyApproved" val="yes"/> <feat att="frequency" val=".1786"/></FormRepresentation></WordForm>
<WordForm><feat att="grammaticalGender" val="commonGender"/><feat att="definiteness" val="indefinite"/><feat att="grammaticalNumber" val="singular"/><feat att="case" val="genitiveCase"/>
<FormRepresentation> <feat att="writtenForm" val="yachtklubs"/> <feat att="inflectionalParadigm" val="MFG0004"/> <feat att="officiallyApproved" val="yes"/> <feat att="frequency" val=".0357"/></FormRepresentation></WordForm>
<WordForm><feat att="grammaticalGender" val="commonGender"/><feat att="definiteness" val="indefinite"/><feat att="grammaticalNumber" val="plural"/><feat att="case" val="unspecified"/>
<FormRepresentation> <feat att="writtenForm" val="yachtklubber"/> <feat att="inflectionalParadigm" val="MFG0004"/> <feat att="officiallyApproved" val="yes"/> <feat att="frequency" val=".0179"/></FormRepresentation></WordForm>
<WordForm><feat att="grammaticalGender" val="commonGender"/><feat att="definiteness" val="indefinite"/><feat att="grammaticalNumber" val="plural"/><feat att="case" val="genitiveCase"/>
<FormRepresentation> <feat att="writtenForm" val="yachtklubbers"/> <feat att="inflectionalParadigm" val="MFG0004"/> <feat att="officiallyApproved" val="yes"/> <feat att="frequency" val="0.0"/></FormRepresentation></WordForm>
<WordForm><feat att="grammaticalGender" val="commonGender"/><feat att="definiteness" val="definite"/><feat att="grammaticalNumber" val="singular"/><feat att="case" val="unspecified"/>
<FormRepresentation> <feat att="writtenForm" val="yachtklubben"/> <feat att="inflectionalParadigm" val="MFG0004"/> <feat att="officiallyApproved" val="yes"/> <feat att="frequency" val="0.0"/></FormRepresentation></WordForm>
<WordForm><feat att="grammaticalGender" val="commonGender"/><feat att="definiteness" val="definite"/><feat att="grammaticalNumber" val="singular"/><feat att="case" val="genitiveCase"/>
<FormRepresentation> <feat att="writtenForm" val="yachtklubbens"/> <feat att="inflectionalParadigm" val="MFG0004"/> <feat att="officiallyApproved" val="yes"/> <feat att="frequency" val="0.0"/></FormRepresentation></WordForm>
<WordForm><feat att="grammaticalGender" val="commonGender"/><feat att="definiteness" val="definite"/><feat att="grammaticalNumber" val="plural"/><feat att="case" val="unspecified"/>
<FormRepresentation> <feat att="writtenForm" val="yachtklubberne"/> <feat att="inflectionalParadigm" val="MFG0004"/> <feat att="officiallyApproved" val="yes"/> <feat att="frequency" val="0.0"/></FormRepresentation></WordForm>
<WordForm><feat att="grammaticalGender" val="commonGender"/><feat att="definiteness" val="definite"/><feat att="grammaticalNumber" val="plural"/><feat att="case" val="genitiveCase"/>
<FormRepresentation> <feat att="writtenForm" val="yachtklubbernes"/> <feat att="inflectionalParadigm" val="MFG0004"/> <feat att="officiallyApproved" val="yes"/> <feat att="frequency" val="0.0"/></FormRepresentation></WordForm>
</LexicalEntry> 
<LexicalEntry><feat att="partOfSpeech" val="commonNoun"/> 
<feat att="id" val="GMU_YAMSROD_1"/> 
<feat att="morphologicalUnitId" val="YAMSROD"/> 
<feat att="originalSource" val="DDO"/> 
<feat att="independentWord" val="yes"/> 
<feat att="decomposition" val="yams+rod"/> 
<Lemma><FormRepresentation> <feat att="writtenForm" val="yamsrod"/> <feat att="officiallyApproved" val="yes"/> 
<feat att="joiningElement" val="Not analyzed"/> 
</FormRepresentation> </Lemma> 
<WordForm><feat att="grammaticalGender" val="commonGender"/><feat att="definiteness" val="indefinite"/><feat att="grammaticalNumber" val="singular"/><feat att="case" val="unspecified"/>
<FormRepresentation> <feat att="writtenForm" val="yamsrod"/> <feat att="inflectionalParadigm" val="MFG0031"/> <feat att="officiallyApproved" val="yes"/> <feat att="frequency" val="0.0"/></FormRepresentation></WordForm>
<WordForm><feat att="grammaticalGender" val="commonGender"/><feat att="definiteness" val="indefinite"/><feat att="grammaticalNumber" val="singular"/><feat att="case" val="genitiveCase"/>
<FormRepresentation> <feat att="writtenForm" val="yamsrods"/> <feat att="inflectionalParadigm" val="MFG0031"/> <feat att="officiallyApproved" val="yes"/> <feat att="frequency" val="0.0"/></FormRepresentation></WordForm>
<WordForm><feat att="grammaticalGender" val="commonGender"/><feat att="definiteness" val="indefinite"/><feat att="grammaticalNumber" val="plural"/><feat att="case" val="unspecified"/>
<FormRepresentation> <feat att="writtenForm" val="yamsrødder"/> <feat att="inflectionalParadigm" val="MFG0031"/> <feat att="officiallyApproved" val="yes"/> <feat att="frequency" val=".0714"/></FormRepresentation></WordForm>
<WordForm><feat att="grammaticalGender" val="commonGender"/><feat att="definiteness" val="indefinite"/><feat att="grammaticalNumber" val="plural"/><feat att="case" val="genitiveCase"/>
<FormRepresentation> <feat att="writtenForm" val="yamsrødders"/> <feat att="inflectionalParadigm" val="MFG0031"/> <feat att="officiallyApproved" val="yes"/> <feat att="frequency" val="0.0"/></FormRepresentation></WordForm>
<WordForm><feat att="grammaticalGender" val="commonGender"/><feat att="definiteness" val="definite"/><feat att="grammaticalNumber" val="singular"/><feat att="case" val="unspecified"/>
<FormRepresentation> <feat att="writtenForm" val="yamsroden"/> <feat att="inflectionalParadigm" val="MFG0031"/> <feat att="officiallyApproved" val="yes"/> <feat att="frequency" val=".0179"/></FormRepresentation></WordForm>
<WordForm><feat att="grammaticalGender" val="commonGender"/><feat att="definiteness" val="definite"/><feat att="grammaticalNumber" val="singular"/><feat att="case" val="genitiveCase"/>
<FormRepresentation> <feat att="writtenForm" val="yamsrodens"/> <feat att="inflectionalParadigm" val="MFG0031"/> <feat att="officiallyApproved" val="yes"/> <feat att="frequency" val="0.0"/></FormRepresentation></WordForm>
<WordForm><feat att="grammaticalGender" val="commonGender"/><feat att="definiteness" val="definite"/><feat att="grammaticalNumber" val="plural"/><feat att="case" val="unspecified"/>
<FormRepresentation> <feat att="writtenForm" val="yamsrødderne"/> <feat att="inflectionalParadigm" val="MFG0031"/> <feat att="officiallyApproved" val="yes"/> <feat att="frequency" val="0.0"/></FormRepresentation></WordForm>
<WordForm><feat att="grammaticalGender" val="commonGender"/><feat att="definiteness" val="definite"/><feat att="grammaticalNumber" val="plural"/><feat att="case" val="genitiveCase"/>
<FormRepresentation> <feat att="writtenForm" val="yamsrøddernes"/> <feat att="inflectionalParadigm" val="MFG0031"/> <feat att="officiallyApproved" val="yes"/> <feat att="frequency" val="0.0"/></FormRepresentation></WordForm>
</LexicalEntry> 
<LexicalEntry><feat att="partOfSpeech" val="commonNoun"/> 
<feat att="id" val="GMU_YDELSE_1"/> 
<feat att="morphologicalUnitId" val="YDELSE"/> 
<feat att="originalSource" val="PAROLE"/> 
<feat att="independentWord" val="yes"/> 
<Lemma><FormRepresentation> <feat att="writtenForm" val="ydelse"/> <feat att="officiallyApproved" val="yes"/> 
<feat att="joiningElement" val="Not analyzed"/> 
</FormRepresentation> </Lemma> 
<WordForm><feat att="grammaticalGender" val="commonGender"/><feat att="definiteness" val="indefinite"/><feat att="grammaticalNumber" val="singular"/><feat att="case" val="unspecified"/>
<FormRepresentation> <feat att="writtenForm" val="ydelse"/> <feat att="inflectionalParadigm" val="MFG0076"/> <feat att="officiallyApproved" val="yes"/> <feat att="frequency" val="9.3036"/></FormRepresentation></WordForm>
<WordForm><feat att="grammaticalGender" val="commonGender"/><feat att="definiteness" val="indefinite"/><feat att="grammaticalNumber" val="singular"/><feat att="case" val="genitiveCase"/>
<FormRepresentation> <feat att="writtenForm" val="ydelses"/> <feat att="inflectionalParadigm" val="MFG0076"/> <feat att="officiallyApproved" val="yes"/> <feat att="frequency" val=".0714"/></FormRepresentation></WordForm>
<WordForm><feat att="grammaticalGender" val="commonGender"/><feat att="definiteness" val="indefinite"/><feat att="grammaticalNumber" val="plural"/><feat att="case" val="unspecified"/>
<FormRepresentation> <feat att="writtenForm" val="ydelser"/> <feat att="inflectionalParadigm" val="MFG0076"/> <feat att="officiallyApproved" val="yes"/> <feat att="frequency" val="18.1786"/></FormRepresentation></WordForm>
<WordForm><feat att="grammaticalGender" val="commonGender"/><feat att="definiteness" val="indefinite"/><feat att="grammaticalNumber" val="plural"/><feat att="case" val="genitiveCase"/>
<FormRepresentation> <feat att="writtenForm" val="ydelsers"/> <feat att="inflectionalParadigm" val="MFG0076"/> <feat att="officiallyApproved" val="yes"/> <feat att="frequency" val=".0536"/></FormRepresentation></WordForm>
<WordForm><feat att="grammaticalGender" val="commonGender"/><feat att="definiteness" val="definite"/><feat att="grammaticalNumber" val="singular"/><feat att="case" val="unspecified"/>
<FormRepresentation> <feat att="writtenForm" val="ydelsen"/> <feat att="inflectionalParadigm" val="MFG0076"/> <feat att="officiallyApproved" val="yes"/> <feat att="frequency" val="5.0536"/></FormRepresentation></WordForm>
<WordForm><feat att="grammaticalGender" val="commonGender"/><feat att="definiteness" val="definite"/><feat att="grammaticalNumber" val="singular"/><feat att="case" val="genitiveCase"/>
<FormRepresentation> <feat att="writtenForm" val="ydelsens"/> <feat att="inflectionalParadigm" val="MFG0076"/> <feat att="officiallyApproved" val="yes"/> <feat att="frequency" val=".1071"/></FormRepresentation></WordForm>
<WordForm><feat att="grammaticalGender" val="commonGender"/><feat att="definiteness" val="definite"/><feat att="grammaticalNumber" val="plural"/><feat att="case" val="unspecified"/>
<FormRepresentation> <feat att="writtenForm" val="ydelserne"/> <feat att="inflectionalParadigm" val="MFG0076"/> <feat att="officiallyApproved" val="yes"/> <feat att="frequency" val="2.375"/></FormRepresentation></WordForm>
<WordForm><feat att="grammaticalGender" val="commonGender"/><feat att="definiteness" val="definite"/><feat att="grammaticalNumber" val="plural"/><feat att="case" val="genitiveCase"/>
<FormRepresentation> <feat att="writtenForm" val="ydelsernes"/> <feat att="inflectionalParadigm" val="MFG0076"/> <feat att="officiallyApproved" val="yes"/> <feat att="frequency" val=".1607"/></FormRepresentation></WordForm>
</LexicalEntry> 
<LexicalEntry><feat att="partOfSpeech" val="commonNoun"/> 
<feat att="id" val="GMU_YDELSESFORBEDRING_1"/> 
<feat att="morphologicalUnitId" val="YDELSESFORBEDRING"/> 
<feat att="originalSource" val="EDB-KORPUS"/> 
<feat att="independentWord" val="yes"/> 
<feat att="decomposition" val="ydelse+s+forbedring"/> 
<Lemma><FormRepresentation> <feat att="writtenForm" val="ydelsesforbedring"/> <feat att="officiallyApproved" val="yes"/> 
<feat att="joiningElement" val="Not analyzed"/> 
</FormRepresentation> </Lemma> 
<WordForm><feat att="grammaticalGender" val="commonGender"/><feat att="definiteness" val="indefinite"/><feat att="grammaticalNumber" val="singular"/><feat att="case" val="unspecified"/>
<FormRepresentation> <feat att="writtenForm" val="ydelsesforbedring"/> <feat att="inflectionalParadigm" val="MFG0016"/> <feat att="officiallyApproved" val="yes"/> <feat att="frequency" val=".0714"/></FormRepresentation></WordForm>
<WordForm><feat att="grammaticalGender" val="commonGender"/><feat att="definiteness" val="indefinite"/><feat att="grammaticalNumber" val="singular"/><feat att="case" val="genitiveCase"/>
<FormRepresentation> <feat att="writtenForm" val="ydelsesforbedrings"/> <feat att="inflectionalParadigm" val="MFG0016"/> <feat att="officiallyApproved" val="yes"/> <feat att="frequency" val="0.0"/></FormRepresentation></WordForm>
<WordForm><feat att="grammaticalGender" val="commonGender"/><feat att="definiteness" val="indefinite"/><feat att="grammaticalNumber" val="plural"/><feat att="case" val="unspecified"/>
<FormRepresentation> <feat att="writtenForm" val="ydelsesforbedringer"/> <feat att="inflectionalParadigm" val="MFG0016"/> <feat att="officiallyApproved" val="yes"/> <feat att="frequency" val="0.0"/></FormRepresentation></WordForm>
<WordForm><feat att="grammaticalGender" val="commonGender"/><feat att="definiteness" val="indefinite"/><feat att="grammaticalNumber" val="plural"/><feat att="case" val="genitiveCase"/>
<FormRepresentation> <feat att="writtenForm" val="ydelsesforbedringers"/> <feat att="inflectionalParadigm" val="MFG0016"/> <feat att="officiallyApproved" val="yes"/> <feat att="frequency" val="0.0"/></FormRepresentation></WordForm>
<WordForm><feat att="grammaticalGender" val="commonGender"/><feat att="definiteness" val="definite"/><feat att="grammaticalNumber" val="singular"/><feat att="case" val="unspecified"/>
<FormRepresentation> <feat att="writtenForm" val="ydelsesforbedringen"/> <feat att="inflectionalParadigm" val="MFG0016"/> <feat att="officiallyApproved" val="yes"/> <feat att="frequency" val="0.0"/></FormRepresentation></WordForm>
<WordForm><feat att="grammaticalGender" val="commonGender"/><feat att="definiteness" val="definite"/><feat att="grammaticalNumber" val="singular"/><feat att="case" val="genitiveCase"/>
<FormRepresentation> <feat att="writtenForm" val="ydelsesforbedringens"/> <feat att="inflectionalParadigm" val="MFG0016"/> <feat att="officiallyApproved" val="yes"/> <feat att="frequency" val="0.0"/></FormRepresentation></WordForm>
<WordForm><feat att="grammaticalGender" val="commonGender"/><feat att="definiteness" val="definite"/><feat att="grammaticalNumber" val="plural"/><feat att="case" val="unspecified"/>
<FormRepresentation> <feat att="writtenForm" val="ydelsesforbedringerne"/> <feat att="inflectionalParadigm" val="MFG0016"/> <feat att="officiallyApproved" val="yes"/> <feat att="frequency" val="0.0"/></FormRepresentation></WordForm>
<WordForm><feat att="grammaticalGender" val="commonGender"/><feat att="definiteness" val="definite"/><feat att="grammaticalNumber" val="plural"/><feat att="case" val="genitiveCase"/>
<FormRepresentation> <feat att="writtenForm" val="ydelsesforbedringernes"/> <feat att="inflectionalParadigm" val="MFG0016"/> <feat att="officiallyApproved" val="yes"/> <feat att="frequency" val="0.0"/></FormRepresentation></WordForm>
</LexicalEntry> 
<LexicalEntry><feat att="partOfSpeech" val="commonNoun"/> 
<feat att="id" val="GMU_YDELSESFORØGELSE_1"/> 
<feat att="morphologicalUnitId" val="YDELSESFORØGELSE"/> 
<feat att="originalSource" val="EDB-KORPUS"/> 
<feat att="independentWord" val="yes"/> 
<feat att="decomposition" val="ydelse+s+forøgelse"/> 
<Lemma><FormRepresentation> <feat att="writtenForm" val="ydelsesforøgelse"/> <feat att="officiallyApproved" val="yes"/> 
<feat att="joiningElement" val="Not analyzed"/> 
</FormRepresentation> </Lemma> 
<WordForm><feat att="grammaticalGender" val="commonGender"/><feat att="definiteness" val="indefinite"/><feat att="grammaticalNumber" val="singular"/><feat att="case" val="unspecified"/>
<FormRepresentation> <feat att="writtenForm" val="ydelsesforøgelse"/> <feat att="inflectionalParadigm" val="MFG0076"/> <feat att="officiallyApproved" val="yes"/> <feat att="frequency" val=".0357"/></FormRepresentation></WordForm>
<WordForm><feat att="grammaticalGender" val="commonGender"/><feat att="definiteness" val="indefinite"/><feat att="grammaticalNumber" val="singular"/><feat att="case" val="genitiveCase"/>
<FormRepresentation> <feat att="writtenForm" val="ydelsesforøgelses"/> <feat att="inflectionalParadigm" val="MFG0076"/> <feat att="officiallyApproved" val="yes"/> <feat att="frequency" val="0.0"/></FormRepresentation></WordForm>
<WordForm><feat att="grammaticalGender" val="commonGender"/><feat att="definiteness" val="indefinite"/><feat att="grammaticalNumber" val="plural"/><feat att="case" val="unspecified"/>
<FormRepresentation> <feat att="writtenForm" val="ydelsesforøgelser"/> <feat att="inflectionalParadigm" val="MFG0076"/> <feat att="officiallyApproved" val="yes"/> <feat att="frequency" val="0.0"/></FormRepresentation></WordForm>
<WordForm><feat att="grammaticalGender" val="commonGender"/><feat att="definiteness" val="indefinite"/><feat att="grammaticalNumber" val="plural"/><feat att="case" val="genitiveCase"/>
<FormRepresentation> <feat att="writtenForm" val="ydelsesforøgelsers"/> <feat att="inflectionalParadigm" val="MFG0076"/> <feat att="officiallyApproved" val="yes"/> <feat att="frequency" val="0.0"/></FormRepresentation></WordForm>
<WordForm><feat att="grammaticalGender" val="commonGender"/><feat att="definiteness" val="definite"/><feat att="grammaticalNumber" val="singular"/><feat att="case" val="unspecified"/>
<FormRepresentation> <feat att="writtenForm" val="ydelsesforøgelsen"/> <feat att="inflectionalParadigm" val="MFG0076"/> <feat att="officiallyApproved" val="yes"/> <feat att="frequency" val="0.0"/></FormRepresentation></WordForm>
<WordForm><feat att="grammaticalGender" val="commonGender"/><feat att="definiteness" val="definite"/><feat att="grammaticalNumber" val="singular"/><feat att="case" val="genitiveCase"/>
<FormRepresentation> <feat att="writtenForm" val="ydelsesforøgelsens"/> <feat att="inflectionalParadigm" val="MFG0076"/> <feat att="officiallyApproved" val="yes"/> <feat att="frequency" val="0.0"/></FormRepresentation></WordForm>
<WordForm><feat att="grammaticalGender" val="commonGender"/><feat att="definiteness" val="definite"/><feat att="grammaticalNumber" val="plural"/><feat att="case" val="unspecified"/>
<FormRepresentation> <feat att="writtenForm" val="ydelsesforøgelserne"/> <feat att="inflectionalParadigm" val="MFG0076"/> <feat att="officiallyApproved" val="yes"/> <feat att="frequency" val="0.0"/></FormRepresentation></WordForm>
<WordForm><feat att="grammaticalGender" val="commonGender"/><feat att="definiteness" val="definite"/><feat att="grammaticalNumber" val="plural"/><feat att="case" val="genitiveCase"/>
<FormRepresentation> <feat att="writtenForm" val="ydelsesforøgelsernes"/> <feat att="inflectionalParadigm" val="MFG0076"/> <feat att="officiallyApproved" val="yes"/> <feat att="frequency" val="0.0"/></FormRepresentation></WordForm>
</LexicalEntry> 
<LexicalEntry><feat att="partOfSpeech" val="commonNoun"/> 
<feat att="id" val="GMU_YDELSESOPTIMERING_1"/> 
<feat att="morphologicalUnitId" val="YDELSESOPTIMERING"/> 
<feat att="originalSource" val="EDB-KORPUS"/> 
<feat att="independentWord" val="yes"/> 
<feat att="decomposition" val="ydelse+s+optimering"/> 
<Lemma><FormRepresentation> <feat att="writtenForm" val="ydelsesoptimering"/> <feat att="officiallyApproved" val="yes"/> 
<feat att="joiningElement" val="Not analyzed"/> 
</FormRepresentation> </Lemma> 
<WordForm><feat att="grammaticalGender" val="commonGender"/><feat att="definiteness" val="indefinite"/><feat att="grammaticalNumber" val="singular"/><feat att="case" val="unspecified"/>
<FormRepresentation> <feat att="writtenForm" val="ydelsesoptimering"/> <feat att="inflectionalParadigm" val="MFG0016"/> <feat att="officiallyApproved" val="yes"/> <feat att="frequency" val="0.0"/></FormRepresentation></WordForm>
<WordForm><feat att="grammaticalGender" val="commonGender"/><feat att="definiteness" val="indefinite"/><feat att="grammaticalNumber" val="singular"/><feat att="case" val="genitiveCase"/>
<FormRepresentation> <feat att="writtenForm" val="ydelsesoptimerings"/> <feat att="inflectionalParadigm" val="MFG0016"/> <feat att="officiallyApproved" val="yes"/> <feat att="frequency" val="0.0"/></FormRepresentation></WordForm>
<WordForm><feat att="grammaticalGender" val="commonGender"/><feat att="definiteness" val="indefinite"/><feat att="grammaticalNumber" val="plural"/><feat att="case" val="unspecified"/>
<FormRepresentation> <feat att="writtenForm" val="ydelsesoptimeringer"/> <feat att="inflectionalParadigm" val="MFG0016"/> <feat att="officiallyApproved" val="yes"/> <feat att="frequency" val="0.0"/></FormRepresentation></WordForm>
<WordForm><feat att="grammaticalGender" val="commonGender"/><feat att="definiteness" val="indefinite"/><feat att="grammaticalNumber" val="plural"/><feat att="case" val="genitiveCase"/>
<FormRepresentation> <feat att="writtenForm" val="ydelsesoptimeringers"/> <feat att="inflectionalParadigm" val="MFG0016"/> <feat att="officiallyApproved" val="yes"/> <feat att="frequency" val="0.0"/></FormRepresentation></WordForm>
<WordForm><feat att="grammaticalGender" val="commonGender"/><feat att="definiteness" val="definite"/><feat att="grammaticalNumber" val="singular"/><feat att="case" val="unspecified"/>
<FormRepresentation> <feat att="writtenForm" val="ydelsesoptimeringen"/> <feat att="inflectionalParadigm" val="MFG0016"/> <feat att="officiallyApproved" val="yes"/> <feat att="frequency" val="0.0"/></FormRepresentation></WordForm>
<WordForm><feat att="grammaticalGender" val="commonGender"/><feat att="definiteness" val="definite"/><feat att="grammaticalNumber" val="singular"/><feat att="case" val="genitiveCase"/>
<FormRepresentation> <feat att="writtenForm" val="ydelsesoptimeringens"/> <feat att="inflectionalParadigm" val="MFG0016"/> <feat att="officiallyApproved" val="yes"/> <feat att="frequency" val="0.0"/></FormRepresentation></WordForm>
<WordForm><feat att="grammaticalGender" val="commonGender"/><feat att="definiteness" val="definite"/><feat att="grammaticalNumber" val="plural"/><feat att="case" val="unspecified"/>
<FormRepresentation> <feat att="writtenForm" val="ydelsesoptimeringerne"/> <feat att="inflectionalParadigm" val="MFG0016"/> <feat att="officiallyApproved" val="yes"/> <feat att="frequency" val="0.0"/></FormRepresentation></WordForm>
<WordForm><feat att="grammaticalGender" val="commonGender"/><feat att="definiteness" val="definite"/><feat att="grammaticalNumber" val="plural"/><feat att="case" val="genitiveCase"/>
<FormRepresentation> <feat att="writtenForm" val="ydelsesoptimeringernes"/> <feat att="inflectionalParadigm" val="MFG0016"/> <feat att="officiallyApproved" val="yes"/> <feat att="frequency" val="0.0"/></FormRepresentation></WordForm>
</LexicalEntry> 
<LexicalEntry><feat att="partOfSpeech" val="commonNoun"/> 
<feat att="id" val="GMU_YDELSESSTATUS_1"/> 
<feat att="morphologicalUnitId" val="YDELSESSTATUS"/> 
<feat att="originalSource" val="EDB-KORPUS"/> 
<feat att="independentWord" val="yes"/> 
<feat att="decomposition" val="ydelse+s+status"/> 
<Lemma><FormRepresentation> <feat att="writtenForm" val="ydelsesstatus"/> <feat att="officiallyApproved" val="yes"/> 
<feat att="joiningElement" val="Not analyzed"/> 
</FormRepresentation> </Lemma> 
<WordForm><feat att="grammaticalGender" val="commonGender"/><feat att="definiteness" val="indefinite"/><feat att="grammaticalNumber" val="singular"/><feat att="case" val="unspecified"/>
<FormRepresentation> <feat att="writtenForm" val="ydelsesstatus"/><feat att="inflectionalParadigm" val="MFG0246"/> <feat att="officiallyApproved" val="yes"/> <feat att="frequency" val="0.0"/></FormRepresentation></WordForm>
<WordForm><feat att="grammaticalGender" val="commonGender"/><feat att="definiteness" val="indefinite"/><feat att="grammaticalNumber" val="singular"/><feat att="case" val="genitiveCase"/>
<FormRepresentation> <feat att="writtenForm" val="ydelsesstatuses"/><feat att="inflectionalParadigm" val="MFG0225,MFG0246"/> <feat att="officiallyApproved" val="no"/> <feat att="frequency" val="0.0"/></FormRepresentation><FormRepresentation> <feat att="writtenForm" val="ydelsesstatus's"/><feat att="inflectionalParadigm" val="MFG0225,MFG0246"/> <feat att="officiallyApproved" val="no"/> <feat att="frequency" val="0.0"/></FormRepresentation><FormRepresentation> <feat att="writtenForm" val="ydelsesstatus'"/><feat att="inflectionalParadigm" val="MFG0246"/> <feat att="officiallyApproved" val="yes"/> <feat att="frequency" val="0.0"/></FormRepresentation></WordForm>
<WordForm><feat att="grammaticalGender" val="commonGender"/><feat att="definiteness" val="indefinite"/><feat att="grammaticalNumber" val="plural"/><feat att="case" val="unspecified"/>
<FormRepresentation> <feat att="writtenForm" val="ydelsesstatusser"/> <feat att="inflectionalParadigm" val="MFG0246"/> <feat att="officiallyApproved" val="yes"/> <feat att="frequency" val="0.0"/></FormRepresentation><FormRepresentation> <feat att="writtenForm" val="ydelsesstatuser"/> <feat att="inflectionalParadigm" val="MFG0225"/> <feat att="officiallyApproved" val="no"/> <feat att="frequency" val="0.0"/></FormRepresentation></WordForm>
<WordForm><feat att="grammaticalGender" val="commonGender"/><feat att="definiteness" val="indefinite"/><feat att="grammaticalNumber" val="plural"/><feat att="case" val="genitiveCase"/>
<FormRepresentation> <feat att="writtenForm" val="ydelsesstatussers"/> <feat att="inflectionalParadigm" val="MFG0246"/> <feat att="officiallyApproved" val="yes"/> <feat att="frequency" val="0.0"/></FormRepresentation><FormRepresentation> <feat att="writtenForm" val="ydelsesstatusers"/> <feat att="inflectionalParadigm" val="MFG0225"/> <feat att="officiallyApproved" val="no"/> <feat att="frequency" val="0.0"/></FormRepresentation></WordForm>
<WordForm><feat att="grammaticalGender" val="commonGender"/><feat att="definiteness" val="definite"/><feat att="grammaticalNumber" val="singular"/><feat att="case" val="unspecified"/>
<FormRepresentation> <feat att="writtenForm" val="ydelsesstatussen"/> <feat att="inflectionalParadigm" val="MFG0246"/> <feat att="officiallyApproved" val="yes"/> <feat att="frequency" val="0.0"/></FormRepresentation><FormRepresentation> <feat att="writtenForm" val="ydelsesstatusen"/> <feat att="inflectionalParadigm" val="MFG0225"/> <feat att="officiallyApproved" val="no"/> <feat att="frequency" val="0.0"/></FormRepresentation></WordForm>
<WordForm><feat att="grammaticalGender" val="commonGender"/><feat att="definiteness" val="definite"/><feat att="grammaticalNumber" val="singular"/><feat att="case" val="genitiveCase"/>
<FormRepresentation> <feat att="writtenForm" val="ydelsesstatussens"/> <feat att="inflectionalParadigm" val="MFG0246"/> <feat att="officiallyApproved" val="yes"/> <feat att="frequency" val="0.0"/></FormRepresentation><FormRepresentation> <feat att="writtenForm" val="ydelsesstatusens"/> <feat att="inflectionalParadigm" val="MFG0225"/> <feat att="officiallyApproved" val="no"/> <feat att="frequency" val="0.0"/></FormRepresentation></WordForm>
<WordForm><feat att="grammaticalGender" val="commonGender"/><feat att="definiteness" val="definite"/><feat att="grammaticalNumber" val="plural"/><feat att="case" val="unspecified"/>
<FormRepresentation> <feat att="writtenForm" val="ydelsesstatusserne"/> <feat att="inflectionalParadigm" val="MFG0246"/> <feat att="officiallyApproved" val="yes"/> <feat att="frequency" val="0.0"/></FormRepresentation><FormRepresentation> <feat att="writtenForm" val="ydelsesstatuserne"/> <feat att="inflectionalParadigm" val="MFG0225"/> <feat att="officiallyApproved" val="no"/> <feat att="frequency" val="0.0"/></FormRepresentation></WordForm>
<WordForm><feat att="grammaticalGender" val="commonGender"/><feat att="definiteness" val="definite"/><feat att="grammaticalNumber" val="plural"/><feat att="case" val="genitiveCase"/>
<FormRepresentation> <feat att="writtenForm" val="ydelsesstatussernes"/> <feat att="inflectionalParadigm" val="MFG0246"/> <feat att="officiallyApproved" val="yes"/> <feat att="frequency" val="0.0"/></FormRepresentation><FormRepresentation> <feat att="writtenForm" val="ydelsesstatusernes"/> <feat att="inflectionalParadigm" val="MFG0225"/> <feat att="officiallyApproved" val="no"/> <feat att="frequency" val="0.0"/></FormRepresentation></WordForm>
</LexicalEntry> 
<LexicalEntry><feat att="partOfSpeech" val="commonNoun"/> 
<feat att="id" val="GMU_YDER_1"/> 
<feat att="morphologicalUnitId" val="YDER"/> 
<feat att="originalSource" val="PAROLE"/> 
<feat att="independentWord" val="yes"/> 
<Lemma><FormRepresentation> <feat att="writtenForm" val="yder"/> <feat att="officiallyApproved" val="yes"/> 
<feat att="joiningElement" val="nil"/> 
<feat att="joiningElementResult" val="yder"/> 
</FormRepresentation> </Lemma> 
<WordForm><feat att="grammaticalGender" val="commonGender"/><feat att="definiteness" val="indefinite"/><feat att="grammaticalNumber" val="singular"/><feat att="case" val="unspecified"/>
<FormRepresentation> <feat att="writtenForm" val="yder"/> <feat att="inflectionalParadigm" val="MFG0015"/> <feat att="officiallyApproved" val="yes"/> <feat att="frequency" val="16.5357"/></FormRepresentation></WordForm>
<WordForm><feat att="grammaticalGender" val="commonGender"/><feat att="definiteness" val="indefinite"/><feat att="grammaticalNumber" val="singular"/><feat att="case" val="genitiveCase"/>
<FormRepresentation> <feat att="writtenForm" val="yders"/> <feat att="inflectionalParadigm" val="MFG0015"/> <feat att="officiallyApproved" val="yes"/> <feat att="frequency" val=".1607"/></FormRepresentation></WordForm>
<WordForm><feat att="grammaticalGender" val="commonGender"/><feat att="definiteness" val="indefinite"/><feat att="grammaticalNumber" val="plural"/><feat att="case" val="unspecified"/>
<FormRepresentation> <feat att="writtenForm" val="ydere"/> <feat att="inflectionalParadigm" val="MFG0015"/> <feat att="officiallyApproved" val="yes"/> <feat att="frequency" val=".2321"/></FormRepresentation></WordForm>
<WordForm><feat att="grammaticalGender" val="commonGender"/><feat att="definiteness" val="indefinite"/><feat att="grammaticalNumber" val="plural"/><feat att="case" val="genitiveCase"/>
<FormRepresentation> <feat att="writtenForm" val="yderes"/> <feat att="inflectionalParadigm" val="MFG0015"/> <feat att="officiallyApproved" val="yes"/> <feat att="frequency" val="0.0"/></FormRepresentation></WordForm>
<WordForm><feat att="grammaticalGender" val="commonGender"/><feat att="definiteness" val="definite"/><feat att="grammaticalNumber" val="singular"/><feat att="case" val="unspecified"/>
<FormRepresentation> <feat att="writtenForm" val="yderen"/> <feat att="inflectionalParadigm" val="MFG0015"/> <feat att="officiallyApproved" val="yes"/> <feat att="frequency" val=".0893"/></FormRepresentation></WordForm>
<WordForm><feat att="grammaticalGender" val="commonGender"/><feat att="definiteness" val="definite"/><feat att="grammaticalNumber" val="singular"/><feat att="case" val="genitiveCase"/>
<FormRepresentation> <feat att="writtenForm" val="yderens"/> <feat att="inflectionalParadigm" val="MFG0015"/> <feat att="officiallyApproved" val="yes"/> <feat att="frequency" val=".0179"/></FormRepresentation></WordForm>
<WordForm><feat att="grammaticalGender" val="commonGender"/><feat att="definiteness" val="definite"/><feat att="grammaticalNumber" val="plural"/><feat att="case" val="unspecified"/>
<FormRepresentation> <feat att="writtenForm" val="yderne"/> <feat att="inflectionalParadigm" val="MFG0015"/> <feat att="officiallyApproved" val="yes"/> <feat att="frequency" val=".0179"/></FormRepresentation></WordForm>
<WordForm><feat att="grammaticalGender" val="commonGender"/><feat att="definiteness" val="definite"/><feat att="grammaticalNumber" val="plural"/><feat att="case" val="genitiveCase"/>
<FormRepresentation> <feat att="writtenForm" val="ydernes"/> <feat att="inflectionalParadigm" val="MFG0015"/> <feat att="officiallyApproved" val="yes"/> <feat att="frequency" val="0.0"/></FormRepresentation></WordForm>
</LexicalEntry> 
<LexicalEntry><feat att="partOfSpeech" val="commonNoun"/> 
<feat att="id" val="GMU_YDERBANE_1"/> 
<feat att="morphologicalUnitId" val="YDERBANE"/> 
<feat att="originalSource" val="DDO"/> 
<feat att="independentWord" val="yes"/> 
<Lemma><FormRepresentation> <feat att="writtenForm" val="yderbane"/> <feat att="officiallyApproved" val="yes"/> 
<feat att="joiningElement" val="nil"/> 
<feat att="joiningElementResult" val="yderbane"/> 
</FormRepresentation> </Lemma> 
<WordForm><feat att="grammaticalGender" val="commonGender"/><feat att="definiteness" val="indefinite"/><feat att="grammaticalNumber" val="singular"/><feat att="case" val="unspecified"/>
<FormRepresentation> <feat att="writtenForm" val="yderbane"/> <feat att="inflectionalParadigm" val="MFG0076"/> <feat att="officiallyApproved" val="yes"/> <feat att="frequency" val="0.0"/></FormRepresentation></WordForm>
<WordForm><feat att="grammaticalGender" val="commonGender"/><feat att="definiteness" val="indefinite"/><feat att="grammaticalNumber" val="singular"/><feat att="case" val="genitiveCase"/>
<FormRepresentation> <feat att="writtenForm" val="yderbanes"/> <feat att="inflectionalParadigm" val="MFG0076"/> <feat att="officiallyApproved" val="yes"/> <feat att="frequency" val="0.0"/></FormRepresentation></WordForm>
<WordForm><feat att="grammaticalGender" val="commonGender"/><feat att="definiteness" val="indefinite"/><feat att="grammaticalNumber" val="plural"/><feat att="case" val="unspecified"/>
<FormRepresentation> <feat att="writtenForm" val="yderbaner"/> <feat att="inflectionalParadigm" val="MFG0076"/> <feat att="officiallyApproved" val="yes"/> <feat att="frequency" val="0.0"/></FormRepresentation></WordForm>
<WordForm><feat att="grammaticalGender" val="commonGender"/><feat att="definiteness" val="indefinite"/><feat att="grammaticalNumber" val="plural"/><feat att="case" val="genitiveCase"/>
<FormRepresentation> <feat att="writtenForm" val="yderbaners"/> <feat att="inflectionalParadigm" val="MFG0076"/> <feat att="officiallyApproved" val="yes"/> <feat att="frequency" val="0.0"/></FormRepresentation></WordForm>
<WordForm><feat att="grammaticalGender" val="commonGender"/><feat att="definiteness" val="definite"/><feat att="grammaticalNumber" val="singular"/><feat att="case" val="unspecified"/>
<FormRepresentation> <feat att="writtenForm" val="yderbanen"/> <feat att="inflectionalParadigm" val="MFG0076"/> <feat att="officiallyApproved" val="yes"/> <feat att="frequency" val=".25"/></FormRepresentation></WordForm>
<WordForm><feat att="grammaticalGender" val="commonGender"/><feat att="definiteness" val="definite"/><feat att="grammaticalNumber" val="singular"/><feat att="case" val="genitiveCase"/>
<FormRepresentation> <feat att="writtenForm" val="yderbanens"/> <feat att="inflectionalParadigm" val="MFG0076"/> <feat att="officiallyApproved" val="yes"/> <feat att="frequency" val="0.0"/></FormRepresentation></WordForm>
<WordForm><feat att="grammaticalGender" val="commonGender"/><feat att="definiteness" val="definite"/><feat att="grammaticalNumber" val="plural"/><feat att="case" val="unspecified"/>
<FormRepresentation> <feat att="writtenForm" val="yderbanerne"/> <feat att="inflectionalParadigm" val="MFG0076"/> <feat att="officiallyApproved" val="yes"/> <feat att="frequency" val="0.0"/></FormRepresentation></WordForm>
<WordForm><feat att="grammaticalGender" val="commonGender"/><feat att="definiteness" val="definite"/><feat att="grammaticalNumber" val="plural"/><feat att="case" val="genitiveCase"/>
<FormRepresentation> <feat att="writtenForm" val="yderbanernes"/> <feat att="inflectionalParadigm" val="MFG0076"/> <feat att="officiallyApproved" val="yes"/> <feat att="frequency" val="0.0"/></FormRepresentation></WordForm>
</LexicalEntry> 
<LexicalEntry><feat att="partOfSpeech" val="commonNoun"/> 
<feat att="id" val="GMU_YDERDØR_1"/> 
<feat att="morphologicalUnitId" val="YDERDØR"/> 
<feat att="originalSource" val="PAROLE"/> 
<feat att="independentWord" val="yes"/> 
<Lemma><FormRepresentation> <feat att="writtenForm" val="yderdør"/> <feat att="officiallyApproved" val="yes"/> 
<feat att="joiningElement" val="Not analyzed"/> 
</FormRepresentation> </Lemma> 
<WordForm><feat att="grammaticalGender" val="commonGender"/><feat att="definiteness" val="indefinite"/><feat att="grammaticalNumber" val="singular"/><feat att="case" val="unspecified"/>
<FormRepresentation> <feat att="writtenForm" val="yderdør"/> <feat att="inflectionalParadigm" val="MFG0014"/> <feat att="officiallyApproved" val="yes"/> <feat att="frequency" val=".1429"/></FormRepresentation></WordForm>
<WordForm><feat att="grammaticalGender" val="commonGender"/><feat att="definiteness" val="indefinite"/><feat att="grammaticalNumber" val="singular"/><feat att="case" val="genitiveCase"/>
<FormRepresentation> <feat att="writtenForm" val="yderdørs"/> <feat att="inflectionalParadigm" val="MFG0014"/> <feat att="officiallyApproved" val="yes"/> <feat att="frequency" val="0.0"/></FormRepresentation></WordForm>
<WordForm><feat att="grammaticalGender" val="commonGender"/><feat att="definiteness" val="indefinite"/><feat att="grammaticalNumber" val="plural"/><feat att="case" val="unspecified"/>
<FormRepresentation> <feat att="writtenForm" val="yderdøre"/> <feat att="inflectionalParadigm" val="MFG0014"/> <feat att="officiallyApproved" val="yes"/> <feat att="frequency" val=".1429"/></FormRepresentation></WordForm>
<WordForm><feat att="grammaticalGender" val="commonGender"/><feat att="definiteness" val="indefinite"/><feat att="grammaticalNumber" val="plural"/><feat att="case" val="genitiveCase"/>
<FormRepresentation> <feat att="writtenForm" val="yderdøres"/> <feat att="inflectionalParadigm" val="MFG0014"/> <feat att="officiallyApproved" val="yes"/> <feat att="frequency" val="0.0"/></FormRepresentation></WordForm>
<WordForm><feat att="grammaticalGender" val="commonGender"/><feat att="definiteness" val="definite"/><feat att="grammaticalNumber" val="singular"/><feat att="case" val="unspecified"/>
<FormRepresentation> <feat att="writtenForm" val="yderdøren"/> <feat att="inflectionalParadigm" val="MFG0014"/> <feat att="officiallyApproved" val="yes"/> <feat att="frequency" val=".625"/></FormRepresentation></WordForm>
<WordForm><feat att="grammaticalGender" val="commonGender"/><feat att="definiteness" val="definite"/><feat att="grammaticalNumber" val="singular"/><feat att="case" val="genitiveCase"/>
<FormRepresentation> <feat att="writtenForm" val="yderdørens"/> <feat att="inflectionalParadigm" val="MFG0014"/> <feat att="officiallyApproved" val="yes"/> <feat att="frequency" val=".0179"/></FormRepresentation></WordForm>
<WordForm><feat att="grammaticalGender" val="commonGender"/><feat att="definiteness" val="definite"/><feat att="grammaticalNumber" val="plural"/><feat att="case" val="unspecified"/>
<FormRepresentation> <feat att="writtenForm" val="yderdørene"/> <feat att="inflectionalParadigm" val="MFG0014"/> <feat att="officiallyApproved" val="yes"/> <feat att="frequency" val=".0179"/></FormRepresentation></WordForm>
<WordForm><feat att="grammaticalGender" val="commonGender"/><feat att="definiteness" val="definite"/><feat att="grammaticalNumber" val="plural"/><feat att="case" val="genitiveCase"/>
<FormRepresentation> <feat att="writtenForm" val="yderdørenes"/> <feat att="inflectionalParadigm" val="MFG0014"/> <feat att="officiallyApproved" val="yes"/> <feat att="frequency" val="0.0"/></FormRepresentation></WordForm>
</LexicalEntry> 
<LexicalEntry><feat att="partOfSpeech" val="commonNoun"/> 
<feat att="id" val="GMU_YDERGRÆNSE_1"/> 
<feat att="morphologicalUnitId" val="YDERGRÆNSE"/> 
<feat att="originalSource" val="DDO"/> 
<feat att="independentWord" val="yes"/> 
<feat att="decomposition" val="yder+grænse"/> 
<Lemma><FormRepresentation> <feat att="writtenForm" val="ydergrænse"/> <feat att="officiallyApproved" val="yes"/> 
<feat att="joiningElement" val="Not analyzed"/> 
</FormRepresentation> </Lemma> 
<WordForm><feat att="grammaticalGender" val="commonGender"/><feat att="definiteness" val="indefinite"/><feat att="grammaticalNumber" val="singular"/><feat att="case" val="unspecified"/>
<FormRepresentation> <feat att="writtenForm" val="ydergrænse"/> <feat att="inflectionalParadigm" val="MFG0076"/> <feat att="officiallyApproved" val="yes"/> <feat att="frequency" val="0.0"/></FormRepresentation></WordForm>
<WordForm><feat att="grammaticalGender" val="commonGender"/><feat att="definiteness" val="indefinite"/><feat att="grammaticalNumber" val="singular"/><feat att="case" val="genitiveCase"/>
<FormRepresentation> <feat att="writtenForm" val="ydergrænses"/> <feat att="inflectionalParadigm" val="MFG0076"/> <feat att="officiallyApproved" val="yes"/> <feat att="frequency" val="0.0"/></FormRepresentation></WordForm>
<WordForm><feat att="grammaticalGender" val="commonGender"/><feat att="definiteness" val="indefinite"/><feat att="grammaticalNumber" val="plural"/><feat att="case" val="unspecified"/>
<FormRepresentation> <feat att="writtenForm" val="ydergrænser"/> <feat att="inflectionalParadigm" val="MFG0076"/> <feat att="officiallyApproved" val="yes"/> <feat att="frequency" val=".0714"/></FormRepresentation></WordForm>
<WordForm><feat att="grammaticalGender" val="commonGender"/><feat att="definiteness" val="indefinite"/><feat att="grammaticalNumber" val="plural"/><feat att="case" val="genitiveCase"/>
<FormRepresentation> <feat att="writtenForm" val="ydergrænsers"/> <feat att="inflectionalParadigm" val="MFG0076"/> <feat att="officiallyApproved" val="yes"/> <feat att="frequency" val="0.0"/></FormRepresentation></WordForm>
<WordForm><feat att="grammaticalGender" val="commonGender"/><feat att="definiteness" val="definite"/><feat att="grammaticalNumber" val="singular"/><feat att="case" val="unspecified"/>
<FormRepresentation> <feat att="writtenForm" val="ydergrænsen"/> <feat att="inflectionalParadigm" val="MFG0076"/> <feat att="officiallyApproved" val="yes"/> <feat att="frequency" val=".0536"/></FormRepresentation></WordForm>
<WordForm><feat att="grammaticalGender" val="commonGender"/><feat att="definiteness" val="definite"/><feat att="grammaticalNumber" val="singular"/><feat att="case" val="genitiveCase"/>
<FormRepresentation> <feat att="writtenForm" val="ydergrænsens"/> <feat att="inflectionalParadigm" val="MFG0076"/> <feat att="officiallyApproved" val="yes"/> <feat att="frequency" val="0.0"/></FormRepresentation></WordForm>
<WordForm><feat att="grammaticalGender" val="commonGender"/><feat att="definiteness" val="definite"/><feat att="grammaticalNumber" val="plural"/><feat att="case" val="unspecified"/>
<FormRepresentation> <feat att="writtenForm" val="ydergrænserne"/> <feat att="inflectionalParadigm" val="MFG0076"/> <feat att="officiallyApproved" val="yes"/> <feat att="frequency" val=".0536"/></FormRepresentation></WordForm>
<WordForm><feat att="grammaticalGender" val="commonGender"/><feat att="definiteness" val="definite"/><feat att="grammaticalNumber" val="plural"/><feat att="case" val="genitiveCase"/>
<FormRepresentation> <feat att="writtenForm" val="ydergrænsernes"/> <feat att="inflectionalParadigm" val="MFG0076"/> <feat att="officiallyApproved" val="yes"/> <feat att="frequency" val="0.0"/></FormRepresentation></WordForm>
</LexicalEntry> 
<LexicalEntry><feat att="partOfSpeech" val="commonNoun"/> 
<feat att="id" val="GMU_YDERKANT_1"/> 
<feat att="morphologicalUnitId" val="YDERKANT"/> 
<feat att="originalSource" val="PAROLE"/> 
<feat att="independentWord" val="yes"/> 
<feat att="decomposition" val="yder+kant"/> 
<Lemma><FormRepresentation> <feat att="writtenForm" val="yderkant"/> <feat att="officiallyApproved" val="yes"/> 
<feat att="joiningElement" val="Not analyzed"/> 
</FormRepresentation> </Lemma> 
<WordForm><feat att="grammaticalGender" val="commonGender"/><feat att="definiteness" val="indefinite"/><feat att="grammaticalNumber" val="singular"/><feat att="case" val="unspecified"/>
<FormRepresentation> <feat att="writtenForm" val="yderkant"/> <feat att="inflectionalParadigm" val="MFG0016"/> <feat att="officiallyApproved" val="yes"/> <feat att="frequency" val=".2143"/></FormRepresentation></WordForm>
<WordForm><feat att="grammaticalGender" val="commonGender"/><feat att="definiteness" val="indefinite"/><feat att="grammaticalNumber" val="singular"/><feat att="case" val="genitiveCase"/>
<FormRepresentation> <feat att="writtenForm" val="yderkants"/> <feat att="inflectionalParadigm" val="MFG0016"/> <feat att="officiallyApproved" val="yes"/> <feat att="frequency" val="0.0"/></FormRepresentation></WordForm>
<WordForm><feat att="grammaticalGender" val="commonGender"/><feat att="definiteness" val="indefinite"/><feat att="grammaticalNumber" val="plural"/><feat att="case" val="unspecified"/>
<FormRepresentation> <feat att="writtenForm" val="yderkanter"/> <feat att="inflectionalParadigm" val="MFG0016"/> <feat att="officiallyApproved" val="yes"/> <feat att="frequency" val=".0893"/></FormRepresentation></WordForm>
<WordForm><feat att="grammaticalGender" val="commonGender"/><feat att="definiteness" val="indefinite"/><feat att="grammaticalNumber" val="plural"/><feat att="case" val="genitiveCase"/>
<FormRepresentation> <feat att="writtenForm" val="yderkanters"/> <feat att="inflectionalParadigm" val="MFG0016"/> <feat att="officiallyApproved" val="yes"/> <feat att="frequency" val="0.0"/></FormRepresentation></WordForm>
<WordForm><feat att="grammaticalGender" val="commonGender"/><feat att="definiteness" val="definite"/><feat att="grammaticalNumber" val="singular"/><feat att="case" val="unspecified"/>
<FormRepresentation> <feat att="writtenForm" val="yderkanten"/> <feat att="inflectionalParadigm" val="MFG0016"/> <feat att="officiallyApproved" val="yes"/> <feat att="frequency" val=".5179"/></FormRepresentation></WordForm>
<WordForm><feat att="grammaticalGender" val="commonGender"/><feat att="definiteness" val="definite"/><feat att="grammaticalNumber" val="singular"/><feat att="case" val="genitiveCase"/>
<FormRepresentation> <feat att="writtenForm" val="yderkantens"/> <feat att="inflectionalParadigm" val="MFG0016"/> <feat att="officiallyApproved" val="yes"/> <feat att="frequency" val="0.0"/></FormRepresentation></WordForm>
<WordForm><feat att="grammaticalGender" val="commonGender"/><feat att="definiteness" val="definite"/><feat att="grammaticalNumber" val="plural"/><feat att="case" val="unspecified"/>
<FormRepresentation> <feat att="writtenForm" val="yderkanterne"/> <feat att="inflectionalParadigm" val="MFG0016"/> <feat att="officiallyApproved" val="yes"/> <feat att="frequency" val=".0893"/></FormRepresentation></WordForm>
<WordForm><feat att="grammaticalGender" val="commonGender"/><feat att="definiteness" val="definite"/><feat att="grammaticalNumber" val="plural"/><feat att="case" val="genitiveCase"/>
<FormRepresentation> <feat att="writtenForm" val="yderkanternes"/> <feat att="inflectionalParadigm" val="MFG0016"/> <feat att="officiallyApproved" val="yes"/> <feat att="frequency" val="0.0"/></FormRepresentation></WordForm>
</LexicalEntry> 
<LexicalEntry><feat att="partOfSpeech" val="commonNoun"/> 
<feat att="id" val="GMU_YDERLIGHED_1"/> 
<feat att="morphologicalUnitId" val="YDERLIGHED"/> 
<feat att="originalSource" val="PAROLE"/> 
<feat att="independentWord" val="yes"/> 
<Lemma><FormRepresentation> <feat att="writtenForm" val="yderlighed"/> <feat att="officiallyApproved" val="yes"/> 
<feat att="joiningElement" val="Not analyzed"/> 
</FormRepresentation> </Lemma> 
<WordForm><feat att="grammaticalGender" val="commonGender"/><feat att="definiteness" val="indefinite"/><feat att="grammaticalNumber" val="singular"/><feat att="case" val="unspecified"/>
<FormRepresentation> <feat att="writtenForm" val="yderlighed"/> <feat att="inflectionalParadigm" val="MFG0016"/> <feat att="officiallyApproved" val="yes"/> <feat att="frequency" val=".3393"/></FormRepresentation></WordForm>
<WordForm><feat att="grammaticalGender" val="commonGender"/><feat att="definiteness" val="indefinite"/><feat att="grammaticalNumber" val="singular"/><feat att="case" val="genitiveCase"/>
<FormRepresentation> <feat att="writtenForm" val="yderligheds"/> <feat att="inflectionalParadigm" val="MFG0016"/> <feat att="officiallyApproved" val="yes"/> <feat att="frequency" val="0.0"/></FormRepresentation></WordForm>
<WordForm><feat att="grammaticalGender" val="commonGender"/><feat att="definiteness" val="indefinite"/><feat att="grammaticalNumber" val="plural"/><feat att="case" val="unspecified"/>
<FormRepresentation> <feat att="writtenForm" val="yderligheder"/> <feat att="inflectionalParadigm" val="MFG0016"/> <feat att="officiallyApproved" val="yes"/> <feat att="frequency" val=".875"/></FormRepresentation></WordForm>
<WordForm><feat att="grammaticalGender" val="commonGender"/><feat att="definiteness" val="indefinite"/><feat att="grammaticalNumber" val="plural"/><feat att="case" val="genitiveCase"/>
<FormRepresentation> <feat att="writtenForm" val="yderligheders"/> <feat att="inflectionalParadigm" val="MFG0016"/> <feat att="officiallyApproved" val="yes"/> <feat att="frequency" val="0.0"/></FormRepresentation></WordForm>
<WordForm><feat att="grammaticalGender" val="commonGender"/><feat att="definiteness" val="definite"/><feat att="grammaticalNumber" val="singular"/><feat att="case" val="unspecified"/>
<FormRepresentation> <feat att="writtenForm" val="yderligheden"/> <feat att="inflectionalParadigm" val="MFG0016"/> <feat att="officiallyApproved" val="yes"/> <feat att="frequency" val="0.0"/></FormRepresentation></WordForm>
<WordForm><feat att="grammaticalGender" val="commonGender"/><feat att="definiteness" val="definite"/><feat att="grammaticalNumber" val="singular"/><feat att="case" val="genitiveCase"/>
<FormRepresentation> <feat att="writtenForm" val="yderlighedens"/> <feat att="inflectionalParadigm" val="MFG0016"/> <feat att="officiallyApproved" val="yes"/> <feat att="frequency" val="0.0"/></FormRepresentation></WordForm>
<WordForm><feat att="grammaticalGender" val="commonGender"/><feat att="definiteness" val="definite"/><feat att="grammaticalNumber" val="plural"/><feat att="case" val="unspecified"/>
<FormRepresentation> <feat att="writtenForm" val="yderlighederne"/> <feat att="inflectionalParadigm" val="MFG0016"/> <feat att="officiallyApproved" val="yes"/> <feat att="frequency" val=".0536"/></FormRepresentation></WordForm>
<WordForm><feat att="grammaticalGender" val="commonGender"/><feat att="definiteness" val="definite"/><feat att="grammaticalNumber" val="plural"/><feat att="case" val="genitiveCase"/>
<FormRepresentation> <feat att="writtenForm" val="yderlighedernes"/> <feat att="inflectionalParadigm" val="MFG0016"/> <feat att="officiallyApproved" val="yes"/> <feat att="frequency" val=".0179"/></FormRepresentation></WordForm>
</LexicalEntry> 
<LexicalEntry><feat att="partOfSpeech" val="commonNoun"/> 
<feat att="id" val="GMU_YDERPARTI_1"/> 
<feat att="morphologicalUnitId" val="YDERPARTI"/> 
<feat att="originalSource" val="DDO"/> 
<feat att="independentWord" val="yes"/> 
<Lemma><FormRepresentation> <feat att="writtenForm" val="yderparti"/> <feat att="officiallyApproved" val="yes"/> 
<feat att="joiningElement" val="nil"/> 
<feat att="joiningElementResult" val="yderparti"/> 
</FormRepresentation> </Lemma> 
<WordForm><feat att="grammaticalGender" val="neuter"/><feat att="definiteness" val="indefinite"/><feat att="grammaticalNumber" val="singular"/><feat att="case" val="unspecified"/>
<FormRepresentation> <feat att="writtenForm" val="yderparti"/> <feat att="inflectionalParadigm" val="MFG0044"/> <feat att="officiallyApproved" val="yes"/> <feat att="frequency" val=".0357"/></FormRepresentation></WordForm>
<WordForm><feat att="grammaticalGender" val="neuter"/><feat att="definiteness" val="indefinite"/><feat att="grammaticalNumber" val="singular"/><feat att="case" val="genitiveCase"/>
<FormRepresentation> <feat att="writtenForm" val="yderpartis"/> <feat att="inflectionalParadigm" val="MFG0044"/> <feat att="officiallyApproved" val="yes"/> <feat att="frequency" val="0.0"/></FormRepresentation></WordForm>
<WordForm><feat att="grammaticalGender" val="neuter"/><feat att="definiteness" val="indefinite"/><feat att="grammaticalNumber" val="plural"/><feat att="case" val="unspecified"/>
<FormRepresentation> <feat att="writtenForm" val="yderpartier"/> <feat att="inflectionalParadigm" val="MFG0044"/> <feat att="officiallyApproved" val="yes"/> <feat att="frequency" val=".0714"/></FormRepresentation></WordForm>
<WordForm><feat att="grammaticalGender" val="neuter"/><feat att="definiteness" val="indefinite"/><feat att="grammaticalNumber" val="plural"/><feat att="case" val="genitiveCase"/>
<FormRepresentation> <feat att="writtenForm" val="yderpartiers"/> <feat att="inflectionalParadigm" val="MFG0044"/> <feat att="officiallyApproved" val="yes"/> <feat att="frequency" val="0.0"/></FormRepresentation></WordForm>
<WordForm><feat att="grammaticalGender" val="neuter"/><feat att="definiteness" val="definite"/><feat att="grammaticalNumber" val="singular"/><feat att="case" val="unspecified"/>
<FormRepresentation> <feat att="writtenForm" val="yderpartiet"/> <feat att="inflectionalParadigm" val="MFG0044"/> <feat att="officiallyApproved" val="yes"/> <feat att="frequency" val="0.0"/></FormRepresentation></WordForm>
<WordForm><feat att="grammaticalGender" val="neuter"/><feat att="definiteness" val="definite"/><feat att="grammaticalNumber" val="singular"/><feat att="case" val="genitiveCase"/>
<FormRepresentation> <feat att="writtenForm" val="yderpartiets"/> <feat att="inflectionalParadigm" val="MFG0044"/> <feat att="officiallyApproved" val="yes"/> <feat att="frequency" val="0.0"/></FormRepresentation></WordForm>
<WordForm><feat att="grammaticalGender" val="neuter"/><feat att="definiteness" val="definite"/><feat att="grammaticalNumber" val="plural"/><feat att="case" val="unspecified"/>
<FormRepresentation> <feat att="writtenForm" val="yderpartierne"/> <feat att="inflectionalParadigm" val="MFG0044"/> <feat att="officiallyApproved" val="yes"/> <feat att="frequency" val=".0536"/></FormRepresentation></WordForm>
<WordForm><feat att="grammaticalGender" val="neuter"/><feat att="definiteness" val="definite"/><feat att="grammaticalNumber" val="plural"/><feat att="case" val="genitiveCase"/>
<FormRepresentation> <feat att="writtenForm" val="yderpartiernes"/> <feat att="inflectionalParadigm" val="MFG0044"/> <feat att="officiallyApproved" val="yes"/> <feat att="frequency" val="0.0"/></FormRepresentation></WordForm>
</LexicalEntry> 
<LexicalEntry><feat att="partOfSpeech" val="commonNoun"/> 
<feat att="id" val="GMU_YDERPUNKT_1"/> 
<feat att="morphologicalUnitId" val="YDERPUNKT"/> 
<feat att="originalSource" val="DDO"/> 
<feat att="independentWord" val="yes"/> 
<Lemma><FormRepresentation> <feat att="writtenForm" val="yderpunkt"/> <feat att="officiallyApproved" val="yes"/> 
<feat att="joiningElement" val="Not analyzed"/> 
</FormRepresentation> </Lemma> 
<WordForm><feat att="grammaticalGender" val="neuter"/><feat att="definiteness" val="indefinite"/><feat att="grammaticalNumber" val="singular"/><feat att="case" val="unspecified"/>
<FormRepresentation> <feat att="writtenForm" val="yderpunkt"/> <feat att="inflectionalParadigm" val="MFG0044"/> <feat att="officiallyApproved" val="yes"/> <feat att="frequency" val=".4107"/></FormRepresentation></WordForm>
<WordForm><feat att="grammaticalGender" val="neuter"/><feat att="definiteness" val="indefinite"/><feat att="grammaticalNumber" val="singular"/><feat att="case" val="genitiveCase"/>
<FormRepresentation> <feat att="writtenForm" val="yderpunkts"/> <feat att="inflectionalParadigm" val="MFG0044"/> <feat att="officiallyApproved" val="yes"/> <feat att="frequency" val="0.0"/></FormRepresentation></WordForm>
<WordForm><feat att="grammaticalGender" val="neuter"/><feat att="definiteness" val="indefinite"/><feat att="grammaticalNumber" val="plural"/><feat att="case" val="unspecified"/>
<FormRepresentation> <feat att="writtenForm" val="yderpunkter"/> <feat att="inflectionalParadigm" val="MFG0044"/> <feat att="officiallyApproved" val="yes"/> <feat att="frequency" val="1.1607"/></FormRepresentation></WordForm>
<WordForm><feat att="grammaticalGender" val="neuter"/><feat att="definiteness" val="indefinite"/><feat att="grammaticalNumber" val="plural"/><feat att="case" val="genitiveCase"/>
<FormRepresentation> <feat att="writtenForm" val="yderpunkters"/> <feat att="inflectionalParadigm" val="MFG0044"/> <feat att="officiallyApproved" val="yes"/> <feat att="frequency" val="0.0"/></FormRepresentation></WordForm>
<WordForm><feat att="grammaticalGender" val="neuter"/><feat att="definiteness" val="definite"/><feat att="grammaticalNumber" val="singular"/><feat att="case" val="unspecified"/>
<FormRepresentation> <feat att="writtenForm" val="yderpunktet"/> <feat att="inflectionalParadigm" val="MFG0044"/> <feat att="officiallyApproved" val="yes"/> <feat att="frequency" val="0.0"/></FormRepresentation></WordForm>
<WordForm><feat att="grammaticalGender" val="neuter"/><feat att="definiteness" val="definite"/><feat att="grammaticalNumber" val="singular"/><feat att="case" val="genitiveCase"/>
<FormRepresentation> <feat att="writtenForm" val="yderpunktets"/> <feat att="inflectionalParadigm" val="MFG0044"/> <feat att="officiallyApproved" val="yes"/> <feat att="frequency" val="0.0"/></FormRepresentation></WordForm>
<WordForm><feat att="grammaticalGender" val="neuter"/><feat att="definiteness" val="definite"/><feat att="grammaticalNumber" val="plural"/><feat att="case" val="unspecified"/>
<FormRepresentation> <feat att="writtenForm" val="yderpunkterne"/> <feat att="inflectionalParadigm" val="MFG0044"/> <feat att="officiallyApproved" val="yes"/> <feat att="frequency" val=".6071"/></FormRepresentation></WordForm>
<WordForm><feat att="grammaticalGender" val="neuter"/><feat att="definiteness" val="definite"/><feat att="grammaticalNumber" val="plural"/><feat att="case" val="genitiveCase"/>
<FormRepresentation> <feat att="writtenForm" val="yderpunkternes"/> <feat att="inflectionalParadigm" val="MFG0044"/> <feat att="officiallyApproved" val="yes"/> <feat att="frequency" val="0.0"/></FormRepresentation></WordForm>
</LexicalEntry> 
<LexicalEntry><feat att="partOfSpeech" val="commonNoun"/> 
<feat att="id" val="GMU_YDERSIDE_1"/> 
<feat att="morphologicalUnitId" val="YDERSIDE"/> 
<feat att="originalSource" val="PAROLE"/> 
<feat att="independentWord" val="yes"/> 
<Lemma><FormRepresentation> <feat att="writtenForm" val="yderside"/> <feat att="officiallyApproved" val="yes"/> 
<feat att="joiningElement" val="nil"/> 
<feat att="joiningElementResult" val="yderside"/> 
</FormRepresentation> </Lemma> 
<WordForm><feat att="grammaticalGender" val="commonGender"/><feat att="definiteness" val="indefinite"/><feat att="grammaticalNumber" val="singular"/><feat att="case" val="unspecified"/>
<FormRepresentation> <feat att="writtenForm" val="yderside"/> <feat att="inflectionalParadigm" val="MFG0076"/> <feat att="officiallyApproved" val="yes"/> <feat att="frequency" val=".7321"/></FormRepresentation></WordForm>
<WordForm><feat att="grammaticalGender" val="commonGender"/><feat att="definiteness" val="indefinite"/><feat att="grammaticalNumber" val="singular"/><feat att="case" val="genitiveCase"/>
<FormRepresentation> <feat att="writtenForm" val="ydersides"/> <feat att="inflectionalParadigm" val="MFG0076"/> <feat att="officiallyApproved" val="yes"/> <feat att="frequency" val="0.0"/></FormRepresentation></WordForm>
<WordForm><feat att="grammaticalGender" val="commonGender"/><feat att="definiteness" val="indefinite"/><feat att="grammaticalNumber" val="plural"/><feat att="case" val="unspecified"/>
<FormRepresentation> <feat att="writtenForm" val="ydersider"/> <feat att="inflectionalParadigm" val="MFG0076"/> <feat att="officiallyApproved" val="yes"/> <feat att="frequency" val=".0357"/></FormRepresentation></WordForm>
<WordForm><feat att="grammaticalGender" val="commonGender"/><feat att="definiteness" val="indefinite"/><feat att="grammaticalNumber" val="plural"/><feat att="case" val="genitiveCase"/>
<FormRepresentation> <feat att="writtenForm" val="ydersiders"/> <feat att="inflectionalParadigm" val="MFG0076"/> <feat att="officiallyApproved" val="yes"/> <feat att="frequency" val="0.0"/></FormRepresentation></WordForm>
<WordForm><feat att="grammaticalGender" val="commonGender"/><feat att="definiteness" val="definite"/><feat att="grammaticalNumber" val="singular"/><feat att="case" val="unspecified"/>
<FormRepresentation> <feat att="writtenForm" val="ydersiden"/> <feat att="inflectionalParadigm" val="MFG0076"/> <feat att="officiallyApproved" val="yes"/> <feat att="frequency" val="2.0893"/></FormRepresentation></WordForm>
<WordForm><feat att="grammaticalGender" val="commonGender"/><feat att="definiteness" val="definite"/><feat att="grammaticalNumber" val="singular"/><feat att="case" val="genitiveCase"/>
<FormRepresentation> <feat att="writtenForm" val="ydersidens"/> <feat att="inflectionalParadigm" val="MFG0076"/> <feat att="officiallyApproved" val="yes"/> <feat att="frequency" val="0.0"/></FormRepresentation></WordForm>
<WordForm><feat att="grammaticalGender" val="commonGender"/><feat att="definiteness" val="definite"/><feat att="grammaticalNumber" val="plural"/><feat att="case" val="unspecified"/>
<FormRepresentation> <feat att="writtenForm" val="ydersiderne"/> <feat att="inflectionalParadigm" val="MFG0076"/> <feat att="officiallyApproved" val="yes"/> <feat att="frequency" val=".0714"/></FormRepresentation></WordForm>
<WordForm><feat att="grammaticalGender" val="commonGender"/><feat att="definiteness" val="definite"/><feat att="grammaticalNumber" val="plural"/><feat att="case" val="genitiveCase"/>
<FormRepresentation> <feat att="writtenForm" val="ydersidernes"/> <feat att="inflectionalParadigm" val="MFG0076"/> <feat att="officiallyApproved" val="yes"/> <feat att="frequency" val="0.0"/></FormRepresentation></WordForm>
</LexicalEntry> 
<LexicalEntry><feat att="partOfSpeech" val="commonNoun"/> 
<feat att="id" val="GMU_YDERVÆG_1"/> 
<feat att="morphologicalUnitId" val="YDERVÆG"/> 
<feat att="originalSource" val="PAROLE"/> 
<feat att="independentWord" val="yes"/> 
<Lemma><FormRepresentation> <feat att="writtenForm" val="ydervæg"/> <feat att="officiallyApproved" val="yes"/> 
<feat att="joiningElement" val="Not analyzed"/> 
</FormRepresentation> </Lemma> 
<WordForm><feat att="grammaticalGender" val="commonGender"/><feat att="definiteness" val="indefinite"/><feat att="grammaticalNumber" val="singular"/><feat att="case" val="unspecified"/>
<FormRepresentation> <feat att="writtenForm" val="ydervæg"/> <feat att="inflectionalParadigm" val="MFG0057"/> <feat att="officiallyApproved" val="yes"/> <feat att="frequency" val=".1607"/></FormRepresentation></WordForm>
<WordForm><feat att="grammaticalGender" val="commonGender"/><feat att="definiteness" val="indefinite"/><feat att="grammaticalNumber" val="singular"/><feat att="case" val="genitiveCase"/>
<FormRepresentation> <feat att="writtenForm" val="ydervægs"/> <feat att="inflectionalParadigm" val="MFG0057"/> <feat att="officiallyApproved" val="yes"/> <feat att="frequency" val="0.0"/></FormRepresentation></WordForm>
<WordForm><feat att="grammaticalGender" val="commonGender"/><feat att="definiteness" val="indefinite"/><feat att="grammaticalNumber" val="plural"/><feat att="case" val="unspecified"/>
<FormRepresentation> <feat att="writtenForm" val="ydervægge"/> <feat att="inflectionalParadigm" val="MFG0057"/> <feat att="officiallyApproved" val="yes"/> <feat att="frequency" val=".3036"/></FormRepresentation></WordForm>
<WordForm><feat att="grammaticalGender" val="commonGender"/><feat att="definiteness" val="indefinite"/><feat att="grammaticalNumber" val="plural"/><feat att="case" val="genitiveCase"/>
<FormRepresentation> <feat att="writtenForm" val="ydervægges"/> <feat att="inflectionalParadigm" val="MFG0057"/> <feat att="officiallyApproved" val="yes"/> <feat att="frequency" val="0.0"/></FormRepresentation></WordForm>
<WordForm><feat att="grammaticalGender" val="commonGender"/><feat att="definiteness" val="definite"/><feat att="grammaticalNumber" val="singular"/><feat att="case" val="unspecified"/>
<FormRepresentation> <feat att="writtenForm" val="ydervæggen"/> <feat att="inflectionalParadigm" val="MFG0057"/> <feat att="officiallyApproved" val="yes"/> <feat att="frequency" val=".2321"/></FormRepresentation></WordForm>
<WordForm><feat att="grammaticalGender" val="commonGender"/><feat att="definiteness" val="definite"/><feat att="grammaticalNumber" val="singular"/><feat att="case" val="genitiveCase"/>
<FormRepresentation> <feat att="writtenForm" val="ydervæggens"/> <feat att="inflectionalParadigm" val="MFG0057"/> <feat att="officiallyApproved" val="yes"/> <feat att="frequency" val="0.0"/></FormRepresentation></WordForm>
<WordForm><feat att="grammaticalGender" val="commonGender"/><feat att="definiteness" val="definite"/><feat att="grammaticalNumber" val="plural"/><feat att="case" val="unspecified"/>
<FormRepresentation> <feat att="writtenForm" val="ydervæggene"/> <feat att="inflectionalParadigm" val="MFG0057"/> <feat att="officiallyApproved" val="yes"/> <feat att="frequency" val=".1964"/></FormRepresentation></WordForm>
<WordForm><feat att="grammaticalGender" val="commonGender"/><feat att="definiteness" val="definite"/><feat att="grammaticalNumber" val="plural"/><feat att="case" val="genitiveCase"/>
<FormRepresentation> <feat att="writtenForm" val="ydervæggenes"/> <feat att="inflectionalParadigm" val="MFG0057"/> <feat att="officiallyApproved" val="yes"/> <feat att="frequency" val="0.0"/></FormRepresentation></WordForm>
</LexicalEntry> 
<LexicalEntry><feat att="partOfSpeech" val="commonNoun"/> 
<feat att="id" val="GMU_YDERZONE_1"/> 
<feat att="morphologicalUnitId" val="YDERZONE"/> 
<feat att="originalSource" val="DDO"/> 
<feat att="independentWord" val="yes"/> 
<feat att="decomposition" val="yder+zone"/> 
<Lemma><FormRepresentation> <feat att="writtenForm" val="yderzone"/> <feat att="officiallyApproved" val="yes"/> 
<feat att="joiningElement" val="Not analyzed"/> 
</FormRepresentation> </Lemma> 
<WordForm><feat att="grammaticalGender" val="commonGender"/><feat att="definiteness" val="indefinite"/><feat att="grammaticalNumber" val="singular"/><feat att="case" val="unspecified"/>
<FormRepresentation> <feat att="writtenForm" val="yderzone"/> <feat att="inflectionalParadigm" val="MFG0076"/> <feat att="officiallyApproved" val="yes"/> <feat att="frequency" val=".0179"/></FormRepresentation></WordForm>
<WordForm><feat att="grammaticalGender" val="commonGender"/><feat att="definiteness" val="indefinite"/><feat att="grammaticalNumber" val="singular"/><feat att="case" val="genitiveCase"/>
<FormRepresentation> <feat att="writtenForm" val="yderzones"/> <feat att="inflectionalParadigm" val="MFG0076"/> <feat att="officiallyApproved" val="yes"/> <feat att="frequency" val="0.0"/></FormRepresentation></WordForm>
<WordForm><feat att="grammaticalGender" val="commonGender"/><feat att="definiteness" val="indefinite"/><feat att="grammaticalNumber" val="plural"/><feat att="case" val="unspecified"/>
<FormRepresentation> <feat att="writtenForm" val="yderzoner"/> <feat att="inflectionalParadigm" val="MFG0076"/> <feat att="officiallyApproved" val="yes"/> <feat att="frequency" val=".0536"/></FormRepresentation></WordForm>
<WordForm><feat att="grammaticalGender" val="commonGender"/><feat att="definiteness" val="indefinite"/><feat att="grammaticalNumber" val="plural"/><feat att="case" val="genitiveCase"/>
<FormRepresentation> <feat att="writtenForm" val="yderzoners"/> <feat att="inflectionalParadigm" val="MFG0076"/> <feat att="officiallyApproved" val="yes"/> <feat att="frequency" val="0.0"/></FormRepresentation></WordForm>
<WordForm><feat att="grammaticalGender" val="commonGender"/><feat att="definiteness" val="definite"/><feat att="grammaticalNumber" val="singular"/><feat att="case" val="unspecified"/>
<FormRepresentation> <feat att="writtenForm" val="yderzonen"/> <feat att="inflectionalParadigm" val="MFG0076"/> <feat att="officiallyApproved" val="yes"/> <feat att="frequency" val="0.0"/></FormRepresentation></WordForm>
<WordForm><feat att="grammaticalGender" val="commonGender"/><feat att="definiteness" val="definite"/><feat att="grammaticalNumber" val="singular"/><feat att="case" val="genitiveCase"/>
<FormRepresentation> <feat att="writtenForm" val="yderzonens"/> <feat att="inflectionalParadigm" val="MFG0076"/> <feat att="officiallyApproved" val="yes"/> <feat att="frequency" val="0.0"/></FormRepresentation></WordForm>
<WordForm><feat att="grammaticalGender" val="commonGender"/><feat att="definiteness" val="definite"/><feat att="grammaticalNumber" val="plural"/><feat att="case" val="unspecified"/>
<FormRepresentation> <feat att="writtenForm" val="yderzonerne"/> <feat att="inflectionalParadigm" val="MFG0076"/> <feat att="officiallyApproved" val="yes"/> <feat att="frequency" val=".0536"/></FormRepresentation></WordForm>
<WordForm><feat att="grammaticalGender" val="commonGender"/><feat att="definiteness" val="definite"/><feat att="grammaticalNumber" val="plural"/><feat att="case" val="genitiveCase"/>
<FormRepresentation> <feat att="writtenForm" val="yderzonernes"/> <feat att="inflectionalParadigm" val="MFG0076"/> <feat att="officiallyApproved" val="yes"/> <feat att="frequency" val="0.0"/></FormRepresentation></WordForm>
</LexicalEntry> 
<LexicalEntry><feat att="partOfSpeech" val="commonNoun"/> 
<feat att="id" val="GMU_YDMYGELSE_1"/> 
<feat att="morphologicalUnitId" val="YDMYGELSE"/> 
<feat att="originalSource" val="PAROLE"/> 
<feat att="independentWord" val="yes"/> 
<Lemma><FormRepresentation> <feat att="writtenForm" val="ydmygelse"/> <feat att="officiallyApproved" val="yes"/> 
<feat att="joiningElement" val="Not analyzed"/> 
</FormRepresentation> </Lemma> 
<WordForm><feat att="grammaticalGender" val="commonGender"/><feat att="definiteness" val="indefinite"/><feat att="grammaticalNumber" val="singular"/><feat att="case" val="unspecified"/>
<FormRepresentation> <feat att="writtenForm" val="ydmygelse"/> <feat att="inflectionalParadigm" val="MFG0076"/> <feat att="officiallyApproved" val="yes"/> <feat att="frequency" val="2.8929"/></FormRepresentation></WordForm>
<WordForm><feat att="grammaticalGender" val="commonGender"/><feat att="definiteness" val="indefinite"/><feat att="grammaticalNumber" val="singular"/><feat att="case" val="genitiveCase"/>
<FormRepresentation> <feat att="writtenForm" val="ydmygelses"/> <feat att="inflectionalParadigm" val="MFG0076"/> <feat att="officiallyApproved" val="yes"/> <feat att="frequency" val="0.0"/></FormRepresentation></WordForm>
<WordForm><feat att="grammaticalGender" val="commonGender"/><feat att="definiteness" val="indefinite"/><feat att="grammaticalNumber" val="plural"/><feat att="case" val="unspecified"/>
<FormRepresentation> <feat att="writtenForm" val="ydmygelser"/> <feat att="inflectionalParadigm" val="MFG0076"/> <feat att="officiallyApproved" val="yes"/> <feat att="frequency" val="1.5357"/></FormRepresentation></WordForm>
<WordForm><feat att="grammaticalGender" val="commonGender"/><feat att="definiteness" val="indefinite"/><feat att="grammaticalNumber" val="plural"/><feat att="case" val="genitiveCase"/>
<FormRepresentation> <feat att="writtenForm" val="ydmygelsers"/> <feat att="inflectionalParadigm" val="MFG0076"/> <feat att="officiallyApproved" val="yes"/> <feat att="frequency" val="0.0"/></FormRepresentation></WordForm>
<WordForm><feat att="grammaticalGender" val="commonGender"/><feat att="definiteness" val="definite"/><feat att="grammaticalNumber" val="singular"/><feat att="case" val="unspecified"/>
<FormRepresentation> <feat att="writtenForm" val="ydmygelsen"/> <feat att="inflectionalParadigm" val="MFG0076"/> <feat att="officiallyApproved" val="yes"/> <feat att="frequency" val="1.0536"/></FormRepresentation></WordForm>
<WordForm><feat att="grammaticalGender" val="commonGender"/><feat att="definiteness" val="definite"/><feat att="grammaticalNumber" val="singular"/><feat att="case" val="genitiveCase"/>
<FormRepresentation> <feat att="writtenForm" val="ydmygelsens"/> <feat att="inflectionalParadigm" val="MFG0076"/> <feat att="officiallyApproved" val="yes"/> <feat att="frequency" val=".125"/></FormRepresentation></WordForm>
<WordForm><feat att="grammaticalGender" val="commonGender"/><feat att="definiteness" val="definite"/><feat att="grammaticalNumber" val="plural"/><feat att="case" val="unspecified"/>
<FormRepresentation> <feat att="writtenForm" val="ydmygelserne"/> <feat att="inflectionalParadigm" val="MFG0076"/> <feat att="officiallyApproved" val="yes"/> <feat att="frequency" val=".1786"/></FormRepresentation></WordForm>
<WordForm><feat att="grammaticalGender" val="commonGender"/><feat att="definiteness" val="definite"/><feat att="grammaticalNumber" val="plural"/><feat att="case" val="genitiveCase"/>
<FormRepresentation> <feat att="writtenForm" val="ydmygelsernes"/> <feat att="inflectionalParadigm" val="MFG0076"/> <feat att="officiallyApproved" val="yes"/> <feat att="frequency" val=".0179"/></FormRepresentation></WordForm>
</LexicalEntry> 
<LexicalEntry><feat att="partOfSpeech" val="commonNoun"/> 
<feat att="id" val="GMU_YDRE,1_1"/> 
<feat att="morphologicalUnitId" val="YDRE_1"/> 
<feat att="originalSource" val="PAROLE"/> 
<feat att="independentWord" val="yes"/> 
<Lemma><FormRepresentation> <feat att="writtenForm" val="ydre"/> <feat att="officiallyApproved" val="yes"/> 
<feat att="joiningElement" val="nil"/> 
<feat att="joiningElementResult" val="ydre"/> 
</FormRepresentation> </Lemma> 
<WordForm><feat att="grammaticalGender" val="neuter"/><feat att="definiteness" val="indefinite"/><feat att="grammaticalNumber" val="singular"/><feat att="case" val="unspecified"/>
<FormRepresentation> <feat att="writtenForm" val="ydre"/> <feat att="inflectionalParadigm" val="MFG0092"/> <feat att="officiallyApproved" val="yes"/> <feat att="frequency" val="38.6429"/></FormRepresentation></WordForm>
<WordForm><feat att="grammaticalGender" val="neuter"/><feat att="definiteness" val="indefinite"/><feat att="grammaticalNumber" val="singular"/><feat att="case" val="genitiveCase"/>
<FormRepresentation> <feat att="writtenForm" val="ydres"/> <feat att="inflectionalParadigm" val="MFG0092"/> <feat att="officiallyApproved" val="yes"/> <feat att="frequency" val="0.0"/></FormRepresentation></WordForm>
<WordForm><feat att="grammaticalGender" val="neuter"/><feat att="definiteness" val="indefinite"/><feat att="grammaticalNumber" val="plural"/><feat att="case" val="unspecified"/>
<FormRepresentation> <feat att="writtenForm" val="ydrer"/> <feat att="inflectionalParadigm" val="MFG0092"/> <feat att="officiallyApproved" val="yes"/> <feat att="frequency" val=".0179"/></FormRepresentation></WordForm>
<WordForm><feat att="grammaticalGender" val="neuter"/><feat att="definiteness" val="indefinite"/><feat att="grammaticalNumber" val="plural"/><feat att="case" val="genitiveCase"/>
<FormRepresentation> <feat att="writtenForm" val="ydrers"/> <feat att="inflectionalParadigm" val="MFG0092"/> <feat att="officiallyApproved" val="yes"/> <feat att="frequency" val="0.0"/></FormRepresentation></WordForm>
<WordForm><feat att="grammaticalGender" val="neuter"/><feat att="definiteness" val="definite"/><feat att="grammaticalNumber" val="singular"/><feat att="case" val="unspecified"/>
<FormRepresentation> <feat att="writtenForm" val="ydret"/> <feat att="inflectionalParadigm" val="MFG0092"/> <feat att="officiallyApproved" val="yes"/> <feat att="frequency" val=".0179"/></FormRepresentation></WordForm>
<WordForm><feat att="grammaticalGender" val="neuter"/><feat att="definiteness" val="definite"/><feat att="grammaticalNumber" val="singular"/><feat att="case" val="genitiveCase"/>
<FormRepresentation> <feat att="writtenForm" val="ydrets"/> <feat att="inflectionalParadigm" val="MFG0092"/> <feat att="officiallyApproved" val="yes"/> <feat att="frequency" val="0.0"/></FormRepresentation></WordForm>
<WordForm><feat att="grammaticalGender" val="neuter"/><feat att="definiteness" val="definite"/><feat att="grammaticalNumber" val="plural"/><feat att="case" val="unspecified"/>
<FormRepresentation> <feat att="writtenForm" val="ydrerne"/> <feat att="inflectionalParadigm" val="MFG0092"/> <feat att="officiallyApproved" val="yes"/> <feat att="frequency" val="0.0"/></FormRepresentation></WordForm>
<WordForm><feat att="grammaticalGender" val="neuter"/><feat att="definiteness" val="definite"/><feat att="grammaticalNumber" val="plural"/><feat att="case" val="genitiveCase"/>
<FormRepresentation> <feat att="writtenForm" val="ydrernes"/> <feat att="inflectionalParadigm" val="MFG0092"/> <feat att="officiallyApproved" val="yes"/> <feat att="frequency" val="0.0"/></FormRepresentation></WordForm>
</LexicalEntry> 
<LexicalEntry><feat att="partOfSpeech" val="commonNoun"/> 
<feat att="id" val="GMU_YEN_1"/> 
<feat att="morphologicalUnitId" val="YEN"/> 
<feat att="originalSource" val="PAROLE"/> 
<feat att="independentWord" val="yes"/> 
<Lemma><FormRepresentation> <feat att="writtenForm" val="yen"/> <feat att="officiallyApproved" val="yes"/> 
<feat att="joiningElement" val="nil"/> 
<feat att="joiningElementResult" val="yen"/> 
</FormRepresentation> </Lemma> 
<WordForm><feat att="grammaticalGender" val="commonGender"/><feat att="definiteness" val="indefinite"/><feat att="grammaticalNumber" val="singular"/><feat att="case" val="unspecified"/>
<FormRepresentation> <feat att="writtenForm" val="yen"/> <feat att="inflectionalParadigm" val="MFG0078"/> <feat att="officiallyApproved" val="yes"/> <feat att="frequency" val="3.125"/></FormRepresentation></WordForm>
<WordForm><feat att="grammaticalGender" val="commonGender"/><feat att="definiteness" val="indefinite"/><feat att="grammaticalNumber" val="singular"/><feat att="case" val="genitiveCase"/>
<FormRepresentation> <feat att="writtenForm" val="yens"/> <feat att="inflectionalParadigm" val="MFG0078"/> <feat att="officiallyApproved" val="yes"/> <feat att="frequency" val="0.0"/></FormRepresentation></WordForm>
<WordForm><feat att="grammaticalGender" val="commonGender"/><feat att="definiteness" val="indefinite"/><feat att="grammaticalNumber" val="plural"/><feat att="case" val="unspecified"/>
<FormRepresentation> <feat att="writtenForm" val="yen"/> <feat att="inflectionalParadigm" val="MFG0078"/> <feat att="officiallyApproved" val="yes"/> <feat att="frequency" val="3.125"/></FormRepresentation></WordForm>
<WordForm><feat att="grammaticalGender" val="commonGender"/><feat att="definiteness" val="indefinite"/><feat att="grammaticalNumber" val="plural"/><feat att="case" val="genitiveCase"/>
<FormRepresentation> <feat att="writtenForm" val="yens"/> <feat att="inflectionalParadigm" val="MFG0078"/> <feat att="officiallyApproved" val="yes"/> <feat att="frequency" val="0.0"/></FormRepresentation></WordForm>
<WordForm><feat att="grammaticalGender" val="commonGender"/><feat att="definiteness" val="definite"/><feat att="grammaticalNumber" val="singular"/><feat att="case" val="unspecified"/>
<FormRepresentation> <feat att="writtenForm" val="yennen"/> <feat att="inflectionalParadigm" val="MFG0078"/> <feat att="officiallyApproved" val="yes"/> <feat att="frequency" val=".5357"/></FormRepresentation></WordForm>
<WordForm><feat att="grammaticalGender" val="commonGender"/><feat att="definiteness" val="definite"/><feat att="grammaticalNumber" val="singular"/><feat att="case" val="genitiveCase"/>
<FormRepresentation> <feat att="writtenForm" val="yennens"/> <feat att="inflectionalParadigm" val="MFG0078"/> <feat att="officiallyApproved" val="yes"/> <feat att="frequency" val=".1071"/></FormRepresentation></WordForm>
<WordForm><feat att="grammaticalGender" val="commonGender"/><feat att="definiteness" val="definite"/><feat att="grammaticalNumber" val="plural"/><feat att="case" val="unspecified"/>
<FormRepresentation> <feat att="writtenForm" val="yennene"/> <feat att="inflectionalParadigm" val="MFG0078"/> <feat att="officiallyApproved" val="yes"/> <feat att="frequency" val="0.0"/></FormRepresentation></WordForm>
<WordForm><feat att="grammaticalGender" val="commonGender"/><feat att="definiteness" val="definite"/><feat att="grammaticalNumber" val="plural"/><feat att="case" val="genitiveCase"/>
<FormRepresentation> <feat att="writtenForm" val="yennenes"/> <feat att="inflectionalParadigm" val="MFG0078"/> <feat att="officiallyApproved" val="yes"/> <feat att="frequency" val="0.0"/></FormRepresentation></WordForm>
</LexicalEntry> 
<LexicalEntry><feat att="partOfSpeech" val="commonNoun"/> 
<feat att="id" val="GMU_YMER_1"/> 
<feat att="morphologicalUnitId" val="YMER"/> 
<feat att="originalSource" val="PAROLE"/> 
<feat att="independentWord" val="yes"/> 
<Lemma><FormRepresentation> <feat att="writtenForm" val="ymer"/> <feat att="officiallyApproved" val="yes"/> 
<feat att="joiningElement" val="nil"/> 
<feat att="joiningElementResult" val="ymer"/> 
</FormRepresentation> </Lemma> 
<WordForm><feat att="grammaticalGender" val="commonGender"/><feat att="definiteness" val="indefinite"/><feat att="grammaticalNumber" val="singular"/><feat att="case" val="unspecified"/>
<FormRepresentation> <feat att="writtenForm" val="ymer"/> <feat att="inflectionalParadigm" val="MFG0015"/> <feat att="officiallyApproved" val="yes"/> <feat att="frequency" val="1.0357"/></FormRepresentation></WordForm>
<WordForm><feat att="grammaticalGender" val="commonGender"/><feat att="definiteness" val="indefinite"/><feat att="grammaticalNumber" val="singular"/><feat att="case" val="genitiveCase"/>
<FormRepresentation> <feat att="writtenForm" val="ymers"/> <feat att="inflectionalParadigm" val="MFG0015"/> <feat att="officiallyApproved" val="yes"/> <feat att="frequency" val="0.0"/></FormRepresentation></WordForm>
<WordForm><feat att="grammaticalGender" val="commonGender"/><feat att="definiteness" val="indefinite"/><feat att="grammaticalNumber" val="plural"/><feat att="case" val="unspecified"/>
<FormRepresentation> <feat att="writtenForm" val="ymere"/> <feat att="inflectionalParadigm" val="MFG0015"/> <feat att="officiallyApproved" val="yes"/> <feat att="frequency" val="0.0"/></FormRepresentation></WordForm>
<WordForm><feat att="grammaticalGender" val="commonGender"/><feat att="definiteness" val="indefinite"/><feat att="grammaticalNumber" val="plural"/><feat att="case" val="genitiveCase"/>
<FormRepresentation> <feat att="writtenForm" val="ymeres"/> <feat att="inflectionalParadigm" val="MFG0015"/> <feat att="officiallyApproved" val="yes"/> <feat att="frequency" val="0.0"/></FormRepresentation></WordForm>
<WordForm><feat att="grammaticalGender" val="commonGender"/><feat att="definiteness" val="definite"/><feat att="grammaticalNumber" val="singular"/><feat att="case" val="unspecified"/>
<FormRepresentation> <feat att="writtenForm" val="ymeren"/> <feat att="inflectionalParadigm" val="MFG0015"/> <feat att="officiallyApproved" val="yes"/> <feat att="frequency" val=".0893"/></FormRepresentation></WordForm>
<WordForm><feat att="grammaticalGender" val="commonGender"/><feat att="definiteness" val="definite"/><feat att="grammaticalNumber" val="singular"/><feat att="case" val="genitiveCase"/>
<FormRepresentation> <feat att="writtenForm" val="ymerens"/> <feat att="inflectionalParadigm" val="MFG0015"/> <feat att="officiallyApproved" val="yes"/> <feat att="frequency" val="0.0"/></FormRepresentation></WordForm>
<WordForm><feat att="grammaticalGender" val="commonGender"/><feat att="definiteness" val="definite"/><feat att="grammaticalNumber" val="plural"/><feat att="case" val="unspecified"/>
<FormRepresentation> <feat att="writtenForm" val="ymerne"/> <feat att="inflectionalParadigm" val="MFG0015"/> <feat att="officiallyApproved" val="yes"/> <feat att="frequency" val="0.0"/></FormRepresentation></WordForm>
<WordForm><feat att="grammaticalGender" val="commonGender"/><feat att="definiteness" val="definite"/><feat att="grammaticalNumber" val="plural"/><feat att="case" val="genitiveCase"/>
<FormRepresentation> <feat att="writtenForm" val="ymernes"/> <feat att="inflectionalParadigm" val="MFG0015"/> <feat att="officiallyApproved" val="yes"/> <feat att="frequency" val="0.0"/></FormRepresentation></WordForm>
</LexicalEntry> 
<LexicalEntry><feat att="partOfSpeech" val="commonNoun"/> 
<feat att="id" val="GMU_YNDE,1_1"/> 
<feat att="morphologicalUnitId" val="YNDE_1"/> 
<feat att="originalSource" val="PAROLE"/> 
<feat att="independentWord" val="yes"/> 
<Lemma><FormRepresentation> <feat att="writtenForm" val="ynde"/> <feat att="officiallyApproved" val="yes"/> 
<feat att="joiningElement" val="nil"/> 
<feat att="joiningElementResult" val="ynde"/> 
</FormRepresentation> </Lemma> 
<WordForm><feat att="grammaticalGender" val="commonGender"/><feat att="definiteness" val="indefinite"/><feat att="grammaticalNumber" val="singular"/><feat att="case" val="unspecified"/>
<FormRepresentation> <feat att="writtenForm" val="ynde"/> <feat att="inflectionalParadigm" val="MFG0076"/> <feat att="officiallyApproved" val="yes"/> <feat att="frequency" val="1.7679"/></FormRepresentation></WordForm>
<WordForm><feat att="grammaticalGender" val="commonGender"/><feat att="definiteness" val="indefinite"/><feat att="grammaticalNumber" val="singular"/><feat att="case" val="genitiveCase"/>
<FormRepresentation> <feat att="writtenForm" val="yndes"/> <feat att="inflectionalParadigm" val="MFG0076"/> <feat att="officiallyApproved" val="yes"/> <feat att="frequency" val=".0536"/></FormRepresentation></WordForm>
<WordForm><feat att="grammaticalGender" val="commonGender"/><feat att="definiteness" val="indefinite"/><feat att="grammaticalNumber" val="plural"/><feat att="case" val="unspecified"/>
<FormRepresentation> <feat att="writtenForm" val="ynder"/> <feat att="inflectionalParadigm" val="MFG0076"/> <feat att="officiallyApproved" val="yes"/> <feat att="frequency" val="5.5536"/></FormRepresentation></WordForm>
<WordForm><feat att="grammaticalGender" val="commonGender"/><feat att="definiteness" val="indefinite"/><feat att="grammaticalNumber" val="plural"/><feat att="case" val="genitiveCase"/>
<FormRepresentation> <feat att="writtenForm" val="ynders"/> <feat att="inflectionalParadigm" val="MFG0076"/> <feat att="officiallyApproved" val="yes"/> <feat att="frequency" val=".0357"/></FormRepresentation></WordForm>
<WordForm><feat att="grammaticalGender" val="commonGender"/><feat att="definiteness" val="definite"/><feat att="grammaticalNumber" val="singular"/><feat att="case" val="unspecified"/>
<FormRepresentation> <feat att="writtenForm" val="ynden"/> <feat att="inflectionalParadigm" val="MFG0076"/> <feat att="officiallyApproved" val="yes"/> <feat att="frequency" val="0.0"/></FormRepresentation></WordForm>
<WordForm><feat att="grammaticalGender" val="commonGender"/><feat att="definiteness" val="definite"/><feat att="grammaticalNumber" val="singular"/><feat att="case" val="genitiveCase"/>
<FormRepresentation> <feat att="writtenForm" val="yndens"/> <feat att="inflectionalParadigm" val="MFG0076"/> <feat att="officiallyApproved" val="yes"/> <feat att="frequency" val="0.0"/></FormRepresentation></WordForm>
<WordForm><feat att="grammaticalGender" val="commonGender"/><feat att="definiteness" val="definite"/><feat att="grammaticalNumber" val="plural"/><feat att="case" val="unspecified"/>
<FormRepresentation> <feat att="writtenForm" val="ynderne"/> <feat att="inflectionalParadigm" val="MFG0076"/> <feat att="officiallyApproved" val="yes"/> <feat att="frequency" val=".0179"/></FormRepresentation></WordForm>
<WordForm><feat att="grammaticalGender" val="commonGender"/><feat att="definiteness" val="definite"/><feat att="grammaticalNumber" val="plural"/><feat att="case" val="genitiveCase"/>
<FormRepresentation> <feat att="writtenForm" val="yndernes"/> <feat att="inflectionalParadigm" val="MFG0076"/> <feat att="officiallyApproved" val="yes"/> <feat att="frequency" val="0.0"/></FormRepresentation></WordForm>
</LexicalEntry> 
<LexicalEntry><feat att="partOfSpeech" val="commonNoun"/> 
<feat att="id" val="GMU_YNDER_1"/> 
<feat att="morphologicalUnitId" val="YNDER"/> 
<feat att="originalSource" val="PAROLE"/> 
<feat att="independentWord" val="yes"/> 
<Lemma><FormRepresentation> <feat att="writtenForm" val="ynder"/> <feat att="officiallyApproved" val="yes"/> 
<feat att="joiningElement" val="nil"/> 
<feat att="joiningElementResult" val="ynder"/> 
</FormRepresentation> </Lemma> 
<WordForm><feat att="grammaticalGender" val="commonGender"/><feat att="definiteness" val="indefinite"/><feat att="grammaticalNumber" val="singular"/><feat att="case" val="unspecified"/>
<FormRepresentation> <feat att="writtenForm" val="ynder"/> <feat att="inflectionalParadigm" val="MFG0015"/> <feat att="officiallyApproved" val="yes"/> <feat att="frequency" val="5.5536"/></FormRepresentation></WordForm>
<WordForm><feat att="grammaticalGender" val="commonGender"/><feat att="definiteness" val="indefinite"/><feat att="grammaticalNumber" val="singular"/><feat att="case" val="genitiveCase"/>
<FormRepresentation> <feat att="writtenForm" val="ynders"/> <feat att="inflectionalParadigm" val="MFG0015"/> <feat att="officiallyApproved" val="yes"/> <feat att="frequency" val=".0357"/></FormRepresentation></WordForm>
<WordForm><feat att="grammaticalGender" val="commonGender"/><feat att="definiteness" val="indefinite"/><feat att="grammaticalNumber" val="plural"/><feat att="case" val="unspecified"/>
<FormRepresentation> <feat att="writtenForm" val="yndere"/> <feat att="inflectionalParadigm" val="MFG0015"/> <feat att="officiallyApproved" val="yes"/> <feat att="frequency" val=".2321"/></FormRepresentation></WordForm>
<WordForm><feat att="grammaticalGender" val="commonGender"/><feat att="definiteness" val="indefinite"/><feat att="grammaticalNumber" val="plural"/><feat att="case" val="genitiveCase"/>
<FormRepresentation> <feat att="writtenForm" val="ynderes"/> <feat att="inflectionalParadigm" val="MFG0015"/> <feat att="officiallyApproved" val="yes"/> <feat att="frequency" val="0.0"/></FormRepresentation></WordForm>
<WordForm><feat att="grammaticalGender" val="commonGender"/><feat att="definiteness" val="definite"/><feat att="grammaticalNumber" val="singular"/><feat att="case" val="unspecified"/>
<FormRepresentation> <feat att="writtenForm" val="ynderen"/> <feat att="inflectionalParadigm" val="MFG0015"/> <feat att="officiallyApproved" val="yes"/> <feat att="frequency" val="0.0"/></FormRepresentation></WordForm>
<WordForm><feat att="grammaticalGender" val="commonGender"/><feat att="definiteness" val="definite"/><feat att="grammaticalNumber" val="singular"/><feat att="case" val="genitiveCase"/>
<FormRepresentation> <feat att="writtenForm" val="ynderens"/> <feat att="inflectionalParadigm" val="MFG0015"/> <feat att="officiallyApproved" val="yes"/> <feat att="frequency" val="0.0"/></FormRepresentation></WordForm>
<WordForm><feat att="grammaticalGender" val="commonGender"/><feat att="definiteness" val="definite"/><feat att="grammaticalNumber" val="plural"/><feat att="case" val="unspecified"/>
<FormRepresentation> <feat att="writtenForm" val="ynderne"/> <feat att="inflectionalParadigm" val="MFG0015"/> <feat att="officiallyApproved" val="yes"/> <feat att="frequency" val=".0179"/></FormRepresentation></WordForm>
<WordForm><feat att="grammaticalGender" val="commonGender"/><feat att="definiteness" val="definite"/><feat att="grammaticalNumber" val="plural"/><feat att="case" val="genitiveCase"/>
<FormRepresentation> <feat att="writtenForm" val="yndernes"/> <feat att="inflectionalParadigm" val="MFG0015"/> <feat att="officiallyApproved" val="yes"/> <feat att="frequency" val="0.0"/></FormRepresentation></WordForm>
</LexicalEntry> 
<LexicalEntry><feat att="partOfSpeech" val="commonNoun"/> 
<feat att="id" val="GMU_YNDIGHED_1"/> 
<feat att="morphologicalUnitId" val="YNDIGHED"/> 
<feat att="originalSource" val="DDO"/> 
<feat att="independentWord" val="yes"/> 
<Lemma><FormRepresentation> <feat att="writtenForm" val="yndighed"/> <feat att="officiallyApproved" val="yes"/> 
<feat att="joiningElement" val="Not analyzed"/> 
</FormRepresentation> </Lemma> 
<WordForm><feat att="grammaticalGender" val="commonGender"/><feat att="definiteness" val="indefinite"/><feat att="grammaticalNumber" val="singular"/><feat att="case" val="unspecified"/>
<FormRepresentation> <feat att="writtenForm" val="yndighed"/> <feat att="inflectionalParadigm" val="MFG0220"/> <feat att="officiallyApproved" val="yes"/> <feat att="frequency" val=".1071"/></FormRepresentation></WordForm>
<WordForm><feat att="grammaticalGender" val="commonGender"/><feat att="definiteness" val="indefinite"/><feat att="grammaticalNumber" val="singular"/><feat att="case" val="genitiveCase"/>
<FormRepresentation> <feat att="writtenForm" val="yndigheds"/> <feat att="inflectionalParadigm" val="MFG0220"/> <feat att="officiallyApproved" val="yes"/> <feat att="frequency" val="0.0"/></FormRepresentation></WordForm>
<WordForm><feat att="grammaticalGender" val="commonGender"/><feat att="definiteness" val="definite"/><feat att="grammaticalNumber" val="singular"/><feat att="case" val="unspecified"/>
<FormRepresentation> <feat att="writtenForm" val="yndigheden"/> <feat att="inflectionalParadigm" val="MFG0220"/> <feat att="officiallyApproved" val="yes"/> <feat att="frequency" val="0.0"/></FormRepresentation></WordForm>
<WordForm><feat att="grammaticalGender" val="commonGender"/><feat att="definiteness" val="definite"/><feat att="grammaticalNumber" val="singular"/><feat att="case" val="genitiveCase"/>
<FormRepresentation> <feat att="writtenForm" val="yndighedens"/> <feat att="inflectionalParadigm" val="MFG0220"/> <feat att="officiallyApproved" val="yes"/> <feat att="frequency" val="0.0"/></FormRepresentation></WordForm>
</LexicalEntry> 
<LexicalEntry><feat att="partOfSpeech" val="commonNoun"/> 
<feat att="id" val="GMU_YNDLINGSAVERSION_1"/> 
<feat att="morphologicalUnitId" val="YNDLINGSAVERSION"/> 
<feat att="originalSource" val="DDO"/> 
<feat att="independentWord" val="yes"/> 
<feat att="decomposition" val="yndling+s+aversion"/> 
<Lemma><FormRepresentation> <feat att="writtenForm" val="yndlingsaversion"/> <feat att="officiallyApproved" val="yes"/> 
<feat att="joiningElement" val="Not analyzed"/> 
</FormRepresentation> </Lemma> 
<WordForm><feat att="grammaticalGender" val="commonGender"/><feat att="definiteness" val="indefinite"/><feat att="grammaticalNumber" val="singular"/><feat att="case" val="unspecified"/>
<FormRepresentation> <feat att="writtenForm" val="yndlingsaversion"/> <feat att="inflectionalParadigm" val="MFG0016"/> <feat att="officiallyApproved" val="yes"/> <feat att="frequency" val=".3214"/></FormRepresentation></WordForm>
<WordForm><feat att="grammaticalGender" val="commonGender"/><feat att="definiteness" val="indefinite"/><feat att="grammaticalNumber" val="singular"/><feat att="case" val="genitiveCase"/>
<FormRepresentation> <feat att="writtenForm" val="yndlingsaversions"/> <feat att="inflectionalParadigm" val="MFG0016"/> <feat att="officiallyApproved" val="yes"/> <feat att="frequency" val="0.0"/></FormRepresentation></WordForm>
<WordForm><feat att="grammaticalGender" val="commonGender"/><feat att="definiteness" val="indefinite"/><feat att="grammaticalNumber" val="plural"/><feat att="case" val="unspecified"/>
<FormRepresentation> <feat att="writtenForm" val="yndlingsaversioner"/> <feat att="inflectionalParadigm" val="MFG0016"/> <feat att="officiallyApproved" val="yes"/> <feat att="frequency" val=".0357"/></FormRepresentation></WordForm>
<WordForm><feat att="grammaticalGender" val="commonGender"/><feat att="definiteness" val="indefinite"/><feat att="grammaticalNumber" val="plural"/><feat att="case" val="genitiveCase"/>
<FormRepresentation> <feat att="writtenForm" val="yndlingsaversioners"/> <feat att="inflectionalParadigm" val="MFG0016"/> <feat att="officiallyApproved" val="yes"/> <feat att="frequency" val="0.0"/></FormRepresentation></WordForm>
<WordForm><feat att="grammaticalGender" val="commonGender"/><feat att="definiteness" val="definite"/><feat att="grammaticalNumber" val="singular"/><feat att="case" val="unspecified"/>
<FormRepresentation> <feat att="writtenForm" val="yndlingsaversionen"/> <feat att="inflectionalParadigm" val="MFG0016"/> <feat att="officiallyApproved" val="yes"/> <feat att="frequency" val=".0536"/></FormRepresentation></WordForm>
<WordForm><feat att="grammaticalGender" val="commonGender"/><feat att="definiteness" val="definite"/><feat att="grammaticalNumber" val="singular"/><feat att="case" val="genitiveCase"/>
<FormRepresentation> <feat att="writtenForm" val="yndlingsaversionens"/> <feat att="inflectionalParadigm" val="MFG0016"/> <feat att="officiallyApproved" val="yes"/> <feat att="frequency" val="0.0"/></FormRepresentation></WordForm>
<WordForm><feat att="grammaticalGender" val="commonGender"/><feat att="definiteness" val="definite"/><feat att="grammaticalNumber" val="plural"/><feat att="case" val="unspecified"/>
<FormRepresentation> <feat att="writtenForm" val="yndlingsaversionerne"/> <feat att="inflectionalParadigm" val="MFG0016"/> <feat att="officiallyApproved" val="yes"/> <feat att="frequency" val="0.0"/></FormRepresentation></WordForm>
<WordForm><feat att="grammaticalGender" val="commonGender"/><feat att="definiteness" val="definite"/><feat att="grammaticalNumber" val="plural"/><feat att="case" val="genitiveCase"/>
<FormRepresentation> <feat att="writtenForm" val="yndlingsaversionernes"/> <feat att="inflectionalParadigm" val="MFG0016"/> <feat att="officiallyApproved" val="yes"/> <feat att="frequency" val="0.0"/></FormRepresentation></WordForm>
</LexicalEntry> 
<LexicalEntry><feat att="partOfSpeech" val="commonNoun"/> 
<feat att="id" val="GMU_YNDLINGSBOG_1"/> 
<feat att="morphologicalUnitId" val="YNDLINGSBOG"/> 
<feat att="originalSource" val="DDO"/> 
<feat att="independentWord" val="yes"/> 
<feat att="decomposition" val="yndling+s+bog"/> 
<Lemma><FormRepresentation> <feat att="writtenForm" val="yndlingsbog"/> <feat att="officiallyApproved" val="yes"/> 
<feat att="joiningElement" val="Not analyzed"/> 
</FormRepresentation> </Lemma> 
<WordForm><feat att="grammaticalGender" val="commonGender"/><feat att="definiteness" val="indefinite"/><feat att="grammaticalNumber" val="singular"/><feat att="case" val="unspecified"/>
<FormRepresentation> <feat att="writtenForm" val="yndlingsbog"/> <feat att="inflectionalParadigm" val="MFG0033"/> <feat att="officiallyApproved" val="yes"/> <feat att="frequency" val=".2857"/></FormRepresentation></WordForm>
<WordForm><feat att="grammaticalGender" val="commonGender"/><feat att="definiteness" val="indefinite"/><feat att="grammaticalNumber" val="singular"/><feat att="case" val="genitiveCase"/>
<FormRepresentation> <feat att="writtenForm" val="yndlingsbogs"/> <feat att="inflectionalParadigm" val="MFG0033"/> <feat att="officiallyApproved" val="yes"/> <feat att="frequency" val="0.0"/></FormRepresentation></WordForm>
<WordForm><feat att="grammaticalGender" val="commonGender"/><feat att="definiteness" val="indefinite"/><feat att="grammaticalNumber" val="plural"/><feat att="case" val="unspecified"/>
<FormRepresentation> <feat att="writtenForm" val="yndlingsbøger"/> <feat att="inflectionalParadigm" val="MFG0033"/> <feat att="officiallyApproved" val="yes"/> <feat att="frequency" val=".0536"/></FormRepresentation></WordForm>
<WordForm><feat att="grammaticalGender" val="commonGender"/><feat att="definiteness" val="indefinite"/><feat att="grammaticalNumber" val="plural"/><feat att="case" val="genitiveCase"/>
<FormRepresentation> <feat att="writtenForm" val="yndlingsbøgers"/> <feat att="inflectionalParadigm" val="MFG0033"/> <feat att="officiallyApproved" val="yes"/> <feat att="frequency" val="0.0"/></FormRepresentation></WordForm>
<WordForm><feat att="grammaticalGender" val="commonGender"/><feat att="definiteness" val="definite"/><feat att="grammaticalNumber" val="singular"/><feat att="case" val="unspecified"/>
<FormRepresentation> <feat att="writtenForm" val="yndlingsbogen"/> <feat att="inflectionalParadigm" val="MFG0033"/> <feat att="officiallyApproved" val="yes"/> <feat att="frequency" val=".0357"/></FormRepresentation></WordForm>
<WordForm><feat att="grammaticalGender" val="commonGender"/><feat att="definiteness" val="definite"/><feat att="grammaticalNumber" val="singular"/><feat att="case" val="genitiveCase"/>
<FormRepresentation> <feat att="writtenForm" val="yndlingsbogens"/> <feat att="inflectionalParadigm" val="MFG0033"/> <feat att="officiallyApproved" val="yes"/> <feat att="frequency" val="0.0"/></FormRepresentation></WordForm>
<WordForm><feat att="grammaticalGender" val="commonGender"/><feat att="definiteness" val="definite"/><feat att="grammaticalNumber" val="plural"/><feat att="case" val="unspecified"/>
<FormRepresentation> <feat att="writtenForm" val="yndlingsbøgerne"/> <feat att="inflectionalParadigm" val="MFG0033"/> <feat att="officiallyApproved" val="yes"/> <feat att="frequency" val="0.0"/></FormRepresentation></WordForm>
<WordForm><feat att="grammaticalGender" val="commonGender"/><feat att="definiteness" val="definite"/><feat att="grammaticalNumber" val="plural"/><feat att="case" val="genitiveCase"/>
<FormRepresentation> <feat att="writtenForm" val="yndlingsbøgernes"/> <feat att="inflectionalParadigm" val="MFG0033"/> <feat att="officiallyApproved" val="yes"/> <feat att="frequency" val="0.0"/></FormRepresentation></WordForm>
</LexicalEntry> 
<LexicalEntry><feat att="partOfSpeech" val="commonNoun"/> 
<feat att="id" val="GMU_YNDLINGSDRIK_1"/> 
<feat att="morphologicalUnitId" val="YNDLINGSDRIK"/> 
<feat att="originalSource" val="DDO"/> 
<feat att="independentWord" val="yes"/> 
<feat att="decomposition" val="yndling+s+drik"/> 
<Lemma><FormRepresentation> <feat att="writtenForm" val="yndlingsdrik"/> <feat att="officiallyApproved" val="yes"/> 
<feat att="joiningElement" val="Not analyzed"/> 
</FormRepresentation> </Lemma> 
<WordForm><feat att="grammaticalGender" val="commonGender"/><feat att="definiteness" val="indefinite"/><feat att="grammaticalNumber" val="singular"/><feat att="case" val="unspecified"/>
<FormRepresentation> <feat att="writtenForm" val="yndlingsdrik"/> <feat att="inflectionalParadigm" val="MFG0061"/> <feat att="officiallyApproved" val="yes"/> <feat att="frequency" val=".2321"/></FormRepresentation></WordForm>
<WordForm><feat att="grammaticalGender" val="commonGender"/><feat att="definiteness" val="indefinite"/><feat att="grammaticalNumber" val="singular"/><feat att="case" val="genitiveCase"/>
<FormRepresentation> <feat att="writtenForm" val="yndlingsdriks"/> <feat att="inflectionalParadigm" val="MFG0061"/> <feat att="officiallyApproved" val="yes"/> <feat att="frequency" val="0.0"/></FormRepresentation></WordForm>
<WordForm><feat att="grammaticalGender" val="commonGender"/><feat att="definiteness" val="indefinite"/><feat att="grammaticalNumber" val="plural"/><feat att="case" val="unspecified"/>
<FormRepresentation> <feat att="writtenForm" val="yndlingsdrikke"/> <feat att="inflectionalParadigm" val="MFG0061"/> <feat att="officiallyApproved" val="yes"/> <feat att="frequency" val=".0357"/></FormRepresentation></WordForm>
<WordForm><feat att="grammaticalGender" val="commonGender"/><feat att="definiteness" val="indefinite"/><feat att="grammaticalNumber" val="plural"/><feat att="case" val="genitiveCase"/>
<FormRepresentation> <feat att="writtenForm" val="yndlingsdrikkes"/> <feat att="inflectionalParadigm" val="MFG0061"/> <feat att="officiallyApproved" val="yes"/> <feat att="frequency" val="0.0"/></FormRepresentation></WordForm>
<WordForm><feat att="grammaticalGender" val="commonGender"/><feat att="definiteness" val="definite"/><feat att="grammaticalNumber" val="singular"/><feat att="case" val="unspecified"/>
<FormRepresentation> <feat att="writtenForm" val="yndlingsdrikken"/> <feat att="inflectionalParadigm" val="MFG0061"/> <feat att="officiallyApproved" val="yes"/> <feat att="frequency" val="0.0"/></FormRepresentation></WordForm>
<WordForm><feat att="grammaticalGender" val="commonGender"/><feat att="definiteness" val="definite"/><feat att="grammaticalNumber" val="singular"/><feat att="case" val="genitiveCase"/>
<FormRepresentation> <feat att="writtenForm" val="yndlingsdrikkens"/> <feat att="inflectionalParadigm" val="MFG0061"/> <feat att="officiallyApproved" val="yes"/> <feat att="frequency" val="0.0"/></FormRepresentation></WordForm>
<WordForm><feat att="grammaticalGender" val="commonGender"/><feat att="definiteness" val="definite"/><feat att="grammaticalNumber" val="plural"/><feat att="case" val="unspecified"/>
<FormRepresentation> <feat att="writtenForm" val="yndlingsdrikkene"/> <feat att="inflectionalParadigm" val="MFG0061"/> <feat att="officiallyApproved" val="yes"/> <feat att="frequency" val="0.0"/></FormRepresentation></WordForm>
<WordForm><feat att="grammaticalGender" val="commonGender"/><feat att="definiteness" val="definite"/><feat att="grammaticalNumber" val="plural"/><feat att="case" val="genitiveCase"/>
<FormRepresentation> <feat att="writtenForm" val="yndlingsdrikkenes"/> <feat att="inflectionalParadigm" val="MFG0061"/> <feat att="officiallyApproved" val="yes"/> <feat att="frequency" val="0.0"/></FormRepresentation></WordForm>
</LexicalEntry> 
<LexicalEntry><feat att="partOfSpeech" val="commonNoun"/> 
<feat att="id" val="GMU_YNDLINGSSTED_1"/> 
<feat att="morphologicalUnitId" val="YNDLINGSSTED"/> 
<feat att="originalSource" val="DDO"/> 
<feat att="independentWord" val="yes"/> 
<feat att="decomposition" val="yndling+s+sted"/> 
<Lemma><FormRepresentation> <feat att="writtenForm" val="yndlingssted"/> <feat att="officiallyApproved" val="yes"/> 
<feat att="joiningElement" val="Not analyzed"/> 
</FormRepresentation> </Lemma> 
<WordForm><feat att="grammaticalGender" val="neuter"/><feat att="definiteness" val="indefinite"/><feat att="grammaticalNumber" val="singular"/><feat att="case" val="unspecified"/>
<FormRepresentation> <feat att="writtenForm" val="yndlingssted"/> <feat att="inflectionalParadigm" val="MFG0044"/> <feat att="officiallyApproved" val="yes"/> <feat att="frequency" val=".1429"/></FormRepresentation></WordForm>
<WordForm><feat att="grammaticalGender" val="neuter"/><feat att="definiteness" val="indefinite"/><feat att="grammaticalNumber" val="singular"/><feat att="case" val="genitiveCase"/>
<FormRepresentation> <feat att="writtenForm" val="yndlingssteds"/> <feat att="inflectionalParadigm" val="MFG0044"/> <feat att="officiallyApproved" val="yes"/> <feat att="frequency" val="0.0"/></FormRepresentation></WordForm>
<WordForm><feat att="grammaticalGender" val="neuter"/><feat att="definiteness" val="indefinite"/><feat att="grammaticalNumber" val="plural"/><feat att="case" val="unspecified"/>
<FormRepresentation> <feat att="writtenForm" val="yndlingssteder"/> <feat att="inflectionalParadigm" val="MFG0044"/> <feat att="officiallyApproved" val="yes"/> <feat att="frequency" val=".0714"/></FormRepresentation></WordForm>
<WordForm><feat att="grammaticalGender" val="neuter"/><feat att="definiteness" val="indefinite"/><feat att="grammaticalNumber" val="plural"/><feat att="case" val="genitiveCase"/>
<FormRepresentation> <feat att="writtenForm" val="yndlingssteders"/> <feat att="inflectionalParadigm" val="MFG0044"/> <feat att="officiallyApproved" val="yes"/> <feat att="frequency" val="0.0"/></FormRepresentation></WordForm>
<WordForm><feat att="grammaticalGender" val="neuter"/><feat att="definiteness" val="definite"/><feat att="grammaticalNumber" val="singular"/><feat att="case" val="unspecified"/>
<FormRepresentation> <feat att="writtenForm" val="yndlingsstedet"/> <feat att="inflectionalParadigm" val="MFG0044"/> <feat att="officiallyApproved" val="yes"/> <feat att="frequency" val="0.0"/></FormRepresentation></WordForm>
<WordForm><feat att="grammaticalGender" val="neuter"/><feat att="definiteness" val="definite"/><feat att="grammaticalNumber" val="singular"/><feat att="case" val="genitiveCase"/>
<FormRepresentation> <feat att="writtenForm" val="yndlingsstedets"/> <feat att="inflectionalParadigm" val="MFG0044"/> <feat att="officiallyApproved" val="yes"/> <feat att="frequency" val="0.0"/></FormRepresentation></WordForm>
<WordForm><feat att="grammaticalGender" val="neuter"/><feat att="definiteness" val="definite"/><feat att="grammaticalNumber" val="plural"/><feat att="case" val="unspecified"/>
<FormRepresentation> <feat att="writtenForm" val="yndlingsstederne"/> <feat att="inflectionalParadigm" val="MFG0044"/> <feat att="officiallyApproved" val="yes"/> <feat att="frequency" val=".0536"/></FormRepresentation></WordForm>
<WordForm><feat att="grammaticalGender" val="neuter"/><feat att="definiteness" val="definite"/><feat att="grammaticalNumber" val="plural"/><feat att="case" val="genitiveCase"/>
<FormRepresentation> <feat att="writtenForm" val="yndlingsstedernes"/> <feat att="inflectionalParadigm" val="MFG0044"/> <feat att="officiallyApproved" val="yes"/> <feat att="frequency" val="0.0"/></FormRepresentation></WordForm>
</LexicalEntry> 
<LexicalEntry><feat att="partOfSpeech" val="commonNoun"/> 
<feat att="id" val="GMU_YNDLINGSTEMA_1"/> 
<feat att="morphologicalUnitId" val="YNDLINGSTEMA"/> 
<feat att="originalSource" val="DDO"/> 
<feat att="independentWord" val="yes"/> 
<feat att="decomposition" val="yndling+s+tema"/> 
<Lemma><FormRepresentation> <feat att="writtenForm" val="yndlingstema"/> <feat att="officiallyApproved" val="yes"/> 
<feat att="joiningElement" val="Not analyzed"/> 
</FormRepresentation> </Lemma> 
<WordForm><feat att="grammaticalGender" val="neuter"/><feat att="definiteness" val="indefinite"/><feat att="grammaticalNumber" val="singular"/><feat att="case" val="unspecified"/>
<FormRepresentation> <feat att="writtenForm" val="yndlingstema"/> <feat att="inflectionalParadigm" val="MFG0044"/> <feat att="officiallyApproved" val="yes"/> <feat att="frequency" val=".0357"/></FormRepresentation></WordForm>
<WordForm><feat att="grammaticalGender" val="neuter"/><feat att="definiteness" val="indefinite"/><feat att="grammaticalNumber" val="singular"/><feat att="case" val="genitiveCase"/>
<FormRepresentation> <feat att="writtenForm" val="yndlingstemas"/> <feat att="inflectionalParadigm" val="MFG0044"/> <feat att="officiallyApproved" val="yes"/> <feat att="frequency" val="0.0"/></FormRepresentation></WordForm>
<WordForm><feat att="grammaticalGender" val="neuter"/><feat att="definiteness" val="indefinite"/><feat att="grammaticalNumber" val="plural"/><feat att="case" val="unspecified"/>
<FormRepresentation> <feat att="writtenForm" val="yndlingstemaer"/> <feat att="inflectionalParadigm" val="MFG0044"/> <feat att="officiallyApproved" val="yes"/> <feat att="frequency" val=".0179"/></FormRepresentation></WordForm>
<WordForm><feat att="grammaticalGender" val="neuter"/><feat att="definiteness" val="indefinite"/><feat att="grammaticalNumber" val="plural"/><feat att="case" val="genitiveCase"/>
<FormRepresentation> <feat att="writtenForm" val="yndlingstemaers"/> <feat att="inflectionalParadigm" val="MFG0044"/> <feat att="officiallyApproved" val="yes"/> <feat att="frequency" val="0.0"/></FormRepresentation></WordForm>
<WordForm><feat att="grammaticalGender" val="neuter"/><feat att="definiteness" val="definite"/><feat att="grammaticalNumber" val="singular"/><feat att="case" val="unspecified"/>
<FormRepresentation> <feat att="writtenForm" val="yndlingstemaet"/> <feat att="inflectionalParadigm" val="MFG0044"/> <feat att="officiallyApproved" val="yes"/> <feat att="frequency" val="0.0"/></FormRepresentation></WordForm>
<WordForm><feat att="grammaticalGender" val="neuter"/><feat att="definiteness" val="definite"/><feat att="grammaticalNumber" val="singular"/><feat att="case" val="genitiveCase"/>
<FormRepresentation> <feat att="writtenForm" val="yndlingstemaets"/> <feat att="inflectionalParadigm" val="MFG0044"/> <feat att="officiallyApproved" val="yes"/> <feat att="frequency" val="0.0"/></FormRepresentation></WordForm>
<WordForm><feat att="grammaticalGender" val="neuter"/><feat att="definiteness" val="definite"/><feat att="grammaticalNumber" val="plural"/><feat att="case" val="unspecified"/>
<FormRepresentation> <feat att="writtenForm" val="yndlingstemaerne"/> <feat att="inflectionalParadigm" val="MFG0044"/> <feat att="officiallyApproved" val="yes"/> <feat att="frequency" val="0.0"/></FormRepresentation></WordForm>
<WordForm><feat att="grammaticalGender" val="neuter"/><feat att="definiteness" val="definite"/><feat att="grammaticalNumber" val="plural"/><feat att="case" val="genitiveCase"/>
<FormRepresentation> <feat att="writtenForm" val="yndlingstemaernes"/> <feat att="inflectionalParadigm" val="MFG0044"/> <feat att="officiallyApproved" val="yes"/> <feat att="frequency" val="0.0"/></FormRepresentation></WordForm>
</LexicalEntry> 
<LexicalEntry><feat att="partOfSpeech" val="commonNoun"/> 
<feat att="id" val="GMU_YNDLINGSUDTRYK_1"/> 
<feat att="morphologicalUnitId" val="YNDLINGSUDTRYK"/> 
<feat att="originalSource" val="DDO"/> 
<feat att="independentWord" val="yes"/> 
<feat att="decomposition" val="yndling+s+udtryk"/> 
<Lemma><FormRepresentation> <feat att="writtenForm" val="yndlingsudtryk"/> <feat att="officiallyApproved" val="yes"/> 
<feat att="joiningElement" val="Not analyzed"/> 
</FormRepresentation> </Lemma> 
<WordForm><feat att="grammaticalGender" val="neuter"/><feat att="definiteness" val="indefinite"/><feat att="grammaticalNumber" val="singular"/><feat att="case" val="unspecified"/>
<FormRepresentation> <feat att="writtenForm" val="yndlingsudtryk"/> <feat att="inflectionalParadigm" val="MFG0063"/> <feat att="officiallyApproved" val="yes"/> <feat att="frequency" val="1.3036"/></FormRepresentation></WordForm>
<WordForm><feat att="grammaticalGender" val="neuter"/><feat att="definiteness" val="indefinite"/><feat att="grammaticalNumber" val="singular"/><feat att="case" val="genitiveCase"/>
<FormRepresentation> <feat att="writtenForm" val="yndlingsudtryks"/> <feat att="inflectionalParadigm" val="MFG0063"/> <feat att="officiallyApproved" val="yes"/> <feat att="frequency" val="0.0"/></FormRepresentation></WordForm>
<WordForm><feat att="grammaticalGender" val="neuter"/><feat att="definiteness" val="indefinite"/><feat att="grammaticalNumber" val="plural"/><feat att="case" val="unspecified"/>
<FormRepresentation> <feat att="writtenForm" val="yndlingsudtryk"/> <feat att="inflectionalParadigm" val="MFG0063"/> <feat att="officiallyApproved" val="yes"/> <feat att="frequency" val="1.3036"/></FormRepresentation></WordForm>
<WordForm><feat att="grammaticalGender" val="neuter"/><feat att="definiteness" val="indefinite"/><feat att="grammaticalNumber" val="plural"/><feat att="case" val="genitiveCase"/>
<FormRepresentation> <feat att="writtenForm" val="yndlingsudtryks"/> <feat att="inflectionalParadigm" val="MFG0063"/> <feat att="officiallyApproved" val="yes"/> <feat att="frequency" val="0.0"/></FormRepresentation></WordForm>
<WordForm><feat att="grammaticalGender" val="neuter"/><feat att="definiteness" val="definite"/><feat att="grammaticalNumber" val="singular"/><feat att="case" val="unspecified"/>
<FormRepresentation> <feat att="writtenForm" val="yndlingsudtrykket"/> <feat att="inflectionalParadigm" val="MFG0063"/> <feat att="officiallyApproved" val="yes"/> <feat att="frequency" val="0.0"/></FormRepresentation></WordForm>
<WordForm><feat att="grammaticalGender" val="neuter"/><feat att="definiteness" val="definite"/><feat att="grammaticalNumber" val="singular"/><feat att="case" val="genitiveCase"/>
<FormRepresentation> <feat att="writtenForm" val="yndlingsudtrykkets"/> <feat att="inflectionalParadigm" val="MFG0063"/> <feat att="officiallyApproved" val="yes"/> <feat att="frequency" val="0.0"/></FormRepresentation></WordForm>
<WordForm><feat att="grammaticalGender" val="neuter"/><feat att="definiteness" val="definite"/><feat att="grammaticalNumber" val="plural"/><feat att="case" val="unspecified"/>
<FormRepresentation> <feat att="writtenForm" val="yndlingsudtrykkene"/> <feat att="inflectionalParadigm" val="MFG0063"/> <feat att="officiallyApproved" val="yes"/> <feat att="frequency" val="0.0"/></FormRepresentation></WordForm>
<WordForm><feat att="grammaticalGender" val="neuter"/><feat att="definiteness" val="definite"/><feat att="grammaticalNumber" val="plural"/><feat att="case" val="genitiveCase"/>
<FormRepresentation> <feat att="writtenForm" val="yndlingsudtrykkenes"/> <feat att="inflectionalParadigm" val="MFG0063"/> <feat att="officiallyApproved" val="yes"/> <feat att="frequency" val="0.0"/></FormRepresentation></WordForm>
</LexicalEntry> 
<LexicalEntry><feat att="partOfSpeech" val="commonNoun"/> 
<feat att="id" val="GMU_YNGEL_1"/> 
<feat att="morphologicalUnitId" val="YNGEL"/> 
<feat att="originalSource" val="PAROLE"/> 
<feat att="independentWord" val="yes"/> 
<Lemma><FormRepresentation> <feat att="writtenForm" val="yngel"/> <feat att="officiallyApproved" val="yes"/> 
<feat att="joiningElement" val="nil"/> 
<feat att="joiningElementResult" val="yngel"/> 
</FormRepresentation> </Lemma> 
<WordForm><feat att="grammaticalGender" val="commonGender"/><feat att="definiteness" val="indefinite"/><feat att="grammaticalNumber" val="singular"/><feat att="case" val="unspecified"/>
<FormRepresentation> <feat att="writtenForm" val="yngel"/><feat att="inflectionalParadigm" val="MFG0220,MFG0300"/> <feat att="officiallyApproved" val="yes"/> <feat att="frequency" val=".9107"/></FormRepresentation></WordForm>
<WordForm><feat att="grammaticalGender" val="commonGender"/><feat att="definiteness" val="indefinite"/><feat att="grammaticalNumber" val="singular"/><feat att="case" val="genitiveCase"/>
<FormRepresentation> <feat att="writtenForm" val="yngels"/><feat att="inflectionalParadigm" val="MFG0220,MFG0300"/> <feat att="officiallyApproved" val="yes"/> <feat att="frequency" val=".0357"/></FormRepresentation></WordForm>
<WordForm><feat att="grammaticalGender" val="commonGender"/><feat att="definiteness" val="definite"/><feat att="grammaticalNumber" val="singular"/><feat att="case" val="unspecified"/>
<FormRepresentation> <feat att="writtenForm" val="ynglen"/> <feat att="inflectionalParadigm" val="MFG0300"/> <feat att="officiallyApproved" val="yes"/> <feat att="frequency" val=".1607"/></FormRepresentation><FormRepresentation> <feat att="writtenForm" val="yngelen"/> <feat att="inflectionalParadigm" val="MFG0220"/> <feat att="officiallyApproved" val="yes"/> <feat att="frequency" val=".0893"/></FormRepresentation></WordForm>
<WordForm><feat att="grammaticalGender" val="commonGender"/><feat att="definiteness" val="definite"/><feat att="grammaticalNumber" val="singular"/><feat att="case" val="genitiveCase"/>
<FormRepresentation> <feat att="writtenForm" val="ynglens"/> <feat att="inflectionalParadigm" val="MFG0300"/> <feat att="officiallyApproved" val="yes"/> <feat att="frequency" val="0.0"/></FormRepresentation><FormRepresentation> <feat att="writtenForm" val="yngelens"/> <feat att="inflectionalParadigm" val="MFG0220"/> <feat att="officiallyApproved" val="yes"/> <feat att="frequency" val="0.0"/></FormRepresentation></WordForm>
</LexicalEntry> 
<LexicalEntry><feat att="partOfSpeech" val="commonNoun"/> 
<feat att="id" val="GMU_YNGELPLEJE_1"/> 
<feat att="morphologicalUnitId" val="YNGELPLEJE"/> 
<feat att="originalSource" val="PAROLE"/> 
<feat att="independentWord" val="yes"/> 
<feat att="decomposition" val="yngel+pleje"/> 
<Lemma><FormRepresentation> <feat att="writtenForm" val="yngelpleje"/> <feat att="officiallyApproved" val="yes"/> 
<feat att="joiningElement" val="nil"/> 
<feat att="joiningElementResult" val="yngelpleje"/> 
</FormRepresentation> </Lemma> 
<WordForm><feat att="grammaticalGender" val="commonGender"/><feat att="definiteness" val="indefinite"/><feat att="grammaticalNumber" val="singular"/><feat att="case" val="unspecified"/>
<FormRepresentation> <feat att="writtenForm" val="yngelpleje"/> <feat att="inflectionalParadigm" val="MFG0222"/> <feat att="officiallyApproved" val="yes"/> <feat att="frequency" val=".3214"/></FormRepresentation></WordForm>
<WordForm><feat att="grammaticalGender" val="commonGender"/><feat att="definiteness" val="indefinite"/><feat att="grammaticalNumber" val="singular"/><feat att="case" val="genitiveCase"/>
<FormRepresentation> <feat att="writtenForm" val="yngelplejes"/> <feat att="inflectionalParadigm" val="MFG0222"/> <feat att="officiallyApproved" val="yes"/> <feat att="frequency" val="0.0"/></FormRepresentation></WordForm>
<WordForm><feat att="grammaticalGender" val="commonGender"/><feat att="definiteness" val="definite"/><feat att="grammaticalNumber" val="singular"/><feat att="case" val="unspecified"/>
<FormRepresentation> <feat att="writtenForm" val="yngelplejen"/> <feat att="inflectionalParadigm" val="MFG0222"/> <feat att="officiallyApproved" val="yes"/> <feat att="frequency" val=".1964"/></FormRepresentation></WordForm>
<WordForm><feat att="grammaticalGender" val="commonGender"/><feat att="definiteness" val="definite"/><feat att="grammaticalNumber" val="singular"/><feat att="case" val="genitiveCase"/>
<FormRepresentation> <feat att="writtenForm" val="yngelplejens"/> <feat att="inflectionalParadigm" val="MFG0222"/> <feat att="officiallyApproved" val="yes"/> <feat att="frequency" val="0.0"/></FormRepresentation></WordForm>
</LexicalEntry> 
<LexicalEntry><feat att="partOfSpeech" val="commonNoun"/> 
<feat att="id" val="GMU_zinnia_1"/> 
<feat att="morphologicalUnitId" val="ZINNIA"/> 
<feat att="originalSource" val="DDO"/> 
<feat att="independentWord" val="yes"/> 
<Lemma><FormRepresentation> <feat att="writtenForm" val="zinnia"/> <feat att="officiallyApproved" val="yes"/> 
<feat att="joiningElement" val="nil"/> 
<feat att="joiningElementResult" val="zinnia"/> 
</FormRepresentation> </Lemma> 
<WordForm><feat att="grammaticalGender" val="commonGender"/><feat att="definiteness" val="indefinite"/><feat att="grammaticalNumber" val="singular"/><feat att="case" val="unspecified"/>
<FormRepresentation> <feat att="writtenForm" val="zinnia"/><feat att="inflectionalParadigm" val="MFG0016,MFG1034"/> <feat att="officiallyApproved" val="yes"/> <feat att="frequency" val="0.0"/></FormRepresentation></WordForm>
<WordForm><feat att="grammaticalGender" val="commonGender"/><feat att="definiteness" val="indefinite"/><feat att="grammaticalNumber" val="singular"/><feat att="case" val="genitiveCase"/>
<FormRepresentation> <feat att="writtenForm" val="zinnias"/><feat att="inflectionalParadigm" val="MFG0016,MFG1034"/> <feat att="officiallyApproved" val="yes"/> <feat att="frequency" val="0.0"/></FormRepresentation></WordForm>
<WordForm><feat att="grammaticalGender" val="commonGender"/><feat att="definiteness" val="indefinite"/><feat att="grammaticalNumber" val="plural"/><feat att="case" val="unspecified"/>
<FormRepresentation> <feat att="writtenForm" val="zinnier"/> <feat att="inflectionalParadigm" val="MFG1034"/> <feat att="officiallyApproved" val="yes"/> <feat att="frequency" val="0.0"/></FormRepresentation><FormRepresentation> <feat att="writtenForm" val="zinniaer"/> <feat att="inflectionalParadigm" val="MFG0016"/> <feat att="officiallyApproved" val="yes"/> <feat att="frequency" val="0.0"/></FormRepresentation></WordForm>
<WordForm><feat att="grammaticalGender" val="commonGender"/><feat att="definiteness" val="indefinite"/><feat att="grammaticalNumber" val="plural"/><feat att="case" val="genitiveCase"/>
<FormRepresentation> <feat att="writtenForm" val="zinniers"/> <feat att="inflectionalParadigm" val="MFG1034"/> <feat att="officiallyApproved" val="yes"/> <feat att="frequency" val="0.0"/></FormRepresentation><FormRepresentation> <feat att="writtenForm" val="zinniaers"/> <feat att="inflectionalParadigm" val="MFG0016"/> <feat att="officiallyApproved" val="yes"/> <feat att="frequency" val="0.0"/></FormRepresentation></WordForm>
<WordForm><feat att="grammaticalGender" val="commonGender"/><feat att="definiteness" val="definite"/><feat att="grammaticalNumber" val="singular"/><feat att="case" val="unspecified"/>
<FormRepresentation> <feat att="writtenForm" val="zinniaen"/><feat att="inflectionalParadigm" val="MFG0016,MFG1034"/> <feat att="officiallyApproved" val="yes"/> <feat att="frequency" val="0.0"/></FormRepresentation></WordForm>
<WordForm><feat att="grammaticalGender" val="commonGender"/><feat att="definiteness" val="definite"/><feat att="grammaticalNumber" val="singular"/><feat att="case" val="genitiveCase"/>
<FormRepresentation> <feat att="writtenForm" val="zinniaens"/><feat att="inflectionalParadigm" val="MFG0016,MFG1034"/> <feat att="officiallyApproved" val="yes"/> <feat att="frequency" val="0.0"/></FormRepresentation></WordForm>
<WordForm><feat att="grammaticalGender" val="commonGender"/><feat att="definiteness" val="definite"/><feat att="grammaticalNumber" val="plural"/><feat att="case" val="unspecified"/>
<FormRepresentation> <feat att="writtenForm" val="zinnierne"/> <feat att="inflectionalParadigm" val="MFG1034"/> <feat att="officiallyApproved" val="yes"/> <feat att="frequency" val="0.0"/></FormRepresentation><FormRepresentation> <feat att="writtenForm" val="zinniaerne"/> <feat att="inflectionalParadigm" val="MFG0016"/> <feat att="officiallyApproved" val="yes"/> <feat att="frequency" val="0.0"/></FormRepresentation></WordForm>
<WordForm><feat att="grammaticalGender" val="commonGender"/><feat att="definiteness" val="definite"/><feat att="grammaticalNumber" val="plural"/><feat att="case" val="genitiveCase"/>
<FormRepresentation> <feat att="writtenForm" val="zinniernes"/> <feat att="inflectionalParadigm" val="MFG1034"/> <feat att="officiallyApproved" val="yes"/> <feat att="frequency" val="0.0"/></FormRepresentation><FormRepresentation> <feat att="writtenForm" val="zinniaernes"/> <feat att="inflectionalParadigm" val="MFG0016"/> <feat att="officiallyApproved" val="yes"/> <feat att="frequency" val="0.0"/></FormRepresentation></WordForm>
</LexicalEntry> 
<LexicalEntry><feat att="partOfSpeech" val="commonNoun"/> 
<feat att="id" val="GMU_yppighed_1"/> 
<feat att="morphologicalUnitId" val="YPPIGHED"/> 
<feat att="originalSource" val="DDO"/> 
<feat att="independentWord" val="yes"/> 
<Lemma><FormRepresentation> <feat att="writtenForm" val="yppighed"/> <feat att="officiallyApproved" val="yes"/> 
<feat att="joiningElement" val="Not analyzed"/> 
</FormRepresentation> </Lemma> 
<WordForm><feat att="grammaticalGender" val="commonGender"/><feat att="definiteness" val="indefinite"/><feat att="grammaticalNumber" val="singular"/><feat att="case" val="unspecified"/>
<FormRepresentation> <feat att="writtenForm" val="yppighed"/> <feat att="inflectionalParadigm" val="MFG0220"/> <feat att="officiallyApproved" val="yes"/> <feat att="frequency" val=".0357"/></FormRepresentation></WordForm>
<WordForm><feat att="grammaticalGender" val="commonGender"/><feat att="definiteness" val="indefinite"/><feat att="grammaticalNumber" val="singular"/><feat att="case" val="genitiveCase"/>
<FormRepresentation> <feat att="writtenForm" val="yppigheds"/> <feat att="inflectionalParadigm" val="MFG0220"/> <feat att="officiallyApproved" val="yes"/> <feat att="frequency" val="0.0"/></FormRepresentation></WordForm>
<WordForm><feat att="grammaticalGender" val="commonGender"/><feat att="definiteness" val="definite"/><feat att="grammaticalNumber" val="singular"/><feat att="case" val="unspecified"/>
<FormRepresentation> <feat att="writtenForm" val="yppigheden"/> <feat att="inflectionalParadigm" val="MFG0220"/> <feat att="officiallyApproved" val="yes"/> <feat att="frequency" val="0.0"/></FormRepresentation></WordForm>
<WordForm><feat att="grammaticalGender" val="commonGender"/><feat att="definiteness" val="definite"/><feat att="grammaticalNumber" val="singular"/><feat att="case" val="genitiveCase"/>
<FormRepresentation> <feat att="writtenForm" val="yppighedens"/> <feat att="inflectionalParadigm" val="MFG0220"/> <feat att="officiallyApproved" val="yes"/> <feat att="frequency" val="0.0"/></FormRepresentation></WordForm>
</LexicalEntry> 
<LexicalEntry><feat att="partOfSpeech" val="commonNoun"/> 
<feat att="id" val="GMU_ydedygtighed_1"/> 
<feat att="morphologicalUnitId" val="YDEDYGTIGHED"/> 
<feat att="originalSource" val="DDO"/> 
<feat att="independentWord" val="yes"/> 
<feat att="decomposition" val="yde+dygtighed"/> 
<Lemma><FormRepresentation> <feat att="writtenForm" val="ydedygtighed"/> <feat att="officiallyApproved" val="yes"/> 
<feat att="joiningElement" val="Not analyzed"/> 
</FormRepresentation> </Lemma> 
<WordForm><feat att="grammaticalGender" val="commonGender"/><feat att="definiteness" val="indefinite"/><feat att="grammaticalNumber" val="singular"/><feat att="case" val="unspecified"/>
<FormRepresentation> <feat att="writtenForm" val="ydedygtighed"/> <feat att="inflectionalParadigm" val="MFG0220"/> <feat att="officiallyApproved" val="yes"/> <feat att="frequency" val=".0357"/></FormRepresentation></WordForm>
<WordForm><feat att="grammaticalGender" val="commonGender"/><feat att="definiteness" val="indefinite"/><feat att="grammaticalNumber" val="singular"/><feat att="case" val="genitiveCase"/>
<FormRepresentation> <feat att="writtenForm" val="ydedygtigheds"/> <feat att="inflectionalParadigm" val="MFG0220"/> <feat att="officiallyApproved" val="yes"/> <feat att="frequency" val="0.0"/></FormRepresentation></WordForm>
<WordForm><feat att="grammaticalGender" val="commonGender"/><feat att="definiteness" val="definite"/><feat att="grammaticalNumber" val="singular"/><feat att="case" val="unspecified"/>
<FormRepresentation> <feat att="writtenForm" val="ydedygtigheden"/> <feat att="inflectionalParadigm" val="MFG0220"/> <feat att="officiallyApproved" val="yes"/> <feat att="frequency" val="0.0"/></FormRepresentation></WordForm>
<WordForm><feat att="grammaticalGender" val="commonGender"/><feat att="definiteness" val="definite"/><feat att="grammaticalNumber" val="singular"/><feat att="case" val="genitiveCase"/>
<FormRepresentation> <feat att="writtenForm" val="ydedygtighedens"/> <feat att="inflectionalParadigm" val="MFG0220"/> <feat att="officiallyApproved" val="yes"/> <feat att="frequency" val="0.0"/></FormRepresentation></WordForm>
</LexicalEntry> 
<LexicalEntry><feat att="partOfSpeech" val="commonNoun"/> 
<feat att="id" val="GMU_zarina_1"/> 
<feat att="morphologicalUnitId" val="ZARINA"/> 
<feat att="originalSource" val="DDO"/> 
<feat att="independentWord" val="yes"/> 
<Lemma><FormRepresentation> <feat att="writtenForm" val="zarina"/> <feat att="officiallyApproved" val="yes"/> 
<feat att="joiningElement" val="nil"/> 
<feat att="joiningElementResult" val="zarina"/> 
</FormRepresentation> </Lemma> 
<WordForm><feat att="grammaticalGender" val="commonGender"/><feat att="definiteness" val="indefinite"/><feat att="grammaticalNumber" val="singular"/><feat att="case" val="unspecified"/>
<FormRepresentation> <feat att="writtenForm" val="zarina"/> <feat att="inflectionalParadigm" val="MFG0016"/> <feat att="officiallyApproved" val="yes"/> <feat att="frequency" val="0.0"/></FormRepresentation></WordForm>
<WordForm><feat att="grammaticalGender" val="commonGender"/><feat att="definiteness" val="indefinite"/><feat att="grammaticalNumber" val="singular"/><feat att="case" val="genitiveCase"/>
<FormRepresentation> <feat att="writtenForm" val="zarinas"/> <feat att="inflectionalParadigm" val="MFG0016"/> <feat att="officiallyApproved" val="yes"/> <feat att="frequency" val="0.0"/></FormRepresentation></WordForm>
<WordForm><feat att="grammaticalGender" val="commonGender"/><feat att="definiteness" val="indefinite"/><feat att="grammaticalNumber" val="plural"/><feat att="case" val="unspecified"/>
<FormRepresentation> <feat att="writtenForm" val="zarinaer"/> <feat att="inflectionalParadigm" val="MFG0016"/> <feat att="officiallyApproved" val="yes"/> <feat att="frequency" val="0.0"/></FormRepresentation></WordForm>
<WordForm><feat att="grammaticalGender" val="commonGender"/><feat att="definiteness" val="indefinite"/><feat att="grammaticalNumber" val="plural"/><feat att="case" val="genitiveCase"/>
<FormRepresentation> <feat att="writtenForm" val="zarinaers"/> <feat att="inflectionalParadigm" val="MFG0016"/> <feat att="officiallyApproved" val="yes"/> <feat att="frequency" val="0.0"/></FormRepresentation></WordForm>
<WordForm><feat att="grammaticalGender" val="commonGender"/><feat att="definiteness" val="definite"/><feat att="grammaticalNumber" val="singular"/><feat att="case" val="unspecified"/>
<FormRepresentation> <feat att="writtenForm" val="zarinaen"/> <feat att="inflectionalParadigm" val="MFG0016"/> <feat att="officiallyApproved" val="yes"/> <feat att="frequency" val="0.0"/></FormRepresentation></WordForm>
<WordForm><feat att="grammaticalGender" val="commonGender"/><feat att="definiteness" val="definite"/><feat att="grammaticalNumber" val="singular"/><feat att="case" val="genitiveCase"/>
<FormRepresentation> <feat att="writtenForm" val="zarinaens"/> <feat att="inflectionalParadigm" val="MFG0016"/> <feat att="officiallyApproved" val="yes"/> <feat att="frequency" val="0.0"/></FormRepresentation></WordForm>
<WordForm><feat att="grammaticalGender" val="commonGender"/><feat att="definiteness" val="definite"/><feat att="grammaticalNumber" val="plural"/><feat att="case" val="unspecified"/>
<FormRepresentation> <feat att="writtenForm" val="zarinaerne"/> <feat att="inflectionalParadigm" val="MFG0016"/> <feat att="officiallyApproved" val="yes"/> <feat att="frequency" val="0.0"/></FormRepresentation></WordForm>
<WordForm><feat att="grammaticalGender" val="commonGender"/><feat att="definiteness" val="definite"/><feat att="grammaticalNumber" val="plural"/><feat att="case" val="genitiveCase"/>
<FormRepresentation> <feat att="writtenForm" val="zarinaernes"/> <feat att="inflectionalParadigm" val="MFG0016"/> <feat att="officiallyApproved" val="yes"/> <feat att="frequency" val="0.0"/></FormRepresentation></WordForm>
</LexicalEntry> 
<LexicalEntry><feat att="partOfSpeech" val="commonNoun"/> 
<feat att="id" val="GMU_yndlingshund_1"/> 
<feat att="morphologicalUnitId" val="YNDLINGSHUND"/> 
<feat att="originalSource" val="DDO"/> 
<feat att="independentWord" val="yes"/> 
<feat att="decomposition" val="yndling+s+hund"/> 
<Lemma><FormRepresentation> <feat att="writtenForm" val="yndlingshund"/> <feat att="officiallyApproved" val="yes"/> 
<feat att="joiningElement" val="Not analyzed"/> 
</FormRepresentation> </Lemma> 
<WordForm><feat att="grammaticalGender" val="commonGender"/><feat att="definiteness" val="indefinite"/><feat att="grammaticalNumber" val="singular"/><feat att="case" val="unspecified"/>
<FormRepresentation> <feat att="writtenForm" val="yndlingshund"/> <feat att="inflectionalParadigm" val="MFG0014"/> <feat att="officiallyApproved" val="yes"/> <feat att="frequency" val=".1071"/></FormRepresentation></WordForm>
<WordForm><feat att="grammaticalGender" val="commonGender"/><feat att="definiteness" val="indefinite"/><feat att="grammaticalNumber" val="singular"/><feat att="case" val="genitiveCase"/>
<FormRepresentation> <feat att="writtenForm" val="yndlingshunds"/> <feat att="inflectionalParadigm" val="MFG0014"/> <feat att="officiallyApproved" val="yes"/> <feat att="frequency" val="0.0"/></FormRepresentation></WordForm>
<WordForm><feat att="grammaticalGender" val="commonGender"/><feat att="definiteness" val="indefinite"/><feat att="grammaticalNumber" val="plural"/><feat att="case" val="unspecified"/>
<FormRepresentation> <feat att="writtenForm" val="yndlingshunde"/> <feat att="inflectionalParadigm" val="MFG0014"/> <feat att="officiallyApproved" val="yes"/> <feat att="frequency" val="0.0"/></FormRepresentation></WordForm>
<WordForm><feat att="grammaticalGender" val="commonGender"/><feat att="definiteness" val="indefinite"/><feat att="grammaticalNumber" val="plural"/><feat att="case" val="genitiveCase"/>
<FormRepresentation> <feat att="writtenForm" val="yndlingshundes"/> <feat att="inflectionalParadigm" val="MFG0014"/> <feat att="officiallyApproved" val="yes"/> <feat att="frequency" val="0.0"/></FormRepresentation></WordForm>
<WordForm><feat att="grammaticalGender" val="commonGender"/><feat att="definiteness" val="definite"/><feat att="grammaticalNumber" val="singular"/><feat att="case" val="unspecified"/>
<FormRepresentation> <feat att="writtenForm" val="yndlingshunden"/> <feat att="inflectionalParadigm" val="MFG0014"/> <feat att="officiallyApproved" val="yes"/> <feat att="frequency" val="0.0"/></FormRepresentation></WordForm>
<WordForm><feat att="grammaticalGender" val="commonGender"/><feat att="definiteness" val="definite"/><feat att="grammaticalNumber" val="singular"/><feat att="case" val="genitiveCase"/>
<FormRepresentation> <feat att="writtenForm" val="yndlingshundens"/> <feat att="inflectionalParadigm" val="MFG0014"/> <feat att="officiallyApproved" val="yes"/> <feat att="frequency" val="0.0"/></FormRepresentation></WordForm>
<WordForm><feat att="grammaticalGender" val="commonGender"/><feat att="definiteness" val="definite"/><feat att="grammaticalNumber" val="plural"/><feat att="case" val="unspecified"/>
<FormRepresentation> <feat att="writtenForm" val="yndlingshundene"/> <feat att="inflectionalParadigm" val="MFG0014"/> <feat att="officiallyApproved" val="yes"/> <feat att="frequency" val="0.0"/></FormRepresentation></WordForm>
<WordForm><feat att="grammaticalGender" val="commonGender"/><feat att="definiteness" val="definite"/><feat att="grammaticalNumber" val="plural"/><feat att="case" val="genitiveCase"/>
<FormRepresentation> <feat att="writtenForm" val="yndlingshundenes"/> <feat att="inflectionalParadigm" val="MFG0014"/> <feat att="officiallyApproved" val="yes"/> <feat att="frequency" val="0.0"/></FormRepresentation></WordForm>
</LexicalEntry> 
<LexicalEntry><feat att="partOfSpeech" val="commonNoun"/> 
<feat att="id" val="GMU_zeugma_1"/> 
<feat att="morphologicalUnitId" val="ZEUGMA"/> 
<feat att="originalSource" val="DDO"/> 
<feat att="independentWord" val="yes"/> 
<Lemma><FormRepresentation> <feat att="writtenForm" val="zeugma"/> <feat att="officiallyApproved" val="yes"/> 
<feat att="joiningElement" val="nil"/> 
<feat att="joiningElementResult" val="zeugma"/> 
</FormRepresentation> </Lemma> 
<WordForm><feat att="grammaticalGender" val="neuter"/><feat att="definiteness" val="indefinite"/><feat att="grammaticalNumber" val="singular"/><feat att="case" val="unspecified"/>
<FormRepresentation> <feat att="writtenForm" val="zeugma"/> <feat att="inflectionalParadigm" val="MFG0044"/> <feat att="officiallyApproved" val="yes"/> <feat att="frequency" val="0.0"/></FormRepresentation></WordForm>
<WordForm><feat att="grammaticalGender" val="neuter"/><feat att="definiteness" val="indefinite"/><feat att="grammaticalNumber" val="singular"/><feat att="case" val="genitiveCase"/>
<FormRepresentation> <feat att="writtenForm" val="zeugmas"/> <feat att="inflectionalParadigm" val="MFG0044"/> <feat att="officiallyApproved" val="yes"/> <feat att="frequency" val="0.0"/></FormRepresentation></WordForm>
<WordForm><feat att="grammaticalGender" val="neuter"/><feat att="definiteness" val="indefinite"/><feat att="grammaticalNumber" val="plural"/><feat att="case" val="unspecified"/>
<FormRepresentation> <feat att="writtenForm" val="zeugmaer"/> <feat att="inflectionalParadigm" val="MFG0044"/> <feat att="officiallyApproved" val="yes"/> <feat att="frequency" val="0.0"/></FormRepresentation></WordForm>
<WordForm><feat att="grammaticalGender" val="neuter"/><feat att="definiteness" val="indefinite"/><feat att="grammaticalNumber" val="plural"/><feat att="case" val="genitiveCase"/>
<FormRepresentation> <feat att="writtenForm" val="zeugmaers"/> <feat att="inflectionalParadigm" val="MFG0044"/> <feat att="officiallyApproved" val="yes"/> <feat att="frequency" val="0.0"/></FormRepresentation></WordForm>
<WordForm><feat att="grammaticalGender" val="neuter"/><feat att="definiteness" val="definite"/><feat att="grammaticalNumber" val="singular"/><feat att="case" val="unspecified"/>
<FormRepresentation> <feat att="writtenForm" val="zeugmaet"/> <feat att="inflectionalParadigm" val="MFG0044"/> <feat att="officiallyApproved" val="yes"/> <feat att="frequency" val="0.0"/></FormRepresentation></WordForm>
<WordForm><feat att="grammaticalGender" val="neuter"/><feat att="definiteness" val="definite"/><feat att="grammaticalNumber" val="singular"/><feat att="case" val="genitiveCase"/>
<FormRepresentation> <feat att="writtenForm" val="zeugmaets"/> <feat att="inflectionalParadigm" val="MFG0044"/> <feat att="officiallyApproved" val="yes"/> <feat att="frequency" val="0.0"/></FormRepresentation></WordForm>
<WordForm><feat att="grammaticalGender" val="neuter"/><feat att="definiteness" val="definite"/><feat att="grammaticalNumber" val="plural"/><feat att="case" val="unspecified"/>
<FormRepresentation> <feat att="writtenForm" val="zeugmaerne"/> <feat att="inflectionalParadigm" val="MFG0044"/> <feat att="officiallyApproved" val="yes"/> <feat att="frequency" val="0.0"/></FormRepresentation></WordForm>
<WordForm><feat att="grammaticalGender" val="neuter"/><feat att="definiteness" val="definite"/><feat att="grammaticalNumber" val="plural"/><feat att="case" val="genitiveCase"/>
<FormRepresentation> <feat att="writtenForm" val="zeugmaernes"/> <feat att="inflectionalParadigm" val="MFG0044"/> <feat att="officiallyApproved" val="yes"/> <feat att="frequency" val="0.0"/></FormRepresentation></WordForm>
</LexicalEntry> 
<LexicalEntry><feat att="partOfSpeech" val="commonNoun"/> 
<feat att="id" val="GMU_YNGLEFUGL_1"/> 
<feat att="morphologicalUnitId" val="YNGLEFUGL"/> 
<feat att="originalSource" val="PAROLE"/> 
<feat att="independentWord" val="yes"/> 
<feat att="decomposition" val="yngle+fugl"/> 
<Lemma><FormRepresentation> <feat att="writtenForm" val="ynglefugl"/> <feat att="officiallyApproved" val="yes"/> 
<feat att="joiningElement" val="Not analyzed"/> 
</FormRepresentation> </Lemma> 
<WordForm><feat att="grammaticalGender" val="commonGender"/><feat att="definiteness" val="indefinite"/><feat att="grammaticalNumber" val="singular"/><feat att="case" val="unspecified"/>
<FormRepresentation> <feat att="writtenForm" val="ynglefugl"/> <feat att="inflectionalParadigm" val="MFG0014"/> <feat att="officiallyApproved" val="yes"/> <feat att="frequency" val="1.8214"/></FormRepresentation></WordForm>
<WordForm><feat att="grammaticalGender" val="commonGender"/><feat att="definiteness" val="indefinite"/><feat att="grammaticalNumber" val="singular"/><feat att="case" val="genitiveCase"/>
<FormRepresentation> <feat att="writtenForm" val="ynglefugls"/> <feat att="inflectionalParadigm" val="MFG0014"/> <feat att="officiallyApproved" val="yes"/> <feat att="frequency" val="0.0"/></FormRepresentation></WordForm>
<WordForm><feat att="grammaticalGender" val="commonGender"/><feat att="definiteness" val="indefinite"/><feat att="grammaticalNumber" val="plural"/><feat att="case" val="unspecified"/>
<FormRepresentation> <feat att="writtenForm" val="ynglefugle"/> <feat att="inflectionalParadigm" val="MFG0014"/> <feat att="officiallyApproved" val="yes"/> <feat att="frequency" val=".1964"/></FormRepresentation></WordForm>
<WordForm><feat att="grammaticalGender" val="commonGender"/><feat att="definiteness" val="indefinite"/><feat att="grammaticalNumber" val="plural"/><feat att="case" val="genitiveCase"/>
<FormRepresentation> <feat att="writtenForm" val="ynglefugles"/> <feat att="inflectionalParadigm" val="MFG0014"/> <feat att="officiallyApproved" val="yes"/> <feat att="frequency" val="0.0"/></FormRepresentation></WordForm>
<WordForm><feat att="grammaticalGender" val="commonGender"/><feat att="definiteness" val="definite"/><feat att="grammaticalNumber" val="singular"/><feat att="case" val="unspecified"/>
<FormRepresentation> <feat att="writtenForm" val="ynglefuglen"/> <feat att="inflectionalParadigm" val="MFG0014"/> <feat att="officiallyApproved" val="yes"/> <feat att="frequency" val="0.0"/></FormRepresentation></WordForm>
<WordForm><feat att="grammaticalGender" val="commonGender"/><feat att="definiteness" val="definite"/><feat att="grammaticalNumber" val="singular"/><feat att="case" val="genitiveCase"/>
<FormRepresentation> <feat att="writtenForm" val="ynglefuglens"/> <feat att="inflectionalParadigm" val="MFG0014"/> <feat att="officiallyApproved" val="yes"/> <feat att="frequency" val="0.0"/></FormRepresentation></WordForm>
<WordForm><feat att="grammaticalGender" val="commonGender"/><feat att="definiteness" val="definite"/><feat att="grammaticalNumber" val="plural"/><feat att="case" val="unspecified"/>
<FormRepresentation> <feat att="writtenForm" val="ynglefuglene"/> <feat att="inflectionalParadigm" val="MFG0014"/> <feat att="officiallyApproved" val="yes"/> <feat att="frequency" val=".0179"/></FormRepresentation></WordForm>
<WordForm><feat att="grammaticalGender" val="commonGender"/><feat att="definiteness" val="definite"/><feat att="grammaticalNumber" val="plural"/><feat att="case" val="genitiveCase"/>
<FormRepresentation> <feat att="writtenForm" val="ynglefuglenes"/> <feat att="inflectionalParadigm" val="MFG0014"/> <feat att="officiallyApproved" val="yes"/> <feat att="frequency" val="0.0"/></FormRepresentation></WordForm>
</LexicalEntry> 
<LexicalEntry><feat att="partOfSpeech" val="commonNoun"/> 
<feat att="id" val="GMU_YNGLEPLADS_1"/> 
<feat att="morphologicalUnitId" val="YNGLEPLADS"/> 
<feat att="originalSource" val="DDO"/> 
<feat att="independentWord" val="yes"/> 
<feat att="decomposition" val="yngle+plads"/> 
<Lemma><FormRepresentation> <feat att="writtenForm" val="yngleplads"/> <feat att="officiallyApproved" val="yes"/> 
<feat att="joiningElement" val="Not analyzed"/> 
</FormRepresentation> </Lemma> 
<WordForm><feat att="grammaticalGender" val="commonGender"/><feat att="definiteness" val="indefinite"/><feat att="grammaticalNumber" val="singular"/><feat att="case" val="unspecified"/>
<FormRepresentation> <feat att="writtenForm" val="yngleplads"/> <feat att="inflectionalParadigm" val="MFG0225"/> <feat att="officiallyApproved" val="yes"/> <feat att="frequency" val=".0536"/></FormRepresentation></WordForm>
<WordForm><feat att="grammaticalGender" val="commonGender"/><feat att="definiteness" val="indefinite"/><feat att="grammaticalNumber" val="singular"/><feat att="case" val="genitiveCase"/>
<FormRepresentation> <feat att="writtenForm" val="ynglepladses"/> <feat att="inflectionalParadigm" val="MFG0225"/> <feat att="officiallyApproved" val="no"/> <feat att="frequency" val="0.0"/></FormRepresentation><FormRepresentation> <feat att="writtenForm" val="yngleplads's"/> <feat att="inflectionalParadigm" val="MFG0225"/> <feat att="officiallyApproved" val="no"/> <feat att="frequency" val="0.0"/></FormRepresentation><FormRepresentation> <feat att="writtenForm" val="yngleplads'"/> <feat att="inflectionalParadigm" val="MFG0225"/> <feat att="officiallyApproved" val="yes"/> <feat att="frequency" val="0.0"/></FormRepresentation></WordForm>
<WordForm><feat att="grammaticalGender" val="commonGender"/><feat att="definiteness" val="indefinite"/><feat att="grammaticalNumber" val="plural"/><feat att="case" val="unspecified"/>
<FormRepresentation> <feat att="writtenForm" val="ynglepladser"/> <feat att="inflectionalParadigm" val="MFG0225"/> <feat att="officiallyApproved" val="yes"/> <feat att="frequency" val=".2143"/></FormRepresentation></WordForm>
<WordForm><feat att="grammaticalGender" val="commonGender"/><feat att="definiteness" val="indefinite"/><feat att="grammaticalNumber" val="plural"/><feat att="case" val="genitiveCase"/>
<FormRepresentation> <feat att="writtenForm" val="ynglepladsers"/> <feat att="inflectionalParadigm" val="MFG0225"/> <feat att="officiallyApproved" val="yes"/> <feat att="frequency" val="0.0"/></FormRepresentation></WordForm>
<WordForm><feat att="grammaticalGender" val="commonGender"/><feat att="definiteness" val="definite"/><feat att="grammaticalNumber" val="singular"/><feat att="case" val="unspecified"/>
<FormRepresentation> <feat att="writtenForm" val="ynglepladsen"/> <feat att="inflectionalParadigm" val="MFG0225"/> <feat att="officiallyApproved" val="yes"/> <feat att="frequency" val=".2321"/></FormRepresentation></WordForm>
<WordForm><feat att="grammaticalGender" val="commonGender"/><feat att="definiteness" val="definite"/><feat att="grammaticalNumber" val="singular"/><feat att="case" val="genitiveCase"/>
<FormRepresentation> <feat att="writtenForm" val="ynglepladsens"/> <feat att="inflectionalParadigm" val="MFG0225"/> <feat att="officiallyApproved" val="yes"/> <feat att="frequency" val="0.0"/></FormRepresentation></WordForm>
<WordForm><feat att="grammaticalGender" val="commonGender"/><feat att="definiteness" val="definite"/><feat att="grammaticalNumber" val="plural"/><feat att="case" val="unspecified"/>
<FormRepresentation> <feat att="writtenForm" val="ynglepladserne"/> <feat att="inflectionalParadigm" val="MFG0225"/> <feat att="officiallyApproved" val="yes"/> <feat att="frequency" val=".1071"/></FormRepresentation></WordForm>
<WordForm><feat att="grammaticalGender" val="commonGender"/><feat att="definiteness" val="definite"/><feat att="grammaticalNumber" val="plural"/><feat att="case" val="genitiveCase"/>
<FormRepresentation> <feat att="writtenForm" val="ynglepladsernes"/> <feat att="inflectionalParadigm" val="MFG0225"/> <feat att="officiallyApproved" val="yes"/> <feat att="frequency" val="0.0"/></FormRepresentation></WordForm>
</LexicalEntry> 
<LexicalEntry><feat att="partOfSpeech" val="commonNoun"/> 
<feat att="id" val="GMU_YNGLETID_1"/> 
<feat att="morphologicalUnitId" val="YNGLETID"/> 
<feat att="originalSource" val="DDO"/> 
<feat att="independentWord" val="yes"/> 
<feat att="decomposition" val="yngle+tid"/> 
<Lemma><FormRepresentation> <feat att="writtenForm" val="yngletid"/> <feat att="officiallyApproved" val="yes"/> 
<feat att="joiningElement" val="Not analyzed"/> 
</FormRepresentation> </Lemma> 
<WordForm><feat att="grammaticalGender" val="commonGender"/><feat att="definiteness" val="indefinite"/><feat att="grammaticalNumber" val="singular"/><feat att="case" val="unspecified"/>
<FormRepresentation> <feat att="writtenForm" val="yngletid"/> <feat att="inflectionalParadigm" val="MFG0016"/> <feat att="officiallyApproved" val="yes"/> <feat att="frequency" val=".25"/></FormRepresentation></WordForm>
<WordForm><feat att="grammaticalGender" val="commonGender"/><feat att="definiteness" val="indefinite"/><feat att="grammaticalNumber" val="singular"/><feat att="case" val="genitiveCase"/>
<FormRepresentation> <feat att="writtenForm" val="yngletids"/> <feat att="inflectionalParadigm" val="MFG0016"/> <feat att="officiallyApproved" val="yes"/> <feat att="frequency" val="0.0"/></FormRepresentation></WordForm>
<WordForm><feat att="grammaticalGender" val="commonGender"/><feat att="definiteness" val="indefinite"/><feat att="grammaticalNumber" val="plural"/><feat att="case" val="unspecified"/>
<FormRepresentation> <feat att="writtenForm" val="yngletider"/> <feat att="inflectionalParadigm" val="MFG0016"/> <feat att="officiallyApproved" val="yes"/> <feat att="frequency" val=".0179"/></FormRepresentation></WordForm>
<WordForm><feat att="grammaticalGender" val="commonGender"/><feat att="definiteness" val="indefinite"/><feat att="grammaticalNumber" val="plural"/><feat att="case" val="genitiveCase"/>
<FormRepresentation> <feat att="writtenForm" val="yngletiders"/> <feat att="inflectionalParadigm" val="MFG0016"/> <feat att="officiallyApproved" val="yes"/> <feat att="frequency" val="0.0"/></FormRepresentation></WordForm>
<WordForm><feat att="grammaticalGender" val="commonGender"/><feat att="definiteness" val="definite"/><feat att="grammaticalNumber" val="singular"/><feat att="case" val="unspecified"/>
<FormRepresentation> <feat att="writtenForm" val="yngletiden"/> <feat att="inflectionalParadigm" val="MFG0016"/> <feat att="officiallyApproved" val="yes"/> <feat att="frequency" val=".5357"/></FormRepresentation></WordForm>
<WordForm><feat att="grammaticalGender" val="commonGender"/><feat att="definiteness" val="definite"/><feat att="grammaticalNumber" val="singular"/><feat att="case" val="genitiveCase"/>
<FormRepresentation> <feat att="writtenForm" val="yngletidens"/> <feat att="inflectionalParadigm" val="MFG0016"/> <feat att="officiallyApproved" val="yes"/> <feat att="frequency" val="0.0"/></FormRepresentation></WordForm>
<WordForm><feat att="grammaticalGender" val="commonGender"/><feat att="definiteness" val="definite"/><feat att="grammaticalNumber" val="plural"/><feat att="case" val="unspecified"/>
<FormRepresentation> <feat att="writtenForm" val="yngletiderne"/> <feat att="inflectionalParadigm" val="MFG0016"/> <feat att="officiallyApproved" val="yes"/> <feat att="frequency" val="0.0"/></FormRepresentation></WordForm>
<WordForm><feat att="grammaticalGender" val="commonGender"/><feat att="definiteness" val="definite"/><feat att="grammaticalNumber" val="plural"/><feat att="case" val="genitiveCase"/>
<FormRepresentation> <feat att="writtenForm" val="yngletidernes"/> <feat att="inflectionalParadigm" val="MFG0016"/> <feat att="officiallyApproved" val="yes"/> <feat att="frequency" val="0.0"/></FormRepresentation></WordForm>
</LexicalEntry> 
<LexicalEntry><feat att="partOfSpeech" val="commonNoun"/> 
<feat att="id" val="GMU_YNGLING_1"/> 
<feat att="morphologicalUnitId" val="YNGLING"/> 
<feat att="originalSource" val="PAROLE"/> 
<feat att="independentWord" val="yes"/> 
<Lemma><FormRepresentation> <feat att="writtenForm" val="yngling"/> <feat att="officiallyApproved" val="yes"/> 
<feat att="joiningElement" val="Not analyzed"/> 
</FormRepresentation> </Lemma> 
<WordForm><feat att="grammaticalGender" val="commonGender"/><feat att="definiteness" val="indefinite"/><feat att="grammaticalNumber" val="singular"/><feat att="case" val="unspecified"/>
<FormRepresentation> <feat att="writtenForm" val="yngling"/> <feat att="inflectionalParadigm" val="MFG0014"/> <feat att="officiallyApproved" val="yes"/> <feat att="frequency" val="1.25"/></FormRepresentation></WordForm>
<WordForm><feat att="grammaticalGender" val="commonGender"/><feat att="definiteness" val="indefinite"/><feat att="grammaticalNumber" val="singular"/><feat att="case" val="genitiveCase"/>
<FormRepresentation> <feat att="writtenForm" val="ynglings"/> <feat att="inflectionalParadigm" val="MFG0014"/> <feat att="officiallyApproved" val="yes"/> <feat att="frequency" val=".0357"/></FormRepresentation></WordForm>
<WordForm><feat att="grammaticalGender" val="commonGender"/><feat att="definiteness" val="indefinite"/><feat att="grammaticalNumber" val="plural"/><feat att="case" val="unspecified"/>
<FormRepresentation> <feat att="writtenForm" val="ynglinge"/> <feat att="inflectionalParadigm" val="MFG0014"/> <feat att="officiallyApproved" val="yes"/> <feat att="frequency" val="1.3214"/></FormRepresentation></WordForm>
<WordForm><feat att="grammaticalGender" val="commonGender"/><feat att="definiteness" val="indefinite"/><feat att="grammaticalNumber" val="plural"/><feat att="case" val="genitiveCase"/>
<FormRepresentation> <feat att="writtenForm" val="ynglinges"/> <feat att="inflectionalParadigm" val="MFG0014"/> <feat att="officiallyApproved" val="yes"/> <feat att="frequency" val="0.0"/></FormRepresentation></WordForm>
<WordForm><feat att="grammaticalGender" val="commonGender"/><feat att="definiteness" val="definite"/><feat att="grammaticalNumber" val="singular"/><feat att="case" val="unspecified"/>
<FormRepresentation> <feat att="writtenForm" val="ynglingen"/> <feat att="inflectionalParadigm" val="MFG0014"/> <feat att="officiallyApproved" val="yes"/> <feat att="frequency" val=".375"/></FormRepresentation></WordForm>
<WordForm><feat att="grammaticalGender" val="commonGender"/><feat att="definiteness" val="definite"/><feat att="grammaticalNumber" val="singular"/><feat att="case" val="genitiveCase"/>
<FormRepresentation> <feat att="writtenForm" val="ynglingens"/> <feat att="inflectionalParadigm" val="MFG0014"/> <feat att="officiallyApproved" val="yes"/> <feat att="frequency" val=".0536"/></FormRepresentation></WordForm>
<WordForm><feat att="grammaticalGender" val="commonGender"/><feat att="definiteness" val="definite"/><feat att="grammaticalNumber" val="plural"/><feat att="case" val="unspecified"/>
<FormRepresentation> <feat att="writtenForm" val="ynglingene"/> <feat att="inflectionalParadigm" val="MFG0014"/> <feat att="officiallyApproved" val="yes"/> <feat att="frequency" val=".1607"/></FormRepresentation></WordForm>
<WordForm><feat att="grammaticalGender" val="commonGender"/><feat att="definiteness" val="definite"/><feat att="grammaticalNumber" val="plural"/><feat att="case" val="genitiveCase"/>
<FormRepresentation> <feat att="writtenForm" val="ynglingenes"/> <feat att="inflectionalParadigm" val="MFG0014"/> <feat att="officiallyApproved" val="yes"/> <feat att="frequency" val=".0179"/></FormRepresentation></WordForm>
</LexicalEntry> 
<LexicalEntry><feat att="partOfSpeech" val="commonNoun"/> 
<feat att="id" val="GMU_YNKELIGHED_1"/> 
<feat att="morphologicalUnitId" val="YNKELIGHED"/> 
<feat att="originalSource" val="DDO"/> 
<feat att="independentWord" val="yes"/> 
<Lemma><FormRepresentation> <feat att="writtenForm" val="ynkelighed"/> <feat att="officiallyApproved" val="yes"/> 
<feat att="joiningElement" val="Not analyzed"/> 
</FormRepresentation> </Lemma> 
<WordForm><feat att="grammaticalGender" val="commonGender"/><feat att="definiteness" val="indefinite"/><feat att="grammaticalNumber" val="singular"/><feat att="case" val="unspecified"/>
<FormRepresentation> <feat att="writtenForm" val="ynkelighed"/> <feat att="inflectionalParadigm" val="MFG0016"/> <feat att="officiallyApproved" val="yes"/> <feat att="frequency" val=".2143"/></FormRepresentation></WordForm>
<WordForm><feat att="grammaticalGender" val="commonGender"/><feat att="definiteness" val="indefinite"/><feat att="grammaticalNumber" val="singular"/><feat att="case" val="genitiveCase"/>
<FormRepresentation> <feat att="writtenForm" val="ynkeligheds"/> <feat att="inflectionalParadigm" val="MFG0016"/> <feat att="officiallyApproved" val="yes"/> <feat att="frequency" val="0.0"/></FormRepresentation></WordForm>
<WordForm><feat att="grammaticalGender" val="commonGender"/><feat att="definiteness" val="indefinite"/><feat att="grammaticalNumber" val="plural"/><feat att="case" val="unspecified"/>
<FormRepresentation> <feat att="writtenForm" val="ynkeligheder"/> <feat att="inflectionalParadigm" val="MFG0016"/> <feat att="officiallyApproved" val="yes"/> <feat att="frequency" val="0.0"/></FormRepresentation></WordForm>
<WordForm><feat att="grammaticalGender" val="commonGender"/><feat att="definiteness" val="indefinite"/><feat att="grammaticalNumber" val="plural"/><feat att="case" val="genitiveCase"/>
<FormRepresentation> <feat att="writtenForm" val="ynkeligheders"/> <feat att="inflectionalParadigm" val="MFG0016"/> <feat att="officiallyApproved" val="yes"/> <feat att="frequency" val="0.0"/></FormRepresentation></WordForm>
<WordForm><feat att="grammaticalGender" val="commonGender"/><feat att="definiteness" val="definite"/><feat att="grammaticalNumber" val="singular"/><feat att="case" val="unspecified"/>
<FormRepresentation> <feat att="writtenForm" val="ynkeligheden"/> <feat att="inflectionalParadigm" val="MFG0016"/> <feat att="officiallyApproved" val="yes"/> <feat att="frequency" val=".0179"/></FormRepresentation></WordForm>
<WordForm><feat att="grammaticalGender" val="commonGender"/><feat att="definiteness" val="definite"/><feat att="grammaticalNumber" val="singular"/><feat att="case" val="genitiveCase"/>
<FormRepresentation> <feat att="writtenForm" val="ynkelighedens"/> <feat att="inflectionalParadigm" val="MFG0016"/> <feat att="officiallyApproved" val="yes"/> <feat att="frequency" val="0.0"/></FormRepresentation></WordForm>
<WordForm><feat att="grammaticalGender" val="commonGender"/><feat att="definiteness" val="definite"/><feat att="grammaticalNumber" val="plural"/><feat att="case" val="unspecified"/>
<FormRepresentation> <feat att="writtenForm" val="ynkelighederne"/> <feat att="inflectionalParadigm" val="MFG0016"/> <feat att="officiallyApproved" val="yes"/> <feat att="frequency" val="0.0"/></FormRepresentation></WordForm>
<WordForm><feat att="grammaticalGender" val="commonGender"/><feat att="definiteness" val="definite"/><feat att="grammaticalNumber" val="plural"/><feat att="case" val="genitiveCase"/>
<FormRepresentation> <feat att="writtenForm" val="ynkelighedernes"/> <feat att="inflectionalParadigm" val="MFG0016"/> <feat att="officiallyApproved" val="yes"/> <feat att="frequency" val="0.0"/></FormRepresentation></WordForm>
</LexicalEntry> 
<LexicalEntry><feat att="partOfSpeech" val="commonNoun"/> 
<feat att="id" val="GMU_YOGHURT_2"/> 
<feat att="morphologicalUnitId" val="YOGHURT"/> 
<feat att="originalSource" val="PAROLE"/> 
<feat att="independentWord" val="yes"/> 
<Lemma><FormRepresentation> <feat att="writtenForm" val="yoghurt"/> <feat att="officiallyApproved" val="yes"/> 
<feat att="joiningElement" val="nil"/> 
<feat att="joiningElementResult" val="yoghurt"/> 
</FormRepresentation> </Lemma> 
<WordForm><feat att="grammaticalGender" val="commonGender"/><feat att="definiteness" val="indefinite"/><feat att="grammaticalNumber" val="singular"/><feat att="case" val="unspecified"/>
<FormRepresentation> <feat att="writtenForm" val="yoghurt"/> <feat att="inflectionalParadigm" val="MFG0016"/> <feat att="officiallyApproved" val="yes"/> <feat att="frequency" val="4.0893"/></FormRepresentation></WordForm>
<WordForm><feat att="grammaticalGender" val="commonGender"/><feat att="definiteness" val="indefinite"/><feat att="grammaticalNumber" val="singular"/><feat att="case" val="genitiveCase"/>
<FormRepresentation> <feat att="writtenForm" val="yoghurts"/> <feat att="inflectionalParadigm" val="MFG0016"/> <feat att="officiallyApproved" val="yes"/> <feat att="frequency" val="0.0"/></FormRepresentation></WordForm>
<WordForm><feat att="grammaticalGender" val="commonGender"/><feat att="definiteness" val="indefinite"/><feat att="grammaticalNumber" val="plural"/><feat att="case" val="unspecified"/>
<FormRepresentation> <feat att="writtenForm" val="yoghurter"/> <feat att="inflectionalParadigm" val="MFG0016"/> <feat att="officiallyApproved" val="yes"/> <feat att="frequency" val=".0357"/></FormRepresentation></WordForm>
<WordForm><feat att="grammaticalGender" val="commonGender"/><feat att="definiteness" val="indefinite"/><feat att="grammaticalNumber" val="plural"/><feat att="case" val="genitiveCase"/>
<FormRepresentation> <feat att="writtenForm" val="yoghurters"/> <feat att="inflectionalParadigm" val="MFG0016"/> <feat att="officiallyApproved" val="yes"/> <feat att="frequency" val="0.0"/></FormRepresentation></WordForm>
<WordForm><feat att="grammaticalGender" val="commonGender"/><feat att="definiteness" val="definite"/><feat att="grammaticalNumber" val="singular"/><feat att="case" val="unspecified"/>
<FormRepresentation> <feat att="writtenForm" val="yoghurten"/> <feat att="inflectionalParadigm" val="MFG0016"/> <feat att="officiallyApproved" val="yes"/> <feat att="frequency" val=".4286"/></FormRepresentation></WordForm>
<WordForm><feat att="grammaticalGender" val="commonGender"/><feat att="definiteness" val="definite"/><feat att="grammaticalNumber" val="singular"/><feat att="case" val="genitiveCase"/>
<FormRepresentation> <feat att="writtenForm" val="yoghurtens"/> <feat att="inflectionalParadigm" val="MFG0016"/> <feat att="officiallyApproved" val="yes"/> <feat att="frequency" val="0.0"/></FormRepresentation></WordForm>
<WordForm><feat att="grammaticalGender" val="commonGender"/><feat att="definiteness" val="definite"/><feat att="grammaticalNumber" val="plural"/><feat att="case" val="unspecified"/>
<FormRepresentation> <feat att="writtenForm" val="yoghurterne"/> <feat att="inflectionalParadigm" val="MFG0016"/> <feat att="officiallyApproved" val="yes"/> <feat att="frequency" val="0.0"/></FormRepresentation></WordForm>
<WordForm><feat att="grammaticalGender" val="commonGender"/><feat att="definiteness" val="definite"/><feat att="grammaticalNumber" val="plural"/><feat att="case" val="genitiveCase"/>
<FormRepresentation> <feat att="writtenForm" val="yoghurternes"/> <feat att="inflectionalParadigm" val="MFG0016"/> <feat att="officiallyApproved" val="yes"/> <feat att="frequency" val="0.0"/></FormRepresentation></WordForm>
<RelatedForm><feat att="spellingVariant" val="GMU_YOGHURT_1"/> <FormRepresentation><feat att="writtenForm" val="jogurt"/></FormRepresentation></RelatedForm> 
</LexicalEntry> 
<LexicalEntry><feat att="partOfSpeech" val="commonNoun"/> 
<feat att="id" val="GMU_YPPERSTEPRÆST_1"/> 
<feat att="morphologicalUnitId" val="YPPERSTEPRÆST"/> 
<feat att="originalSource" val="PAROLE"/> 
<feat att="independentWord" val="yes"/> 
<feat att="decomposition" val="ypperst+e+præst"/> 
<Lemma><FormRepresentation> <feat att="writtenForm" val="ypperstepræst"/> <feat att="officiallyApproved" val="yes"/> 
<feat att="joiningElement" val="Not analyzed"/> 
</FormRepresentation> </Lemma> 
<WordForm><feat att="grammaticalGender" val="commonGender"/><feat att="definiteness" val="indefinite"/><feat att="grammaticalNumber" val="singular"/><feat att="case" val="unspecified"/>
<FormRepresentation> <feat att="writtenForm" val="ypperstepræst"/> <feat att="inflectionalParadigm" val="MFG0016"/> <feat att="officiallyApproved" val="yes"/> <feat att="frequency" val=".4464"/></FormRepresentation></WordForm>
<WordForm><feat att="grammaticalGender" val="commonGender"/><feat att="definiteness" val="indefinite"/><feat att="grammaticalNumber" val="singular"/><feat att="case" val="genitiveCase"/>
<FormRepresentation> <feat att="writtenForm" val="ypperstepræsts"/> <feat att="inflectionalParadigm" val="MFG0016"/> <feat att="officiallyApproved" val="yes"/> <feat att="frequency" val="0.0"/></FormRepresentation></WordForm>
<WordForm><feat att="grammaticalGender" val="commonGender"/><feat att="definiteness" val="indefinite"/><feat att="grammaticalNumber" val="plural"/><feat att="case" val="unspecified"/>
<FormRepresentation> <feat att="writtenForm" val="ypperstepræster"/> <feat att="inflectionalParadigm" val="MFG0016"/> <feat att="officiallyApproved" val="yes"/> <feat att="frequency" val=".1964"/></FormRepresentation></WordForm>
<WordForm><feat att="grammaticalGender" val="commonGender"/><feat att="definiteness" val="indefinite"/><feat att="grammaticalNumber" val="plural"/><feat att="case" val="genitiveCase"/>
<FormRepresentation> <feat att="writtenForm" val="ypperstepræsters"/> <feat att="inflectionalParadigm" val="MFG0016"/> <feat att="officiallyApproved" val="yes"/> <feat att="frequency" val="0.0"/></FormRepresentation></WordForm>
<WordForm><feat att="grammaticalGender" val="commonGender"/><feat att="definiteness" val="definite"/><feat att="grammaticalNumber" val="singular"/><feat att="case" val="unspecified"/>
<FormRepresentation> <feat att="writtenForm" val="ypperstepræsten"/> <feat att="inflectionalParadigm" val="MFG0016"/> <feat att="officiallyApproved" val="yes"/> <feat att="frequency" val=".5714"/></FormRepresentation></WordForm>
<WordForm><feat att="grammaticalGender" val="commonGender"/><feat att="definiteness" val="definite"/><feat att="grammaticalNumber" val="singular"/><feat att="case" val="genitiveCase"/>
<FormRepresentation> <feat att="writtenForm" val="ypperstepræstens"/> <feat att="inflectionalParadigm" val="MFG0016"/> <feat att="officiallyApproved" val="yes"/> <feat att="frequency" val=".2857"/></FormRepresentation></WordForm>
<WordForm><feat att="grammaticalGender" val="commonGender"/><feat att="definiteness" val="definite"/><feat att="grammaticalNumber" val="plural"/><feat att="case" val="unspecified"/>
<FormRepresentation> <feat att="writtenForm" val="ypperstepræsterne"/> <feat att="inflectionalParadigm" val="MFG0016"/> <feat att="officiallyApproved" val="yes"/> <feat att="frequency" val=".8214"/></FormRepresentation></WordForm>
<WordForm><feat att="grammaticalGender" val="commonGender"/><feat att="definiteness" val="definite"/><feat att="grammaticalNumber" val="plural"/><feat att="case" val="genitiveCase"/>
<FormRepresentation> <feat att="writtenForm" val="ypperstepræsternes"/> <feat att="inflectionalParadigm" val="MFG0016"/> <feat att="officiallyApproved" val="yes"/> <feat att="frequency" val=".0357"/></FormRepresentation></WordForm>
</LexicalEntry> 
<LexicalEntry><feat att="partOfSpeech" val="commonNoun"/> 
<feat att="id" val="GMU_YTRING_1"/> 
<feat att="morphologicalUnitId" val="YTRING"/> 
<feat att="originalSource" val="PAROLE"/> 
<feat att="independentWord" val="yes"/> 
<Lemma><FormRepresentation> <feat att="writtenForm" val="ytring"/> <feat att="officiallyApproved" val="yes"/> 
<feat att="joiningElement" val="Not analyzed"/> 
</FormRepresentation> </Lemma> 
<WordForm><feat att="grammaticalGender" val="commonGender"/><feat att="definiteness" val="indefinite"/><feat att="grammaticalNumber" val="singular"/><feat att="case" val="unspecified"/>
<FormRepresentation> <feat att="writtenForm" val="ytring"/> <feat att="inflectionalParadigm" val="MFG0016"/> <feat att="officiallyApproved" val="yes"/> <feat att="frequency" val="239.375"/></FormRepresentation></WordForm>
<WordForm><feat att="grammaticalGender" val="commonGender"/><feat att="definiteness" val="indefinite"/><feat att="grammaticalNumber" val="singular"/><feat att="case" val="genitiveCase"/>
<FormRepresentation> <feat att="writtenForm" val="ytrings"/> <feat att="inflectionalParadigm" val="MFG0016"/> <feat att="officiallyApproved" val="yes"/> <feat att="frequency" val=".4107"/></FormRepresentation></WordForm>
<WordForm><feat att="grammaticalGender" val="commonGender"/><feat att="definiteness" val="indefinite"/><feat att="grammaticalNumber" val="plural"/><feat att="case" val="unspecified"/>
<FormRepresentation> <feat att="writtenForm" val="ytringer"/> <feat att="inflectionalParadigm" val="MFG0016"/> <feat att="officiallyApproved" val="yes"/> <feat att="frequency" val="1.3393"/></FormRepresentation></WordForm>
<WordForm><feat att="grammaticalGender" val="commonGender"/><feat att="definiteness" val="indefinite"/><feat att="grammaticalNumber" val="plural"/><feat att="case" val="genitiveCase"/>
<FormRepresentation> <feat att="writtenForm" val="ytringers"/> <feat att="inflectionalParadigm" val="MFG0016"/> <feat att="officiallyApproved" val="yes"/> <feat att="frequency" val=".0357"/></FormRepresentation></WordForm>
<WordForm><feat att="grammaticalGender" val="commonGender"/><feat att="definiteness" val="definite"/><feat att="grammaticalNumber" val="singular"/><feat att="case" val="unspecified"/>
<FormRepresentation> <feat att="writtenForm" val="ytringen"/> <feat att="inflectionalParadigm" val="MFG0016"/> <feat att="officiallyApproved" val="yes"/> <feat att="frequency" val=".0714"/></FormRepresentation></WordForm>
<WordForm><feat att="grammaticalGender" val="commonGender"/><feat att="definiteness" val="definite"/><feat att="grammaticalNumber" val="singular"/><feat att="case" val="genitiveCase"/>
<FormRepresentation> <feat att="writtenForm" val="ytringens"/> <feat att="inflectionalParadigm" val="MFG0016"/> <feat att="officiallyApproved" val="yes"/> <feat att="frequency" val="0.0"/></FormRepresentation></WordForm>
<WordForm><feat att="grammaticalGender" val="commonGender"/><feat att="definiteness" val="definite"/><feat att="grammaticalNumber" val="plural"/><feat att="case" val="unspecified"/>
<FormRepresentation> <feat att="writtenForm" val="ytringerne"/> <feat att="inflectionalParadigm" val="MFG0016"/> <feat att="officiallyApproved" val="yes"/> <feat att="frequency" val=".0714"/></FormRepresentation></WordForm>
<WordForm><feat att="grammaticalGender" val="commonGender"/><feat att="definiteness" val="definite"/><feat att="grammaticalNumber" val="plural"/><feat att="case" val="genitiveCase"/>
<FormRepresentation> <feat att="writtenForm" val="ytringernes"/> <feat att="inflectionalParadigm" val="MFG0016"/> <feat att="officiallyApproved" val="yes"/> <feat att="frequency" val="0.0"/></FormRepresentation></WordForm>
</LexicalEntry> 
<LexicalEntry><feat att="partOfSpeech" val="commonNoun"/> 
<feat att="id" val="GMU_YTRINGSFRIHED_1"/> 
<feat att="morphologicalUnitId" val="YTRINGSFRIHED"/> 
<feat att="originalSource" val="PAROLE"/> 
<feat att="independentWord" val="yes"/> 
<feat att="decomposition" val="ytring+s+frihed"/> 
<Lemma><FormRepresentation> <feat att="writtenForm" val="ytringsfrihed"/> <feat att="officiallyApproved" val="yes"/> 
<feat att="joiningElement" val="Not analyzed"/> 
</FormRepresentation> </Lemma> 
<WordForm><feat att="grammaticalGender" val="commonGender"/><feat att="definiteness" val="indefinite"/><feat att="grammaticalNumber" val="singular"/><feat att="case" val="unspecified"/>
<FormRepresentation> <feat att="writtenForm" val="ytringsfrihed"/> <feat att="inflectionalParadigm" val="MFG0016"/> <feat att="officiallyApproved" val="yes"/> <feat att="frequency" val="3.625"/></FormRepresentation></WordForm>
<WordForm><feat att="grammaticalGender" val="commonGender"/><feat att="definiteness" val="indefinite"/><feat att="grammaticalNumber" val="singular"/><feat att="case" val="genitiveCase"/>
<FormRepresentation> <feat att="writtenForm" val="ytringsfriheds"/> <feat att="inflectionalParadigm" val="MFG0016"/> <feat att="officiallyApproved" val="yes"/> <feat att="frequency" val="0.0"/></FormRepresentation></WordForm>
<WordForm><feat att="grammaticalGender" val="commonGender"/><feat att="definiteness" val="indefinite"/><feat att="grammaticalNumber" val="plural"/><feat att="case" val="unspecified"/>
<FormRepresentation> <feat att="writtenForm" val="ytringsfriheder"/> <feat att="inflectionalParadigm" val="MFG0016"/> <feat att="officiallyApproved" val="yes"/> <feat att="frequency" val="0.0"/></FormRepresentation></WordForm>
<WordForm><feat att="grammaticalGender" val="commonGender"/><feat att="definiteness" val="indefinite"/><feat att="grammaticalNumber" val="plural"/><feat att="case" val="genitiveCase"/>
<FormRepresentation> <feat att="writtenForm" val="ytringsfriheders"/> <feat att="inflectionalParadigm" val="MFG0016"/> <feat att="officiallyApproved" val="yes"/> <feat att="frequency" val="0.0"/></FormRepresentation></WordForm>
<WordForm><feat att="grammaticalGender" val="commonGender"/><feat att="definiteness" val="definite"/><feat att="grammaticalNumber" val="singular"/><feat att="case" val="unspecified"/>
<FormRepresentation> <feat att="writtenForm" val="ytringsfriheden"/> <feat att="inflectionalParadigm" val="MFG0016"/> <feat att="officiallyApproved" val="yes"/> <feat att="frequency" val="3.1429"/></FormRepresentation></WordForm>
<WordForm><feat att="grammaticalGender" val="commonGender"/><feat att="definiteness" val="definite"/><feat att="grammaticalNumber" val="singular"/><feat att="case" val="genitiveCase"/>
<FormRepresentation> <feat att="writtenForm" val="ytringsfrihedens"/> <feat att="inflectionalParadigm" val="MFG0016"/> <feat att="officiallyApproved" val="yes"/> <feat att="frequency" val=".2857"/></FormRepresentation></WordForm>
<WordForm><feat att="grammaticalGender" val="commonGender"/><feat att="definiteness" val="definite"/><feat att="grammaticalNumber" val="plural"/><feat att="case" val="unspecified"/>
<FormRepresentation> <feat att="writtenForm" val="ytringsfrihederne"/> <feat att="inflectionalParadigm" val="MFG0016"/> <feat att="officiallyApproved" val="yes"/> <feat att="frequency" val="0.0"/></FormRepresentation></WordForm>
<WordForm><feat att="grammaticalGender" val="commonGender"/><feat att="definiteness" val="definite"/><feat att="grammaticalNumber" val="plural"/><feat att="case" val="genitiveCase"/>
<FormRepresentation> <feat att="writtenForm" val="ytringsfrihedernes"/> <feat att="inflectionalParadigm" val="MFG0016"/> <feat att="officiallyApproved" val="yes"/> <feat att="frequency" val="0.0"/></FormRepresentation></WordForm>
</LexicalEntry> 
<LexicalEntry><feat att="partOfSpeech" val="commonNoun"/> 
<feat att="id" val="GMU_YVER_1"/> 
<feat att="morphologicalUnitId" val="YVER"/> 
<feat att="originalSource" val="PAROLE"/> 
<feat att="independentWord" val="yes"/> 
<Lemma><FormRepresentation> <feat att="writtenForm" val="yver"/> <feat att="officiallyApproved" val="yes"/> 
<feat att="joiningElement" val="nil"/> 
<feat att="joiningElementResult" val="yver"/> 
</FormRepresentation> </Lemma> 
<WordForm><feat att="grammaticalGender" val="neuter"/><feat att="definiteness" val="indefinite"/><feat att="grammaticalNumber" val="singular"/><feat att="case" val="unspecified"/>
<FormRepresentation> <feat att="writtenForm" val="yver"/> <feat att="inflectionalParadigm" val="MFG0043"/> <feat att="officiallyApproved" val="yes"/> <feat att="frequency" val=".3393"/></FormRepresentation></WordForm>
<WordForm><feat att="grammaticalGender" val="neuter"/><feat att="definiteness" val="indefinite"/><feat att="grammaticalNumber" val="singular"/><feat att="case" val="genitiveCase"/>
<FormRepresentation> <feat att="writtenForm" val="yvers"/> <feat att="inflectionalParadigm" val="MFG0043"/> <feat att="officiallyApproved" val="yes"/> <feat att="frequency" val="0.0"/></FormRepresentation></WordForm>
<WordForm><feat att="grammaticalGender" val="neuter"/><feat att="definiteness" val="indefinite"/><feat att="grammaticalNumber" val="plural"/><feat att="case" val="unspecified"/>
<FormRepresentation> <feat att="writtenForm" val="yvere"/> <feat att="inflectionalParadigm" val="MFG0043"/> <feat att="officiallyApproved" val="yes"/> <feat att="frequency" val=".3214"/></FormRepresentation></WordForm>
<WordForm><feat att="grammaticalGender" val="neuter"/><feat att="definiteness" val="indefinite"/><feat att="grammaticalNumber" val="plural"/><feat att="case" val="genitiveCase"/>
<FormRepresentation> <feat att="writtenForm" val="yveres"/> <feat att="inflectionalParadigm" val="MFG0043"/> <feat att="officiallyApproved" val="yes"/> <feat att="frequency" val="0.0"/></FormRepresentation></WordForm>
<WordForm><feat att="grammaticalGender" val="neuter"/><feat att="definiteness" val="definite"/><feat att="grammaticalNumber" val="singular"/><feat att="case" val="unspecified"/>
<FormRepresentation> <feat att="writtenForm" val="yveret"/> <feat att="inflectionalParadigm" val="MFG0043"/> <feat att="officiallyApproved" val="yes"/> <feat att="frequency" val=".1964"/></FormRepresentation></WordForm>
<WordForm><feat att="grammaticalGender" val="neuter"/><feat att="definiteness" val="definite"/><feat att="grammaticalNumber" val="singular"/><feat att="case" val="genitiveCase"/>
<FormRepresentation> <feat att="writtenForm" val="yverets"/> <feat att="inflectionalParadigm" val="MFG0043"/> <feat att="officiallyApproved" val="yes"/> <feat att="frequency" val=".0179"/></FormRepresentation></WordForm>
<WordForm><feat att="grammaticalGender" val="neuter"/><feat att="definiteness" val="definite"/><feat att="grammaticalNumber" val="plural"/><feat att="case" val="unspecified"/>
<FormRepresentation> <feat att="writtenForm" val="yverne"/> <feat att="inflectionalParadigm" val="MFG0043"/> <feat att="officiallyApproved" val="yes"/> <feat att="frequency" val=".0179"/></FormRepresentation></WordForm>
<WordForm><feat att="grammaticalGender" val="neuter"/><feat att="definiteness" val="definite"/><feat att="grammaticalNumber" val="plural"/><feat att="case" val="genitiveCase"/>
<FormRepresentation> <feat att="writtenForm" val="yvernes"/> <feat att="inflectionalParadigm" val="MFG0043"/> <feat att="officiallyApproved" val="yes"/> <feat att="frequency" val="0.0"/></FormRepresentation></WordForm>
</LexicalEntry> 
<LexicalEntry><feat att="partOfSpeech" val="commonNoun"/> 
<feat att="id" val="GMU_YVERBETÆNDELSE_1"/> 
<feat att="morphologicalUnitId" val="YVERBETÆNDELSE"/> 
<feat att="originalSource" val="DDO"/> 
<feat att="independentWord" val="yes"/> 
<feat att="decomposition" val="yver+betændelse"/> 
<Lemma><FormRepresentation> <feat att="writtenForm" val="yverbetændelse"/> <feat att="officiallyApproved" val="yes"/> 
<feat att="joiningElement" val="Not analyzed"/> 
</FormRepresentation> </Lemma> 
<WordForm><feat att="grammaticalGender" val="commonGender"/><feat att="definiteness" val="indefinite"/><feat att="grammaticalNumber" val="singular"/><feat att="case" val="unspecified"/>
<FormRepresentation> <feat att="writtenForm" val="yverbetændelse"/> <feat att="inflectionalParadigm" val="MFG0076"/> <feat att="officiallyApproved" val="yes"/> <feat att="frequency" val=".3393"/></FormRepresentation></WordForm>
<WordForm><feat att="grammaticalGender" val="commonGender"/><feat att="definiteness" val="indefinite"/><feat att="grammaticalNumber" val="singular"/><feat att="case" val="genitiveCase"/>
<FormRepresentation> <feat att="writtenForm" val="yverbetændelses"/> <feat att="inflectionalParadigm" val="MFG0076"/> <feat att="officiallyApproved" val="yes"/> <feat att="frequency" val="0.0"/></FormRepresentation></WordForm>
<WordForm><feat att="grammaticalGender" val="commonGender"/><feat att="definiteness" val="indefinite"/><feat att="grammaticalNumber" val="plural"/><feat att="case" val="unspecified"/>
<FormRepresentation> <feat att="writtenForm" val="yverbetændelser"/> <feat att="inflectionalParadigm" val="MFG0076"/> <feat att="officiallyApproved" val="yes"/> <feat att="frequency" val=".0179"/></FormRepresentation></WordForm>
<WordForm><feat att="grammaticalGender" val="commonGender"/><feat att="definiteness" val="indefinite"/><feat att="grammaticalNumber" val="plural"/><feat att="case" val="genitiveCase"/>
<FormRepresentation> <feat att="writtenForm" val="yverbetændelsers"/> <feat att="inflectionalParadigm" val="MFG0076"/> <feat att="officiallyApproved" val="yes"/> <feat att="frequency" val="0.0"/></FormRepresentation></WordForm>
<WordForm><feat att="grammaticalGender" val="commonGender"/><feat att="definiteness" val="definite"/><feat att="grammaticalNumber" val="singular"/><feat att="case" val="unspecified"/>
<FormRepresentation> <feat att="writtenForm" val="yverbetændelsen"/> <feat att="inflectionalParadigm" val="MFG0076"/> <feat att="officiallyApproved" val="yes"/> <feat att="frequency" val="0.0"/></FormRepresentation></WordForm>
<WordForm><feat att="grammaticalGender" val="commonGender"/><feat att="definiteness" val="definite"/><feat att="grammaticalNumber" val="singular"/><feat att="case" val="genitiveCase"/>
<FormRepresentation> <feat att="writtenForm" val="yverbetændelsens"/> <feat att="inflectionalParadigm" val="MFG0076"/> <feat att="officiallyApproved" val="yes"/> <feat att="frequency" val="0.0"/></FormRepresentation></WordForm>
<WordForm><feat att="grammaticalGender" val="commonGender"/><feat att="definiteness" val="definite"/><feat att="grammaticalNumber" val="plural"/><feat att="case" val="unspecified"/>
<FormRepresentation> <feat att="writtenForm" val="yverbetændelserne"/> <feat att="inflectionalParadigm" val="MFG0076"/> <feat att="officiallyApproved" val="yes"/> <feat att="frequency" val="0.0"/></FormRepresentation></WordForm>
<WordForm><feat att="grammaticalGender" val="commonGender"/><feat att="definiteness" val="definite"/><feat att="grammaticalNumber" val="plural"/><feat att="case" val="genitiveCase"/>
<FormRepresentation> <feat att="writtenForm" val="yverbetændelsernes"/> <feat att="inflectionalParadigm" val="MFG0076"/> <feat att="officiallyApproved" val="yes"/> <feat att="frequency" val="0.0"/></FormRepresentation></WordForm>
</LexicalEntry> 
<LexicalEntry><feat att="partOfSpeech" val="commonNoun"/> 
<feat att="id" val="GMU_Y_2"/> 
<feat att="morphologicalUnitId" val="Y"/> 
<feat att="originalSource" val="PAROLE"/> 
<feat att="independentWord" val="yes"/> 
<Lemma><FormRepresentation> <feat att="writtenForm" val="Y"/> <feat att="officiallyApproved" val="yes"/> 
<feat att="joiningElement" val="nil"/> 
<feat att="joiningElementResult" val="Y"/> 
</FormRepresentation> </Lemma> 
<WordForm><feat att="grammaticalGender" val="neuter"/><feat att="definiteness" val="indefinite"/><feat att="grammaticalNumber" val="singular"/><feat att="case" val="unspecified"/>
<FormRepresentation> <feat att="writtenForm" val="Y"/> <feat att="inflectionalParadigm" val="MFG0002"/> <feat att="officiallyApproved" val="yes"/> <feat att="frequency" val="3.9107"/></FormRepresentation></WordForm>
<WordForm><feat att="grammaticalGender" val="neuter"/><feat att="definiteness" val="indefinite"/><feat att="grammaticalNumber" val="singular"/><feat att="case" val="genitiveCase"/>
<FormRepresentation> <feat att="writtenForm" val="Y's"/> <feat att="inflectionalParadigm" val="MFG0002"/> <feat att="officiallyApproved" val="yes"/> <feat att="frequency" val=".6786"/></FormRepresentation></WordForm>
<WordForm><feat att="grammaticalGender" val="neuter"/><feat att="definiteness" val="indefinite"/><feat att="grammaticalNumber" val="plural"/><feat att="case" val="unspecified"/>
<FormRepresentation> <feat att="writtenForm" val="Y'er"/> <feat att="inflectionalParadigm" val="MFG0002"/> <feat att="officiallyApproved" val="yes"/> <feat att="frequency" val=".0179"/></FormRepresentation></WordForm>
<WordForm><feat att="grammaticalGender" val="neuter"/><feat att="definiteness" val="indefinite"/><feat att="grammaticalNumber" val="plural"/><feat att="case" val="genitiveCase"/>
<FormRepresentation> <feat att="writtenForm" val="Y'ers"/> <feat att="inflectionalParadigm" val="MFG0002"/> <feat att="officiallyApproved" val="yes"/> <feat att="frequency" val="0.0"/></FormRepresentation></WordForm>
<WordForm><feat att="grammaticalGender" val="neuter"/><feat att="definiteness" val="definite"/><feat att="grammaticalNumber" val="singular"/><feat att="case" val="unspecified"/>
<FormRepresentation> <feat att="writtenForm" val="Y'et"/> <feat att="inflectionalParadigm" val="MFG0002"/> <feat att="officiallyApproved" val="yes"/> <feat att="frequency" val=".0536"/></FormRepresentation></WordForm>
<WordForm><feat att="grammaticalGender" val="neuter"/><feat att="definiteness" val="definite"/><feat att="grammaticalNumber" val="singular"/><feat att="case" val="genitiveCase"/>
<FormRepresentation> <feat att="writtenForm" val="Y'ets"/> <feat att="inflectionalParadigm" val="MFG0002"/> <feat att="officiallyApproved" val="yes"/> <feat att="frequency" val="0.0"/></FormRepresentation></WordForm>
<WordForm><feat att="grammaticalGender" val="neuter"/><feat att="definiteness" val="definite"/><feat att="grammaticalNumber" val="plural"/><feat att="case" val="unspecified"/>
<FormRepresentation> <feat att="writtenForm" val="Y'erne"/> <feat att="inflectionalParadigm" val="MFG0002"/> <feat att="officiallyApproved" val="yes"/> <feat att="frequency" val=".0357"/></FormRepresentation></WordForm>
<WordForm><feat att="grammaticalGender" val="neuter"/><feat att="definiteness" val="definite"/><feat att="grammaticalNumber" val="plural"/><feat att="case" val="genitiveCase"/>
<FormRepresentation> <feat att="writtenForm" val="Y'ernes"/> <feat att="inflectionalParadigm" val="MFG0002"/> <feat att="officiallyApproved" val="yes"/> <feat att="frequency" val="0.0"/></FormRepresentation></WordForm>
<RelatedForm><feat att="spellingVariant" val="GMU_Y_1"/> <FormRepresentation><feat att="writtenForm" val="y"/></FormRepresentation></RelatedForm> 
</LexicalEntry> 
<LexicalEntry><feat att="partOfSpeech" val="properNoun"/> 
<feat att="id" val="GMU_YDING_1"/> 
<feat att="morphologicalUnitId" val="YDING"/> 
<feat att="originalSource" val="PAROLE"/> 
<feat att="independentWord" val="yes"/> 
<Lemma><FormRepresentation> <feat att="writtenForm" val="Yding"/> <feat att="officiallyApproved" val="yes"/> 
<feat att="joiningElement" val="Not analyzed"/> 
</FormRepresentation> </Lemma> 
<WordForm><feat att="grammaticalGender" val="neuter"/><feat att="definiteness" val="indefinite"/><feat att="grammaticalNumber" val="singular"/><feat att="case" val="unspecified"/>
<FormRepresentation> <feat att="writtenForm" val="Yding"/> <feat att="inflectionalParadigm" val="MFG1007"/> <feat att="officiallyApproved" val="yes"/> <feat att="frequency" val=".2143"/></FormRepresentation></WordForm>
<WordForm><feat att="grammaticalGender" val="neuter"/><feat att="definiteness" val="indefinite"/><feat att="grammaticalNumber" val="singular"/><feat att="case" val="genitiveCase"/>
<FormRepresentation> <feat att="writtenForm" val="Ydings"/> <feat att="inflectionalParadigm" val="MFG1007"/> <feat att="officiallyApproved" val="yes"/> <feat att="frequency" val="0.0"/></FormRepresentation></WordForm>
</LexicalEntry> 
<LexicalEntry><feat att="partOfSpeech" val="properNoun"/> 
<feat att="id" val="GMU_YDING SKOVHØJ_1"/> 
<feat att="morphologicalUnitId" val="YDING SKOVHØJ"/> 
<feat att="originalSource" val="PAROLE"/> 
<feat att="independentWord" val="yes"/> 
<Lemma><FormRepresentation> <feat att="writtenForm" val="Yding Skovhøj"/> <feat att="officiallyApproved" val="yes"/> 
<feat att="joiningElement" val="Not analyzed"/> 
</FormRepresentation> </Lemma> 
<WordForm><feat att="grammaticalGender" val="commonGender"/><feat att="definiteness" val="indefinite"/><feat att="grammaticalNumber" val="singular"/><feat att="case" val="unspecified"/>
<FormRepresentation> <feat att="writtenForm" val="Yding Skovhøj"/> <feat att="inflectionalParadigm" val="MFG1004"/> <feat att="officiallyApproved" val="yes"/> <feat att="frequency" val="0.0"/></FormRepresentation></WordForm>
<WordForm><feat att="grammaticalGender" val="commonGender"/><feat att="definiteness" val="indefinite"/><feat att="grammaticalNumber" val="singular"/><feat att="case" val="genitiveCase"/>
<FormRepresentation> <feat att="writtenForm" val="Yding Skovhøjs"/> <feat att="inflectionalParadigm" val="MFG1004"/> <feat att="officiallyApproved" val="yes"/> <feat att="frequency" val="0.0"/></FormRepresentation></WordForm>
</LexicalEntry> 
<LexicalEntry><feat att="partOfSpeech" val="properNoun"/> 
<feat att="id" val="GMU_YEMEN_1"/> 
<feat att="morphologicalUnitId" val="YEMEN"/> 
<feat att="originalSource" val="PAROLE"/> 
<feat att="independentWord" val="yes"/> 
<Lemma><FormRepresentation> <feat att="writtenForm" val="Yemen"/> <feat att="officiallyApproved" val="yes"/> 
<feat att="joiningElement" val="Not analyzed"/> 
</FormRepresentation> </Lemma> 
<WordForm><feat att="grammaticalGender" val="neuter"/><feat att="definiteness" val="indefinite"/><feat att="grammaticalNumber" val="singular"/><feat att="case" val="unspecified"/>
<FormRepresentation> <feat att="writtenForm" val="Yemen"/> <feat att="inflectionalParadigm" val="MFG1007"/> <feat att="officiallyApproved" val="yes"/> <feat att="frequency" val="1.8393"/></FormRepresentation></WordForm>
<WordForm><feat att="grammaticalGender" val="neuter"/><feat att="definiteness" val="indefinite"/><feat att="grammaticalNumber" val="singular"/><feat att="case" val="genitiveCase"/>
<FormRepresentation> <feat att="writtenForm" val="Yemens"/> <feat att="inflectionalParadigm" val="MFG1007"/> <feat att="officiallyApproved" val="yes"/> <feat att="frequency" val=".375"/></FormRepresentation></WordForm>
</LexicalEntry> 
<LexicalEntry><feat att="partOfSpeech" val="commonNoun"/> 
<feat att="id" val="GMU_Z_1"/> 
<feat att="morphologicalUnitId" val="Z"/> 
<feat att="originalSource" val="PAROLE"/> 
<feat att="independentWord" val="yes"/> 
<Lemma><FormRepresentation> <feat att="writtenForm" val="z"/> <feat att="officiallyApproved" val="yes"/> 
<feat att="joiningElement" val="nil"/> 
<feat att="joiningElementResult" val="z"/> 
</FormRepresentation> </Lemma> 
<WordForm><feat att="grammaticalGender" val="neuter"/><feat att="definiteness" val="indefinite"/><feat att="grammaticalNumber" val="singular"/><feat att="case" val="unspecified"/>
<FormRepresentation> <feat att="writtenForm" val="z"/> <feat att="inflectionalParadigm" val="MFG0002"/> <feat att="officiallyApproved" val="yes"/> <feat att="frequency" val="4.75"/></FormRepresentation></WordForm>
<WordForm><feat att="grammaticalGender" val="neuter"/><feat att="definiteness" val="indefinite"/><feat att="grammaticalNumber" val="singular"/><feat att="case" val="genitiveCase"/>
<FormRepresentation> <feat att="writtenForm" val="z's"/> <feat att="inflectionalParadigm" val="MFG0002"/> <feat att="officiallyApproved" val="yes"/> <feat att="frequency" val=".0357"/></FormRepresentation></WordForm>
<WordForm><feat att="grammaticalGender" val="neuter"/><feat att="definiteness" val="indefinite"/><feat att="grammaticalNumber" val="plural"/><feat att="case" val="unspecified"/>
<FormRepresentation> <feat att="writtenForm" val="z'er"/> <feat att="inflectionalParadigm" val="MFG0002"/> <feat att="officiallyApproved" val="yes"/> <feat att="frequency" val=".0357"/></FormRepresentation></WordForm>
<WordForm><feat att="grammaticalGender" val="neuter"/><feat att="definiteness" val="indefinite"/><feat att="grammaticalNumber" val="plural"/><feat att="case" val="genitiveCase"/>
<FormRepresentation> <feat att="writtenForm" val="z'ers"/> <feat att="inflectionalParadigm" val="MFG0002"/> <feat att="officiallyApproved" val="yes"/> <feat att="frequency" val="0.0"/></FormRepresentation></WordForm>
<WordForm><feat att="grammaticalGender" val="neuter"/><feat att="definiteness" val="definite"/><feat att="grammaticalNumber" val="singular"/><feat att="case" val="unspecified"/>
<FormRepresentation> <feat att="writtenForm" val="z'et"/> <feat att="inflectionalParadigm" val="MFG0002"/> <feat att="officiallyApproved" val="yes"/> <feat att="frequency" val=".0714"/></FormRepresentation></WordForm>
<WordForm><feat att="grammaticalGender" val="neuter"/><feat att="definiteness" val="definite"/><feat att="grammaticalNumber" val="singular"/><feat att="case" val="genitiveCase"/>
<FormRepresentation> <feat att="writtenForm" val="z'ets"/> <feat att="inflectionalParadigm" val="MFG0002"/> <feat att="officiallyApproved" val="yes"/> <feat att="frequency" val="0.0"/></FormRepresentation></WordForm>
<WordForm><feat att="grammaticalGender" val="neuter"/><feat att="definiteness" val="definite"/><feat att="grammaticalNumber" val="plural"/><feat att="case" val="unspecified"/>
<FormRepresentation> <feat att="writtenForm" val="z'erne"/> <feat att="inflectionalParadigm" val="MFG0002"/> <feat att="officiallyApproved" val="yes"/> <feat att="frequency" val=".0357"/></FormRepresentation></WordForm>
<WordForm><feat att="grammaticalGender" val="neuter"/><feat att="definiteness" val="definite"/><feat att="grammaticalNumber" val="plural"/><feat att="case" val="genitiveCase"/>
<FormRepresentation> <feat att="writtenForm" val="z'ernes"/> <feat att="inflectionalParadigm" val="MFG0002"/> <feat att="officiallyApproved" val="yes"/> <feat att="frequency" val="0.0"/></FormRepresentation></WordForm>
<RelatedForm><feat att="spellingVariant" val="GMU_Z_2"/> <FormRepresentation><feat att="writtenForm" val="Z"/></FormRepresentation></RelatedForm> 
</LexicalEntry> 
<LexicalEntry><feat att="partOfSpeech" val="commonNoun"/> 
<feat att="id" val="GMU_ZAR_2"/> 
<feat att="morphologicalUnitId" val="ZAR"/> 
<feat att="originalSource" val="PAROLE"/> 
<feat att="independentWord" val="yes"/> 
<Lemma><FormRepresentation> <feat att="writtenForm" val="zar"/> <feat att="officiallyApproved" val="yes"/> 
<feat att="joiningElement" val="nil"/> 
<feat att="joiningElementResult" val="zar"/> 
</FormRepresentation> </Lemma> 
<WordForm><feat att="grammaticalGender" val="commonGender"/><feat att="definiteness" val="indefinite"/><feat att="grammaticalNumber" val="singular"/><feat att="case" val="unspecified"/>
<FormRepresentation> <feat att="writtenForm" val="zar"/> <feat att="inflectionalParadigm" val="MFG0016"/> <feat att="officiallyApproved" val="yes"/> <feat att="frequency" val="0.0"/></FormRepresentation></WordForm>
<WordForm><feat att="grammaticalGender" val="commonGender"/><feat att="definiteness" val="indefinite"/><feat att="grammaticalNumber" val="singular"/><feat att="case" val="genitiveCase"/>
<FormRepresentation> <feat att="writtenForm" val="zars"/> <feat att="inflectionalParadigm" val="MFG0016"/> <feat att="officiallyApproved" val="yes"/> <feat att="frequency" val="0.0"/></FormRepresentation></WordForm>
<WordForm><feat att="grammaticalGender" val="commonGender"/><feat att="definiteness" val="indefinite"/><feat att="grammaticalNumber" val="plural"/><feat att="case" val="unspecified"/>
<FormRepresentation> <feat att="writtenForm" val="zarer"/> <feat att="inflectionalParadigm" val="MFG0016"/> <feat att="officiallyApproved" val="yes"/> <feat att="frequency" val="0.0"/></FormRepresentation></WordForm>
<WordForm><feat att="grammaticalGender" val="commonGender"/><feat att="definiteness" val="indefinite"/><feat att="grammaticalNumber" val="plural"/><feat att="case" val="genitiveCase"/>
<FormRepresentation> <feat att="writtenForm" val="zarers"/> <feat att="inflectionalParadigm" val="MFG0016"/> <feat att="officiallyApproved" val="yes"/> <feat att="frequency" val="0.0"/></FormRepresentation></WordForm>
<WordForm><feat att="grammaticalGender" val="commonGender"/><feat att="definiteness" val="definite"/><feat att="grammaticalNumber" val="singular"/><feat att="case" val="unspecified"/>
<FormRepresentation> <feat att="writtenForm" val="zaren"/> <feat att="inflectionalParadigm" val="MFG0016"/> <feat att="officiallyApproved" val="yes"/> <feat att="frequency" val="0.0"/></FormRepresentation></WordForm>
<WordForm><feat att="grammaticalGender" val="commonGender"/><feat att="definiteness" val="definite"/><feat att="grammaticalNumber" val="singular"/><feat att="case" val="genitiveCase"/>
<FormRepresentation> <feat att="writtenForm" val="zarens"/> <feat att="inflectionalParadigm" val="MFG0016"/> <feat att="officiallyApproved" val="yes"/> <feat att="frequency" val="0.0"/></FormRepresentation></WordForm>
<WordForm><feat att="grammaticalGender" val="commonGender"/><feat att="definiteness" val="definite"/><feat att="grammaticalNumber" val="plural"/><feat att="case" val="unspecified"/>
<FormRepresentation> <feat att="writtenForm" val="zarerne"/> <feat att="inflectionalParadigm" val="MFG0016"/> <feat att="officiallyApproved" val="yes"/> <feat att="frequency" val="0.0"/></FormRepresentation></WordForm>
<WordForm><feat att="grammaticalGender" val="commonGender"/><feat att="definiteness" val="definite"/><feat att="grammaticalNumber" val="plural"/><feat att="case" val="genitiveCase"/>
<FormRepresentation> <feat att="writtenForm" val="zarernes"/> <feat att="inflectionalParadigm" val="MFG0016"/> <feat att="officiallyApproved" val="yes"/> <feat att="frequency" val="0.0"/></FormRepresentation></WordForm>
<RelatedForm><feat att="spellingVariant" val="GMU_ZAR_1"/> <FormRepresentation><feat att="writtenForm" val="tsar"/></FormRepresentation></RelatedForm> 
</LexicalEntry> 
<LexicalEntry><feat att="partOfSpeech" val="commonNoun"/> 
<feat att="id" val="GMU_ZEBRA_1"/> 
<feat att="morphologicalUnitId" val="ZEBRA"/> 
<feat att="originalSource" val="PAROLE"/> 
<feat att="independentWord" val="yes"/> 
<Lemma><FormRepresentation> <feat att="writtenForm" val="zebra"/> <feat att="officiallyApproved" val="yes"/> 
<feat att="joiningElement" val="nil"/> 
<feat att="joiningElementResult" val="zebra"/> 
</FormRepresentation> </Lemma> 
<WordForm><feat att="grammaticalGender" val="commonGender"/><feat att="definiteness" val="indefinite"/><feat att="grammaticalNumber" val="singular"/><feat att="case" val="unspecified"/>
<FormRepresentation> <feat att="writtenForm" val="zebra"/> <feat att="inflectionalParadigm" val="MFG0016"/> <feat att="officiallyApproved" val="yes"/> <feat att="frequency" val="0.0"/></FormRepresentation></WordForm>
<WordForm><feat att="grammaticalGender" val="commonGender"/><feat att="definiteness" val="indefinite"/><feat att="grammaticalNumber" val="singular"/><feat att="case" val="genitiveCase"/>
<FormRepresentation> <feat att="writtenForm" val="zebras"/> <feat att="inflectionalParadigm" val="MFG0016"/> <feat att="officiallyApproved" val="yes"/> <feat att="frequency" val="0.0"/></FormRepresentation></WordForm>
<WordForm><feat att="grammaticalGender" val="commonGender"/><feat att="definiteness" val="indefinite"/><feat att="grammaticalNumber" val="plural"/><feat att="case" val="unspecified"/>
<FormRepresentation> <feat att="writtenForm" val="zebraer"/> <feat att="inflectionalParadigm" val="MFG0016"/> <feat att="officiallyApproved" val="yes"/> <feat att="frequency" val="0.0"/></FormRepresentation></WordForm>
<WordForm><feat att="grammaticalGender" val="commonGender"/><feat att="definiteness" val="indefinite"/><feat att="grammaticalNumber" val="plural"/><feat att="case" val="genitiveCase"/>
<FormRepresentation> <feat att="writtenForm" val="zebraers"/> <feat att="inflectionalParadigm" val="MFG0016"/> <feat att="officiallyApproved" val="yes"/> <feat att="frequency" val="0.0"/></FormRepresentation></WordForm>
<WordForm><feat att="grammaticalGender" val="commonGender"/><feat att="definiteness" val="definite"/><feat att="grammaticalNumber" val="singular"/><feat att="case" val="unspecified"/>
<FormRepresentation> <feat att="writtenForm" val="zebraen"/> <feat att="inflectionalParadigm" val="MFG0016"/> <feat att="officiallyApproved" val="yes"/> <feat att="frequency" val="0.0"/></FormRepresentation></WordForm>
<WordForm><feat att="grammaticalGender" val="commonGender"/><feat att="definiteness" val="definite"/><feat att="grammaticalNumber" val="singular"/><feat att="case" val="genitiveCase"/>
<FormRepresentation> <feat att="writtenForm" val="zebraens"/> <feat att="inflectionalParadigm" val="MFG0016"/> <feat att="officiallyApproved" val="yes"/> <feat att="frequency" val="0.0"/></FormRepresentation></WordForm>
<WordForm><feat att="grammaticalGender" val="commonGender"/><feat att="definiteness" val="definite"/><feat att="grammaticalNumber" val="plural"/><feat att="case" val="unspecified"/>
<FormRepresentation> <feat att="writtenForm" val="zebraerne"/> <feat att="inflectionalParadigm" val="MFG0016"/> <feat att="officiallyApproved" val="yes"/> <feat att="frequency" val="0.0"/></FormRepresentation></WordForm>
<WordForm><feat att="grammaticalGender" val="commonGender"/><feat att="definiteness" val="definite"/><feat att="grammaticalNumber" val="plural"/><feat att="case" val="genitiveCase"/>
<FormRepresentation> <feat att="writtenForm" val="zebraernes"/> <feat att="inflectionalParadigm" val="MFG0016"/> <feat att="officiallyApproved" val="yes"/> <feat att="frequency" val="0.0"/></FormRepresentation></WordForm>
</LexicalEntry> 
<LexicalEntry><feat att="partOfSpeech" val="commonNoun"/> 
<feat att="id" val="GMU_ZEBRAFISK_1"/> 
<feat att="morphologicalUnitId" val="ZEBRAFISK"/> 
<feat att="originalSource" val="DDO"/> 
<feat att="independentWord" val="yes"/> 
<feat att="decomposition" val="zebra+fisk"/> 
<Lemma><FormRepresentation> <feat att="writtenForm" val="zebrafisk"/> <feat att="officiallyApproved" val="yes"/> 
<feat att="joiningElement" val="Not analyzed"/> 
</FormRepresentation> </Lemma> 
<WordForm><feat att="grammaticalGender" val="commonGender"/><feat att="definiteness" val="indefinite"/><feat att="grammaticalNumber" val="singular"/><feat att="case" val="unspecified"/>
<FormRepresentation> <feat att="writtenForm" val="zebrafisk"/> <feat att="inflectionalParadigm" val="MFG0011"/> <feat att="officiallyApproved" val="yes"/> <feat att="frequency" val="0.0"/></FormRepresentation></WordForm>
<WordForm><feat att="grammaticalGender" val="commonGender"/><feat att="definiteness" val="indefinite"/><feat att="grammaticalNumber" val="singular"/><feat att="case" val="genitiveCase"/>
<FormRepresentation> <feat att="writtenForm" val="zebrafisks"/> <feat att="inflectionalParadigm" val="MFG0011"/> <feat att="officiallyApproved" val="yes"/> <feat att="frequency" val="0.0"/></FormRepresentation></WordForm>
<WordForm><feat att="grammaticalGender" val="commonGender"/><feat att="definiteness" val="indefinite"/><feat att="grammaticalNumber" val="plural"/><feat att="case" val="unspecified"/>
<FormRepresentation> <feat att="writtenForm" val="zebrafisk"/> <feat att="inflectionalParadigm" val="MFG0011"/> <feat att="officiallyApproved" val="yes"/> <feat att="frequency" val="0.0"/></FormRepresentation></WordForm>
<WordForm><feat att="grammaticalGender" val="commonGender"/><feat att="definiteness" val="indefinite"/><feat att="grammaticalNumber" val="plural"/><feat att="case" val="genitiveCase"/>
<FormRepresentation> <feat att="writtenForm" val="zebrafisks"/> <feat att="inflectionalParadigm" val="MFG0011"/> <feat att="officiallyApproved" val="yes"/> <feat att="frequency" val="0.0"/></FormRepresentation></WordForm>
<WordForm><feat att="grammaticalGender" val="commonGender"/><feat att="definiteness" val="definite"/><feat att="grammaticalNumber" val="singular"/><feat att="case" val="unspecified"/>
<FormRepresentation> <feat att="writtenForm" val="zebrafisken"/> <feat att="inflectionalParadigm" val="MFG0011"/> <feat att="officiallyApproved" val="yes"/> <feat att="frequency" val="0.0"/></FormRepresentation></WordForm>
<WordForm><feat att="grammaticalGender" val="commonGender"/><feat att="definiteness" val="definite"/><feat att="grammaticalNumber" val="singular"/><feat att="case" val="genitiveCase"/>
<FormRepresentation> <feat att="writtenForm" val="zebrafiskens"/> <feat att="inflectionalParadigm" val="MFG0011"/> <feat att="officiallyApproved" val="yes"/> <feat att="frequency" val="0.0"/></FormRepresentation></WordForm>
<WordForm><feat att="grammaticalGender" val="commonGender"/><feat att="definiteness" val="definite"/><feat att="grammaticalNumber" val="plural"/><feat att="case" val="unspecified"/>
<FormRepresentation> <feat att="writtenForm" val="zebrafiskene"/> <feat att="inflectionalParadigm" val="MFG0011"/> <feat att="officiallyApproved" val="yes"/> <feat att="frequency" val="0.0"/></FormRepresentation></WordForm>
<WordForm><feat att="grammaticalGender" val="commonGender"/><feat att="definiteness" val="definite"/><feat att="grammaticalNumber" val="plural"/><feat att="case" val="genitiveCase"/>
<FormRepresentation> <feat att="writtenForm" val="zebrafiskenes"/> <feat att="inflectionalParadigm" val="MFG0011"/> <feat att="officiallyApproved" val="yes"/> <feat att="frequency" val="0.0"/></FormRepresentation></WordForm>
</LexicalEntry> 
<LexicalEntry><feat att="partOfSpeech" val="commonNoun"/> 
<feat att="id" val="GMU_ZIONIST_1"/> 
<feat att="morphologicalUnitId" val="ZIONIST"/> 
<feat att="originalSource" val="PAROLE"/> 
<feat att="independentWord" val="yes"/> 
<Lemma><FormRepresentation> <feat att="writtenForm" val="zionist"/> <feat att="officiallyApproved" val="yes"/> 
<feat att="joiningElement" val="nil"/> 
<feat att="joiningElementResult" val="zionist"/> 
</FormRepresentation> </Lemma> 
<WordForm><feat att="grammaticalGender" val="commonGender"/><feat att="definiteness" val="indefinite"/><feat att="grammaticalNumber" val="singular"/><feat att="case" val="unspecified"/>
<FormRepresentation> <feat att="writtenForm" val="zionist"/> <feat att="inflectionalParadigm" val="MFG0016"/> <feat att="officiallyApproved" val="yes"/> <feat att="frequency" val="0.0"/></FormRepresentation></WordForm>
<WordForm><feat att="grammaticalGender" val="commonGender"/><feat att="definiteness" val="indefinite"/><feat att="grammaticalNumber" val="singular"/><feat att="case" val="genitiveCase"/>
<FormRepresentation> <feat att="writtenForm" val="zionists"/> <feat att="inflectionalParadigm" val="MFG0016"/> <feat att="officiallyApproved" val="yes"/> <feat att="frequency" val="0.0"/></FormRepresentation></WordForm>
<WordForm><feat att="grammaticalGender" val="commonGender"/><feat att="definiteness" val="indefinite"/><feat att="grammaticalNumber" val="plural"/><feat att="case" val="unspecified"/>
<FormRepresentation> <feat att="writtenForm" val="zionister"/> <feat att="inflectionalParadigm" val="MFG0016"/> <feat att="officiallyApproved" val="yes"/> <feat att="frequency" val="0.0"/></FormRepresentation></WordForm>
<WordForm><feat att="grammaticalGender" val="commonGender"/><feat att="definiteness" val="indefinite"/><feat att="grammaticalNumber" val="plural"/><feat att="case" val="genitiveCase"/>
<FormRepresentation> <feat att="writtenForm" val="zionisters"/> <feat att="inflectionalParadigm" val="MFG0016"/> <feat att="officiallyApproved" val="yes"/> <feat att="frequency" val="0.0"/></FormRepresentation></WordForm>
<WordForm><feat att="grammaticalGender" val="commonGender"/><feat att="definiteness" val="definite"/><feat att="grammaticalNumber" val="singular"/><feat att="case" val="unspecified"/>
<FormRepresentation> <feat att="writtenForm" val="zionisten"/> <feat att="inflectionalParadigm" val="MFG0016"/> <feat att="officiallyApproved" val="yes"/> <feat att="frequency" val="0.0"/></FormRepresentation></WordForm>
<WordForm><feat att="grammaticalGender" val="commonGender"/><feat att="definiteness" val="definite"/><feat att="grammaticalNumber" val="singular"/><feat att="case" val="genitiveCase"/>
<FormRepresentation> <feat att="writtenForm" val="zionistens"/> <feat att="inflectionalParadigm" val="MFG0016"/> <feat att="officiallyApproved" val="yes"/> <feat att="frequency" val="0.0"/></FormRepresentation></WordForm>
<WordForm><feat att="grammaticalGender" val="commonGender"/><feat att="definiteness" val="definite"/><feat att="grammaticalNumber" val="plural"/><feat att="case" val="unspecified"/>
<FormRepresentation> <feat att="writtenForm" val="zionisterne"/> <feat att="inflectionalParadigm" val="MFG0016"/> <feat att="officiallyApproved" val="yes"/> <feat att="frequency" val="0.0"/></FormRepresentation></WordForm>
<WordForm><feat att="grammaticalGender" val="commonGender"/><feat att="definiteness" val="definite"/><feat att="grammaticalNumber" val="plural"/><feat att="case" val="genitiveCase"/>
<FormRepresentation> <feat att="writtenForm" val="zionisternes"/> <feat att="inflectionalParadigm" val="MFG0016"/> <feat att="officiallyApproved" val="yes"/> <feat att="frequency" val="0.0"/></FormRepresentation></WordForm>
</LexicalEntry> 
<LexicalEntry><feat att="partOfSpeech" val="commonNoun"/> 
<feat att="id" val="GMU_ZIP-DREV_1"/> 
<feat att="morphologicalUnitId" val="ZIP-DREV"/> 
<feat att="originalSource" val="EDB-KORPUS"/> 
<feat att="independentWord" val="yes"/> 
<feat att="decomposition" val="zip+-+drev"/> 
<Lemma><FormRepresentation> <feat att="writtenForm" val="zip-drev"/> <feat att="officiallyApproved" val="yes"/> 
<feat att="joiningElement" val="Not analyzed"/> 
</FormRepresentation> </Lemma> 
<WordForm><feat att="grammaticalGender" val="neuter"/><feat att="definiteness" val="indefinite"/><feat att="grammaticalNumber" val="singular"/><feat att="case" val="unspecified"/>
<FormRepresentation> <feat att="writtenForm" val="zip-drev"/> <feat att="inflectionalParadigm" val="MFG0040"/> <feat att="officiallyApproved" val="yes"/> <feat att="frequency" val="0.0"/></FormRepresentation></WordForm>
<WordForm><feat att="grammaticalGender" val="neuter"/><feat att="definiteness" val="indefinite"/><feat att="grammaticalNumber" val="singular"/><feat att="case" val="genitiveCase"/>
<FormRepresentation> <feat att="writtenForm" val="zip-drevs"/> <feat att="inflectionalParadigm" val="MFG0040"/> <feat att="officiallyApproved" val="yes"/> <feat att="frequency" val="0.0"/></FormRepresentation></WordForm>
<WordForm><feat att="grammaticalGender" val="neuter"/><feat att="definiteness" val="indefinite"/><feat att="grammaticalNumber" val="plural"/><feat att="case" val="unspecified"/>
<FormRepresentation> <feat att="writtenForm" val="zip-drev"/> <feat att="inflectionalParadigm" val="MFG0040"/> <feat att="officiallyApproved" val="yes"/> <feat att="frequency" val="0.0"/></FormRepresentation></WordForm>
<WordForm><feat att="grammaticalGender" val="neuter"/><feat att="definiteness" val="indefinite"/><feat att="grammaticalNumber" val="plural"/><feat att="case" val="genitiveCase"/>
<FormRepresentation> <feat att="writtenForm" val="zip-drevs"/> <feat att="inflectionalParadigm" val="MFG0040"/> <feat att="officiallyApproved" val="yes"/> <feat att="frequency" val="0.0"/></FormRepresentation></WordForm>
<WordForm><feat att="grammaticalGender" val="neuter"/><feat att="definiteness" val="definite"/><feat att="grammaticalNumber" val="singular"/><feat att="case" val="unspecified"/>
<FormRepresentation> <feat att="writtenForm" val="zip-drevet"/> <feat att="inflectionalParadigm" val="MFG0040"/> <feat att="officiallyApproved" val="yes"/> <feat att="frequency" val="0.0"/></FormRepresentation></WordForm>
<WordForm><feat att="grammaticalGender" val="neuter"/><feat att="definiteness" val="definite"/><feat att="grammaticalNumber" val="singular"/><feat att="case" val="genitiveCase"/>
<FormRepresentation> <feat att="writtenForm" val="zip-drevets"/> <feat att="inflectionalParadigm" val="MFG0040"/> <feat att="officiallyApproved" val="yes"/> <feat att="frequency" val="0.0"/></FormRepresentation></WordForm>
<WordForm><feat att="grammaticalGender" val="neuter"/><feat att="definiteness" val="definite"/><feat att="grammaticalNumber" val="plural"/><feat att="case" val="unspecified"/>
<FormRepresentation> <feat att="writtenForm" val="zip-drevene"/> <feat att="inflectionalParadigm" val="MFG0040"/> <feat att="officiallyApproved" val="yes"/> <feat att="frequency" val="0.0"/></FormRepresentation></WordForm>
<WordForm><feat att="grammaticalGender" val="neuter"/><feat att="definiteness" val="definite"/><feat att="grammaticalNumber" val="plural"/><feat att="case" val="genitiveCase"/>
<FormRepresentation> <feat att="writtenForm" val="zip-drevenes"/> <feat att="inflectionalParadigm" val="MFG0040"/> <feat att="officiallyApproved" val="yes"/> <feat att="frequency" val="0.0"/></FormRepresentation></WordForm>
</LexicalEntry> 
<LexicalEntry><feat att="partOfSpeech" val="commonNoun"/> 
<feat att="id" val="GMU_ZLOTY_1"/> 
<feat att="morphologicalUnitId" val="ZLOTY"/> 
<feat att="originalSource" val="PAROLE"/> 
<feat att="independentWord" val="yes"/> 
<Lemma><FormRepresentation> <feat att="writtenForm" val="zloty"/> <feat att="officiallyApproved" val="yes"/> 
<feat att="joiningElement" val="nil"/> 
<feat att="joiningElementResult" val="zloty"/> 
</FormRepresentation> </Lemma> 
<WordForm><feat att="grammaticalGender" val="commonGender"/><feat att="definiteness" val="indefinite"/><feat att="grammaticalNumber" val="singular"/><feat att="case" val="unspecified"/>
<FormRepresentation> <feat att="writtenForm" val="zloty"/> <feat att="inflectionalParadigm" val="MFG0011"/> <feat att="officiallyApproved" val="yes"/> <feat att="frequency" val="0.0"/></FormRepresentation></WordForm>
<WordForm><feat att="grammaticalGender" val="commonGender"/><feat att="definiteness" val="indefinite"/><feat att="grammaticalNumber" val="singular"/><feat att="case" val="genitiveCase"/>
<FormRepresentation> <feat att="writtenForm" val="zlotys"/> <feat att="inflectionalParadigm" val="MFG0011"/> <feat att="officiallyApproved" val="yes"/> <feat att="frequency" val="0.0"/></FormRepresentation></WordForm>
<WordForm><feat att="grammaticalGender" val="commonGender"/><feat att="definiteness" val="indefinite"/><feat att="grammaticalNumber" val="plural"/><feat att="case" val="unspecified"/>
<FormRepresentation> <feat att="writtenForm" val="zloty"/> <feat att="inflectionalParadigm" val="MFG0011"/> <feat att="officiallyApproved" val="yes"/> <feat att="frequency" val="0.0"/></FormRepresentation></WordForm>
<WordForm><feat att="grammaticalGender" val="commonGender"/><feat att="definiteness" val="indefinite"/><feat att="grammaticalNumber" val="plural"/><feat att="case" val="genitiveCase"/>
<FormRepresentation> <feat att="writtenForm" val="zlotys"/> <feat att="inflectionalParadigm" val="MFG0011"/> <feat att="officiallyApproved" val="yes"/> <feat att="frequency" val="0.0"/></FormRepresentation></WordForm>
<WordForm><feat att="grammaticalGender" val="commonGender"/><feat att="definiteness" val="definite"/><feat att="grammaticalNumber" val="singular"/><feat att="case" val="unspecified"/>
<FormRepresentation> <feat att="writtenForm" val="zlotyen"/> <feat att="inflectionalParadigm" val="MFG0011"/> <feat att="officiallyApproved" val="yes"/> <feat att="frequency" val="0.0"/></FormRepresentation></WordForm>
<WordForm><feat att="grammaticalGender" val="commonGender"/><feat att="definiteness" val="definite"/><feat att="grammaticalNumber" val="singular"/><feat att="case" val="genitiveCase"/>
<FormRepresentation> <feat att="writtenForm" val="zlotyens"/> <feat att="inflectionalParadigm" val="MFG0011"/> <feat att="officiallyApproved" val="yes"/> <feat att="frequency" val="0.0"/></FormRepresentation></WordForm>
<WordForm><feat att="grammaticalGender" val="commonGender"/><feat att="definiteness" val="definite"/><feat att="grammaticalNumber" val="plural"/><feat att="case" val="unspecified"/>
<FormRepresentation> <feat att="writtenForm" val="zlotyene"/> <feat att="inflectionalParadigm" val="MFG0011"/> <feat att="officiallyApproved" val="yes"/> <feat att="frequency" val="0.0"/></FormRepresentation></WordForm>
<WordForm><feat att="grammaticalGender" val="commonGender"/><feat att="definiteness" val="definite"/><feat att="grammaticalNumber" val="plural"/><feat att="case" val="genitiveCase"/>
<FormRepresentation> <feat att="writtenForm" val="zlotyenes"/> <feat att="inflectionalParadigm" val="MFG0011"/> <feat att="officiallyApproved" val="yes"/> <feat att="frequency" val="0.0"/></FormRepresentation></WordForm>
</LexicalEntry> 
<LexicalEntry><feat att="partOfSpeech" val="commonNoun"/> 
<feat att="id" val="GMU_ZONE_1"/> 
<feat att="morphologicalUnitId" val="ZONE"/> 
<feat att="originalSource" val="PAROLE"/> 
<feat att="independentWord" val="yes"/> 
<Lemma><FormRepresentation> <feat att="writtenForm" val="zone"/> <feat att="officiallyApproved" val="yes"/> 
<feat att="joiningElement" val="nil"/> 
<feat att="joiningElementResult" val="zone"/> 
</FormRepresentation> </Lemma> 
<WordForm><feat att="grammaticalGender" val="commonGender"/><feat att="definiteness" val="indefinite"/><feat att="grammaticalNumber" val="singular"/><feat att="case" val="unspecified"/>
<FormRepresentation> <feat att="writtenForm" val="zone"/> <feat att="inflectionalParadigm" val="MFG0076"/> <feat att="officiallyApproved" val="yes"/> <feat att="frequency" val="0.0"/></FormRepresentation></WordForm>
<WordForm><feat att="grammaticalGender" val="commonGender"/><feat att="definiteness" val="indefinite"/><feat att="grammaticalNumber" val="singular"/><feat att="case" val="genitiveCase"/>
<FormRepresentation> <feat att="writtenForm" val="zones"/> <feat att="inflectionalParadigm" val="MFG0076"/> <feat att="officiallyApproved" val="yes"/> <feat att="frequency" val="0.0"/></FormRepresentation></WordForm>
<WordForm><feat att="grammaticalGender" val="commonGender"/><feat att="definiteness" val="indefinite"/><feat att="grammaticalNumber" val="plural"/><feat att="case" val="unspecified"/>
<FormRepresentation> <feat att="writtenForm" val="zoner"/> <feat att="inflectionalParadigm" val="MFG0076"/> <feat att="officiallyApproved" val="yes"/> <feat att="frequency" val="0.0"/></FormRepresentation></WordForm>
<WordForm><feat att="grammaticalGender" val="commonGender"/><feat att="definiteness" val="indefinite"/><feat att="grammaticalNumber" val="plural"/><feat att="case" val="genitiveCase"/>
<FormRepresentation> <feat att="writtenForm" val="zoners"/> <feat att="inflectionalParadigm" val="MFG0076"/> <feat att="officiallyApproved" val="yes"/> <feat att="frequency" val="0.0"/></FormRepresentation></WordForm>
<WordForm><feat att="grammaticalGender" val="commonGender"/><feat att="definiteness" val="definite"/><feat att="grammaticalNumber" val="singular"/><feat att="case" val="unspecified"/>
<FormRepresentation> <feat att="writtenForm" val="zonen"/> <feat att="inflectionalParadigm" val="MFG0076"/> <feat att="officiallyApproved" val="yes"/> <feat att="frequency" val="0.0"/></FormRepresentation></WordForm>
<WordForm><feat att="grammaticalGender" val="commonGender"/><feat att="definiteness" val="definite"/><feat att="grammaticalNumber" val="singular"/><feat att="case" val="genitiveCase"/>
<FormRepresentation> <feat att="writtenForm" val="zonens"/> <feat att="inflectionalParadigm" val="MFG0076"/> <feat att="officiallyApproved" val="yes"/> <feat att="frequency" val="0.0"/></FormRepresentation></WordForm>
<WordForm><feat att="grammaticalGender" val="commonGender"/><feat att="definiteness" val="definite"/><feat att="grammaticalNumber" val="plural"/><feat att="case" val="unspecified"/>
<FormRepresentation> <feat att="writtenForm" val="zonerne"/> <feat att="inflectionalParadigm" val="MFG0076"/> <feat att="officiallyApproved" val="yes"/> <feat att="frequency" val="0.0"/></FormRepresentation></WordForm>
<WordForm><feat att="grammaticalGender" val="commonGender"/><feat att="definiteness" val="definite"/><feat att="grammaticalNumber" val="plural"/><feat att="case" val="genitiveCase"/>
<FormRepresentation> <feat att="writtenForm" val="zonernes"/> <feat att="inflectionalParadigm" val="MFG0076"/> <feat att="officiallyApproved" val="yes"/> <feat att="frequency" val="0.0"/></FormRepresentation></WordForm>
</LexicalEntry> 
<LexicalEntry><feat att="partOfSpeech" val="commonNoun"/> 
<feat att="id" val="GMU_ZONEGRÆNSE_1"/> 
<feat att="morphologicalUnitId" val="ZONEGRÆNSE"/> 
<feat att="originalSource" val="DDO"/> 
<feat att="independentWord" val="yes"/> 
<feat att="decomposition" val="zone+grænse"/> 
<Lemma><FormRepresentation> <feat att="writtenForm" val="zonegrænse"/> <feat att="officiallyApproved" val="yes"/> 
<feat att="joiningElement" val="Not analyzed"/> 
</FormRepresentation> </Lemma> 
<WordForm><feat att="grammaticalGender" val="commonGender"/><feat att="definiteness" val="indefinite"/><feat att="grammaticalNumber" val="singular"/><feat att="case" val="unspecified"/>
<FormRepresentation> <feat att="writtenForm" val="zonegrænse"/> <feat att="inflectionalParadigm" val="MFG0076"/> <feat att="officiallyApproved" val="yes"/> <feat att="frequency" val="0.0"/></FormRepresentation></WordForm>
<WordForm><feat att="grammaticalGender" val="commonGender"/><feat att="definiteness" val="indefinite"/><feat att="grammaticalNumber" val="singular"/><feat att="case" val="genitiveCase"/>
<FormRepresentation> <feat att="writtenForm" val="zonegrænses"/> <feat att="inflectionalParadigm" val="MFG0076"/> <feat att="officiallyApproved" val="yes"/> <feat att="frequency" val="0.0"/></FormRepresentation></WordForm>
<WordForm><feat att="grammaticalGender" val="commonGender"/><feat att="definiteness" val="indefinite"/><feat att="grammaticalNumber" val="plural"/><feat att="case" val="unspecified"/>
<FormRepresentation> <feat att="writtenForm" val="zonegrænser"/> <feat att="inflectionalParadigm" val="MFG0076"/> <feat att="officiallyApproved" val="yes"/> <feat att="frequency" val="0.0"/></FormRepresentation></WordForm>
<WordForm><feat att="grammaticalGender" val="commonGender"/><feat att="definiteness" val="indefinite"/><feat att="grammaticalNumber" val="plural"/><feat att="case" val="genitiveCase"/>
<FormRepresentation> <feat att="writtenForm" val="zonegrænsers"/> <feat att="inflectionalParadigm" val="MFG0076"/> <feat att="officiallyApproved" val="yes"/> <feat att="frequency" val="0.0"/></FormRepresentation></WordForm>
<WordForm><feat att="grammaticalGender" val="commonGender"/><feat att="definiteness" val="definite"/><feat att="grammaticalNumber" val="singular"/><feat att="case" val="unspecified"/>
<FormRepresentation> <feat att="writtenForm" val="zonegrænsen"/> <feat att="inflectionalParadigm" val="MFG0076"/> <feat att="officiallyApproved" val="yes"/> <feat att="frequency" val="0.0"/></FormRepresentation></WordForm>
<WordForm><feat att="grammaticalGender" val="commonGender"/><feat att="definiteness" val="definite"/><feat att="grammaticalNumber" val="singular"/><feat att="case" val="genitiveCase"/>
<FormRepresentation> <feat att="writtenForm" val="zonegrænsens"/> <feat att="inflectionalParadigm" val="MFG0076"/> <feat att="officiallyApproved" val="yes"/> <feat att="frequency" val="0.0"/></FormRepresentation></WordForm>
<WordForm><feat att="grammaticalGender" val="commonGender"/><feat att="definiteness" val="definite"/><feat att="grammaticalNumber" val="plural"/><feat att="case" val="unspecified"/>
<FormRepresentation> <feat att="writtenForm" val="zonegrænserne"/> <feat att="inflectionalParadigm" val="MFG0076"/> <feat att="officiallyApproved" val="yes"/> <feat att="frequency" val="0.0"/></FormRepresentation></WordForm>
<WordForm><feat att="grammaticalGender" val="commonGender"/><feat att="definiteness" val="definite"/><feat att="grammaticalNumber" val="plural"/><feat att="case" val="genitiveCase"/>
<FormRepresentation> <feat att="writtenForm" val="zonegrænsernes"/> <feat att="inflectionalParadigm" val="MFG0076"/> <feat att="officiallyApproved" val="yes"/> <feat att="frequency" val="0.0"/></FormRepresentation></WordForm>
</LexicalEntry> 
<LexicalEntry><feat att="partOfSpeech" val="commonNoun"/> 
<feat att="id" val="GMU_ZONETERAPI_1"/> 
<feat att="morphologicalUnitId" val="ZONETERAPI"/> 
<feat att="originalSource" val="DDO"/> 
<feat att="independentWord" val="yes"/> 
<feat att="decomposition" val="zone+terapi"/> 
<Lemma><FormRepresentation> <feat att="writtenForm" val="zoneterapi"/> <feat att="officiallyApproved" val="yes"/> 
<feat att="joiningElement" val="Not analyzed"/> 
</FormRepresentation> </Lemma> 
<WordForm><feat att="grammaticalGender" val="commonGender"/><feat att="definiteness" val="indefinite"/><feat att="grammaticalNumber" val="singular"/><feat att="case" val="unspecified"/>
<FormRepresentation> <feat att="writtenForm" val="zoneterapi"/> <feat att="inflectionalParadigm" val="MFG0016"/> <feat att="officiallyApproved" val="yes"/> <feat att="frequency" val="0.0"/></FormRepresentation></WordForm>
<WordForm><feat att="grammaticalGender" val="commonGender"/><feat att="definiteness" val="indefinite"/><feat att="grammaticalNumber" val="singular"/><feat att="case" val="genitiveCase"/>
<FormRepresentation> <feat att="writtenForm" val="zoneterapis"/> <feat att="inflectionalParadigm" val="MFG0016"/> <feat att="officiallyApproved" val="yes"/> <feat att="frequency" val="0.0"/></FormRepresentation></WordForm>
<WordForm><feat att="grammaticalGender" val="commonGender"/><feat att="definiteness" val="indefinite"/><feat att="grammaticalNumber" val="plural"/><feat att="case" val="unspecified"/>
<FormRepresentation> <feat att="writtenForm" val="zoneterapier"/> <feat att="inflectionalParadigm" val="MFG0016"/> <feat att="officiallyApproved" val="yes"/> <feat att="frequency" val="0.0"/></FormRepresentation></WordForm>
<WordForm><feat att="grammaticalGender" val="commonGender"/><feat att="definiteness" val="indefinite"/><feat att="grammaticalNumber" val="plural"/><feat att="case" val="genitiveCase"/>
<FormRepresentation> <feat att="writtenForm" val="zoneterapiers"/> <feat att="inflectionalParadigm" val="MFG0016"/> <feat att="officiallyApproved" val="yes"/> <feat att="frequency" val="0.0"/></FormRepresentation></WordForm>
<WordForm><feat att="grammaticalGender" val="commonGender"/><feat att="definiteness" val="definite"/><feat att="grammaticalNumber" val="singular"/><feat att="case" val="unspecified"/>
<FormRepresentation> <feat att="writtenForm" val="zoneterapien"/> <feat att="inflectionalParadigm" val="MFG0016"/> <feat att="officiallyApproved" val="yes"/> <feat att="frequency" val="0.0"/></FormRepresentation></WordForm>
<WordForm><feat att="grammaticalGender" val="commonGender"/><feat att="definiteness" val="definite"/><feat att="grammaticalNumber" val="singular"/><feat att="case" val="genitiveCase"/>
<FormRepresentation> <feat att="writtenForm" val="zoneterapiens"/> <feat att="inflectionalParadigm" val="MFG0016"/> <feat att="officiallyApproved" val="yes"/> <feat att="frequency" val="0.0"/></FormRepresentation></WordForm>
<WordForm><feat att="grammaticalGender" val="commonGender"/><feat att="definiteness" val="definite"/><feat att="grammaticalNumber" val="plural"/><feat att="case" val="unspecified"/>
<FormRepresentation> <feat att="writtenForm" val="zoneterapierne"/> <feat att="inflectionalParadigm" val="MFG0016"/> <feat att="officiallyApproved" val="yes"/> <feat att="frequency" val="0.0"/></FormRepresentation></WordForm>
<WordForm><feat att="grammaticalGender" val="commonGender"/><feat att="definiteness" val="definite"/><feat att="grammaticalNumber" val="plural"/><feat att="case" val="genitiveCase"/>
<FormRepresentation> <feat att="writtenForm" val="zoneterapiernes"/> <feat att="inflectionalParadigm" val="MFG0016"/> <feat att="officiallyApproved" val="yes"/> <feat att="frequency" val="0.0"/></FormRepresentation></WordForm>
</LexicalEntry> 
<LexicalEntry><feat att="partOfSpeech" val="commonNoun"/> 
<feat att="id" val="GMU_ZOOLOG_1"/> 
<feat att="morphologicalUnitId" val="ZOOLOG"/> 
<feat att="originalSource" val="PAROLE"/> 
<feat att="independentWord" val="yes"/> 
<Lemma><FormRepresentation> <feat att="writtenForm" val="zoolog"/> <feat att="officiallyApproved" val="yes"/> 
<feat att="joiningElement" val="nil"/> 
<feat att="joiningElementResult" val="zoolog"/> 
</FormRepresentation> </Lemma> 
<WordForm><feat att="grammaticalGender" val="commonGender"/><feat att="definiteness" val="indefinite"/><feat att="grammaticalNumber" val="singular"/><feat att="case" val="unspecified"/>
<FormRepresentation> <feat att="writtenForm" val="zoolog"/> <feat att="inflectionalParadigm" val="MFG0016"/> <feat att="officiallyApproved" val="yes"/> <feat att="frequency" val="0.0"/></FormRepresentation></WordForm>
<WordForm><feat att="grammaticalGender" val="commonGender"/><feat att="definiteness" val="indefinite"/><feat att="grammaticalNumber" val="singular"/><feat att="case" val="genitiveCase"/>
<FormRepresentation> <feat att="writtenForm" val="zoologs"/> <feat att="inflectionalParadigm" val="MFG0016"/> <feat att="officiallyApproved" val="yes"/> <feat att="frequency" val="0.0"/></FormRepresentation></WordForm>
<WordForm><feat att="grammaticalGender" val="commonGender"/><feat att="definiteness" val="indefinite"/><feat att="grammaticalNumber" val="plural"/><feat att="case" val="unspecified"/>
<FormRepresentation> <feat att="writtenForm" val="zoologer"/> <feat att="inflectionalParadigm" val="MFG0016"/> <feat att="officiallyApproved" val="yes"/> <feat att="frequency" val="0.0"/></FormRepresentation></WordForm>
<WordForm><feat att="grammaticalGender" val="commonGender"/><feat att="definiteness" val="indefinite"/><feat att="grammaticalNumber" val="plural"/><feat att="case" val="genitiveCase"/>
<FormRepresentation> <feat att="writtenForm" val="zoologers"/> <feat att="inflectionalParadigm" val="MFG0016"/> <feat att="officiallyApproved" val="yes"/> <feat att="frequency" val="0.0"/></FormRepresentation></WordForm>
<WordForm><feat att="grammaticalGender" val="commonGender"/><feat att="definiteness" val="definite"/><feat att="grammaticalNumber" val="singular"/><feat att="case" val="unspecified"/>
<FormRepresentation> <feat att="writtenForm" val="zoologen"/> <feat att="inflectionalParadigm" val="MFG0016"/> <feat att="officiallyApproved" val="yes"/> <feat att="frequency" val="0.0"/></FormRepresentation></WordForm>
<WordForm><feat att="grammaticalGender" val="commonGender"/><feat att="definiteness" val="definite"/><feat att="grammaticalNumber" val="singular"/><feat att="case" val="genitiveCase"/>
<FormRepresentation> <feat att="writtenForm" val="zoologens"/> <feat att="inflectionalParadigm" val="MFG0016"/> <feat att="officiallyApproved" val="yes"/> <feat att="frequency" val="0.0"/></FormRepresentation></WordForm>
<WordForm><feat att="grammaticalGender" val="commonGender"/><feat att="definiteness" val="definite"/><feat att="grammaticalNumber" val="plural"/><feat att="case" val="unspecified"/>
<FormRepresentation> <feat att="writtenForm" val="zoologerne"/> <feat att="inflectionalParadigm" val="MFG0016"/> <feat att="officiallyApproved" val="yes"/> <feat att="frequency" val="0.0"/></FormRepresentation></WordForm>
<WordForm><feat att="grammaticalGender" val="commonGender"/><feat att="definiteness" val="definite"/><feat att="grammaticalNumber" val="plural"/><feat att="case" val="genitiveCase"/>
<FormRepresentation> <feat att="writtenForm" val="zoologernes"/> <feat att="inflectionalParadigm" val="MFG0016"/> <feat att="officiallyApproved" val="yes"/> <feat att="frequency" val="0.0"/></FormRepresentation></WordForm>
</LexicalEntry> 
<LexicalEntry><feat att="partOfSpeech" val="commonNoun"/> 
<feat att="id" val="GMU_ZOOM,1_1"/> 
<feat att="morphologicalUnitId" val="ZOOM_1"/> 
<feat att="originalSource" val="PAROLE"/> 
<feat att="independentWord" val="yes"/> 
<Lemma><FormRepresentation> <feat att="writtenForm" val="zoom"/> <feat att="officiallyApproved" val="yes"/> 
<feat att="joiningElement" val="nil"/> 
<feat att="joiningElementResult" val="zoom"/> 
</FormRepresentation> </Lemma> 
<WordForm><feat att="grammaticalGender" val="commonGender"/><feat att="definiteness" val="indefinite"/><feat att="grammaticalNumber" val="singular"/><feat att="case" val="unspecified"/>
<FormRepresentation> <feat att="writtenForm" val="zoom"/> <feat att="inflectionalParadigm" val="MFG0016"/> <feat att="officiallyApproved" val="yes"/> <feat att="frequency" val="0.0"/></FormRepresentation></WordForm>
<WordForm><feat att="grammaticalGender" val="commonGender"/><feat att="definiteness" val="indefinite"/><feat att="grammaticalNumber" val="singular"/><feat att="case" val="genitiveCase"/>
<FormRepresentation> <feat att="writtenForm" val="zooms"/> <feat att="inflectionalParadigm" val="MFG0016"/> <feat att="officiallyApproved" val="yes"/> <feat att="frequency" val="0.0"/></FormRepresentation></WordForm>
<WordForm><feat att="grammaticalGender" val="commonGender"/><feat att="definiteness" val="indefinite"/><feat att="grammaticalNumber" val="plural"/><feat att="case" val="unspecified"/>
<FormRepresentation> <feat att="writtenForm" val="zoomer"/> <feat att="inflectionalParadigm" val="MFG0016"/> <feat att="officiallyApproved" val="yes"/> <feat att="frequency" val="0.0"/></FormRepresentation></WordForm>
<WordForm><feat att="grammaticalGender" val="commonGender"/><feat att="definiteness" val="indefinite"/><feat att="grammaticalNumber" val="plural"/><feat att="case" val="genitiveCase"/>
<FormRepresentation> <feat att="writtenForm" val="zoomers"/> <feat att="inflectionalParadigm" val="MFG0016"/> <feat att="officiallyApproved" val="yes"/> <feat att="frequency" val="0.0"/></FormRepresentation></WordForm>
<WordForm><feat att="grammaticalGender" val="commonGender"/><feat att="definiteness" val="definite"/><feat att="grammaticalNumber" val="singular"/><feat att="case" val="unspecified"/>
<FormRepresentation> <feat att="writtenForm" val="zoomen"/> <feat att="inflectionalParadigm" val="MFG0016"/> <feat att="officiallyApproved" val="yes"/> <feat att="frequency" val="0.0"/></FormRepresentation></WordForm>
<WordForm><feat att="grammaticalGender" val="commonGender"/><feat att="definiteness" val="definite"/><feat att="grammaticalNumber" val="singular"/><feat att="case" val="genitiveCase"/>
<FormRepresentation> <feat att="writtenForm" val="zoomens"/> <feat att="inflectionalParadigm" val="MFG0016"/> <feat att="officiallyApproved" val="yes"/> <feat att="frequency" val="0.0"/></FormRepresentation></WordForm>
<WordForm><feat att="grammaticalGender" val="commonGender"/><feat att="definiteness" val="definite"/><feat att="grammaticalNumber" val="plural"/><feat att="case" val="unspecified"/>
<FormRepresentation> <feat att="writtenForm" val="zoomerne"/> <feat att="inflectionalParadigm" val="MFG0016"/> <feat att="officiallyApproved" val="yes"/> <feat att="frequency" val="0.0"/></FormRepresentation></WordForm>
<WordForm><feat att="grammaticalGender" val="commonGender"/><feat att="definiteness" val="definite"/><feat att="grammaticalNumber" val="plural"/><feat att="case" val="genitiveCase"/>
<FormRepresentation> <feat att="writtenForm" val="zoomernes"/> <feat att="inflectionalParadigm" val="MFG0016"/> <feat att="officiallyApproved" val="yes"/> <feat att="frequency" val="0.0"/></FormRepresentation></WordForm>
</LexicalEntry> 
<LexicalEntry><feat att="partOfSpeech" val="commonNoun"/> 
<feat att="id" val="GMU_ZOOMINDSTILLING_1"/> 
<feat att="morphologicalUnitId" val="ZOOMINDSTILLING"/> 
<feat att="originalSource" val="EDB-KORPUS"/> 
<feat att="independentWord" val="yes"/> 
<feat att="decomposition" val="zoom+indstilling"/> 
<Lemma><FormRepresentation> <feat att="writtenForm" val="zoomindstilling"/> <feat att="officiallyApproved" val="yes"/> 
<feat att="joiningElement" val="Not analyzed"/> 
</FormRepresentation> </Lemma> 
<WordForm><feat att="grammaticalGender" val="commonGender"/><feat att="definiteness" val="indefinite"/><feat att="grammaticalNumber" val="singular"/><feat att="case" val="unspecified"/>
<FormRepresentation> <feat att="writtenForm" val="zoomindstilling"/> <feat att="inflectionalParadigm" val="MFG0016"/> <feat att="officiallyApproved" val="yes"/> <feat att="frequency" val="0.0"/></FormRepresentation></WordForm>
<WordForm><feat att="grammaticalGender" val="commonGender"/><feat att="definiteness" val="indefinite"/><feat att="grammaticalNumber" val="singular"/><feat att="case" val="genitiveCase"/>
<FormRepresentation> <feat att="writtenForm" val="zoomindstillings"/> <feat att="inflectionalParadigm" val="MFG0016"/> <feat att="officiallyApproved" val="yes"/> <feat att="frequency" val="0.0"/></FormRepresentation></WordForm>
<WordForm><feat att="grammaticalGender" val="commonGender"/><feat att="definiteness" val="indefinite"/><feat att="grammaticalNumber" val="plural"/><feat att="case" val="unspecified"/>
<FormRepresentation> <feat att="writtenForm" val="zoomindstillinger"/> <feat att="inflectionalParadigm" val="MFG0016"/> <feat att="officiallyApproved" val="yes"/> <feat att="frequency" val="0.0"/></FormRepresentation></WordForm>
<WordForm><feat att="grammaticalGender" val="commonGender"/><feat att="definiteness" val="indefinite"/><feat att="grammaticalNumber" val="plural"/><feat att="case" val="genitiveCase"/>
<FormRepresentation> <feat att="writtenForm" val="zoomindstillingers"/> <feat att="inflectionalParadigm" val="MFG0016"/> <feat att="officiallyApproved" val="yes"/> <feat att="frequency" val="0.0"/></FormRepresentation></WordForm>
<WordForm><feat att="grammaticalGender" val="commonGender"/><feat att="definiteness" val="definite"/><feat att="grammaticalNumber" val="singular"/><feat att="case" val="unspecified"/>
<FormRepresentation> <feat att="writtenForm" val="zoomindstillingen"/> <feat att="inflectionalParadigm" val="MFG0016"/> <feat att="officiallyApproved" val="yes"/> <feat att="frequency" val="0.0"/></FormRepresentation></WordForm>
<WordForm><feat att="grammaticalGender" val="commonGender"/><feat att="definiteness" val="definite"/><feat att="grammaticalNumber" val="singular"/><feat att="case" val="genitiveCase"/>
<FormRepresentation> <feat att="writtenForm" val="zoomindstillingens"/> <feat att="inflectionalParadigm" val="MFG0016"/> <feat att="officiallyApproved" val="yes"/> <feat att="frequency" val="0.0"/></FormRepresentation></WordForm>
<WordForm><feat att="grammaticalGender" val="commonGender"/><feat att="definiteness" val="definite"/><feat att="grammaticalNumber" val="plural"/><feat att="case" val="unspecified"/>
<FormRepresentation> <feat att="writtenForm" val="zoomindstillingerne"/> <feat att="inflectionalParadigm" val="MFG0016"/> <feat att="officiallyApproved" val="yes"/> <feat att="frequency" val="0.0"/></FormRepresentation></WordForm>
<WordForm><feat att="grammaticalGender" val="commonGender"/><feat att="definiteness" val="definite"/><feat att="grammaticalNumber" val="plural"/><feat att="case" val="genitiveCase"/>
<FormRepresentation> <feat att="writtenForm" val="zoomindstillingernes"/> <feat att="inflectionalParadigm" val="MFG0016"/> <feat att="officiallyApproved" val="yes"/> <feat att="frequency" val="0.0"/></FormRepresentation></WordForm>
</LexicalEntry> 
<LexicalEntry><feat att="partOfSpeech" val="commonNoun"/> 
<feat att="id" val="GMU_ZULU_1"/> 
<feat att="morphologicalUnitId" val="ZULU"/> 
<feat att="originalSource" val="PAROLE"/> 
<feat att="independentWord" val="yes"/> 
<Lemma><FormRepresentation> <feat att="writtenForm" val="zulu"/> <feat att="officiallyApproved" val="yes"/> 
<feat att="joiningElement" val="nil"/> 
<feat att="joiningElementResult" val="zulu"/> 
</FormRepresentation> </Lemma> 
<WordForm><feat att="grammaticalGender" val="commonGender"/><feat att="definiteness" val="indefinite"/><feat att="grammaticalNumber" val="singular"/><feat att="case" val="unspecified"/>
<FormRepresentation> <feat att="writtenForm" val="zulu"/> <feat att="inflectionalParadigm" val="MFG0016"/> <feat att="officiallyApproved" val="yes"/> <feat att="frequency" val="0.0"/></FormRepresentation></WordForm>
<WordForm><feat att="grammaticalGender" val="commonGender"/><feat att="definiteness" val="indefinite"/><feat att="grammaticalNumber" val="singular"/><feat att="case" val="genitiveCase"/>
<FormRepresentation> <feat att="writtenForm" val="zulus"/> <feat att="inflectionalParadigm" val="MFG0016"/> <feat att="officiallyApproved" val="yes"/> <feat att="frequency" val="0.0"/></FormRepresentation></WordForm>
<WordForm><feat att="grammaticalGender" val="commonGender"/><feat att="definiteness" val="indefinite"/><feat att="grammaticalNumber" val="plural"/><feat att="case" val="unspecified"/>
<FormRepresentation> <feat att="writtenForm" val="zuluer"/> <feat att="inflectionalParadigm" val="MFG0016"/> <feat att="officiallyApproved" val="yes"/> <feat att="frequency" val="0.0"/></FormRepresentation></WordForm>
<WordForm><feat att="grammaticalGender" val="commonGender"/><feat att="definiteness" val="indefinite"/><feat att="grammaticalNumber" val="plural"/><feat att="case" val="genitiveCase"/>
<FormRepresentation> <feat att="writtenForm" val="zuluers"/> <feat att="inflectionalParadigm" val="MFG0016"/> <feat att="officiallyApproved" val="yes"/> <feat att="frequency" val="0.0"/></FormRepresentation></WordForm>
<WordForm><feat att="grammaticalGender" val="commonGender"/><feat att="definiteness" val="definite"/><feat att="grammaticalNumber" val="singular"/><feat att="case" val="unspecified"/>
<FormRepresentation> <feat att="writtenForm" val="zuluen"/> <feat att="inflectionalParadigm" val="MFG0016"/> <feat att="officiallyApproved" val="yes"/> <feat att="frequency" val="0.0"/></FormRepresentation></WordForm>
<WordForm><feat att="grammaticalGender" val="commonGender"/><feat att="definiteness" val="definite"/><feat att="grammaticalNumber" val="singular"/><feat att="case" val="genitiveCase"/>
<FormRepresentation> <feat att="writtenForm" val="zuluens"/> <feat att="inflectionalParadigm" val="MFG0016"/> <feat att="officiallyApproved" val="yes"/> <feat att="frequency" val="0.0"/></FormRepresentation></WordForm>
<WordForm><feat att="grammaticalGender" val="commonGender"/><feat att="definiteness" val="definite"/><feat att="grammaticalNumber" val="plural"/><feat att="case" val="unspecified"/>
<FormRepresentation> <feat att="writtenForm" val="zuluerne"/> <feat att="inflectionalParadigm" val="MFG0016"/> <feat att="officiallyApproved" val="yes"/> <feat att="frequency" val="0.0"/></FormRepresentation></WordForm>
<WordForm><feat att="grammaticalGender" val="commonGender"/><feat att="definiteness" val="definite"/><feat att="grammaticalNumber" val="plural"/><feat att="case" val="genitiveCase"/>
<FormRepresentation> <feat att="writtenForm" val="zuluernes"/> <feat att="inflectionalParadigm" val="MFG0016"/> <feat att="officiallyApproved" val="yes"/> <feat att="frequency" val="0.0"/></FormRepresentation></WordForm>
</LexicalEntry> 
<LexicalEntry><feat att="partOfSpeech" val="commonNoun"/> 
<feat att="id" val="GMU_Z_2"/> 
<feat att="morphologicalUnitId" val="Z"/> 
<feat att="originalSource" val="PAROLE"/> 
<feat att="independentWord" val="yes"/> 
<Lemma><FormRepresentation> <feat att="writtenForm" val="Z"/> <feat att="officiallyApproved" val="yes"/> 
<feat att="joiningElement" val="nil"/> 
<feat att="joiningElementResult" val="Z"/> 
</FormRepresentation> </Lemma> 
<WordForm><feat att="grammaticalGender" val="neuter"/><feat att="definiteness" val="indefinite"/><feat att="grammaticalNumber" val="singular"/><feat att="case" val="unspecified"/>
<FormRepresentation> <feat att="writtenForm" val="Z"/> <feat att="inflectionalParadigm" val="MFG0002"/> <feat att="officiallyApproved" val="yes"/> <feat att="frequency" val="4.75"/></FormRepresentation></WordForm>
<WordForm><feat att="grammaticalGender" val="neuter"/><feat att="definiteness" val="indefinite"/><feat att="grammaticalNumber" val="singular"/><feat att="case" val="genitiveCase"/>
<FormRepresentation> <feat att="writtenForm" val="Z's"/> <feat att="inflectionalParadigm" val="MFG0002"/> <feat att="officiallyApproved" val="yes"/> <feat att="frequency" val=".0357"/></FormRepresentation></WordForm>
<WordForm><feat att="grammaticalGender" val="neuter"/><feat att="definiteness" val="indefinite"/><feat att="grammaticalNumber" val="plural"/><feat att="case" val="unspecified"/>
<FormRepresentation> <feat att="writtenForm" val="Z'er"/> <feat att="inflectionalParadigm" val="MFG0002"/> <feat att="officiallyApproved" val="yes"/> <feat att="frequency" val=".0357"/></FormRepresentation></WordForm>
<WordForm><feat att="grammaticalGender" val="neuter"/><feat att="definiteness" val="indefinite"/><feat att="grammaticalNumber" val="plural"/><feat att="case" val="genitiveCase"/>
<FormRepresentation> <feat att="writtenForm" val="Z'ers"/> <feat att="inflectionalParadigm" val="MFG0002"/> <feat att="officiallyApproved" val="yes"/> <feat att="frequency" val="0.0"/></FormRepresentation></WordForm>
<WordForm><feat att="grammaticalGender" val="neuter"/><feat att="definiteness" val="definite"/><feat att="grammaticalNumber" val="singular"/><feat att="case" val="unspecified"/>
<FormRepresentation> <feat att="writtenForm" val="Z'et"/> <feat att="inflectionalParadigm" val="MFG0002"/> <feat att="officiallyApproved" val="yes"/> <feat att="frequency" val=".0714"/></FormRepresentation></WordForm>
<WordForm><feat att="grammaticalGender" val="neuter"/><feat att="definiteness" val="definite"/><feat att="grammaticalNumber" val="singular"/><feat att="case" val="genitiveCase"/>
<FormRepresentation> <feat att="writtenForm" val="Z'ets"/> <feat att="inflectionalParadigm" val="MFG0002"/> <feat att="officiallyApproved" val="yes"/> <feat att="frequency" val="0.0"/></FormRepresentation></WordForm>
<WordForm><feat att="grammaticalGender" val="neuter"/><feat att="definiteness" val="definite"/><feat att="grammaticalNumber" val="plural"/><feat att="case" val="unspecified"/>
<FormRepresentation> <feat att="writtenForm" val="Z'erne"/> <feat att="inflectionalParadigm" val="MFG0002"/> <feat att="officiallyApproved" val="yes"/> <feat att="frequency" val=".0357"/></FormRepresentation></WordForm>
<WordForm><feat att="grammaticalGender" val="neuter"/><feat att="definiteness" val="definite"/><feat att="grammaticalNumber" val="plural"/><feat att="case" val="genitiveCase"/>
<FormRepresentation> <feat att="writtenForm" val="Z'ernes"/> <feat att="inflectionalParadigm" val="MFG0002"/> <feat att="officiallyApproved" val="yes"/> <feat att="frequency" val="0.0"/></FormRepresentation></WordForm>
<RelatedForm><feat att="spellingVariant" val="GMU_Z_1"/> <FormRepresentation><feat att="writtenForm" val="z"/></FormRepresentation></RelatedForm> 
</LexicalEntry> 
<LexicalEntry><feat att="partOfSpeech" val="properNoun"/> 
<feat att="id" val="GMU_ZAIRE_1"/> 
<feat att="morphologicalUnitId" val="ZAIRE"/> 
<feat att="originalSource" val="PAROLE"/> 
<feat att="independentWord" val="yes"/> 
<Lemma><FormRepresentation> <feat att="writtenForm" val="Zaire"/> <feat att="officiallyApproved" val="yes"/> 
<feat att="joiningElement" val="Not analyzed"/> 
</FormRepresentation> </Lemma> 
<WordForm><feat att="grammaticalGender" val="neuter"/><feat att="definiteness" val="indefinite"/><feat att="grammaticalNumber" val="singular"/><feat att="case" val="unspecified"/>
<FormRepresentation> <feat att="writtenForm" val="Zaire"/> <feat att="inflectionalParadigm" val="MFG1007"/> <feat att="officiallyApproved" val="yes"/> <feat att="frequency" val="0.0"/></FormRepresentation></WordForm>
<WordForm><feat att="grammaticalGender" val="neuter"/><feat att="definiteness" val="indefinite"/><feat att="grammaticalNumber" val="singular"/><feat att="case" val="genitiveCase"/>
<FormRepresentation> <feat att="writtenForm" val="Zaires"/> <feat att="inflectionalParadigm" val="MFG1007"/> <feat att="officiallyApproved" val="yes"/> <feat att="frequency" val="0.0"/></FormRepresentation></WordForm>
</LexicalEntry> 
<LexicalEntry><feat att="partOfSpeech" val="properNoun"/> 
<feat att="id" val="GMU_ZAMBIA_1"/> 
<feat att="morphologicalUnitId" val="ZAMBIA"/> 
<feat att="originalSource" val="PAROLE"/> 
<feat att="independentWord" val="yes"/> 
<Lemma><FormRepresentation> <feat att="writtenForm" val="Zambia"/> <feat att="officiallyApproved" val="yes"/> 
<feat att="joiningElement" val="Not analyzed"/> 
</FormRepresentation> </Lemma> 
<WordForm><feat att="grammaticalGender" val="neuter"/><feat att="definiteness" val="indefinite"/><feat att="grammaticalNumber" val="singular"/><feat att="case" val="unspecified"/>
<FormRepresentation> <feat att="writtenForm" val="Zambia"/> <feat att="inflectionalParadigm" val="MFG1007"/> <feat att="officiallyApproved" val="yes"/> <feat att="frequency" val="0.0"/></FormRepresentation></WordForm>
<WordForm><feat att="grammaticalGender" val="neuter"/><feat att="definiteness" val="indefinite"/><feat att="grammaticalNumber" val="singular"/><feat att="case" val="genitiveCase"/>
<FormRepresentation> <feat att="writtenForm" val="Zambias"/> <feat att="inflectionalParadigm" val="MFG1007"/> <feat att="officiallyApproved" val="yes"/> <feat att="frequency" val="0.0"/></FormRepresentation></WordForm>
</LexicalEntry> 
<LexicalEntry><feat att="partOfSpeech" val="properNoun"/> 
<feat att="id" val="GMU_ZIMBABWE_1"/> 
<feat att="morphologicalUnitId" val="ZIMBABWE"/> 
<feat att="originalSource" val="PAROLE"/> 
<feat att="independentWord" val="yes"/> 
<Lemma><FormRepresentation> <feat att="writtenForm" val="Zimbabwe"/> <feat att="officiallyApproved" val="yes"/> 
<feat att="joiningElement" val="Not analyzed"/> 
</FormRepresentation> </Lemma> 
<WordForm><feat att="grammaticalGender" val="neuter"/><feat att="definiteness" val="indefinite"/><feat att="grammaticalNumber" val="singular"/><feat att="case" val="unspecified"/>
<FormRepresentation> <feat att="writtenForm" val="Zimbabwe"/> <feat att="inflectionalParadigm" val="MFG1007"/> <feat att="officiallyApproved" val="yes"/> <feat att="frequency" val="0.0"/></FormRepresentation></WordForm>
<WordForm><feat att="grammaticalGender" val="neuter"/><feat att="definiteness" val="indefinite"/><feat att="grammaticalNumber" val="singular"/><feat att="case" val="genitiveCase"/>
<FormRepresentation> <feat att="writtenForm" val="Zimbabwes"/> <feat att="inflectionalParadigm" val="MFG1007"/> <feat att="officiallyApproved" val="yes"/> <feat att="frequency" val="0.0"/></FormRepresentation></WordForm>
</LexicalEntry> 
<LexicalEntry><feat att="partOfSpeech" val="properNoun"/> 
<feat att="id" val="GMU_ZODIAKUS_1"/> 
<feat att="morphologicalUnitId" val="ZODIAKUS"/> 
<feat att="originalSource" val="PAROLE"/> 
<feat att="independentWord" val="yes"/> 
<Lemma><FormRepresentation> <feat att="writtenForm" val="Zodiakus"/> <feat att="officiallyApproved" val="yes"/> 
<feat att="joiningElement" val="Not analyzed"/> 
</FormRepresentation> </Lemma> 
<WordForm><feat att="grammaticalGender" val="commonGender"/><feat att="definiteness" val="unspecified"/><feat att="grammaticalNumber" val="singular"/><feat att="case" val="unspecified"/>
<FormRepresentation> <feat att="writtenForm" val="Zodiakus"/> <feat att="inflectionalParadigm" val="MFG1023"/> <feat att="officiallyApproved" val="yes"/> <feat att="frequency" val="0.0"/></FormRepresentation></WordForm>
<WordForm><feat att="grammaticalGender" val="commonGender"/><feat att="definiteness" val="unspecified"/><feat att="grammaticalNumber" val="singular"/><feat att="case" val="genitiveCase"/>
<FormRepresentation> <feat att="writtenForm" val="Zodiakuses"/> <feat att="inflectionalParadigm" val="MFG1023"/> <feat att="officiallyApproved" val="yes"/> <feat att="frequency" val="0.0"/></FormRepresentation><FormRepresentation> <feat att="writtenForm" val="Zodiakus's"/> <feat att="inflectionalParadigm" val="MFG1023"/> <feat att="officiallyApproved" val="no"/> <feat att="frequency" val="0.0"/></FormRepresentation><FormRepresentation> <feat att="writtenForm" val="Zodiakus'"/> <feat att="inflectionalParadigm" val="MFG1023"/> <feat att="officiallyApproved" val="yes"/> <feat att="frequency" val="0.0"/></FormRepresentation></WordForm>
</LexicalEntry> 
<LexicalEntry><feat att="partOfSpeech" val="commonNoun"/> 
<feat att="id" val="GMU_ynglingelandshold_1"/> 
<feat att="morphologicalUnitId" val="YNGLINGELANDSHOLD"/> 
<feat att="originalSource" val="DDO"/> 
<feat att="independentWord" val="yes"/> 
<feat att="decomposition" val="yngling+e+landshold"/> 
<Lemma><FormRepresentation> <feat att="writtenForm" val="ynglingelandshold"/> <feat att="officiallyApproved" val="yes"/> 
<feat att="joiningElement" val="Not analyzed"/> 
</FormRepresentation> </Lemma> 
<WordForm><feat att="grammaticalGender" val="neuter"/><feat att="definiteness" val="indefinite"/><feat att="grammaticalNumber" val="singular"/><feat att="case" val="unspecified"/>
<FormRepresentation> <feat att="writtenForm" val="ynglingelandshold"/> <feat att="inflectionalParadigm" val="MFG0040"/> <feat att="officiallyApproved" val="yes"/> <feat att="frequency" val=".125"/></FormRepresentation></WordForm>
<WordForm><feat att="grammaticalGender" val="neuter"/><feat att="definiteness" val="indefinite"/><feat att="grammaticalNumber" val="singular"/><feat att="case" val="genitiveCase"/>
<FormRepresentation> <feat att="writtenForm" val="ynglingelandsholds"/> <feat att="inflectionalParadigm" val="MFG0040"/> <feat att="officiallyApproved" val="yes"/> <feat att="frequency" val="0.0"/></FormRepresentation></WordForm>
<WordForm><feat att="grammaticalGender" val="neuter"/><feat att="definiteness" val="indefinite"/><feat att="grammaticalNumber" val="plural"/><feat att="case" val="unspecified"/>
<FormRepresentation> <feat att="writtenForm" val="ynglingelandshold"/> <feat att="inflectionalParadigm" val="MFG0040"/> <feat att="officiallyApproved" val="yes"/> <feat att="frequency" val=".125"/></FormRepresentation></WordForm>
<WordForm><feat att="grammaticalGender" val="neuter"/><feat att="definiteness" val="indefinite"/><feat att="grammaticalNumber" val="plural"/><feat att="case" val="genitiveCase"/>
<FormRepresentation> <feat att="writtenForm" val="ynglingelandsholds"/> <feat att="inflectionalParadigm" val="MFG0040"/> <feat att="officiallyApproved" val="yes"/> <feat att="frequency" val="0.0"/></FormRepresentation></WordForm>
<WordForm><feat att="grammaticalGender" val="neuter"/><feat att="definiteness" val="definite"/><feat att="grammaticalNumber" val="singular"/><feat att="case" val="unspecified"/>
<FormRepresentation> <feat att="writtenForm" val="ynglingelandsholdet"/> <feat att="inflectionalParadigm" val="MFG0040"/> <feat att="officiallyApproved" val="yes"/> <feat att="frequency" val=".0893"/></FormRepresentation></WordForm>
<WordForm><feat att="grammaticalGender" val="neuter"/><feat att="definiteness" val="definite"/><feat att="grammaticalNumber" val="singular"/><feat att="case" val="genitiveCase"/>
<FormRepresentation> <feat att="writtenForm" val="ynglingelandsholdets"/> <feat att="inflectionalParadigm" val="MFG0040"/> <feat att="officiallyApproved" val="yes"/> <feat att="frequency" val="0.0"/></FormRepresentation></WordForm>
<WordForm><feat att="grammaticalGender" val="neuter"/><feat att="definiteness" val="definite"/><feat att="grammaticalNumber" val="plural"/><feat att="case" val="unspecified"/>
<FormRepresentation> <feat att="writtenForm" val="ynglingelandsholdene"/> <feat att="inflectionalParadigm" val="MFG0040"/> <feat att="officiallyApproved" val="yes"/> <feat att="frequency" val="0.0"/></FormRepresentation></WordForm>
<WordForm><feat att="grammaticalGender" val="neuter"/><feat att="definiteness" val="definite"/><feat att="grammaticalNumber" val="plural"/><feat att="case" val="genitiveCase"/>
<FormRepresentation> <feat att="writtenForm" val="ynglingelandsholdenes"/> <feat att="inflectionalParadigm" val="MFG0040"/> <feat att="officiallyApproved" val="yes"/> <feat att="frequency" val="0.0"/></FormRepresentation></WordForm>
</LexicalEntry> 
<LexicalEntry><feat att="partOfSpeech" val="commonNoun"/> 
<feat att="id" val="GMU_yard_1"/> 
<feat att="morphologicalUnitId" val="YARD"/> 
<feat att="originalSource" val="DDO"/> 
<feat att="independentWord" val="yes"/> 
<Lemma><FormRepresentation> <feat att="writtenForm" val="yard"/> <feat att="officiallyApproved" val="yes"/> 
<feat att="joiningElement" val="nil"/> 
<feat att="joiningElementResult" val="yard"/> 
</FormRepresentation> </Lemma> 
<WordForm><feat att="grammaticalGender" val="commonGender"/><feat att="definiteness" val="indefinite"/><feat att="grammaticalNumber" val="singular"/><feat att="case" val="unspecified"/>
<FormRepresentation> <feat att="writtenForm" val="yard"/> <feat att="inflectionalParadigm" val="MFG0011"/> <feat att="officiallyApproved" val="yes"/> <feat att="frequency" val=".4643"/></FormRepresentation></WordForm>
<WordForm><feat att="grammaticalGender" val="commonGender"/><feat att="definiteness" val="indefinite"/><feat att="grammaticalNumber" val="singular"/><feat att="case" val="genitiveCase"/>
<FormRepresentation> <feat att="writtenForm" val="yards"/> <feat att="inflectionalParadigm" val="MFG0011"/> <feat att="officiallyApproved" val="yes"/> <feat att="frequency" val=".3036"/></FormRepresentation></WordForm>
<WordForm><feat att="grammaticalGender" val="commonGender"/><feat att="definiteness" val="indefinite"/><feat att="grammaticalNumber" val="plural"/><feat att="case" val="unspecified"/>
<FormRepresentation> <feat att="writtenForm" val="yard"/> <feat att="inflectionalParadigm" val="MFG0011"/> <feat att="officiallyApproved" val="yes"/> <feat att="frequency" val=".4643"/></FormRepresentation></WordForm>
<WordForm><feat att="grammaticalGender" val="commonGender"/><feat att="definiteness" val="indefinite"/><feat att="grammaticalNumber" val="plural"/><feat att="case" val="genitiveCase"/>
<FormRepresentation> <feat att="writtenForm" val="yards"/> <feat att="inflectionalParadigm" val="MFG0011"/> <feat att="officiallyApproved" val="yes"/> <feat att="frequency" val=".3036"/></FormRepresentation></WordForm>
<WordForm><feat att="grammaticalGender" val="commonGender"/><feat att="definiteness" val="definite"/><feat att="grammaticalNumber" val="singular"/><feat att="case" val="unspecified"/>
<FormRepresentation> <feat att="writtenForm" val="yarden"/> <feat att="inflectionalParadigm" val="MFG0011"/> <feat att="officiallyApproved" val="yes"/> <feat att="frequency" val=".0714"/></FormRepresentation></WordForm>
<WordForm><feat att="grammaticalGender" val="commonGender"/><feat att="definiteness" val="definite"/><feat att="grammaticalNumber" val="singular"/><feat att="case" val="genitiveCase"/>
<FormRepresentation> <feat att="writtenForm" val="yardens"/> <feat att="inflectionalParadigm" val="MFG0011"/> <feat att="officiallyApproved" val="yes"/> <feat att="frequency" val=".0179"/></FormRepresentation></WordForm>
<WordForm><feat att="grammaticalGender" val="commonGender"/><feat att="definiteness" val="definite"/><feat att="grammaticalNumber" val="plural"/><feat att="case" val="unspecified"/>
<FormRepresentation> <feat att="writtenForm" val="yardene"/> <feat att="inflectionalParadigm" val="MFG0011"/> <feat att="officiallyApproved" val="yes"/> <feat att="frequency" val="0.0"/></FormRepresentation></WordForm>
<WordForm><feat att="grammaticalGender" val="commonGender"/><feat att="definiteness" val="definite"/><feat att="grammaticalNumber" val="plural"/><feat att="case" val="genitiveCase"/>
<FormRepresentation> <feat att="writtenForm" val="yardenes"/> <feat att="inflectionalParadigm" val="MFG0011"/> <feat att="officiallyApproved" val="yes"/> <feat att="frequency" val="0.0"/></FormRepresentation></WordForm>
</LexicalEntry> 
<LexicalEntry><feat att="partOfSpeech" val="commonNoun"/> 
<feat att="id" val="GMU_yndlingsforfatter_1"/> 
<feat att="morphologicalUnitId" val="YNDLINGSFORFATTER"/> 
<feat att="originalSource" val="DDO"/> 
<feat att="independentWord" val="yes"/> 
<feat att="decomposition" val="yndling+s+forfatter"/> 
<Lemma><FormRepresentation> <feat att="writtenForm" val="yndlingsforfatter"/> <feat att="officiallyApproved" val="yes"/> 
<feat att="joiningElement" val="nil"/> 
<feat att="joiningElementResult" val="yndlingsforfatter"/> 
</FormRepresentation> </Lemma> 
<WordForm><feat att="grammaticalGender" val="commonGender"/><feat att="definiteness" val="indefinite"/><feat att="grammaticalNumber" val="singular"/><feat att="case" val="unspecified"/>
<FormRepresentation> <feat att="writtenForm" val="yndlingsforfatter"/> <feat att="inflectionalParadigm" val="MFG0015"/> <feat att="officiallyApproved" val="yes"/> <feat att="frequency" val=".25"/></FormRepresentation></WordForm>
<WordForm><feat att="grammaticalGender" val="commonGender"/><feat att="definiteness" val="indefinite"/><feat att="grammaticalNumber" val="singular"/><feat att="case" val="genitiveCase"/>
<FormRepresentation> <feat att="writtenForm" val="yndlingsforfatters"/> <feat att="inflectionalParadigm" val="MFG0015"/> <feat att="officiallyApproved" val="yes"/> <feat att="frequency" val="0.0"/></FormRepresentation></WordForm>
<WordForm><feat att="grammaticalGender" val="commonGender"/><feat att="definiteness" val="indefinite"/><feat att="grammaticalNumber" val="plural"/><feat att="case" val="unspecified"/>
<FormRepresentation> <feat att="writtenForm" val="yndlingsforfattere"/> <feat att="inflectionalParadigm" val="MFG0015"/> <feat att="officiallyApproved" val="yes"/> <feat att="frequency" val=".1071"/></FormRepresentation></WordForm>
<WordForm><feat att="grammaticalGender" val="commonGender"/><feat att="definiteness" val="indefinite"/><feat att="grammaticalNumber" val="plural"/><feat att="case" val="genitiveCase"/>
<FormRepresentation> <feat att="writtenForm" val="yndlingsforfatteres"/> <feat att="inflectionalParadigm" val="MFG0015"/> <feat att="officiallyApproved" val="yes"/> <feat att="frequency" val="0.0"/></FormRepresentation></WordForm>
<WordForm><feat att="grammaticalGender" val="commonGender"/><feat att="definiteness" val="definite"/><feat att="grammaticalNumber" val="singular"/><feat att="case" val="unspecified"/>
<FormRepresentation> <feat att="writtenForm" val="yndlingsforfatteren"/> <feat att="inflectionalParadigm" val="MFG0015"/> <feat att="officiallyApproved" val="yes"/> <feat att="frequency" val="0.0"/></FormRepresentation></WordForm>
<WordForm><feat att="grammaticalGender" val="commonGender"/><feat att="definiteness" val="definite"/><feat att="grammaticalNumber" val="singular"/><feat att="case" val="genitiveCase"/>
<FormRepresentation> <feat att="writtenForm" val="yndlingsforfatterens"/> <feat att="inflectionalParadigm" val="MFG0015"/> <feat att="officiallyApproved" val="yes"/> <feat att="frequency" val="0.0"/></FormRepresentation></WordForm>
<WordForm><feat att="grammaticalGender" val="commonGender"/><feat att="definiteness" val="definite"/><feat att="grammaticalNumber" val="plural"/><feat att="case" val="unspecified"/>
<FormRepresentation> <feat att="writtenForm" val="yndlingsforfatterne"/> <feat att="inflectionalParadigm" val="MFG0015"/> <feat att="officiallyApproved" val="yes"/> <feat att="frequency" val="0.0"/></FormRepresentation></WordForm>
<WordForm><feat att="grammaticalGender" val="commonGender"/><feat att="definiteness" val="definite"/><feat att="grammaticalNumber" val="plural"/><feat att="case" val="genitiveCase"/>
<FormRepresentation> <feat att="writtenForm" val="yndlingsforfatternes"/> <feat att="inflectionalParadigm" val="MFG0015"/> <feat att="officiallyApproved" val="yes"/> <feat att="frequency" val="0.0"/></FormRepresentation></WordForm>
</LexicalEntry> 
<LexicalEntry><feat att="partOfSpeech" val="commonNoun"/> 
<feat att="id" val="GMU_yoga_1"/> 
<feat att="morphologicalUnitId" val="YOGA"/> 
<feat att="originalSource" val="DDO"/> 
<feat att="independentWord" val="yes"/> 
<Lemma><FormRepresentation> <feat att="writtenForm" val="yoga"/> <feat att="officiallyApproved" val="yes"/> 
<feat att="joiningElement" val="nil"/> 
<feat att="joiningElementResult" val="yoga"/> 
</FormRepresentation> </Lemma> 
<WordForm><feat att="grammaticalGender" val="commonGender"/><feat att="definiteness" val="indefinite"/><feat att="grammaticalNumber" val="singular"/><feat att="case" val="unspecified"/>
<FormRepresentation> <feat att="writtenForm" val="yoga"/> <feat att="inflectionalParadigm" val="MFG0016"/> <feat att="officiallyApproved" val="yes"/> <feat att="frequency" val="1.9107"/></FormRepresentation></WordForm>
<WordForm><feat att="grammaticalGender" val="commonGender"/><feat att="definiteness" val="indefinite"/><feat att="grammaticalNumber" val="singular"/><feat att="case" val="genitiveCase"/>
<FormRepresentation> <feat att="writtenForm" val="yogas"/> <feat att="inflectionalParadigm" val="MFG0016"/> <feat att="officiallyApproved" val="yes"/> <feat att="frequency" val="0.0"/></FormRepresentation></WordForm>
<WordForm><feat att="grammaticalGender" val="commonGender"/><feat att="definiteness" val="indefinite"/><feat att="grammaticalNumber" val="plural"/><feat att="case" val="unspecified"/>
<FormRepresentation> <feat att="writtenForm" val="yogaer"/> <feat att="inflectionalParadigm" val="MFG0016"/> <feat att="officiallyApproved" val="yes"/> <feat att="frequency" val="0.0"/></FormRepresentation></WordForm>
<WordForm><feat att="grammaticalGender" val="commonGender"/><feat att="definiteness" val="indefinite"/><feat att="grammaticalNumber" val="plural"/><feat att="case" val="genitiveCase"/>
<FormRepresentation> <feat att="writtenForm" val="yogaers"/> <feat att="inflectionalParadigm" val="MFG0016"/> <feat att="officiallyApproved" val="yes"/> <feat att="frequency" val="0.0"/></FormRepresentation></WordForm>
<WordForm><feat att="grammaticalGender" val="commonGender"/><feat att="definiteness" val="definite"/><feat att="grammaticalNumber" val="singular"/><feat att="case" val="unspecified"/>
<FormRepresentation> <feat att="writtenForm" val="yogaen"/> <feat att="inflectionalParadigm" val="MFG0016"/> <feat att="officiallyApproved" val="yes"/> <feat att="frequency" val=".2857"/></FormRepresentation></WordForm>
<WordForm><feat att="grammaticalGender" val="commonGender"/><feat att="definiteness" val="definite"/><feat att="grammaticalNumber" val="singular"/><feat att="case" val="genitiveCase"/>
<FormRepresentation> <feat att="writtenForm" val="yogaens"/> <feat att="inflectionalParadigm" val="MFG0016"/> <feat att="officiallyApproved" val="yes"/> <feat att="frequency" val="0.0"/></FormRepresentation></WordForm>
<WordForm><feat att="grammaticalGender" val="commonGender"/><feat att="definiteness" val="definite"/><feat att="grammaticalNumber" val="plural"/><feat att="case" val="unspecified"/>
<FormRepresentation> <feat att="writtenForm" val="yogaerne"/> <feat att="inflectionalParadigm" val="MFG0016"/> <feat att="officiallyApproved" val="yes"/> <feat att="frequency" val="0.0"/></FormRepresentation></WordForm>
<WordForm><feat att="grammaticalGender" val="commonGender"/><feat att="definiteness" val="definite"/><feat att="grammaticalNumber" val="plural"/><feat att="case" val="genitiveCase"/>
<FormRepresentation> <feat att="writtenForm" val="yogaernes"/> <feat att="inflectionalParadigm" val="MFG0016"/> <feat att="officiallyApproved" val="yes"/> <feat att="frequency" val="0.0"/></FormRepresentation></WordForm>
</LexicalEntry> 
<LexicalEntry><feat att="partOfSpeech" val="commonNoun"/> 
<feat att="id" val="GMU_yucca_1"/> 
<feat att="morphologicalUnitId" val="YUCCA"/> 
<feat att="originalSource" val="DDO"/> 
<feat att="independentWord" val="yes"/> 
<Lemma><FormRepresentation> <feat att="writtenForm" val="yucca"/> <feat att="officiallyApproved" val="yes"/> 
<feat att="joiningElement" val="nil"/> 
<feat att="joiningElementResult" val="yucca"/> 
</FormRepresentation> </Lemma> 
<WordForm><feat att="grammaticalGender" val="commonGender"/><feat att="definiteness" val="indefinite"/><feat att="grammaticalNumber" val="singular"/><feat att="case" val="unspecified"/>
<FormRepresentation> <feat att="writtenForm" val="yucca"/> <feat att="inflectionalParadigm" val="MFG0016"/> <feat att="officiallyApproved" val="yes"/> <feat att="frequency" val=".0536"/></FormRepresentation></WordForm>
<WordForm><feat att="grammaticalGender" val="commonGender"/><feat att="definiteness" val="indefinite"/><feat att="grammaticalNumber" val="singular"/><feat att="case" val="genitiveCase"/>
<FormRepresentation> <feat att="writtenForm" val="yuccas"/> <feat att="inflectionalParadigm" val="MFG0016"/> <feat att="officiallyApproved" val="yes"/> <feat att="frequency" val="0.0"/></FormRepresentation></WordForm>
<WordForm><feat att="grammaticalGender" val="commonGender"/><feat att="definiteness" val="indefinite"/><feat att="grammaticalNumber" val="plural"/><feat att="case" val="unspecified"/>
<FormRepresentation> <feat att="writtenForm" val="yuccaer"/> <feat att="inflectionalParadigm" val="MFG0016"/> <feat att="officiallyApproved" val="yes"/> <feat att="frequency" val="0.0"/></FormRepresentation></WordForm>
<WordForm><feat att="grammaticalGender" val="commonGender"/><feat att="definiteness" val="indefinite"/><feat att="grammaticalNumber" val="plural"/><feat att="case" val="genitiveCase"/>
<FormRepresentation> <feat att="writtenForm" val="yuccaers"/> <feat att="inflectionalParadigm" val="MFG0016"/> <feat att="officiallyApproved" val="yes"/> <feat att="frequency" val="0.0"/></FormRepresentation></WordForm>
<WordForm><feat att="grammaticalGender" val="commonGender"/><feat att="definiteness" val="definite"/><feat att="grammaticalNumber" val="singular"/><feat att="case" val="unspecified"/>
<FormRepresentation> <feat att="writtenForm" val="yuccaen"/> <feat att="inflectionalParadigm" val="MFG0016"/> <feat att="officiallyApproved" val="yes"/> <feat att="frequency" val="0.0"/></FormRepresentation></WordForm>
<WordForm><feat att="grammaticalGender" val="commonGender"/><feat att="definiteness" val="definite"/><feat att="grammaticalNumber" val="singular"/><feat att="case" val="genitiveCase"/>
<FormRepresentation> <feat att="writtenForm" val="yuccaens"/> <feat att="inflectionalParadigm" val="MFG0016"/> <feat att="officiallyApproved" val="yes"/> <feat att="frequency" val="0.0"/></FormRepresentation></WordForm>
<WordForm><feat att="grammaticalGender" val="commonGender"/><feat att="definiteness" val="definite"/><feat att="grammaticalNumber" val="plural"/><feat att="case" val="unspecified"/>
<FormRepresentation> <feat att="writtenForm" val="yuccaerne"/> <feat att="inflectionalParadigm" val="MFG0016"/> <feat att="officiallyApproved" val="yes"/> <feat att="frequency" val="0.0"/></FormRepresentation></WordForm>
<WordForm><feat att="grammaticalGender" val="commonGender"/><feat att="definiteness" val="definite"/><feat att="grammaticalNumber" val="plural"/><feat att="case" val="genitiveCase"/>
<FormRepresentation> <feat att="writtenForm" val="yuccaernes"/> <feat att="inflectionalParadigm" val="MFG0016"/> <feat att="officiallyApproved" val="yes"/> <feat att="frequency" val="0.0"/></FormRepresentation></WordForm>
</LexicalEntry> 
<LexicalEntry><feat att="partOfSpeech" val="commonNoun"/> 
<feat att="id" val="GMU_ynglebestand_1"/> 
<feat att="morphologicalUnitId" val="YNGLEBESTAND"/> 
<feat att="originalSource" val="DDO"/> 
<feat att="independentWord" val="yes"/> 
<feat att="decomposition" val="yngle+bestand"/> 
<Lemma><FormRepresentation> <feat att="writtenForm" val="ynglebestand"/> <feat att="officiallyApproved" val="yes"/> 
<feat att="joiningElement" val="nil"/> 
<feat att="joiningElementResult" val="ynglebestand"/> 
</FormRepresentation> </Lemma> 
<WordForm><feat att="grammaticalGender" val="commonGender"/><feat att="definiteness" val="indefinite"/><feat att="grammaticalNumber" val="singular"/><feat att="case" val="unspecified"/>
<FormRepresentation> <feat att="writtenForm" val="ynglebestand"/> <feat att="inflectionalParadigm" val="MFG0014"/> <feat att="officiallyApproved" val="yes"/> <feat att="frequency" val=".0714"/></FormRepresentation></WordForm>
<WordForm><feat att="grammaticalGender" val="commonGender"/><feat att="definiteness" val="indefinite"/><feat att="grammaticalNumber" val="singular"/><feat att="case" val="genitiveCase"/>
<FormRepresentation> <feat att="writtenForm" val="ynglebestands"/> <feat att="inflectionalParadigm" val="MFG0014"/> <feat att="officiallyApproved" val="yes"/> <feat att="frequency" val="0.0"/></FormRepresentation></WordForm>
<WordForm><feat att="grammaticalGender" val="commonGender"/><feat att="definiteness" val="indefinite"/><feat att="grammaticalNumber" val="plural"/><feat att="case" val="unspecified"/>
<FormRepresentation> <feat att="writtenForm" val="ynglebestande"/> <feat att="inflectionalParadigm" val="MFG0014"/> <feat att="officiallyApproved" val="yes"/> <feat att="frequency" val=".0357"/></FormRepresentation></WordForm>
<WordForm><feat att="grammaticalGender" val="commonGender"/><feat att="definiteness" val="indefinite"/><feat att="grammaticalNumber" val="plural"/><feat att="case" val="genitiveCase"/>
<FormRepresentation> <feat att="writtenForm" val="ynglebestandes"/> <feat att="inflectionalParadigm" val="MFG0014"/> <feat att="officiallyApproved" val="yes"/> <feat att="frequency" val="0.0"/></FormRepresentation></WordForm>
<WordForm><feat att="grammaticalGender" val="commonGender"/><feat att="definiteness" val="definite"/><feat att="grammaticalNumber" val="singular"/><feat att="case" val="unspecified"/>
<FormRepresentation> <feat att="writtenForm" val="ynglebestanden"/> <feat att="inflectionalParadigm" val="MFG0014"/> <feat att="officiallyApproved" val="yes"/> <feat att="frequency" val="0.0"/></FormRepresentation></WordForm>
<WordForm><feat att="grammaticalGender" val="commonGender"/><feat att="definiteness" val="definite"/><feat att="grammaticalNumber" val="singular"/><feat att="case" val="genitiveCase"/>
<FormRepresentation> <feat att="writtenForm" val="ynglebestandens"/> <feat att="inflectionalParadigm" val="MFG0014"/> <feat att="officiallyApproved" val="yes"/> <feat att="frequency" val="0.0"/></FormRepresentation></WordForm>
<WordForm><feat att="grammaticalGender" val="commonGender"/><feat att="definiteness" val="definite"/><feat att="grammaticalNumber" val="plural"/><feat att="case" val="unspecified"/>
<FormRepresentation> <feat att="writtenForm" val="ynglebestandene"/> <feat att="inflectionalParadigm" val="MFG0014"/> <feat att="officiallyApproved" val="yes"/> <feat att="frequency" val="0.0"/></FormRepresentation></WordForm>
<WordForm><feat att="grammaticalGender" val="commonGender"/><feat att="definiteness" val="definite"/><feat att="grammaticalNumber" val="plural"/><feat att="case" val="genitiveCase"/>
<FormRepresentation> <feat att="writtenForm" val="ynglebestandenes"/> <feat att="inflectionalParadigm" val="MFG0014"/> <feat att="officiallyApproved" val="yes"/> <feat att="frequency" val="0.0"/></FormRepresentation></WordForm>
</LexicalEntry> 
<LexicalEntry><feat att="partOfSpeech" val="commonNoun"/> 
<feat att="id" val="GMU_ydermur_1"/> 
<feat att="morphologicalUnitId" val="YDERMUR"/> 
<feat att="originalSource" val="DDO"/> 
<feat att="independentWord" val="yes"/> 
<feat att="decomposition" val="yder+mur"/> 
<Lemma><FormRepresentation> <feat att="writtenForm" val="ydermur"/> <feat att="officiallyApproved" val="yes"/> 
<feat att="joiningElement" val="Not analyzed"/> 
</FormRepresentation> </Lemma> 
<WordForm><feat att="grammaticalGender" val="commonGender"/><feat att="definiteness" val="indefinite"/><feat att="grammaticalNumber" val="singular"/><feat att="case" val="unspecified"/>
<FormRepresentation> <feat att="writtenForm" val="ydermur"/> <feat att="inflectionalParadigm" val="MFG0014"/> <feat att="officiallyApproved" val="yes"/> <feat att="frequency" val=".1964"/></FormRepresentation></WordForm>
<WordForm><feat att="grammaticalGender" val="commonGender"/><feat att="definiteness" val="indefinite"/><feat att="grammaticalNumber" val="singular"/><feat att="case" val="genitiveCase"/>
<FormRepresentation> <feat att="writtenForm" val="ydermurs"/> <feat att="inflectionalParadigm" val="MFG0014"/> <feat att="officiallyApproved" val="yes"/> <feat att="frequency" val="0.0"/></FormRepresentation></WordForm>
<WordForm><feat att="grammaticalGender" val="commonGender"/><feat att="definiteness" val="indefinite"/><feat att="grammaticalNumber" val="plural"/><feat att="case" val="unspecified"/>
<FormRepresentation> <feat att="writtenForm" val="ydermure"/> <feat att="inflectionalParadigm" val="MFG0014"/> <feat att="officiallyApproved" val="yes"/> <feat att="frequency" val=".1964"/></FormRepresentation></WordForm>
<WordForm><feat att="grammaticalGender" val="commonGender"/><feat att="definiteness" val="indefinite"/><feat att="grammaticalNumber" val="plural"/><feat att="case" val="genitiveCase"/>
<FormRepresentation> <feat att="writtenForm" val="ydermures"/> <feat att="inflectionalParadigm" val="MFG0014"/> <feat att="officiallyApproved" val="yes"/> <feat att="frequency" val="0.0"/></FormRepresentation></WordForm>
<WordForm><feat att="grammaticalGender" val="commonGender"/><feat att="definiteness" val="definite"/><feat att="grammaticalNumber" val="singular"/><feat att="case" val="unspecified"/>
<FormRepresentation> <feat att="writtenForm" val="ydermuren"/> <feat att="inflectionalParadigm" val="MFG0014"/> <feat att="officiallyApproved" val="yes"/> <feat att="frequency" val=".1964"/></FormRepresentation></WordForm>
<WordForm><feat att="grammaticalGender" val="commonGender"/><feat att="definiteness" val="definite"/><feat att="grammaticalNumber" val="singular"/><feat att="case" val="genitiveCase"/>
<FormRepresentation> <feat att="writtenForm" val="ydermurens"/> <feat att="inflectionalParadigm" val="MFG0014"/> <feat att="officiallyApproved" val="yes"/> <feat att="frequency" val=".0357"/></FormRepresentation></WordForm>
<WordForm><feat att="grammaticalGender" val="commonGender"/><feat att="definiteness" val="definite"/><feat att="grammaticalNumber" val="plural"/><feat att="case" val="unspecified"/>
<FormRepresentation> <feat att="writtenForm" val="ydermurene"/> <feat att="inflectionalParadigm" val="MFG0014"/> <feat att="officiallyApproved" val="yes"/> <feat att="frequency" val=".125"/></FormRepresentation></WordForm>
<WordForm><feat att="grammaticalGender" val="commonGender"/><feat att="definiteness" val="definite"/><feat att="grammaticalNumber" val="plural"/><feat att="case" val="genitiveCase"/>
<FormRepresentation> <feat att="writtenForm" val="ydermurenes"/> <feat att="inflectionalParadigm" val="MFG0014"/> <feat att="officiallyApproved" val="yes"/> <feat att="frequency" val="0.0"/></FormRepresentation></WordForm>
</LexicalEntry> 
<LexicalEntry><feat att="partOfSpeech" val="commonNoun"/> 
<feat att="id" val="GMU_yndlingsemne_1"/> 
<feat att="morphologicalUnitId" val="YNDLINGSEMNE"/> 
<feat att="originalSource" val="DDO"/> 
<feat att="independentWord" val="yes"/> 
<feat att="decomposition" val="yndling+s+emne"/> 
<Lemma><FormRepresentation> <feat att="writtenForm" val="yndlingsemne"/> <feat att="officiallyApproved" val="yes"/> 
<feat att="joiningElement" val="nil"/> 
<feat att="joiningElementResult" val="yndlingsemne"/> 
</FormRepresentation> </Lemma> 
<WordForm><feat att="grammaticalGender" val="neuter"/><feat att="definiteness" val="indefinite"/><feat att="grammaticalNumber" val="singular"/><feat att="case" val="unspecified"/>
<FormRepresentation> <feat att="writtenForm" val="yndlingsemne"/> <feat att="inflectionalParadigm" val="MFG0092"/> <feat att="officiallyApproved" val="yes"/> <feat att="frequency" val=".1429"/></FormRepresentation></WordForm>
<WordForm><feat att="grammaticalGender" val="neuter"/><feat att="definiteness" val="indefinite"/><feat att="grammaticalNumber" val="singular"/><feat att="case" val="genitiveCase"/>
<FormRepresentation> <feat att="writtenForm" val="yndlingsemnes"/> <feat att="inflectionalParadigm" val="MFG0092"/> <feat att="officiallyApproved" val="yes"/> <feat att="frequency" val="0.0"/></FormRepresentation></WordForm>
<WordForm><feat att="grammaticalGender" val="neuter"/><feat att="definiteness" val="indefinite"/><feat att="grammaticalNumber" val="plural"/><feat att="case" val="unspecified"/>
<FormRepresentation> <feat att="writtenForm" val="yndlingsemner"/> <feat att="inflectionalParadigm" val="MFG0092"/> <feat att="officiallyApproved" val="yes"/> <feat att="frequency" val=".0893"/></FormRepresentation></WordForm>
<WordForm><feat att="grammaticalGender" val="neuter"/><feat att="definiteness" val="indefinite"/><feat att="grammaticalNumber" val="plural"/><feat att="case" val="genitiveCase"/>
<FormRepresentation> <feat att="writtenForm" val="yndlingsemners"/> <feat att="inflectionalParadigm" val="MFG0092"/> <feat att="officiallyApproved" val="yes"/> <feat att="frequency" val="0.0"/></FormRepresentation></WordForm>
<WordForm><feat att="grammaticalGender" val="neuter"/><feat att="definiteness" val="definite"/><feat att="grammaticalNumber" val="singular"/><feat att="case" val="unspecified"/>
<FormRepresentation> <feat att="writtenForm" val="yndlingsemnet"/> <feat att="inflectionalParadigm" val="MFG0092"/> <feat att="officiallyApproved" val="yes"/> <feat att="frequency" val="0.0"/></FormRepresentation></WordForm>
<WordForm><feat att="grammaticalGender" val="neuter"/><feat att="definiteness" val="definite"/><feat att="grammaticalNumber" val="singular"/><feat att="case" val="genitiveCase"/>
<FormRepresentation> <feat att="writtenForm" val="yndlingsemnets"/> <feat att="inflectionalParadigm" val="MFG0092"/> <feat att="officiallyApproved" val="yes"/> <feat att="frequency" val="0.0"/></FormRepresentation></WordForm>
<WordForm><feat att="grammaticalGender" val="neuter"/><feat att="definiteness" val="definite"/><feat att="grammaticalNumber" val="plural"/><feat att="case" val="unspecified"/>
<FormRepresentation> <feat att="writtenForm" val="yndlingsemnerne"/> <feat att="inflectionalParadigm" val="MFG0092"/> <feat att="officiallyApproved" val="yes"/> <feat att="frequency" val=".0179"/></FormRepresentation></WordForm>
<WordForm><feat att="grammaticalGender" val="neuter"/><feat att="definiteness" val="definite"/><feat att="grammaticalNumber" val="plural"/><feat att="case" val="genitiveCase"/>
<FormRepresentation> <feat att="writtenForm" val="yndlingsemnernes"/> <feat att="inflectionalParadigm" val="MFG0092"/> <feat att="officiallyApproved" val="yes"/> <feat att="frequency" val="0.0"/></FormRepresentation></WordForm>
</LexicalEntry> 
<LexicalEntry><feat att="partOfSpeech" val="commonNoun"/> 
<feat att="id" val="GMU_zionisme_1"/> 
<feat att="morphologicalUnitId" val="ZIONISME"/> 
<feat att="originalSource" val="DDO"/> 
<feat att="independentWord" val="yes"/> 
<Lemma><FormRepresentation> <feat att="writtenForm" val="zionisme"/> <feat att="officiallyApproved" val="yes"/> 
<feat att="joiningElement" val="nil"/> 
<feat att="joiningElementResult" val="zionisme"/> 
</FormRepresentation> </Lemma> 
<WordForm><feat att="grammaticalGender" val="commonGender"/><feat att="definiteness" val="indefinite"/><feat att="grammaticalNumber" val="singular"/><feat att="case" val="unspecified"/>
<FormRepresentation> <feat att="writtenForm" val="zionisme"/> <feat att="inflectionalParadigm" val="MFG0222"/> <feat att="officiallyApproved" val="yes"/> <feat att="frequency" val="0.0"/></FormRepresentation></WordForm>
<WordForm><feat att="grammaticalGender" val="commonGender"/><feat att="definiteness" val="indefinite"/><feat att="grammaticalNumber" val="singular"/><feat att="case" val="genitiveCase"/>
<FormRepresentation> <feat att="writtenForm" val="zionismes"/> <feat att="inflectionalParadigm" val="MFG0222"/> <feat att="officiallyApproved" val="yes"/> <feat att="frequency" val="0.0"/></FormRepresentation></WordForm>
<WordForm><feat att="grammaticalGender" val="commonGender"/><feat att="definiteness" val="definite"/><feat att="grammaticalNumber" val="singular"/><feat att="case" val="unspecified"/>
<FormRepresentation> <feat att="writtenForm" val="zionismen"/> <feat att="inflectionalParadigm" val="MFG0222"/> <feat att="officiallyApproved" val="yes"/> <feat att="frequency" val="0.0"/></FormRepresentation></WordForm>
<WordForm><feat att="grammaticalGender" val="commonGender"/><feat att="definiteness" val="definite"/><feat att="grammaticalNumber" val="singular"/><feat att="case" val="genitiveCase"/>
<FormRepresentation> <feat att="writtenForm" val="zionismens"/> <feat att="inflectionalParadigm" val="MFG0222"/> <feat att="officiallyApproved" val="yes"/> <feat att="frequency" val="0.0"/></FormRepresentation></WordForm>
</LexicalEntry> 
<LexicalEntry><feat att="partOfSpeech" val="commonNoun"/> 
<feat att="id" val="GMU_x-akse_1"/> 
<feat att="morphologicalUnitId" val="X-AKSE"/> 
<feat att="originalSource" val="DDO"/> 
<feat att="independentWord" val="yes"/> 
<feat att="decomposition" val="x+-+akse"/> 
<Lemma><FormRepresentation> <feat att="writtenForm" val="x-akse"/> <feat att="officiallyApproved" val="yes"/> 
<feat att="joiningElement" val="nil"/> 
<feat att="joiningElementResult" val="x-akse"/> 
</FormRepresentation> </Lemma> 
<WordForm><feat att="grammaticalGender" val="commonGender"/><feat att="definiteness" val="indefinite"/><feat att="grammaticalNumber" val="singular"/><feat att="case" val="unspecified"/>
<FormRepresentation> <feat att="writtenForm" val="x-akse"/> <feat att="inflectionalParadigm" val="MFG0076"/> <feat att="officiallyApproved" val="yes"/> <feat att="frequency" val="0.0"/></FormRepresentation></WordForm>
<WordForm><feat att="grammaticalGender" val="commonGender"/><feat att="definiteness" val="indefinite"/><feat att="grammaticalNumber" val="singular"/><feat att="case" val="genitiveCase"/>
<FormRepresentation> <feat att="writtenForm" val="x-akses"/> <feat att="inflectionalParadigm" val="MFG0076"/> <feat att="officiallyApproved" val="yes"/> <feat att="frequency" val="0.0"/></FormRepresentation></WordForm>
<WordForm><feat att="grammaticalGender" val="commonGender"/><feat att="definiteness" val="indefinite"/><feat att="grammaticalNumber" val="plural"/><feat att="case" val="unspecified"/>
<FormRepresentation> <feat att="writtenForm" val="x-akser"/> <feat att="inflectionalParadigm" val="MFG0076"/> <feat att="officiallyApproved" val="yes"/> <feat att="frequency" val="0.0"/></FormRepresentation></WordForm>
<WordForm><feat att="grammaticalGender" val="commonGender"/><feat att="definiteness" val="indefinite"/><feat att="grammaticalNumber" val="plural"/><feat att="case" val="genitiveCase"/>
<FormRepresentation> <feat att="writtenForm" val="x-aksers"/> <feat att="inflectionalParadigm" val="MFG0076"/> <feat att="officiallyApproved" val="yes"/> <feat att="frequency" val="0.0"/></FormRepresentation></WordForm>
<WordForm><feat att="grammaticalGender" val="commonGender"/><feat att="definiteness" val="definite"/><feat att="grammaticalNumber" val="singular"/><feat att="case" val="unspecified"/>
<FormRepresentation> <feat att="writtenForm" val="x-aksen"/> <feat att="inflectionalParadigm" val="MFG0076"/> <feat att="officiallyApproved" val="yes"/> <feat att="frequency" val=".0179"/></FormRepresentation></WordForm>
<WordForm><feat att="grammaticalGender" val="commonGender"/><feat att="definiteness" val="definite"/><feat att="grammaticalNumber" val="singular"/><feat att="case" val="genitiveCase"/>
<FormRepresentation> <feat att="writtenForm" val="x-aksens"/> <feat att="inflectionalParadigm" val="MFG0076"/> <feat att="officiallyApproved" val="yes"/> <feat att="frequency" val="0.0"/></FormRepresentation></WordForm>
<WordForm><feat att="grammaticalGender" val="commonGender"/><feat att="definiteness" val="definite"/><feat att="grammaticalNumber" val="plural"/><feat att="case" val="unspecified"/>
<FormRepresentation> <feat att="writtenForm" val="x-akserne"/> <feat att="inflectionalParadigm" val="MFG0076"/> <feat att="officiallyApproved" val="yes"/> <feat att="frequency" val="0.0"/></FormRepresentation></WordForm>
<WordForm><feat att="grammaticalGender" val="commonGender"/><feat att="definiteness" val="definite"/><feat att="grammaticalNumber" val="plural"/><feat att="case" val="genitiveCase"/>
<FormRepresentation> <feat att="writtenForm" val="x-aksernes"/> <feat att="inflectionalParadigm" val="MFG0076"/> <feat att="officiallyApproved" val="yes"/> <feat att="frequency" val="0.0"/></FormRepresentation></WordForm>
</LexicalEntry> 
<LexicalEntry><feat att="partOfSpeech" val="commonNoun"/> 
<feat att="id" val="GMU_y-akse_1"/> 
<feat att="morphologicalUnitId" val="Y-AKSE"/> 
<feat att="originalSource" val="DDO"/> 
<feat att="independentWord" val="yes"/> 
<feat att="decomposition" val="y+-+akse"/> 
<Lemma><FormRepresentation> <feat att="writtenForm" val="y-akse"/> <feat att="officiallyApproved" val="yes"/> 
<feat att="joiningElement" val="nil"/> 
<feat att="joiningElementResult" val="y-akse"/> 
</FormRepresentation> </Lemma> 
<WordForm><feat att="grammaticalGender" val="commonGender"/><feat att="definiteness" val="indefinite"/><feat att="grammaticalNumber" val="singular"/><feat att="case" val="unspecified"/>
<FormRepresentation> <feat att="writtenForm" val="y-akse"/> <feat att="inflectionalParadigm" val="MFG0076"/> <feat att="officiallyApproved" val="yes"/> <feat att="frequency" val="0.0"/></FormRepresentation></WordForm>
<WordForm><feat att="grammaticalGender" val="commonGender"/><feat att="definiteness" val="indefinite"/><feat att="grammaticalNumber" val="singular"/><feat att="case" val="genitiveCase"/>
<FormRepresentation> <feat att="writtenForm" val="y-akses"/> <feat att="inflectionalParadigm" val="MFG0076"/> <feat att="officiallyApproved" val="yes"/> <feat att="frequency" val="0.0"/></FormRepresentation></WordForm>
<WordForm><feat att="grammaticalGender" val="commonGender"/><feat att="definiteness" val="indefinite"/><feat att="grammaticalNumber" val="plural"/><feat att="case" val="unspecified"/>
<FormRepresentation> <feat att="writtenForm" val="y-akser"/> <feat att="inflectionalParadigm" val="MFG0076"/> <feat att="officiallyApproved" val="yes"/> <feat att="frequency" val="0.0"/></FormRepresentation></WordForm>
<WordForm><feat att="grammaticalGender" val="commonGender"/><feat att="definiteness" val="indefinite"/><feat att="grammaticalNumber" val="plural"/><feat att="case" val="genitiveCase"/>
<FormRepresentation> <feat att="writtenForm" val="y-aksers"/> <feat att="inflectionalParadigm" val="MFG0076"/> <feat att="officiallyApproved" val="yes"/> <feat att="frequency" val="0.0"/></FormRepresentation></WordForm>
<WordForm><feat att="grammaticalGender" val="commonGender"/><feat att="definiteness" val="definite"/><feat att="grammaticalNumber" val="singular"/><feat att="case" val="unspecified"/>
<FormRepresentation> <feat att="writtenForm" val="y-aksen"/> <feat att="inflectionalParadigm" val="MFG0076"/> <feat att="officiallyApproved" val="yes"/> <feat att="frequency" val=".0179"/></FormRepresentation></WordForm>
<WordForm><feat att="grammaticalGender" val="commonGender"/><feat att="definiteness" val="definite"/><feat att="grammaticalNumber" val="singular"/><feat att="case" val="genitiveCase"/>
<FormRepresentation> <feat att="writtenForm" val="y-aksens"/> <feat att="inflectionalParadigm" val="MFG0076"/> <feat att="officiallyApproved" val="yes"/> <feat att="frequency" val="0.0"/></FormRepresentation></WordForm>
<WordForm><feat att="grammaticalGender" val="commonGender"/><feat att="definiteness" val="definite"/><feat att="grammaticalNumber" val="plural"/><feat att="case" val="unspecified"/>
<FormRepresentation> <feat att="writtenForm" val="y-akserne"/> <feat att="inflectionalParadigm" val="MFG0076"/> <feat att="officiallyApproved" val="yes"/> <feat att="frequency" val="0.0"/></FormRepresentation></WordForm>
<WordForm><feat att="grammaticalGender" val="commonGender"/><feat att="definiteness" val="definite"/><feat att="grammaticalNumber" val="plural"/><feat att="case" val="genitiveCase"/>
<FormRepresentation> <feat att="writtenForm" val="y-aksernes"/> <feat att="inflectionalParadigm" val="MFG0076"/> <feat att="officiallyApproved" val="yes"/> <feat att="frequency" val="0.0"/></FormRepresentation></WordForm>
</LexicalEntry> 
<LexicalEntry><feat att="partOfSpeech" val="commonNoun"/> 
<feat att="id" val="GMU_yakokse_1"/> 
<feat att="morphologicalUnitId" val="YAKOKSE"/> 
<feat att="originalSource" val="DDO"/> 
<feat att="independentWord" val="yes"/> 
<Lemma><FormRepresentation> <feat att="writtenForm" val="yakokse"/> <feat att="officiallyApproved" val="yes"/> 
<feat att="joiningElement" val="nil"/> 
<feat att="joiningElementResult" val="yakokse"/> 
</FormRepresentation> </Lemma> 
<WordForm><feat att="grammaticalGender" val="commonGender"/><feat att="definiteness" val="indefinite"/><feat att="grammaticalNumber" val="singular"/><feat att="case" val="unspecified"/>
<FormRepresentation> <feat att="writtenForm" val="yakokse"/> <feat att="inflectionalParadigm" val="MFG0076"/> <feat att="officiallyApproved" val="yes"/> <feat att="frequency" val="0.0"/></FormRepresentation></WordForm>
<WordForm><feat att="grammaticalGender" val="commonGender"/><feat att="definiteness" val="indefinite"/><feat att="grammaticalNumber" val="singular"/><feat att="case" val="genitiveCase"/>
<FormRepresentation> <feat att="writtenForm" val="yakokses"/> <feat att="inflectionalParadigm" val="MFG0076"/> <feat att="officiallyApproved" val="yes"/> <feat att="frequency" val="0.0"/></FormRepresentation></WordForm>
<WordForm><feat att="grammaticalGender" val="commonGender"/><feat att="definiteness" val="indefinite"/><feat att="grammaticalNumber" val="plural"/><feat att="case" val="unspecified"/>
<FormRepresentation> <feat att="writtenForm" val="yakokser"/> <feat att="inflectionalParadigm" val="MFG0076"/> <feat att="officiallyApproved" val="yes"/> <feat att="frequency" val=".0714"/></FormRepresentation></WordForm>
<WordForm><feat att="grammaticalGender" val="commonGender"/><feat att="definiteness" val="indefinite"/><feat att="grammaticalNumber" val="plural"/><feat att="case" val="genitiveCase"/>
<FormRepresentation> <feat att="writtenForm" val="yakoksers"/> <feat att="inflectionalParadigm" val="MFG0076"/> <feat att="officiallyApproved" val="yes"/> <feat att="frequency" val="0.0"/></FormRepresentation></WordForm>
<WordForm><feat att="grammaticalGender" val="commonGender"/><feat att="definiteness" val="definite"/><feat att="grammaticalNumber" val="singular"/><feat att="case" val="unspecified"/>
<FormRepresentation> <feat att="writtenForm" val="yakoksen"/> <feat att="inflectionalParadigm" val="MFG0076"/> <feat att="officiallyApproved" val="yes"/> <feat att="frequency" val=".0179"/></FormRepresentation></WordForm>
<WordForm><feat att="grammaticalGender" val="commonGender"/><feat att="definiteness" val="definite"/><feat att="grammaticalNumber" val="singular"/><feat att="case" val="genitiveCase"/>
<FormRepresentation> <feat att="writtenForm" val="yakoksens"/> <feat att="inflectionalParadigm" val="MFG0076"/> <feat att="officiallyApproved" val="yes"/> <feat att="frequency" val="0.0"/></FormRepresentation></WordForm>
<WordForm><feat att="grammaticalGender" val="commonGender"/><feat att="definiteness" val="definite"/><feat att="grammaticalNumber" val="plural"/><feat att="case" val="unspecified"/>
<FormRepresentation> <feat att="writtenForm" val="yakokserne"/> <feat att="inflectionalParadigm" val="MFG0076"/> <feat att="officiallyApproved" val="yes"/> <feat att="frequency" val=".0536"/></FormRepresentation></WordForm>
<WordForm><feat att="grammaticalGender" val="commonGender"/><feat att="definiteness" val="definite"/><feat att="grammaticalNumber" val="plural"/><feat att="case" val="genitiveCase"/>
<FormRepresentation> <feat att="writtenForm" val="yakoksernes"/> <feat att="inflectionalParadigm" val="MFG0076"/> <feat att="officiallyApproved" val="yes"/> <feat att="frequency" val="0.0"/></FormRepresentation></WordForm>
</LexicalEntry> 
<LexicalEntry><feat att="partOfSpeech" val="commonNoun"/> 
<feat att="id" val="GMU_yndlingslekture_1"/> 
<feat att="morphologicalUnitId" val="YNDLINGSLEKTURE"/> 
<feat att="originalSource" val="DDO"/> 
<feat att="independentWord" val="yes"/> 
<feat att="decomposition" val="yndling+s+lekture"/> 
<Lemma><FormRepresentation> <feat att="writtenForm" val="yndlingslekture"/> <feat att="officiallyApproved" val="yes"/> 
<feat att="joiningElement" val="nil"/> 
<feat att="joiningElementResult" val="yndlingslekture"/> 
</FormRepresentation> </Lemma> 
<WordForm><feat att="grammaticalGender" val="commonGender"/><feat att="definiteness" val="indefinite"/><feat att="grammaticalNumber" val="singular"/><feat att="case" val="unspecified"/>
<FormRepresentation> <feat att="writtenForm" val="yndlingslekture"/> <feat att="inflectionalParadigm" val="MFG0222"/> <feat att="officiallyApproved" val="yes"/> <feat att="frequency" val=".0179"/></FormRepresentation></WordForm>
<WordForm><feat att="grammaticalGender" val="commonGender"/><feat att="definiteness" val="indefinite"/><feat att="grammaticalNumber" val="singular"/><feat att="case" val="genitiveCase"/>
<FormRepresentation> <feat att="writtenForm" val="yndlingslektures"/> <feat att="inflectionalParadigm" val="MFG0222"/> <feat att="officiallyApproved" val="yes"/> <feat att="frequency" val="0.0"/></FormRepresentation></WordForm>
<WordForm><feat att="grammaticalGender" val="commonGender"/><feat att="definiteness" val="definite"/><feat att="grammaticalNumber" val="singular"/><feat att="case" val="unspecified"/>
<FormRepresentation> <feat att="writtenForm" val="yndlingslekturen"/> <feat att="inflectionalParadigm" val="MFG0222"/> <feat att="officiallyApproved" val="yes"/> <feat att="frequency" val="0.0"/></FormRepresentation></WordForm>
<WordForm><feat att="grammaticalGender" val="commonGender"/><feat att="definiteness" val="definite"/><feat att="grammaticalNumber" val="singular"/><feat att="case" val="genitiveCase"/>
<FormRepresentation> <feat att="writtenForm" val="yndlingslekturens"/> <feat att="inflectionalParadigm" val="MFG0222"/> <feat att="officiallyApproved" val="yes"/> <feat att="frequency" val="0.0"/></FormRepresentation></WordForm>
</LexicalEntry> 
<LexicalEntry><feat att="partOfSpeech" val="commonNoun"/> 
<feat att="id" val="GMU_zebrafinke_1"/> 
<feat att="morphologicalUnitId" val="ZEBRAFINKE"/> 
<feat att="originalSource" val="DDO"/> 
<feat att="independentWord" val="yes"/> 
<feat att="decomposition" val="zebra+finke"/> 
<Lemma><FormRepresentation> <feat att="writtenForm" val="zebrafinke"/> <feat att="officiallyApproved" val="yes"/> 
<feat att="joiningElement" val="nil"/> 
<feat att="joiningElementResult" val="zebrafinke"/> 
</FormRepresentation> </Lemma> 
<WordForm><feat att="grammaticalGender" val="commonGender"/><feat att="definiteness" val="indefinite"/><feat att="grammaticalNumber" val="singular"/><feat att="case" val="unspecified"/>
<FormRepresentation> <feat att="writtenForm" val="zebrafinke"/> <feat att="inflectionalParadigm" val="MFG0076"/> <feat att="officiallyApproved" val="yes"/> <feat att="frequency" val="0.0"/></FormRepresentation></WordForm>
<WordForm><feat att="grammaticalGender" val="commonGender"/><feat att="definiteness" val="indefinite"/><feat att="grammaticalNumber" val="singular"/><feat att="case" val="genitiveCase"/>
<FormRepresentation> <feat att="writtenForm" val="zebrafinkes"/> <feat att="inflectionalParadigm" val="MFG0076"/> <feat att="officiallyApproved" val="yes"/> <feat att="frequency" val="0.0"/></FormRepresentation></WordForm>
<WordForm><feat att="grammaticalGender" val="commonGender"/><feat att="definiteness" val="indefinite"/><feat att="grammaticalNumber" val="plural"/><feat att="case" val="unspecified"/>
<FormRepresentation> <feat att="writtenForm" val="zebrafinker"/> <feat att="inflectionalParadigm" val="MFG0076"/> <feat att="officiallyApproved" val="yes"/> <feat att="frequency" val="0.0"/></FormRepresentation></WordForm>
<WordForm><feat att="grammaticalGender" val="commonGender"/><feat att="definiteness" val="indefinite"/><feat att="grammaticalNumber" val="plural"/><feat att="case" val="genitiveCase"/>
<FormRepresentation> <feat att="writtenForm" val="zebrafinkers"/> <feat att="inflectionalParadigm" val="MFG0076"/> <feat att="officiallyApproved" val="yes"/> <feat att="frequency" val="0.0"/></FormRepresentation></WordForm>
<WordForm><feat att="grammaticalGender" val="commonGender"/><feat att="definiteness" val="definite"/><feat att="grammaticalNumber" val="singular"/><feat att="case" val="unspecified"/>
<FormRepresentation> <feat att="writtenForm" val="zebrafinken"/> <feat att="inflectionalParadigm" val="MFG0076"/> <feat att="officiallyApproved" val="yes"/> <feat att="frequency" val="0.0"/></FormRepresentation></WordForm>
<WordForm><feat att="grammaticalGender" val="commonGender"/><feat att="definiteness" val="definite"/><feat att="grammaticalNumber" val="singular"/><feat att="case" val="genitiveCase"/>
<FormRepresentation> <feat att="writtenForm" val="zebrafinkens"/> <feat att="inflectionalParadigm" val="MFG0076"/> <feat att="officiallyApproved" val="yes"/> <feat att="frequency" val="0.0"/></FormRepresentation></WordForm>
<WordForm><feat att="grammaticalGender" val="commonGender"/><feat att="definiteness" val="definite"/><feat att="grammaticalNumber" val="plural"/><feat att="case" val="unspecified"/>
<FormRepresentation> <feat att="writtenForm" val="zebrafinkerne"/> <feat att="inflectionalParadigm" val="MFG0076"/> <feat att="officiallyApproved" val="yes"/> <feat att="frequency" val="0.0"/></FormRepresentation></WordForm>
<WordForm><feat att="grammaticalGender" val="commonGender"/><feat att="definiteness" val="definite"/><feat att="grammaticalNumber" val="plural"/><feat att="case" val="genitiveCase"/>
<FormRepresentation> <feat att="writtenForm" val="zebrafinkernes"/> <feat att="inflectionalParadigm" val="MFG0076"/> <feat att="officiallyApproved" val="yes"/> <feat att="frequency" val="0.0"/></FormRepresentation></WordForm>
</LexicalEntry> 
<LexicalEntry><feat att="partOfSpeech" val="commonNoun"/> 
<feat att="id" val="GMU_zarathustrisme_1"/> 
<feat att="morphologicalUnitId" val="ZARATHUSTRISME"/> 
<feat att="originalSource" val="DDO"/> 
<feat att="independentWord" val="yes"/> 
<Lemma><FormRepresentation> <feat att="writtenForm" val="zarathustrisme"/> <feat att="officiallyApproved" val="no"/> 
<feat att="joiningElement" val="nil"/> 
<feat att="joiningElementResult" val="zarathustrisme"/> 
</FormRepresentation> </Lemma> 
<WordForm><feat att="grammaticalGender" val="commonGender"/><feat att="definiteness" val="indefinite"/><feat att="grammaticalNumber" val="singular"/><feat att="case" val="unspecified"/>
<FormRepresentation> <feat att="writtenForm" val="zarathustrisme"/> <feat att="inflectionalParadigm" val="MFG0222"/> <feat att="officiallyApproved" val="yes"/> <feat att="frequency" val="0.0"/></FormRepresentation></WordForm>
<WordForm><feat att="grammaticalGender" val="commonGender"/><feat att="definiteness" val="indefinite"/><feat att="grammaticalNumber" val="singular"/><feat att="case" val="genitiveCase"/>
<FormRepresentation> <feat att="writtenForm" val="zarathustrismes"/> <feat att="inflectionalParadigm" val="MFG0222"/> <feat att="officiallyApproved" val="yes"/> <feat att="frequency" val="0.0"/></FormRepresentation></WordForm>
<WordForm><feat att="grammaticalGender" val="commonGender"/><feat att="definiteness" val="definite"/><feat att="grammaticalNumber" val="singular"/><feat att="case" val="unspecified"/>
<FormRepresentation> <feat att="writtenForm" val="zarathustrismen"/> <feat att="inflectionalParadigm" val="MFG0222"/> <feat att="officiallyApproved" val="yes"/> <feat att="frequency" val="0.0"/></FormRepresentation></WordForm>
<WordForm><feat att="grammaticalGender" val="commonGender"/><feat att="definiteness" val="definite"/><feat att="grammaticalNumber" val="singular"/><feat att="case" val="genitiveCase"/>
<FormRepresentation> <feat att="writtenForm" val="zarathustrismens"/> <feat att="inflectionalParadigm" val="MFG0222"/> <feat att="officiallyApproved" val="yes"/> <feat att="frequency" val="0.0"/></FormRepresentation></WordForm>
</LexicalEntry> 
<LexicalEntry><feat att="partOfSpeech" val="commonNoun"/> 
<feat att="id" val="GMU_zebraskind_1"/> 
<feat att="morphologicalUnitId" val="ZEBRASKIND"/> 
<feat att="originalSource" val="DDO"/> 
<feat att="independentWord" val="yes"/> 
<feat att="decomposition" val="zebra+skind"/> 
<Lemma><FormRepresentation> <feat att="writtenForm" val="zebraskind"/> <feat att="officiallyApproved" val="yes"/> 
<feat att="joiningElement" val="Not analyzed"/> 
</FormRepresentation> </Lemma> 
<WordForm><feat att="grammaticalGender" val="neuter"/><feat att="definiteness" val="indefinite"/><feat att="grammaticalNumber" val="singular"/><feat att="case" val="unspecified"/>
<FormRepresentation> <feat att="writtenForm" val="zebraskind"/> <feat att="inflectionalParadigm" val="MFG0040"/> <feat att="officiallyApproved" val="yes"/> <feat att="frequency" val="0.0"/></FormRepresentation></WordForm>
<WordForm><feat att="grammaticalGender" val="neuter"/><feat att="definiteness" val="indefinite"/><feat att="grammaticalNumber" val="singular"/><feat att="case" val="genitiveCase"/>
<FormRepresentation> <feat att="writtenForm" val="zebraskinds"/> <feat att="inflectionalParadigm" val="MFG0040"/> <feat att="officiallyApproved" val="yes"/> <feat att="frequency" val="0.0"/></FormRepresentation></WordForm>
<WordForm><feat att="grammaticalGender" val="neuter"/><feat att="definiteness" val="indefinite"/><feat att="grammaticalNumber" val="plural"/><feat att="case" val="unspecified"/>
<FormRepresentation> <feat att="writtenForm" val="zebraskind"/> <feat att="inflectionalParadigm" val="MFG0040"/> <feat att="officiallyApproved" val="yes"/> <feat att="frequency" val="0.0"/></FormRepresentation></WordForm>
<WordForm><feat att="grammaticalGender" val="neuter"/><feat att="definiteness" val="indefinite"/><feat att="grammaticalNumber" val="plural"/><feat att="case" val="genitiveCase"/>
<FormRepresentation> <feat att="writtenForm" val="zebraskinds"/> <feat att="inflectionalParadigm" val="MFG0040"/> <feat att="officiallyApproved" val="yes"/> <feat att="frequency" val="0.0"/></FormRepresentation></WordForm>
<WordForm><feat att="grammaticalGender" val="neuter"/><feat att="definiteness" val="definite"/><feat att="grammaticalNumber" val="singular"/><feat att="case" val="unspecified"/>
<FormRepresentation> <feat att="writtenForm" val="zebraskindet"/> <feat att="inflectionalParadigm" val="MFG0040"/> <feat att="officiallyApproved" val="yes"/> <feat att="frequency" val="0.0"/></FormRepresentation></WordForm>
<WordForm><feat att="grammaticalGender" val="neuter"/><feat att="definiteness" val="definite"/><feat att="grammaticalNumber" val="singular"/><feat att="case" val="genitiveCase"/>
<FormRepresentation> <feat att="writtenForm" val="zebraskindets"/> <feat att="inflectionalParadigm" val="MFG0040"/> <feat att="officiallyApproved" val="yes"/> <feat att="frequency" val="0.0"/></FormRepresentation></WordForm>
<WordForm><feat att="grammaticalGender" val="neuter"/><feat att="definiteness" val="definite"/><feat att="grammaticalNumber" val="plural"/><feat att="case" val="unspecified"/>
<FormRepresentation> <feat att="writtenForm" val="zebraskindene"/> <feat att="inflectionalParadigm" val="MFG0040"/> <feat att="officiallyApproved" val="yes"/> <feat att="frequency" val="0.0"/></FormRepresentation></WordForm>
<WordForm><feat att="grammaticalGender" val="neuter"/><feat att="definiteness" val="definite"/><feat att="grammaticalNumber" val="plural"/><feat att="case" val="genitiveCase"/>
<FormRepresentation> <feat att="writtenForm" val="zebraskindenes"/> <feat att="inflectionalParadigm" val="MFG0040"/> <feat att="officiallyApproved" val="yes"/> <feat att="frequency" val="0.0"/></FormRepresentation></WordForm>
</LexicalEntry> 
<LexicalEntry><feat att="partOfSpeech" val="commonNoun"/> 
<feat att="id" val="GMU_zink_1"/> 
<feat att="morphologicalUnitId" val="ZINK"/> 
<feat att="originalSource" val="DDO"/> 
<feat att="independentWord" val="yes"/> 
<Lemma><FormRepresentation> <feat att="writtenForm" val="zink"/> <feat att="officiallyApproved" val="yes"/> 
<feat att="joiningElement" val="nil"/> 
<feat att="joiningElementResult" val="zink"/> 
</FormRepresentation> </Lemma> 
<WordForm><feat att="grammaticalGender" val="neuter"/><feat att="definiteness" val="indefinite"/><feat att="grammaticalNumber" val="singular"/><feat att="case" val="unspecified"/>
<FormRepresentation> <feat att="writtenForm" val="zink"/> <feat att="inflectionalParadigm" val="MFG0221"/> <feat att="officiallyApproved" val="yes"/> <feat att="frequency" val="0.0"/></FormRepresentation></WordForm>
<WordForm><feat att="grammaticalGender" val="neuter"/><feat att="definiteness" val="indefinite"/><feat att="grammaticalNumber" val="singular"/><feat att="case" val="genitiveCase"/>
<FormRepresentation> <feat att="writtenForm" val="zinks"/> <feat att="inflectionalParadigm" val="MFG0221"/> <feat att="officiallyApproved" val="yes"/> <feat att="frequency" val="0.0"/></FormRepresentation></WordForm>
<WordForm><feat att="grammaticalGender" val="neuter"/><feat att="definiteness" val="definite"/><feat att="grammaticalNumber" val="singular"/><feat att="case" val="unspecified"/>
<FormRepresentation> <feat att="writtenForm" val="zinket"/> <feat att="inflectionalParadigm" val="MFG0221"/> <feat att="officiallyApproved" val="yes"/> <feat att="frequency" val="0.0"/></FormRepresentation></WordForm>
<WordForm><feat att="grammaticalGender" val="neuter"/><feat att="definiteness" val="definite"/><feat att="grammaticalNumber" val="singular"/><feat att="case" val="genitiveCase"/>
<FormRepresentation> <feat att="writtenForm" val="zinkets"/> <feat att="inflectionalParadigm" val="MFG0221"/> <feat att="officiallyApproved" val="yes"/> <feat att="frequency" val="0.0"/></FormRepresentation></WordForm>
<WordForm><feat att="grammaticalGender" val="commonGender"/><feat att="definiteness" val="indefinite"/><feat att="grammaticalNumber" val="singular"/><feat att="case" val="unspecified"/>
<FormRepresentation> <feat att="writtenForm" val="zink"/> <feat att="inflectionalParadigm" val="MFG0220"/> <feat att="officiallyApproved" val="yes"/> <feat att="frequency" val="0.0"/></FormRepresentation></WordForm>
<WordForm><feat att="grammaticalGender" val="commonGender"/><feat att="definiteness" val="indefinite"/><feat att="grammaticalNumber" val="singular"/><feat att="case" val="genitiveCase"/>
<FormRepresentation> <feat att="writtenForm" val="zinks"/> <feat att="inflectionalParadigm" val="MFG0220"/> <feat att="officiallyApproved" val="yes"/> <feat att="frequency" val="0.0"/></FormRepresentation></WordForm>
<WordForm><feat att="grammaticalGender" val="commonGender"/><feat att="definiteness" val="definite"/><feat att="grammaticalNumber" val="singular"/><feat att="case" val="unspecified"/>
<FormRepresentation> <feat att="writtenForm" val="zinken"/> <feat att="inflectionalParadigm" val="MFG0220"/> <feat att="officiallyApproved" val="yes"/> <feat att="frequency" val="0.0"/></FormRepresentation></WordForm>
<WordForm><feat att="grammaticalGender" val="commonGender"/><feat att="definiteness" val="definite"/><feat att="grammaticalNumber" val="singular"/><feat att="case" val="genitiveCase"/>
<FormRepresentation> <feat att="writtenForm" val="zinkens"/> <feat att="inflectionalParadigm" val="MFG0220"/> <feat att="officiallyApproved" val="yes"/> <feat att="frequency" val="0.0"/></FormRepresentation></WordForm>
</LexicalEntry> 
<LexicalEntry><feat att="partOfSpeech" val="commonNoun"/> 
<feat att="id" val="GMU_ynglested_1"/> 
<feat att="morphologicalUnitId" val="YNGLESTED"/> 
<feat att="originalSource" val="DDO"/> 
<feat att="independentWord" val="yes"/> 
<feat att="decomposition" val="yngle+sted"/> 
<Lemma><FormRepresentation> <feat att="writtenForm" val="ynglested"/> <feat att="officiallyApproved" val="yes"/> 
<feat att="joiningElement" val="Not analyzed"/> 
</FormRepresentation> </Lemma> 
<WordForm><feat att="grammaticalGender" val="neuter"/><feat att="definiteness" val="indefinite"/><feat att="grammaticalNumber" val="singular"/><feat att="case" val="unspecified"/>
<FormRepresentation> <feat att="writtenForm" val="ynglested"/> <feat att="inflectionalParadigm" val="MFG0044"/> <feat att="officiallyApproved" val="yes"/> <feat att="frequency" val=".1607"/></FormRepresentation></WordForm>
<WordForm><feat att="grammaticalGender" val="neuter"/><feat att="definiteness" val="indefinite"/><feat att="grammaticalNumber" val="singular"/><feat att="case" val="genitiveCase"/>
<FormRepresentation> <feat att="writtenForm" val="ynglesteds"/> <feat att="inflectionalParadigm" val="MFG0044"/> <feat att="officiallyApproved" val="yes"/> <feat att="frequency" val="0.0"/></FormRepresentation></WordForm>
<WordForm><feat att="grammaticalGender" val="neuter"/><feat att="definiteness" val="indefinite"/><feat att="grammaticalNumber" val="plural"/><feat att="case" val="unspecified"/>
<FormRepresentation> <feat att="writtenForm" val="ynglesteder"/> <feat att="inflectionalParadigm" val="MFG0044"/> <feat att="officiallyApproved" val="yes"/> <feat att="frequency" val=".0536"/></FormRepresentation></WordForm>
<WordForm><feat att="grammaticalGender" val="neuter"/><feat att="definiteness" val="indefinite"/><feat att="grammaticalNumber" val="plural"/><feat att="case" val="genitiveCase"/>
<FormRepresentation> <feat att="writtenForm" val="ynglesteders"/> <feat att="inflectionalParadigm" val="MFG0044"/> <feat att="officiallyApproved" val="yes"/> <feat att="frequency" val="0.0"/></FormRepresentation></WordForm>
<WordForm><feat att="grammaticalGender" val="neuter"/><feat att="definiteness" val="definite"/><feat att="grammaticalNumber" val="singular"/><feat att="case" val="unspecified"/>
<FormRepresentation> <feat att="writtenForm" val="ynglestedet"/> <feat att="inflectionalParadigm" val="MFG0044"/> <feat att="officiallyApproved" val="yes"/> <feat att="frequency" val=".0179"/></FormRepresentation></WordForm>
<WordForm><feat att="grammaticalGender" val="neuter"/><feat att="definiteness" val="definite"/><feat att="grammaticalNumber" val="singular"/><feat att="case" val="genitiveCase"/>
<FormRepresentation> <feat att="writtenForm" val="ynglestedets"/> <feat att="inflectionalParadigm" val="MFG0044"/> <feat att="officiallyApproved" val="yes"/> <feat att="frequency" val="0.0"/></FormRepresentation></WordForm>
<WordForm><feat att="grammaticalGender" val="neuter"/><feat att="definiteness" val="definite"/><feat att="grammaticalNumber" val="plural"/><feat att="case" val="unspecified"/>
<FormRepresentation> <feat att="writtenForm" val="ynglestederne"/> <feat att="inflectionalParadigm" val="MFG0044"/> <feat att="officiallyApproved" val="yes"/> <feat att="frequency" val=".0893"/></FormRepresentation></WordForm>
<WordForm><feat att="grammaticalGender" val="neuter"/><feat att="definiteness" val="definite"/><feat att="grammaticalNumber" val="plural"/><feat att="case" val="genitiveCase"/>
<FormRepresentation> <feat att="writtenForm" val="ynglestedernes"/> <feat att="inflectionalParadigm" val="MFG0044"/> <feat att="officiallyApproved" val="yes"/> <feat att="frequency" val="0.0"/></FormRepresentation></WordForm>
</LexicalEntry> 
<LexicalEntry><feat att="partOfSpeech" val="commonNoun"/> 
<feat att="id" val="GMU_ydeevne_1"/> 
<feat att="morphologicalUnitId" val="YDEEVNE"/> 
<feat att="originalSource" val="DDO"/> 
<feat att="independentWord" val="yes"/> 
<feat att="decomposition" val="yde+evne"/> 
<Lemma><FormRepresentation> <feat att="writtenForm" val="ydeevne"/> <feat att="officiallyApproved" val="yes"/> 
<feat att="joiningElement" val="nil"/> 
<feat att="joiningElementResult" val="ydeevne"/> 
</FormRepresentation> </Lemma> 
<WordForm><feat att="grammaticalGender" val="commonGender"/><feat att="definiteness" val="indefinite"/><feat att="grammaticalNumber" val="singular"/><feat att="case" val="unspecified"/>
<FormRepresentation> <feat att="writtenForm" val="ydeevne"/> <feat att="inflectionalParadigm" val="MFG0222"/> <feat att="officiallyApproved" val="yes"/> <feat att="frequency" val="2.1607"/></FormRepresentation></WordForm>
<WordForm><feat att="grammaticalGender" val="commonGender"/><feat att="definiteness" val="indefinite"/><feat att="grammaticalNumber" val="singular"/><feat att="case" val="genitiveCase"/>
<FormRepresentation> <feat att="writtenForm" val="ydeevnes"/> <feat att="inflectionalParadigm" val="MFG0222"/> <feat att="officiallyApproved" val="yes"/> <feat att="frequency" val="0.0"/></FormRepresentation></WordForm>
<WordForm><feat att="grammaticalGender" val="commonGender"/><feat att="definiteness" val="definite"/><feat att="grammaticalNumber" val="singular"/><feat att="case" val="unspecified"/>
<FormRepresentation> <feat att="writtenForm" val="ydeevnen"/> <feat att="inflectionalParadigm" val="MFG0222"/> <feat att="officiallyApproved" val="yes"/> <feat att="frequency" val=".1786"/></FormRepresentation></WordForm>
<WordForm><feat att="grammaticalGender" val="commonGender"/><feat att="definiteness" val="definite"/><feat att="grammaticalNumber" val="singular"/><feat att="case" val="genitiveCase"/>
<FormRepresentation> <feat att="writtenForm" val="ydeevnens"/> <feat att="inflectionalParadigm" val="MFG0222"/> <feat att="officiallyApproved" val="yes"/> <feat att="frequency" val="0.0"/></FormRepresentation></WordForm>
</LexicalEntry> 
<LexicalEntry><feat att="partOfSpeech" val="commonNoun"/> 
<feat att="id" val="GMU_ydmyghed_1"/> 
<feat att="morphologicalUnitId" val="YDMYGHED"/> 
<feat att="originalSource" val="DDO"/> 
<feat att="independentWord" val="yes"/> 
<Lemma><FormRepresentation> <feat att="writtenForm" val="ydmyghed"/> <feat att="officiallyApproved" val="yes"/> 
<feat att="joiningElement" val="Not analyzed"/> 
</FormRepresentation> </Lemma> 
<WordForm><feat att="grammaticalGender" val="commonGender"/><feat att="definiteness" val="indefinite"/><feat att="grammaticalNumber" val="singular"/><feat att="case" val="unspecified"/>
<FormRepresentation> <feat att="writtenForm" val="ydmyghed"/> <feat att="inflectionalParadigm" val="MFG0220"/> <feat att="officiallyApproved" val="yes"/> <feat att="frequency" val="3.1071"/></FormRepresentation></WordForm>
<WordForm><feat att="grammaticalGender" val="commonGender"/><feat att="definiteness" val="indefinite"/><feat att="grammaticalNumber" val="singular"/><feat att="case" val="genitiveCase"/>
<FormRepresentation> <feat att="writtenForm" val="ydmygheds"/> <feat att="inflectionalParadigm" val="MFG0220"/> <feat att="officiallyApproved" val="yes"/> <feat att="frequency" val="0.0"/></FormRepresentation></WordForm>
<WordForm><feat att="grammaticalGender" val="commonGender"/><feat att="definiteness" val="definite"/><feat att="grammaticalNumber" val="singular"/><feat att="case" val="unspecified"/>
<FormRepresentation> <feat att="writtenForm" val="ydmygheden"/> <feat att="inflectionalParadigm" val="MFG0220"/> <feat att="officiallyApproved" val="yes"/> <feat att="frequency" val=".2679"/></FormRepresentation></WordForm>
<WordForm><feat att="grammaticalGender" val="commonGender"/><feat att="definiteness" val="definite"/><feat att="grammaticalNumber" val="singular"/><feat att="case" val="genitiveCase"/>
<FormRepresentation> <feat att="writtenForm" val="ydmyghedens"/> <feat att="inflectionalParadigm" val="MFG0220"/> <feat att="officiallyApproved" val="yes"/> <feat att="frequency" val=".0893"/></FormRepresentation></WordForm>
</LexicalEntry> 
<LexicalEntry><feat att="partOfSpeech" val="commonNoun"/> 
<feat att="id" val="GMU_yams_1"/> 
<feat att="morphologicalUnitId" val="YAMS"/> 
<feat att="originalSource" val="DDO"/> 
<feat att="independentWord" val="yes"/> 
<Lemma><FormRepresentation> <feat att="writtenForm" val="yams"/> <feat att="officiallyApproved" val="yes"/> 
<feat att="joiningElement" val="nil"/> 
<feat att="joiningElementResult" val="yams"/> 
</FormRepresentation> </Lemma> 
<WordForm><feat att="grammaticalGender" val="commonGender"/><feat att="definiteness" val="indefinite"/><feat att="grammaticalNumber" val="singular"/><feat att="case" val="unspecified"/>
<FormRepresentation> <feat att="writtenForm" val="yams"/> <feat att="inflectionalParadigm" val="MFG0236"/> <feat att="officiallyApproved" val="yes"/> <feat att="frequency" val=".2857"/></FormRepresentation></WordForm>
<WordForm><feat att="grammaticalGender" val="commonGender"/><feat att="definiteness" val="indefinite"/><feat att="grammaticalNumber" val="singular"/><feat att="case" val="genitiveCase"/>
<FormRepresentation> <feat att="writtenForm" val="yamses"/> <feat att="inflectionalParadigm" val="MFG0236"/> <feat att="officiallyApproved" val="no"/> <feat att="frequency" val="0.0"/></FormRepresentation><FormRepresentation> <feat att="writtenForm" val="yams's"/> <feat att="inflectionalParadigm" val="MFG0236"/> <feat att="officiallyApproved" val="no"/> <feat att="frequency" val="0.0"/></FormRepresentation><FormRepresentation> <feat att="writtenForm" val="yams'"/> <feat att="inflectionalParadigm" val="MFG0236"/> <feat att="officiallyApproved" val="yes"/> <feat att="frequency" val="0.0"/></FormRepresentation></WordForm>
<WordForm><feat att="grammaticalGender" val="commonGender"/><feat att="definiteness" val="definite"/><feat att="grammaticalNumber" val="singular"/><feat att="case" val="unspecified"/>
<FormRepresentation> <feat att="writtenForm" val="yamsen"/> <feat att="inflectionalParadigm" val="MFG0236"/> <feat att="officiallyApproved" val="yes"/> <feat att="frequency" val="0.0"/></FormRepresentation></WordForm>
<WordForm><feat att="grammaticalGender" val="commonGender"/><feat att="definiteness" val="definite"/><feat att="grammaticalNumber" val="singular"/><feat att="case" val="genitiveCase"/>
<FormRepresentation> <feat att="writtenForm" val="yamsens"/> <feat att="inflectionalParadigm" val="MFG0236"/> <feat att="officiallyApproved" val="yes"/> <feat att="frequency" val="0.0"/></FormRepresentation></WordForm>
</LexicalEntry> 
<LexicalEntry><feat att="partOfSpeech" val="commonNoun"/> 
<feat att="id" val="GMU_ydermole_1"/> 
<feat att="morphologicalUnitId" val="YDERMOLE"/> 
<feat att="originalSource" val="DDO"/> 
<feat att="independentWord" val="yes"/> 
<feat att="decomposition" val="ydre+[re]er+mole"/> 
<Lemma><FormRepresentation> <feat att="writtenForm" val="ydermole"/> <feat att="officiallyApproved" val="yes"/> 
<feat att="joiningElement" val="nil"/> 
<feat att="joiningElementResult" val="ydermole"/> 
</FormRepresentation> </Lemma> 
<WordForm><feat att="grammaticalGender" val="commonGender"/><feat att="definiteness" val="indefinite"/><feat att="grammaticalNumber" val="singular"/><feat att="case" val="unspecified"/>
<FormRepresentation> <feat att="writtenForm" val="ydermole"/> <feat att="inflectionalParadigm" val="MFG0076"/> <feat att="officiallyApproved" val="yes"/> <feat att="frequency" val=".0357"/></FormRepresentation></WordForm>
<WordForm><feat att="grammaticalGender" val="commonGender"/><feat att="definiteness" val="indefinite"/><feat att="grammaticalNumber" val="singular"/><feat att="case" val="genitiveCase"/>
<FormRepresentation> <feat att="writtenForm" val="ydermoles"/> <feat att="inflectionalParadigm" val="MFG0076"/> <feat att="officiallyApproved" val="yes"/> <feat att="frequency" val="0.0"/></FormRepresentation></WordForm>
<WordForm><feat att="grammaticalGender" val="commonGender"/><feat att="definiteness" val="indefinite"/><feat att="grammaticalNumber" val="plural"/><feat att="case" val="unspecified"/>
<FormRepresentation> <feat att="writtenForm" val="ydermoler"/> <feat att="inflectionalParadigm" val="MFG0076"/> <feat att="officiallyApproved" val="yes"/> <feat att="frequency" val=".0179"/></FormRepresentation></WordForm>
<WordForm><feat att="grammaticalGender" val="commonGender"/><feat att="definiteness" val="indefinite"/><feat att="grammaticalNumber" val="plural"/><feat att="case" val="genitiveCase"/>
<FormRepresentation> <feat att="writtenForm" val="ydermolers"/> <feat att="inflectionalParadigm" val="MFG0076"/> <feat att="officiallyApproved" val="yes"/> <feat att="frequency" val="0.0"/></FormRepresentation></WordForm>
<WordForm><feat att="grammaticalGender" val="commonGender"/><feat att="definiteness" val="definite"/><feat att="grammaticalNumber" val="singular"/><feat att="case" val="unspecified"/>
<FormRepresentation> <feat att="writtenForm" val="ydermolen"/> <feat att="inflectionalParadigm" val="MFG0076"/> <feat att="officiallyApproved" val="yes"/> <feat att="frequency" val=".0893"/></FormRepresentation></WordForm>
<WordForm><feat att="grammaticalGender" val="commonGender"/><feat att="definiteness" val="definite"/><feat att="grammaticalNumber" val="singular"/><feat att="case" val="genitiveCase"/>
<FormRepresentation> <feat att="writtenForm" val="ydermolens"/> <feat att="inflectionalParadigm" val="MFG0076"/> <feat att="officiallyApproved" val="yes"/> <feat att="frequency" val="0.0"/></FormRepresentation></WordForm>
<WordForm><feat att="grammaticalGender" val="commonGender"/><feat att="definiteness" val="definite"/><feat att="grammaticalNumber" val="plural"/><feat att="case" val="unspecified"/>
<FormRepresentation> <feat att="writtenForm" val="ydermolerne"/> <feat att="inflectionalParadigm" val="MFG0076"/> <feat att="officiallyApproved" val="yes"/> <feat att="frequency" val=".0179"/></FormRepresentation></WordForm>
<WordForm><feat att="grammaticalGender" val="commonGender"/><feat att="definiteness" val="definite"/><feat att="grammaticalNumber" val="plural"/><feat att="case" val="genitiveCase"/>
<FormRepresentation> <feat att="writtenForm" val="ydermolernes"/> <feat att="inflectionalParadigm" val="MFG0076"/> <feat att="officiallyApproved" val="yes"/> <feat att="frequency" val="0.0"/></FormRepresentation></WordForm>
</LexicalEntry> 
<LexicalEntry><feat att="partOfSpeech" val="commonNoun"/> 
<feat att="id" val="GMU_yndlingsspise_1"/> 
<feat att="morphologicalUnitId" val="YNDLINGSSPISE"/> 
<feat att="originalSource" val="DDO"/> 
<feat att="independentWord" val="yes"/> 
<feat att="decomposition" val="yndling+s+spise"/> 
<Lemma><FormRepresentation> <feat att="writtenForm" val="yndlingsspise"/> <feat att="officiallyApproved" val="yes"/> 
<feat att="joiningElement" val="nil"/> 
<feat att="joiningElementResult" val="yndlingsspise"/> 
</FormRepresentation> </Lemma> 
<WordForm><feat att="grammaticalGender" val="commonGender"/><feat att="definiteness" val="indefinite"/><feat att="grammaticalNumber" val="singular"/><feat att="case" val="unspecified"/>
<FormRepresentation> <feat att="writtenForm" val="yndlingsspise"/> <feat att="inflectionalParadigm" val="MFG0076"/> <feat att="officiallyApproved" val="yes"/> <feat att="frequency" val=".1786"/></FormRepresentation></WordForm>
<WordForm><feat att="grammaticalGender" val="commonGender"/><feat att="definiteness" val="indefinite"/><feat att="grammaticalNumber" val="singular"/><feat att="case" val="genitiveCase"/>
<FormRepresentation> <feat att="writtenForm" val="yndlingsspises"/> <feat att="inflectionalParadigm" val="MFG0076"/> <feat att="officiallyApproved" val="yes"/> <feat att="frequency" val="0.0"/></FormRepresentation></WordForm>
<WordForm><feat att="grammaticalGender" val="commonGender"/><feat att="definiteness" val="indefinite"/><feat att="grammaticalNumber" val="plural"/><feat att="case" val="unspecified"/>
<FormRepresentation> <feat att="writtenForm" val="yndlingsspiser"/> <feat att="inflectionalParadigm" val="MFG0076"/> <feat att="officiallyApproved" val="yes"/> <feat att="frequency" val=".0536"/></FormRepresentation></WordForm>
<WordForm><feat att="grammaticalGender" val="commonGender"/><feat att="definiteness" val="indefinite"/><feat att="grammaticalNumber" val="plural"/><feat att="case" val="genitiveCase"/>
<FormRepresentation> <feat att="writtenForm" val="yndlingsspisers"/> <feat att="inflectionalParadigm" val="MFG0076"/> <feat att="officiallyApproved" val="yes"/> <feat att="frequency" val="0.0"/></FormRepresentation></WordForm>
<WordForm><feat att="grammaticalGender" val="commonGender"/><feat att="definiteness" val="definite"/><feat att="grammaticalNumber" val="singular"/><feat att="case" val="unspecified"/>
<FormRepresentation> <feat att="writtenForm" val="yndlingsspisen"/> <feat att="inflectionalParadigm" val="MFG0076"/> <feat att="officiallyApproved" val="yes"/> <feat att="frequency" val="0.0"/></FormRepresentation></WordForm>
<WordForm><feat att="grammaticalGender" val="commonGender"/><feat att="definiteness" val="definite"/><feat att="grammaticalNumber" val="singular"/><feat att="case" val="genitiveCase"/>
<FormRepresentation> <feat att="writtenForm" val="yndlingsspisens"/> <feat att="inflectionalParadigm" val="MFG0076"/> <feat att="officiallyApproved" val="yes"/> <feat att="frequency" val="0.0"/></FormRepresentation></WordForm>
<WordForm><feat att="grammaticalGender" val="commonGender"/><feat att="definiteness" val="definite"/><feat att="grammaticalNumber" val="plural"/><feat att="case" val="unspecified"/>
<FormRepresentation> <feat att="writtenForm" val="yndlingsspiserne"/> <feat att="inflectionalParadigm" val="MFG0076"/> <feat att="officiallyApproved" val="yes"/> <feat att="frequency" val="0.0"/></FormRepresentation></WordForm>
<WordForm><feat att="grammaticalGender" val="commonGender"/><feat att="definiteness" val="definite"/><feat att="grammaticalNumber" val="plural"/><feat att="case" val="genitiveCase"/>
<FormRepresentation> <feat att="writtenForm" val="yndlingsspisernes"/> <feat att="inflectionalParadigm" val="MFG0076"/> <feat att="officiallyApproved" val="yes"/> <feat att="frequency" val="0.0"/></FormRepresentation></WordForm>
</LexicalEntry> 
<LexicalEntry><feat att="partOfSpeech" val="commonNoun"/> 
<feat att="id" val="GMU_ymerdrys_1"/> 
<feat att="morphologicalUnitId" val="YMERDRYS"/> 
<feat att="originalSource" val="DDO"/> 
<feat att="independentWord" val="yes"/> 
<feat att="decomposition" val="ymer+drys"/> 
<Lemma><FormRepresentation> <feat att="writtenForm" val="ymerdrys"/> <feat att="officiallyApproved" val="yes"/> 
<feat att="joiningElement" val="nil"/> 
<feat att="joiningElementResult" val="ymerdrys"/> 
</FormRepresentation> </Lemma> 
<WordForm><feat att="grammaticalGender" val="neuter"/><feat att="definiteness" val="indefinite"/><feat att="grammaticalNumber" val="singular"/><feat att="case" val="unspecified"/>
<FormRepresentation> <feat att="writtenForm" val="ymerdrys"/> <feat att="inflectionalParadigm" val="MFG0253"/> <feat att="officiallyApproved" val="yes"/> <feat att="frequency" val=".0179"/></FormRepresentation></WordForm>
<WordForm><feat att="grammaticalGender" val="neuter"/><feat att="definiteness" val="indefinite"/><feat att="grammaticalNumber" val="singular"/><feat att="case" val="genitiveCase"/>
<FormRepresentation> <feat att="writtenForm" val="ymerdryses"/> <feat att="inflectionalParadigm" val="MFG0253"/> <feat att="officiallyApproved" val="no"/> <feat att="frequency" val="0.0"/></FormRepresentation><FormRepresentation> <feat att="writtenForm" val="ymerdrys's"/> <feat att="inflectionalParadigm" val="MFG0253"/> <feat att="officiallyApproved" val="no"/> <feat att="frequency" val="0.0"/></FormRepresentation><FormRepresentation> <feat att="writtenForm" val="ymerdrys'"/> <feat att="inflectionalParadigm" val="MFG0253"/> <feat att="officiallyApproved" val="yes"/> <feat att="frequency" val="0.0"/></FormRepresentation></WordForm>
<WordForm><feat att="grammaticalGender" val="neuter"/><feat att="definiteness" val="indefinite"/><feat att="grammaticalNumber" val="plural"/><feat att="case" val="unspecified"/>
<FormRepresentation> <feat att="writtenForm" val="ymerdrys"/> <feat att="inflectionalParadigm" val="MFG0253"/> <feat att="officiallyApproved" val="yes"/> <feat att="frequency" val=".0179"/></FormRepresentation></WordForm>
<WordForm><feat att="grammaticalGender" val="neuter"/><feat att="definiteness" val="indefinite"/><feat att="grammaticalNumber" val="plural"/><feat att="case" val="genitiveCase"/>
<FormRepresentation> <feat att="writtenForm" val="ymerdryses"/> <feat att="inflectionalParadigm" val="MFG0253"/> <feat att="officiallyApproved" val="no"/> <feat att="frequency" val="0.0"/></FormRepresentation><FormRepresentation> <feat att="writtenForm" val="ymerdrys's"/> <feat att="inflectionalParadigm" val="MFG0253"/> <feat att="officiallyApproved" val="no"/> <feat att="frequency" val="0.0"/></FormRepresentation><FormRepresentation> <feat att="writtenForm" val="ymerdrys'"/> <feat att="inflectionalParadigm" val="MFG0253"/> <feat att="officiallyApproved" val="yes"/> <feat att="frequency" val="0.0"/></FormRepresentation></WordForm>
<WordForm><feat att="grammaticalGender" val="neuter"/><feat att="definiteness" val="definite"/><feat att="grammaticalNumber" val="singular"/><feat att="case" val="unspecified"/>
<FormRepresentation> <feat att="writtenForm" val="ymerdrysset"/> <feat att="inflectionalParadigm" val="MFG0253"/> <feat att="officiallyApproved" val="yes"/> <feat att="frequency" val="0.0"/></FormRepresentation></WordForm>
<WordForm><feat att="grammaticalGender" val="neuter"/><feat att="definiteness" val="definite"/><feat att="grammaticalNumber" val="singular"/><feat att="case" val="genitiveCase"/>
<FormRepresentation> <feat att="writtenForm" val="ymerdryssets"/> <feat att="inflectionalParadigm" val="MFG0253"/> <feat att="officiallyApproved" val="yes"/> <feat att="frequency" val="0.0"/></FormRepresentation></WordForm>
<WordForm><feat att="grammaticalGender" val="neuter"/><feat att="definiteness" val="definite"/><feat att="grammaticalNumber" val="plural"/><feat att="case" val="unspecified"/>
<FormRepresentation> <feat att="writtenForm" val="ymerdryssene"/> <feat att="inflectionalParadigm" val="MFG0253"/> <feat att="officiallyApproved" val="yes"/> <feat att="frequency" val="0.0"/></FormRepresentation></WordForm>
<WordForm><feat att="grammaticalGender" val="neuter"/><feat att="definiteness" val="definite"/><feat att="grammaticalNumber" val="plural"/><feat att="case" val="genitiveCase"/>
<FormRepresentation> <feat att="writtenForm" val="ymerdryssenes"/> <feat att="inflectionalParadigm" val="MFG0253"/> <feat att="officiallyApproved" val="yes"/> <feat att="frequency" val="0.0"/></FormRepresentation></WordForm>
</LexicalEntry> 
<LexicalEntry><feat att="partOfSpeech" val="commonNoun"/> 
<feat att="id" val="GMU_zombi_1"/> 
<feat att="morphologicalUnitId" val="ZOMBI"/> 
<feat att="originalSource" val="DDO"/> 
<feat att="independentWord" val="yes"/> 
<Lemma><FormRepresentation> <feat att="writtenForm" val="zombi"/> <feat att="officiallyApproved" val="yes"/> 
<feat att="joiningElement" val="nil"/> 
<feat att="joiningElementResult" val="zombi"/> 
</FormRepresentation> </Lemma> 
<WordForm><feat att="grammaticalGender" val="commonGender"/><feat att="definiteness" val="indefinite"/><feat att="grammaticalNumber" val="singular"/><feat att="case" val="unspecified"/>
<FormRepresentation> <feat att="writtenForm" val="zombi"/> <feat att="inflectionalParadigm" val="MFG0016"/> <feat att="officiallyApproved" val="yes"/> <feat att="frequency" val="0.0"/></FormRepresentation></WordForm>
<WordForm><feat att="grammaticalGender" val="commonGender"/><feat att="definiteness" val="indefinite"/><feat att="grammaticalNumber" val="singular"/><feat att="case" val="genitiveCase"/>
<FormRepresentation> <feat att="writtenForm" val="zombis"/> <feat att="inflectionalParadigm" val="MFG0016"/> <feat att="officiallyApproved" val="yes"/> <feat att="frequency" val="0.0"/></FormRepresentation></WordForm>
<WordForm><feat att="grammaticalGender" val="commonGender"/><feat att="definiteness" val="indefinite"/><feat att="grammaticalNumber" val="plural"/><feat att="case" val="unspecified"/>
<FormRepresentation> <feat att="writtenForm" val="zombier"/> <feat att="inflectionalParadigm" val="MFG0016"/> <feat att="officiallyApproved" val="yes"/> <feat att="frequency" val="0.0"/></FormRepresentation></WordForm>
<WordForm><feat att="grammaticalGender" val="commonGender"/><feat att="definiteness" val="indefinite"/><feat att="grammaticalNumber" val="plural"/><feat att="case" val="genitiveCase"/>
<FormRepresentation> <feat att="writtenForm" val="zombiers"/> <feat att="inflectionalParadigm" val="MFG0016"/> <feat att="officiallyApproved" val="yes"/> <feat att="frequency" val="0.0"/></FormRepresentation></WordForm>
<WordForm><feat att="grammaticalGender" val="commonGender"/><feat att="definiteness" val="definite"/><feat att="grammaticalNumber" val="singular"/><feat att="case" val="unspecified"/>
<FormRepresentation> <feat att="writtenForm" val="zombien"/> <feat att="inflectionalParadigm" val="MFG0016"/> <feat att="officiallyApproved" val="yes"/> <feat att="frequency" val="0.0"/></FormRepresentation></WordForm>
<WordForm><feat att="grammaticalGender" val="commonGender"/><feat att="definiteness" val="definite"/><feat att="grammaticalNumber" val="singular"/><feat att="case" val="genitiveCase"/>
<FormRepresentation> <feat att="writtenForm" val="zombiens"/> <feat att="inflectionalParadigm" val="MFG0016"/> <feat att="officiallyApproved" val="yes"/> <feat att="frequency" val="0.0"/></FormRepresentation></WordForm>
<WordForm><feat att="grammaticalGender" val="commonGender"/><feat att="definiteness" val="definite"/><feat att="grammaticalNumber" val="plural"/><feat att="case" val="unspecified"/>
<FormRepresentation> <feat att="writtenForm" val="zombierne"/> <feat att="inflectionalParadigm" val="MFG0016"/> <feat att="officiallyApproved" val="yes"/> <feat att="frequency" val="0.0"/></FormRepresentation></WordForm>
<WordForm><feat att="grammaticalGender" val="commonGender"/><feat att="definiteness" val="definite"/><feat att="grammaticalNumber" val="plural"/><feat att="case" val="genitiveCase"/>
<FormRepresentation> <feat att="writtenForm" val="zombiernes"/> <feat att="inflectionalParadigm" val="MFG0016"/> <feat att="officiallyApproved" val="yes"/> <feat att="frequency" val="0.0"/></FormRepresentation></WordForm>
</LexicalEntry> 
<LexicalEntry><feat att="partOfSpeech" val="commonNoun"/> 
<feat att="id" val="GMU_zombi_2"/> 
<feat att="morphologicalUnitId" val="ZOMBI"/> 
<feat att="originalSource" val="DDO"/> 
<feat att="independentWord" val="yes"/> 
<Lemma><FormRepresentation> <feat att="writtenForm" val="zombie"/> <feat att="officiallyApproved" val="yes"/> 
<feat att="joiningElement" val="nil"/> 
<feat att="joiningElementResult" val="zombie"/> 
</FormRepresentation> </Lemma> 
<WordForm><feat att="grammaticalGender" val="commonGender"/><feat att="definiteness" val="indefinite"/><feat att="grammaticalNumber" val="singular"/><feat att="case" val="unspecified"/>
<FormRepresentation> <feat att="writtenForm" val="zombie"/> <feat att="inflectionalParadigm" val="MFG0076"/> <feat att="officiallyApproved" val="yes"/> <feat att="frequency" val="0.0"/></FormRepresentation></WordForm>
<WordForm><feat att="grammaticalGender" val="commonGender"/><feat att="definiteness" val="indefinite"/><feat att="grammaticalNumber" val="singular"/><feat att="case" val="genitiveCase"/>
<FormRepresentation> <feat att="writtenForm" val="zombies"/> <feat att="inflectionalParadigm" val="MFG0076"/> <feat att="officiallyApproved" val="yes"/> <feat att="frequency" val="0.0"/></FormRepresentation></WordForm>
<WordForm><feat att="grammaticalGender" val="commonGender"/><feat att="definiteness" val="indefinite"/><feat att="grammaticalNumber" val="plural"/><feat att="case" val="unspecified"/>
<FormRepresentation> <feat att="writtenForm" val="zombier"/> <feat att="inflectionalParadigm" val="MFG0076"/> <feat att="officiallyApproved" val="yes"/> <feat att="frequency" val="0.0"/></FormRepresentation></WordForm>
<WordForm><feat att="grammaticalGender" val="commonGender"/><feat att="definiteness" val="indefinite"/><feat att="grammaticalNumber" val="plural"/><feat att="case" val="genitiveCase"/>
<FormRepresentation> <feat att="writtenForm" val="zombiers"/> <feat att="inflectionalParadigm" val="MFG0076"/> <feat att="officiallyApproved" val="yes"/> <feat att="frequency" val="0.0"/></FormRepresentation></WordForm>
<WordForm><feat att="grammaticalGender" val="commonGender"/><feat att="definiteness" val="definite"/><feat att="grammaticalNumber" val="singular"/><feat att="case" val="unspecified"/>
<FormRepresentation> <feat att="writtenForm" val="zombien"/> <feat att="inflectionalParadigm" val="MFG0076"/> <feat att="officiallyApproved" val="yes"/> <feat att="frequency" val="0.0"/></FormRepresentation></WordForm>
<WordForm><feat att="grammaticalGender" val="commonGender"/><feat att="definiteness" val="definite"/><feat att="grammaticalNumber" val="singular"/><feat att="case" val="genitiveCase"/>
<FormRepresentation> <feat att="writtenForm" val="zombiens"/> <feat att="inflectionalParadigm" val="MFG0076"/> <feat att="officiallyApproved" val="yes"/> <feat att="frequency" val="0.0"/></FormRepresentation></WordForm>
<WordForm><feat att="grammaticalGender" val="commonGender"/><feat att="definiteness" val="definite"/><feat att="grammaticalNumber" val="plural"/><feat att="case" val="unspecified"/>
<FormRepresentation> <feat att="writtenForm" val="zombierne"/> <feat att="inflectionalParadigm" val="MFG0076"/> <feat att="officiallyApproved" val="yes"/> <feat att="frequency" val="0.0"/></FormRepresentation></WordForm>
<WordForm><feat att="grammaticalGender" val="commonGender"/><feat att="definiteness" val="definite"/><feat att="grammaticalNumber" val="plural"/><feat att="case" val="genitiveCase"/>
<FormRepresentation> <feat att="writtenForm" val="zombiernes"/> <feat att="inflectionalParadigm" val="MFG0076"/> <feat att="officiallyApproved" val="yes"/> <feat att="frequency" val="0.0"/></FormRepresentation></WordForm>
</LexicalEntry> 
<LexicalEntry><feat att="partOfSpeech" val="commonNoun"/> 
<feat att="id" val="GMU_xenofobi_1"/> 
<feat att="morphologicalUnitId" val="XENOFOBI"/> 
<feat att="originalSource" val="DDO"/> 
<feat att="independentWord" val="yes"/> 
<Lemma><FormRepresentation> <feat att="writtenForm" val="xenofobi"/> <feat att="officiallyApproved" val="yes"/> 
<feat att="joiningElement" val="nil"/> 
<feat att="joiningElementResult" val="xenofobi"/> 
</FormRepresentation> </Lemma> 
<WordForm><feat att="grammaticalGender" val="commonGender"/><feat att="definiteness" val="indefinite"/><feat att="grammaticalNumber" val="singular"/><feat att="case" val="unspecified"/>
<FormRepresentation> <feat att="writtenForm" val="xenofobi"/> <feat att="inflectionalParadigm" val="MFG0016"/> <feat att="officiallyApproved" val="yes"/> <feat att="frequency" val=".0893"/></FormRepresentation></WordForm>
<WordForm><feat att="grammaticalGender" val="commonGender"/><feat att="definiteness" val="indefinite"/><feat att="grammaticalNumber" val="singular"/><feat att="case" val="genitiveCase"/>
<FormRepresentation> <feat att="writtenForm" val="xenofobis"/> <feat att="inflectionalParadigm" val="MFG0016"/> <feat att="officiallyApproved" val="yes"/> <feat att="frequency" val="0.0"/></FormRepresentation></WordForm>
<WordForm><feat att="grammaticalGender" val="commonGender"/><feat att="definiteness" val="indefinite"/><feat att="grammaticalNumber" val="plural"/><feat att="case" val="unspecified"/>
<FormRepresentation> <feat att="writtenForm" val="xenofobier"/> <feat att="inflectionalParadigm" val="MFG0016"/> <feat att="officiallyApproved" val="yes"/> <feat att="frequency" val="0.0"/></FormRepresentation></WordForm>
<WordForm><feat att="grammaticalGender" val="commonGender"/><feat att="definiteness" val="indefinite"/><feat att="grammaticalNumber" val="plural"/><feat att="case" val="genitiveCase"/>
<FormRepresentation> <feat att="writtenForm" val="xenofobiers"/> <feat att="inflectionalParadigm" val="MFG0016"/> <feat att="officiallyApproved" val="yes"/> <feat att="frequency" val="0.0"/></FormRepresentation></WordForm>
<WordForm><feat att="grammaticalGender" val="commonGender"/><feat att="definiteness" val="definite"/><feat att="grammaticalNumber" val="singular"/><feat att="case" val="unspecified"/>
<FormRepresentation> <feat att="writtenForm" val="xenofobien"/> <feat att="inflectionalParadigm" val="MFG0016"/> <feat att="officiallyApproved" val="yes"/> <feat att="frequency" val="0.0"/></FormRepresentation></WordForm>
<WordForm><feat att="grammaticalGender" val="commonGender"/><feat att="definiteness" val="definite"/><feat att="grammaticalNumber" val="singular"/><feat att="case" val="genitiveCase"/>
<FormRepresentation> <feat att="writtenForm" val="xenofobiens"/> <feat att="inflectionalParadigm" val="MFG0016"/> <feat att="officiallyApproved" val="yes"/> <feat att="frequency" val="0.0"/></FormRepresentation></WordForm>
<WordForm><feat att="grammaticalGender" val="commonGender"/><feat att="definiteness" val="definite"/><feat att="grammaticalNumber" val="plural"/><feat att="case" val="unspecified"/>
<FormRepresentation> <feat att="writtenForm" val="xenofobierne"/> <feat att="inflectionalParadigm" val="MFG0016"/> <feat att="officiallyApproved" val="yes"/> <feat att="frequency" val="0.0"/></FormRepresentation></WordForm>
<WordForm><feat att="grammaticalGender" val="commonGender"/><feat att="definiteness" val="definite"/><feat att="grammaticalNumber" val="plural"/><feat att="case" val="genitiveCase"/>
<FormRepresentation> <feat att="writtenForm" val="xenofobiernes"/> <feat att="inflectionalParadigm" val="MFG0016"/> <feat att="officiallyApproved" val="yes"/> <feat att="frequency" val="0.0"/></FormRepresentation></WordForm>
</LexicalEntry> 
<LexicalEntry><feat att="partOfSpeech" val="commonNoun"/> 
<feat att="id" val="GMU_xylografi,1_1"/> 
<feat att="morphologicalUnitId" val="XYLOGRAFI_1"/> 
<feat att="originalSource" val="DDO"/> 
<feat att="independentWord" val="yes"/> 
<Lemma><FormRepresentation> <feat att="writtenForm" val="xylografi"/> <feat att="officiallyApproved" val="yes"/> 
<feat att="joiningElement" val="nil"/> 
<feat att="joiningElementResult" val="xylografi"/> 
</FormRepresentation> </Lemma> 
<WordForm><feat att="grammaticalGender" val="commonGender"/><feat att="definiteness" val="indefinite"/><feat att="grammaticalNumber" val="singular"/><feat att="case" val="unspecified"/>
<FormRepresentation> <feat att="writtenForm" val="xylografi"/> <feat att="inflectionalParadigm" val="MFG0220"/> <feat att="officiallyApproved" val="yes"/> <feat att="frequency" val=".0179"/></FormRepresentation></WordForm>
<WordForm><feat att="grammaticalGender" val="commonGender"/><feat att="definiteness" val="indefinite"/><feat att="grammaticalNumber" val="singular"/><feat att="case" val="genitiveCase"/>
<FormRepresentation> <feat att="writtenForm" val="xylografis"/> <feat att="inflectionalParadigm" val="MFG0220"/> <feat att="officiallyApproved" val="yes"/> <feat att="frequency" val="0.0"/></FormRepresentation></WordForm>
<WordForm><feat att="grammaticalGender" val="commonGender"/><feat att="definiteness" val="definite"/><feat att="grammaticalNumber" val="singular"/><feat att="case" val="unspecified"/>
<FormRepresentation> <feat att="writtenForm" val="xylografien"/> <feat att="inflectionalParadigm" val="MFG0220"/> <feat att="officiallyApproved" val="yes"/> <feat att="frequency" val=".0179"/></FormRepresentation></WordForm>
<WordForm><feat att="grammaticalGender" val="commonGender"/><feat att="definiteness" val="definite"/><feat att="grammaticalNumber" val="singular"/><feat att="case" val="genitiveCase"/>
<FormRepresentation> <feat att="writtenForm" val="xylografiens"/> <feat att="inflectionalParadigm" val="MFG0220"/> <feat att="officiallyApproved" val="yes"/> <feat att="frequency" val="0.0"/></FormRepresentation></WordForm>
</LexicalEntry> 
<LexicalEntry><feat att="partOfSpeech" val="commonNoun"/> 
<feat att="id" val="GMU_xylografi,2_1"/> 
<feat att="morphologicalUnitId" val="XYLOGRAFI_2"/> 
<feat att="originalSource" val="DDO"/> 
<feat att="independentWord" val="yes"/> 
<Lemma><FormRepresentation> <feat att="writtenForm" val="xylografi"/> <feat att="officiallyApproved" val="yes"/> 
<feat att="joiningElement" val="nil"/> 
<feat att="joiningElementResult" val="xylografi"/> 
</FormRepresentation> </Lemma> 
<WordForm><feat att="grammaticalGender" val="neuter"/><feat att="definiteness" val="indefinite"/><feat att="grammaticalNumber" val="singular"/><feat att="case" val="unspecified"/>
<FormRepresentation> <feat att="writtenForm" val="xylografi"/> <feat att="inflectionalParadigm" val="MFG0044"/> <feat att="officiallyApproved" val="yes"/> <feat att="frequency" val=".0179"/></FormRepresentation></WordForm>
<WordForm><feat att="grammaticalGender" val="neuter"/><feat att="definiteness" val="indefinite"/><feat att="grammaticalNumber" val="singular"/><feat att="case" val="genitiveCase"/>
<FormRepresentation> <feat att="writtenForm" val="xylografis"/> <feat att="inflectionalParadigm" val="MFG0044"/> <feat att="officiallyApproved" val="yes"/> <feat att="frequency" val="0.0"/></FormRepresentation></WordForm>
<WordForm><feat att="grammaticalGender" val="neuter"/><feat att="definiteness" val="indefinite"/><feat att="grammaticalNumber" val="plural"/><feat att="case" val="unspecified"/>
<FormRepresentation> <feat att="writtenForm" val="xylografier"/> <feat att="inflectionalParadigm" val="MFG0044"/> <feat att="officiallyApproved" val="yes"/> <feat att="frequency" val="0.0"/></FormRepresentation></WordForm>
<WordForm><feat att="grammaticalGender" val="neuter"/><feat att="definiteness" val="indefinite"/><feat att="grammaticalNumber" val="plural"/><feat att="case" val="genitiveCase"/>
<FormRepresentation> <feat att="writtenForm" val="xylografiers"/> <feat att="inflectionalParadigm" val="MFG0044"/> <feat att="officiallyApproved" val="yes"/> <feat att="frequency" val="0.0"/></FormRepresentation></WordForm>
<WordForm><feat att="grammaticalGender" val="neuter"/><feat att="definiteness" val="definite"/><feat att="grammaticalNumber" val="singular"/><feat att="case" val="unspecified"/>
<FormRepresentation> <feat att="writtenForm" val="xylografiet"/> <feat att="inflectionalParadigm" val="MFG0044"/> <feat att="officiallyApproved" val="yes"/> <feat att="frequency" val="0.0"/></FormRepresentation></WordForm>
<WordForm><feat att="grammaticalGender" val="neuter"/><feat att="definiteness" val="definite"/><feat att="grammaticalNumber" val="singular"/><feat att="case" val="genitiveCase"/>
<FormRepresentation> <feat att="writtenForm" val="xylografiets"/> <feat att="inflectionalParadigm" val="MFG0044"/> <feat att="officiallyApproved" val="yes"/> <feat att="frequency" val="0.0"/></FormRepresentation></WordForm>
<WordForm><feat att="grammaticalGender" val="neuter"/><feat att="definiteness" val="definite"/><feat att="grammaticalNumber" val="plural"/><feat att="case" val="unspecified"/>
<FormRepresentation> <feat att="writtenForm" val="xylografierne"/> <feat att="inflectionalParadigm" val="MFG0044"/> <feat att="officiallyApproved" val="yes"/> <feat att="frequency" val="0.0"/></FormRepresentation></WordForm>
<WordForm><feat att="grammaticalGender" val="neuter"/><feat att="definiteness" val="definite"/><feat att="grammaticalNumber" val="plural"/><feat att="case" val="genitiveCase"/>
<FormRepresentation> <feat att="writtenForm" val="xylografiernes"/> <feat att="inflectionalParadigm" val="MFG0044"/> <feat att="officiallyApproved" val="yes"/> <feat att="frequency" val="0.0"/></FormRepresentation></WordForm>
</LexicalEntry> 
<LexicalEntry><feat att="partOfSpeech" val="commonNoun"/> 
<feat att="id" val="GMU_yndest_1"/> 
<feat att="morphologicalUnitId" val="YNDEST"/> 
<feat att="originalSource" val="DDO"/> 
<feat att="independentWord" val="yes"/> 
<Lemma><FormRepresentation> <feat att="writtenForm" val="yndest"/> <feat att="officiallyApproved" val="yes"/> 
<feat att="joiningElement" val="nil"/> 
<feat att="joiningElementResult" val="yndest"/> 
</FormRepresentation> </Lemma> 
<WordForm><feat att="grammaticalGender" val="commonGender"/><feat att="definiteness" val="indefinite"/><feat att="grammaticalNumber" val="singular"/><feat att="case" val="unspecified"/>
<FormRepresentation> <feat att="writtenForm" val="yndest"/> <feat att="inflectionalParadigm" val="MFG0220"/> <feat att="officiallyApproved" val="yes"/> <feat att="frequency" val=".4821"/></FormRepresentation></WordForm>
<WordForm><feat att="grammaticalGender" val="commonGender"/><feat att="definiteness" val="indefinite"/><feat att="grammaticalNumber" val="singular"/><feat att="case" val="genitiveCase"/>
<FormRepresentation> <feat att="writtenForm" val="yndests"/> <feat att="inflectionalParadigm" val="MFG0220"/> <feat att="officiallyApproved" val="yes"/> <feat att="frequency" val="0.0"/></FormRepresentation></WordForm>
<WordForm><feat att="grammaticalGender" val="commonGender"/><feat att="definiteness" val="definite"/><feat att="grammaticalNumber" val="singular"/><feat att="case" val="unspecified"/>
<FormRepresentation> <feat att="writtenForm" val="yndesten"/> <feat att="inflectionalParadigm" val="MFG0220"/> <feat att="officiallyApproved" val="yes"/> <feat att="frequency" val="0.0"/></FormRepresentation></WordForm>
<WordForm><feat att="grammaticalGender" val="commonGender"/><feat att="definiteness" val="definite"/><feat att="grammaticalNumber" val="singular"/><feat att="case" val="genitiveCase"/>
<FormRepresentation> <feat att="writtenForm" val="yndestens"/> <feat att="inflectionalParadigm" val="MFG0220"/> <feat att="officiallyApproved" val="yes"/> <feat att="frequency" val="0.0"/></FormRepresentation></WordForm>
</LexicalEntry> 
<LexicalEntry><feat att="partOfSpeech" val="commonNoun"/> 
<feat att="id" val="GMU_yang_1"/> 
<feat att="morphologicalUnitId" val="YANG"/> 
<feat att="originalSource" val="DDO"/> 
<feat att="independentWord" val="yes"/> 
<Lemma><FormRepresentation> <feat att="writtenForm" val="yang"/> <feat att="officiallyApproved" val="yes"/> 
<feat att="joiningElement" val="nil"/> 
<feat att="joiningElementResult" val="yang"/> 
</FormRepresentation> </Lemma> 
<WordForm>
<FormRepresentation> <feat att="writtenForm" val="yang"/> <feat att="inflectionalParadigm" val="MFG1027"/> <feat att="officiallyApproved" val="yes"/> <feat att="frequency" val="2.1964"/></FormRepresentation></WordForm>
</LexicalEntry> 
<LexicalEntry><feat att="partOfSpeech" val="commonNoun"/> 
<feat att="id" val="GMU_zinkblende_1"/> 
<feat att="morphologicalUnitId" val="ZINKBLENDE"/> 
<feat att="originalSource" val="DDO"/> 
<feat att="independentWord" val="yes"/> 
<feat att="decomposition" val="zink+blende"/> 
<Lemma><FormRepresentation> <feat att="writtenForm" val="zinkblende"/> <feat att="officiallyApproved" val="yes"/> 
<feat att="joiningElement" val="nil"/> 
<feat att="joiningElementResult" val="zinkblende"/> 
</FormRepresentation> </Lemma> 
<WordForm><feat att="grammaticalGender" val="commonGender"/><feat att="definiteness" val="indefinite"/><feat att="grammaticalNumber" val="singular"/><feat att="case" val="unspecified"/>
<FormRepresentation> <feat att="writtenForm" val="zinkblende"/> <feat att="inflectionalParadigm" val="MFG0222"/> <feat att="officiallyApproved" val="yes"/> <feat att="frequency" val="0.0"/></FormRepresentation></WordForm>
<WordForm><feat att="grammaticalGender" val="commonGender"/><feat att="definiteness" val="indefinite"/><feat att="grammaticalNumber" val="singular"/><feat att="case" val="genitiveCase"/>
<FormRepresentation> <feat att="writtenForm" val="zinkblendes"/> <feat att="inflectionalParadigm" val="MFG0222"/> <feat att="officiallyApproved" val="yes"/> <feat att="frequency" val="0.0"/></FormRepresentation></WordForm>
<WordForm><feat att="grammaticalGender" val="commonGender"/><feat att="definiteness" val="definite"/><feat att="grammaticalNumber" val="singular"/><feat att="case" val="unspecified"/>
<FormRepresentation> <feat att="writtenForm" val="zinkblenden"/> <feat att="inflectionalParadigm" val="MFG0222"/> <feat att="officiallyApproved" val="yes"/> <feat att="frequency" val="0.0"/></FormRepresentation></WordForm>
<WordForm><feat att="grammaticalGender" val="commonGender"/><feat att="definiteness" val="definite"/><feat att="grammaticalNumber" val="singular"/><feat att="case" val="genitiveCase"/>
<FormRepresentation> <feat att="writtenForm" val="zinkblendens"/> <feat att="inflectionalParadigm" val="MFG0222"/> <feat att="officiallyApproved" val="yes"/> <feat att="frequency" val="0.0"/></FormRepresentation></WordForm>
</LexicalEntry> 
<LexicalEntry><feat att="partOfSpeech" val="commonNoun"/> 
<feat att="id" val="GMU_yndlingsfag_1"/> 
<feat att="morphologicalUnitId" val="YNDLINGSFAG"/> 
<feat att="originalSource" val="DDO"/> 
<feat att="independentWord" val="yes"/> 
<feat att="decomposition" val="yndling+s+fag"/> 
<Lemma><FormRepresentation> <feat att="writtenForm" val="yndlingsfag"/> <feat att="officiallyApproved" val="yes"/> 
<feat att="joiningElement" val="Not analyzed"/> 
</FormRepresentation> </Lemma> 
<WordForm><feat att="grammaticalGender" val="neuter"/><feat att="definiteness" val="indefinite"/><feat att="grammaticalNumber" val="singular"/><feat att="case" val="unspecified"/>
<FormRepresentation> <feat att="writtenForm" val="yndlingsfag"/> <feat att="inflectionalParadigm" val="MFG0040"/> <feat att="officiallyApproved" val="yes"/> <feat att="frequency" val=".1964"/></FormRepresentation></WordForm>
<WordForm><feat att="grammaticalGender" val="neuter"/><feat att="definiteness" val="indefinite"/><feat att="grammaticalNumber" val="singular"/><feat att="case" val="genitiveCase"/>
<FormRepresentation> <feat att="writtenForm" val="yndlingsfags"/> <feat att="inflectionalParadigm" val="MFG0040"/> <feat att="officiallyApproved" val="yes"/> <feat att="frequency" val="0.0"/></FormRepresentation></WordForm>
<WordForm><feat att="grammaticalGender" val="neuter"/><feat att="definiteness" val="indefinite"/><feat att="grammaticalNumber" val="plural"/><feat att="case" val="unspecified"/>
<FormRepresentation> <feat att="writtenForm" val="yndlingsfag"/> <feat att="inflectionalParadigm" val="MFG0040"/> <feat att="officiallyApproved" val="yes"/> <feat att="frequency" val=".1964"/></FormRepresentation></WordForm>
<WordForm><feat att="grammaticalGender" val="neuter"/><feat att="definiteness" val="indefinite"/><feat att="grammaticalNumber" val="plural"/><feat att="case" val="genitiveCase"/>
<FormRepresentation> <feat att="writtenForm" val="yndlingsfags"/> <feat att="inflectionalParadigm" val="MFG0040"/> <feat att="officiallyApproved" val="yes"/> <feat att="frequency" val="0.0"/></FormRepresentation></WordForm>
<WordForm><feat att="grammaticalGender" val="neuter"/><feat att="definiteness" val="definite"/><feat att="grammaticalNumber" val="singular"/><feat att="case" val="unspecified"/>
<FormRepresentation> <feat att="writtenForm" val="yndlingsfaget"/> <feat att="inflectionalParadigm" val="MFG0040"/> <feat att="officiallyApproved" val="yes"/> <feat att="frequency" val="0.0"/></FormRepresentation></WordForm>
<WordForm><feat att="grammaticalGender" val="neuter"/><feat att="definiteness" val="definite"/><feat att="grammaticalNumber" val="singular"/><feat att="case" val="genitiveCase"/>
<FormRepresentation> <feat att="writtenForm" val="yndlingsfagets"/> <feat att="inflectionalParadigm" val="MFG0040"/> <feat att="officiallyApproved" val="yes"/> <feat att="frequency" val="0.0"/></FormRepresentation></WordForm>
<WordForm><feat att="grammaticalGender" val="neuter"/><feat att="definiteness" val="definite"/><feat att="grammaticalNumber" val="plural"/><feat att="case" val="unspecified"/>
<FormRepresentation> <feat att="writtenForm" val="yndlingsfagene"/> <feat att="inflectionalParadigm" val="MFG0040"/> <feat att="officiallyApproved" val="yes"/> <feat att="frequency" val="0.0"/></FormRepresentation></WordForm>
<WordForm><feat att="grammaticalGender" val="neuter"/><feat att="definiteness" val="definite"/><feat att="grammaticalNumber" val="plural"/><feat att="case" val="genitiveCase"/>
<FormRepresentation> <feat att="writtenForm" val="yndlingsfagenes"/> <feat att="inflectionalParadigm" val="MFG0040"/> <feat att="officiallyApproved" val="yes"/> <feat att="frequency" val="0.0"/></FormRepresentation></WordForm>
</LexicalEntry> 
<LexicalEntry><feat att="partOfSpeech" val="commonNoun"/> 
<feat att="id" val="GMU_xerografi_1"/> 
<feat att="morphologicalUnitId" val="XEROGRAFI"/> 
<feat att="originalSource" val="DDO"/> 
<feat att="independentWord" val="yes"/> 
<Lemma><FormRepresentation> <feat att="writtenForm" val="xerografi"/> <feat att="officiallyApproved" val="yes"/> 
<feat att="joiningElement" val="nil"/> 
<feat att="joiningElementResult" val="xerografi"/> 
</FormRepresentation> </Lemma> 
<WordForm><feat att="grammaticalGender" val="commonGender"/><feat att="definiteness" val="indefinite"/><feat att="grammaticalNumber" val="singular"/><feat att="case" val="unspecified"/>
<FormRepresentation> <feat att="writtenForm" val="xerografi"/> <feat att="inflectionalParadigm" val="MFG0016"/> <feat att="officiallyApproved" val="yes"/> <feat att="frequency" val="0.0"/></FormRepresentation></WordForm>
<WordForm><feat att="grammaticalGender" val="commonGender"/><feat att="definiteness" val="indefinite"/><feat att="grammaticalNumber" val="singular"/><feat att="case" val="genitiveCase"/>
<FormRepresentation> <feat att="writtenForm" val="xerografis"/> <feat att="inflectionalParadigm" val="MFG0016"/> <feat att="officiallyApproved" val="yes"/> <feat att="frequency" val="0.0"/></FormRepresentation></WordForm>
<WordForm><feat att="grammaticalGender" val="commonGender"/><feat att="definiteness" val="indefinite"/><feat att="grammaticalNumber" val="plural"/><feat att="case" val="unspecified"/>
<FormRepresentation> <feat att="writtenForm" val="xerografier"/> <feat att="inflectionalParadigm" val="MFG0016"/> <feat att="officiallyApproved" val="yes"/> <feat att="frequency" val="0.0"/></FormRepresentation></WordForm>
<WordForm><feat att="grammaticalGender" val="commonGender"/><feat att="definiteness" val="indefinite"/><feat att="grammaticalNumber" val="plural"/><feat att="case" val="genitiveCase"/>
<FormRepresentation> <feat att="writtenForm" val="xerografiers"/> <feat att="inflectionalParadigm" val="MFG0016"/> <feat att="officiallyApproved" val="yes"/> <feat att="frequency" val="0.0"/></FormRepresentation></WordForm>
<WordForm><feat att="grammaticalGender" val="commonGender"/><feat att="definiteness" val="definite"/><feat att="grammaticalNumber" val="singular"/><feat att="case" val="unspecified"/>
<FormRepresentation> <feat att="writtenForm" val="xerografien"/> <feat att="inflectionalParadigm" val="MFG0016"/> <feat att="officiallyApproved" val="yes"/> <feat att="frequency" val="0.0"/></FormRepresentation></WordForm>
<WordForm><feat att="grammaticalGender" val="commonGender"/><feat att="definiteness" val="definite"/><feat att="grammaticalNumber" val="singular"/><feat att="case" val="genitiveCase"/>
<FormRepresentation> <feat att="writtenForm" val="xerografiens"/> <feat att="inflectionalParadigm" val="MFG0016"/> <feat att="officiallyApproved" val="yes"/> <feat att="frequency" val="0.0"/></FormRepresentation></WordForm>
<WordForm><feat att="grammaticalGender" val="commonGender"/><feat att="definiteness" val="definite"/><feat att="grammaticalNumber" val="plural"/><feat att="case" val="unspecified"/>
<FormRepresentation> <feat att="writtenForm" val="xerografierne"/> <feat att="inflectionalParadigm" val="MFG0016"/> <feat att="officiallyApproved" val="yes"/> <feat att="frequency" val="0.0"/></FormRepresentation></WordForm>
<WordForm><feat att="grammaticalGender" val="commonGender"/><feat att="definiteness" val="definite"/><feat att="grammaticalNumber" val="plural"/><feat att="case" val="genitiveCase"/>
<FormRepresentation> <feat att="writtenForm" val="xerografiernes"/> <feat att="inflectionalParadigm" val="MFG0016"/> <feat att="officiallyApproved" val="yes"/> <feat att="frequency" val="0.0"/></FormRepresentation></WordForm>
</LexicalEntry> 
<LexicalEntry><feat att="partOfSpeech" val="commonNoun"/> 
<feat att="id" val="GMU_zoologi_1"/> 
<feat att="morphologicalUnitId" val="ZOOLOGI"/> 
<feat att="originalSource" val="DDO"/> 
<feat att="independentWord" val="yes"/> 
<Lemma><FormRepresentation> <feat att="writtenForm" val="zoologi"/> <feat att="officiallyApproved" val="yes"/> 
<feat att="joiningElement" val="nil"/> 
<feat att="joiningElementResult" val="zoologi"/> 
</FormRepresentation> </Lemma> 
<WordForm><feat att="grammaticalGender" val="commonGender"/><feat att="definiteness" val="indefinite"/><feat att="grammaticalNumber" val="singular"/><feat att="case" val="unspecified"/>
<FormRepresentation> <feat att="writtenForm" val="zoologi"/> <feat att="inflectionalParadigm" val="MFG0016"/> <feat att="officiallyApproved" val="yes"/> <feat att="frequency" val="0.0"/></FormRepresentation></WordForm>
<WordForm><feat att="grammaticalGender" val="commonGender"/><feat att="definiteness" val="indefinite"/><feat att="grammaticalNumber" val="singular"/><feat att="case" val="genitiveCase"/>
<FormRepresentation> <feat att="writtenForm" val="zoologis"/> <feat att="inflectionalParadigm" val="MFG0016"/> <feat att="officiallyApproved" val="yes"/> <feat att="frequency" val="0.0"/></FormRepresentation></WordForm>
<WordForm><feat att="grammaticalGender" val="commonGender"/><feat att="definiteness" val="indefinite"/><feat att="grammaticalNumber" val="plural"/><feat att="case" val="unspecified"/>
<FormRepresentation> <feat att="writtenForm" val="zoologier"/> <feat att="inflectionalParadigm" val="MFG0016"/> <feat att="officiallyApproved" val="yes"/> <feat att="frequency" val="0.0"/></FormRepresentation></WordForm>
<WordForm><feat att="grammaticalGender" val="commonGender"/><feat att="definiteness" val="indefinite"/><feat att="grammaticalNumber" val="plural"/><feat att="case" val="genitiveCase"/>
<FormRepresentation> <feat att="writtenForm" val="zoologiers"/> <feat att="inflectionalParadigm" val="MFG0016"/> <feat att="officiallyApproved" val="yes"/> <feat att="frequency" val="0.0"/></FormRepresentation></WordForm>
<WordForm><feat att="grammaticalGender" val="commonGender"/><feat att="definiteness" val="definite"/><feat att="grammaticalNumber" val="singular"/><feat att="case" val="unspecified"/>
<FormRepresentation> <feat att="writtenForm" val="zoologien"/> <feat att="inflectionalParadigm" val="MFG0016"/> <feat att="officiallyApproved" val="yes"/> <feat att="frequency" val="0.0"/></FormRepresentation></WordForm>
<WordForm><feat att="grammaticalGender" val="commonGender"/><feat att="definiteness" val="definite"/><feat att="grammaticalNumber" val="singular"/><feat att="case" val="genitiveCase"/>
<FormRepresentation> <feat att="writtenForm" val="zoologiens"/> <feat att="inflectionalParadigm" val="MFG0016"/> <feat att="officiallyApproved" val="yes"/> <feat att="frequency" val="0.0"/></FormRepresentation></WordForm>
<WordForm><feat att="grammaticalGender" val="commonGender"/><feat att="definiteness" val="definite"/><feat att="grammaticalNumber" val="plural"/><feat att="case" val="unspecified"/>
<FormRepresentation> <feat att="writtenForm" val="zoologierne"/> <feat att="inflectionalParadigm" val="MFG0016"/> <feat att="officiallyApproved" val="yes"/> <feat att="frequency" val="0.0"/></FormRepresentation></WordForm>
<WordForm><feat att="grammaticalGender" val="commonGender"/><feat att="definiteness" val="definite"/><feat att="grammaticalNumber" val="plural"/><feat att="case" val="genitiveCase"/>
<FormRepresentation> <feat att="writtenForm" val="zoologiernes"/> <feat att="inflectionalParadigm" val="MFG0016"/> <feat att="officiallyApproved" val="yes"/> <feat att="frequency" val="0.0"/></FormRepresentation></WordForm>
</LexicalEntry> 
<LexicalEntry><feat att="partOfSpeech" val="commonNoun"/> 
<feat att="id" val="GMU_yderdistrikt_1"/> 
<feat att="morphologicalUnitId" val="YDERDISTRIKT"/> 
<feat att="originalSource" val="DDO"/> 
<feat att="independentWord" val="yes"/> 
<feat att="decomposition" val="ydre+[re]er+distrikt"/> 
<Lemma><FormRepresentation> <feat att="writtenForm" val="yderdistrikt"/> <feat att="officiallyApproved" val="yes"/> 
<feat att="joiningElement" val="nil"/> 
<feat att="joiningElementResult" val="yderdistrikt"/> 
</FormRepresentation> </Lemma> 
<WordForm><feat att="grammaticalGender" val="neuter"/><feat att="definiteness" val="indefinite"/><feat att="grammaticalNumber" val="singular"/><feat att="case" val="unspecified"/>
<FormRepresentation> <feat att="writtenForm" val="yderdistrikt"/> <feat att="inflectionalParadigm" val="MFG0044"/> <feat att="officiallyApproved" val="yes"/> <feat att="frequency" val=".0179"/></FormRepresentation></WordForm>
<WordForm><feat att="grammaticalGender" val="neuter"/><feat att="definiteness" val="indefinite"/><feat att="grammaticalNumber" val="singular"/><feat att="case" val="genitiveCase"/>
<FormRepresentation> <feat att="writtenForm" val="yderdistrikts"/> <feat att="inflectionalParadigm" val="MFG0044"/> <feat att="officiallyApproved" val="yes"/> <feat att="frequency" val="0.0"/></FormRepresentation></WordForm>
<WordForm><feat att="grammaticalGender" val="neuter"/><feat att="definiteness" val="indefinite"/><feat att="grammaticalNumber" val="plural"/><feat att="case" val="unspecified"/>
<FormRepresentation> <feat att="writtenForm" val="yderdistrikter"/> <feat att="inflectionalParadigm" val="MFG0044"/> <feat att="officiallyApproved" val="yes"/> <feat att="frequency" val=".1607"/></FormRepresentation></WordForm>
<WordForm><feat att="grammaticalGender" val="neuter"/><feat att="definiteness" val="indefinite"/><feat att="grammaticalNumber" val="plural"/><feat att="case" val="genitiveCase"/>
<FormRepresentation> <feat att="writtenForm" val="yderdistrikters"/> <feat att="inflectionalParadigm" val="MFG0044"/> <feat att="officiallyApproved" val="yes"/> <feat att="frequency" val="0.0"/></FormRepresentation></WordForm>
<WordForm><feat att="grammaticalGender" val="neuter"/><feat att="definiteness" val="definite"/><feat att="grammaticalNumber" val="singular"/><feat att="case" val="unspecified"/>
<FormRepresentation> <feat att="writtenForm" val="yderdistriktet"/> <feat att="inflectionalParadigm" val="MFG0044"/> <feat att="officiallyApproved" val="yes"/> <feat att="frequency" val="0.0"/></FormRepresentation></WordForm>
<WordForm><feat att="grammaticalGender" val="neuter"/><feat att="definiteness" val="definite"/><feat att="grammaticalNumber" val="singular"/><feat att="case" val="genitiveCase"/>
<FormRepresentation> <feat att="writtenForm" val="yderdistriktets"/> <feat att="inflectionalParadigm" val="MFG0044"/> <feat att="officiallyApproved" val="yes"/> <feat att="frequency" val="0.0"/></FormRepresentation></WordForm>
<WordForm><feat att="grammaticalGender" val="neuter"/><feat att="definiteness" val="definite"/><feat att="grammaticalNumber" val="plural"/><feat att="case" val="unspecified"/>
<FormRepresentation> <feat att="writtenForm" val="yderdistrikterne"/> <feat att="inflectionalParadigm" val="MFG0044"/> <feat att="officiallyApproved" val="yes"/> <feat att="frequency" val=".1071"/></FormRepresentation></WordForm>
<WordForm><feat att="grammaticalGender" val="neuter"/><feat att="definiteness" val="definite"/><feat att="grammaticalNumber" val="plural"/><feat att="case" val="genitiveCase"/>
<FormRepresentation> <feat att="writtenForm" val="yderdistrikternes"/> <feat att="inflectionalParadigm" val="MFG0044"/> <feat att="officiallyApproved" val="yes"/> <feat att="frequency" val="0.0"/></FormRepresentation></WordForm>
</LexicalEntry> 
<LexicalEntry><feat att="partOfSpeech" val="commonNoun"/> 
<feat att="id" val="GMU_yndling_2"/> 
<feat att="morphologicalUnitId" val="YNDLING"/> 
<feat att="originalSource" val="DDO"/> 
<feat att="independentWord" val="yes"/> 
<Lemma><FormRepresentation> <feat att="writtenForm" val="yndling"/> <feat att="officiallyApproved" val="yes"/> 
<feat att="joiningElement" val="Not analyzed"/> 
</FormRepresentation> </Lemma> 
<WordForm><feat att="grammaticalGender" val="commonGender"/><feat att="definiteness" val="indefinite"/><feat att="grammaticalNumber" val="singular"/><feat att="case" val="unspecified"/>
<FormRepresentation> <feat att="writtenForm" val="yndling"/><feat att="inflectionalParadigm" val="MFG0014,MFG0016"/> <feat att="officiallyApproved" val="yes"/> <feat att="frequency" val="1.625"/></FormRepresentation></WordForm>
<WordForm><feat att="grammaticalGender" val="commonGender"/><feat att="definiteness" val="indefinite"/><feat att="grammaticalNumber" val="singular"/><feat att="case" val="genitiveCase"/>
<FormRepresentation> <feat att="writtenForm" val="yndlings"/><feat att="inflectionalParadigm" val="MFG0014,MFG0016"/> <feat att="officiallyApproved" val="yes"/> <feat att="frequency" val=".25"/></FormRepresentation></WordForm>
<WordForm><feat att="grammaticalGender" val="commonGender"/><feat att="definiteness" val="indefinite"/><feat att="grammaticalNumber" val="plural"/><feat att="case" val="unspecified"/>
<FormRepresentation> <feat att="writtenForm" val="yndlinger"/> <feat att="inflectionalParadigm" val="MFG0016"/> <feat att="officiallyApproved" val="yes"/> <feat att="frequency" val="0.0"/></FormRepresentation><FormRepresentation> <feat att="writtenForm" val="yndlinge"/> <feat att="inflectionalParadigm" val="MFG0014"/> <feat att="officiallyApproved" val="yes"/> <feat att="frequency" val=".5357"/></FormRepresentation></WordForm>
<WordForm><feat att="grammaticalGender" val="commonGender"/><feat att="definiteness" val="indefinite"/><feat att="grammaticalNumber" val="plural"/><feat att="case" val="genitiveCase"/>
<FormRepresentation> <feat att="writtenForm" val="yndlinges"/> <feat att="inflectionalParadigm" val="MFG0014"/> <feat att="officiallyApproved" val="yes"/> <feat att="frequency" val="0.0"/></FormRepresentation><FormRepresentation> <feat att="writtenForm" val="yndlingers"/> <feat att="inflectionalParadigm" val="MFG0016"/> <feat att="officiallyApproved" val="yes"/> <feat att="frequency" val="0.0"/></FormRepresentation></WordForm>
<WordForm><feat att="grammaticalGender" val="commonGender"/><feat att="definiteness" val="definite"/><feat att="grammaticalNumber" val="singular"/><feat att="case" val="unspecified"/>
<FormRepresentation> <feat att="writtenForm" val="yndlingen"/><feat att="inflectionalParadigm" val="MFG0014,MFG0016"/> <feat att="officiallyApproved" val="yes"/> <feat att="frequency" val="0.0"/></FormRepresentation></WordForm>
<WordForm><feat att="grammaticalGender" val="commonGender"/><feat att="definiteness" val="definite"/><feat att="grammaticalNumber" val="singular"/><feat att="case" val="genitiveCase"/>
<FormRepresentation> <feat att="writtenForm" val="yndlingens"/><feat att="inflectionalParadigm" val="MFG0014,MFG0016"/> <feat att="officiallyApproved" val="yes"/> <feat att="frequency" val="0.0"/></FormRepresentation></WordForm>
<WordForm><feat att="grammaticalGender" val="commonGender"/><feat att="definiteness" val="definite"/><feat att="grammaticalNumber" val="plural"/><feat att="case" val="unspecified"/>
<FormRepresentation> <feat att="writtenForm" val="yndlingerne"/> <feat att="inflectionalParadigm" val="MFG0016"/> <feat att="officiallyApproved" val="yes"/> <feat att="frequency" val="0.0"/></FormRepresentation><FormRepresentation> <feat att="writtenForm" val="yndlingene"/> <feat att="inflectionalParadigm" val="MFG0014"/> <feat att="officiallyApproved" val="yes"/> <feat att="frequency" val=".0536"/></FormRepresentation></WordForm>
<WordForm><feat att="grammaticalGender" val="commonGender"/><feat att="definiteness" val="definite"/><feat att="grammaticalNumber" val="plural"/><feat att="case" val="genitiveCase"/>
<FormRepresentation> <feat att="writtenForm" val="yndlingernes"/> <feat att="inflectionalParadigm" val="MFG0016"/> <feat att="officiallyApproved" val="yes"/> <feat att="frequency" val="0.0"/></FormRepresentation><FormRepresentation> <feat att="writtenForm" val="yndlingenes"/> <feat att="inflectionalParadigm" val="MFG0014"/> <feat att="officiallyApproved" val="yes"/> <feat att="frequency" val="0.0"/></FormRepresentation></WordForm>
</LexicalEntry> 
<LexicalEntry><feat att="partOfSpeech" val="commonNoun"/> 
<feat att="id" val="GMU_yndlingshustru_1"/> 
<feat att="morphologicalUnitId" val="YNDLINGSHUSTRU"/> 
<feat att="originalSource" val="DDO"/> 
<feat att="independentWord" val="yes"/> 
<feat att="decomposition" val="yndling+s+hustru"/> 
<Lemma><FormRepresentation> <feat att="writtenForm" val="yndlingshustru"/> <feat att="officiallyApproved" val="yes"/> 
<feat att="joiningElement" val="nil"/> 
<feat att="joiningElementResult" val="yndlingshustru"/> 
</FormRepresentation> </Lemma> 
<WordForm><feat att="grammaticalGender" val="commonGender"/><feat att="definiteness" val="indefinite"/><feat att="grammaticalNumber" val="singular"/><feat att="case" val="unspecified"/>
<FormRepresentation> <feat att="writtenForm" val="yndlingshustru"/> <feat att="inflectionalParadigm" val="MFG0016"/> <feat att="officiallyApproved" val="yes"/> <feat att="frequency" val=".0179"/></FormRepresentation></WordForm>
<WordForm><feat att="grammaticalGender" val="commonGender"/><feat att="definiteness" val="indefinite"/><feat att="grammaticalNumber" val="singular"/><feat att="case" val="genitiveCase"/>
<FormRepresentation> <feat att="writtenForm" val="yndlingshustrus"/> <feat att="inflectionalParadigm" val="MFG0016"/> <feat att="officiallyApproved" val="yes"/> <feat att="frequency" val="0.0"/></FormRepresentation></WordForm>
<WordForm><feat att="grammaticalGender" val="commonGender"/><feat att="definiteness" val="indefinite"/><feat att="grammaticalNumber" val="plural"/><feat att="case" val="unspecified"/>
<FormRepresentation> <feat att="writtenForm" val="yndlingshustruer"/> <feat att="inflectionalParadigm" val="MFG0016"/> <feat att="officiallyApproved" val="yes"/> <feat att="frequency" val="0.0"/></FormRepresentation></WordForm>
<WordForm><feat att="grammaticalGender" val="commonGender"/><feat att="definiteness" val="indefinite"/><feat att="grammaticalNumber" val="plural"/><feat att="case" val="genitiveCase"/>
<FormRepresentation> <feat att="writtenForm" val="yndlingshustruers"/> <feat att="inflectionalParadigm" val="MFG0016"/> <feat att="officiallyApproved" val="yes"/> <feat att="frequency" val="0.0"/></FormRepresentation></WordForm>
<WordForm><feat att="grammaticalGender" val="commonGender"/><feat att="definiteness" val="definite"/><feat att="grammaticalNumber" val="singular"/><feat att="case" val="unspecified"/>
<FormRepresentation> <feat att="writtenForm" val="yndlingshustruen"/> <feat att="inflectionalParadigm" val="MFG0016"/> <feat att="officiallyApproved" val="yes"/> <feat att="frequency" val="0.0"/></FormRepresentation></WordForm>
<WordForm><feat att="grammaticalGender" val="commonGender"/><feat att="definiteness" val="definite"/><feat att="grammaticalNumber" val="singular"/><feat att="case" val="genitiveCase"/>
<FormRepresentation> <feat att="writtenForm" val="yndlingshustruens"/> <feat att="inflectionalParadigm" val="MFG0016"/> <feat att="officiallyApproved" val="yes"/> <feat att="frequency" val="0.0"/></FormRepresentation></WordForm>
<WordForm><feat att="grammaticalGender" val="commonGender"/><feat att="definiteness" val="definite"/><feat att="grammaticalNumber" val="plural"/><feat att="case" val="unspecified"/>
<FormRepresentation> <feat att="writtenForm" val="yndlingshustruerne"/> <feat att="inflectionalParadigm" val="MFG0016"/> <feat att="officiallyApproved" val="yes"/> <feat att="frequency" val="0.0"/></FormRepresentation></WordForm>
<WordForm><feat att="grammaticalGender" val="commonGender"/><feat att="definiteness" val="definite"/><feat att="grammaticalNumber" val="plural"/><feat att="case" val="genitiveCase"/>
<FormRepresentation> <feat att="writtenForm" val="yndlingshustruernes"/> <feat att="inflectionalParadigm" val="MFG0016"/> <feat att="officiallyApproved" val="yes"/> <feat att="frequency" val="0.0"/></FormRepresentation></WordForm>
</LexicalEntry> 
<LexicalEntry><feat att="partOfSpeech" val="commonNoun"/> 
<feat att="id" val="GMU_yndlingselev_1"/> 
<feat att="morphologicalUnitId" val="YNDLINGSELEV"/> 
<feat att="originalSource" val="DDO"/> 
<feat att="independentWord" val="yes"/> 
<feat att="decomposition" val="yndling+s+elev"/> 
<Lemma><FormRepresentation> <feat att="writtenForm" val="yndlingselev"/> <feat att="officiallyApproved" val="yes"/> 
<feat att="joiningElement" val="nil"/> 
<feat att="joiningElementResult" val="yndlingselev"/> 
</FormRepresentation> </Lemma> 
<WordForm><feat att="grammaticalGender" val="commonGender"/><feat att="definiteness" val="indefinite"/><feat att="grammaticalNumber" val="singular"/><feat att="case" val="unspecified"/>
<FormRepresentation> <feat att="writtenForm" val="yndlingselev"/> <feat att="inflectionalParadigm" val="MFG0016"/> <feat att="officiallyApproved" val="yes"/> <feat att="frequency" val=".2143"/></FormRepresentation></WordForm>
<WordForm><feat att="grammaticalGender" val="commonGender"/><feat att="definiteness" val="indefinite"/><feat att="grammaticalNumber" val="singular"/><feat att="case" val="genitiveCase"/>
<FormRepresentation> <feat att="writtenForm" val="yndlingselevs"/> <feat att="inflectionalParadigm" val="MFG0016"/> <feat att="officiallyApproved" val="yes"/> <feat att="frequency" val="0.0"/></FormRepresentation></WordForm>
<WordForm><feat att="grammaticalGender" val="commonGender"/><feat att="definiteness" val="indefinite"/><feat att="grammaticalNumber" val="plural"/><feat att="case" val="unspecified"/>
<FormRepresentation> <feat att="writtenForm" val="yndlingselever"/> <feat att="inflectionalParadigm" val="MFG0016"/> <feat att="officiallyApproved" val="yes"/> <feat att="frequency" val=".0179"/></FormRepresentation></WordForm>
<WordForm><feat att="grammaticalGender" val="commonGender"/><feat att="definiteness" val="indefinite"/><feat att="grammaticalNumber" val="plural"/><feat att="case" val="genitiveCase"/>
<FormRepresentation> <feat att="writtenForm" val="yndlingselevers"/> <feat att="inflectionalParadigm" val="MFG0016"/> <feat att="officiallyApproved" val="yes"/> <feat att="frequency" val="0.0"/></FormRepresentation></WordForm>
<WordForm><feat att="grammaticalGender" val="commonGender"/><feat att="definiteness" val="definite"/><feat att="grammaticalNumber" val="singular"/><feat att="case" val="unspecified"/>
<FormRepresentation> <feat att="writtenForm" val="yndlingseleven"/> <feat att="inflectionalParadigm" val="MFG0016"/> <feat att="officiallyApproved" val="yes"/> <feat att="frequency" val=".0357"/></FormRepresentation></WordForm>
<WordForm><feat att="grammaticalGender" val="commonGender"/><feat att="definiteness" val="definite"/><feat att="grammaticalNumber" val="singular"/><feat att="case" val="genitiveCase"/>
<FormRepresentation> <feat att="writtenForm" val="yndlingselevens"/> <feat att="inflectionalParadigm" val="MFG0016"/> <feat att="officiallyApproved" val="yes"/> <feat att="frequency" val="0.0"/></FormRepresentation></WordForm>
<WordForm><feat att="grammaticalGender" val="commonGender"/><feat att="definiteness" val="definite"/><feat att="grammaticalNumber" val="plural"/><feat att="case" val="unspecified"/>
<FormRepresentation> <feat att="writtenForm" val="yndlingseleverne"/> <feat att="inflectionalParadigm" val="MFG0016"/> <feat att="officiallyApproved" val="yes"/> <feat att="frequency" val="0.0"/></FormRepresentation></WordForm>
<WordForm><feat att="grammaticalGender" val="commonGender"/><feat att="definiteness" val="definite"/><feat att="grammaticalNumber" val="plural"/><feat att="case" val="genitiveCase"/>
<FormRepresentation> <feat att="writtenForm" val="yndlingselevernes"/> <feat att="inflectionalParadigm" val="MFG0016"/> <feat att="officiallyApproved" val="yes"/> <feat att="frequency" val="0.0"/></FormRepresentation></WordForm>
</LexicalEntry> 
<LexicalEntry><feat att="partOfSpeech" val="commonNoun"/> 
<feat att="id" val="GMU_yderfløj_1"/> 
<feat att="morphologicalUnitId" val="YDERFLØJ"/> 
<feat att="originalSource" val="DDO"/> 
<feat att="independentWord" val="yes"/> 
<feat att="decomposition" val="yder+fløj"/> 
<Lemma><FormRepresentation> <feat att="writtenForm" val="yderfløj"/> <feat att="officiallyApproved" val="yes"/> 
<feat att="joiningElement" val="nil"/> 
<feat att="joiningElementResult" val="yderfløj"/> 
</FormRepresentation> </Lemma> 
<WordForm><feat att="grammaticalGender" val="commonGender"/><feat att="definiteness" val="indefinite"/><feat att="grammaticalNumber" val="singular"/><feat att="case" val="unspecified"/>
<FormRepresentation> <feat att="writtenForm" val="yderfløj"/> <feat att="inflectionalParadigm" val="MFG0014"/> <feat att="officiallyApproved" val="yes"/> <feat att="frequency" val=".0714"/></FormRepresentation></WordForm>
<WordForm><feat att="grammaticalGender" val="commonGender"/><feat att="definiteness" val="indefinite"/><feat att="grammaticalNumber" val="singular"/><feat att="case" val="genitiveCase"/>
<FormRepresentation> <feat att="writtenForm" val="yderfløjs"/> <feat att="inflectionalParadigm" val="MFG0014"/> <feat att="officiallyApproved" val="yes"/> <feat att="frequency" val="0.0"/></FormRepresentation></WordForm>
<WordForm><feat att="grammaticalGender" val="commonGender"/><feat att="definiteness" val="indefinite"/><feat att="grammaticalNumber" val="plural"/><feat att="case" val="unspecified"/>
<FormRepresentation> <feat att="writtenForm" val="yderfløje"/> <feat att="inflectionalParadigm" val="MFG0014"/> <feat att="officiallyApproved" val="yes"/> <feat att="frequency" val=".2857"/></FormRepresentation></WordForm>
<WordForm><feat att="grammaticalGender" val="commonGender"/><feat att="definiteness" val="indefinite"/><feat att="grammaticalNumber" val="plural"/><feat att="case" val="genitiveCase"/>
<FormRepresentation> <feat att="writtenForm" val="yderfløjes"/> <feat att="inflectionalParadigm" val="MFG0014"/> <feat att="officiallyApproved" val="yes"/> <feat att="frequency" val=".0179"/></FormRepresentation></WordForm>
<WordForm><feat att="grammaticalGender" val="commonGender"/><feat att="definiteness" val="definite"/><feat att="grammaticalNumber" val="singular"/><feat att="case" val="unspecified"/>
<FormRepresentation> <feat att="writtenForm" val="yderfløjen"/> <feat att="inflectionalParadigm" val="MFG0014"/> <feat att="officiallyApproved" val="yes"/> <feat att="frequency" val=".0179"/></FormRepresentation></WordForm>
<WordForm><feat att="grammaticalGender" val="commonGender"/><feat att="definiteness" val="definite"/><feat att="grammaticalNumber" val="singular"/><feat att="case" val="genitiveCase"/>
<FormRepresentation> <feat att="writtenForm" val="yderfløjens"/> <feat att="inflectionalParadigm" val="MFG0014"/> <feat att="officiallyApproved" val="yes"/> <feat att="frequency" val="0.0"/></FormRepresentation></WordForm>
<WordForm><feat att="grammaticalGender" val="commonGender"/><feat att="definiteness" val="definite"/><feat att="grammaticalNumber" val="plural"/><feat att="case" val="unspecified"/>
<FormRepresentation> <feat att="writtenForm" val="yderfløjene"/> <feat att="inflectionalParadigm" val="MFG0014"/> <feat att="officiallyApproved" val="yes"/> <feat att="frequency" val=".3214"/></FormRepresentation></WordForm>
<WordForm><feat att="grammaticalGender" val="commonGender"/><feat att="definiteness" val="definite"/><feat att="grammaticalNumber" val="plural"/><feat att="case" val="genitiveCase"/>
<FormRepresentation> <feat att="writtenForm" val="yderfløjenes"/> <feat att="inflectionalParadigm" val="MFG0014"/> <feat att="officiallyApproved" val="yes"/> <feat att="frequency" val="0.0"/></FormRepresentation></WordForm>
</LexicalEntry> 
<LexicalEntry><feat att="partOfSpeech" val="commonNoun"/> 
<feat att="id" val="GMU_zinksalve_1"/> 
<feat att="morphologicalUnitId" val="ZINKSALVE"/> 
<feat att="originalSource" val="DDO"/> 
<feat att="independentWord" val="yes"/> 
<feat att="decomposition" val="zink+salve"/> 
<Lemma><FormRepresentation> <feat att="writtenForm" val="zinksalve"/> <feat att="officiallyApproved" val="yes"/> 
<feat att="joiningElement" val="nil"/> 
<feat att="joiningElementResult" val="zinksalve"/> 
</FormRepresentation> </Lemma> 
<WordForm><feat att="grammaticalGender" val="commonGender"/><feat att="definiteness" val="indefinite"/><feat att="grammaticalNumber" val="singular"/><feat att="case" val="unspecified"/>
<FormRepresentation> <feat att="writtenForm" val="zinksalve"/> <feat att="inflectionalParadigm" val="MFG0076"/> <feat att="officiallyApproved" val="yes"/> <feat att="frequency" val="0.0"/></FormRepresentation></WordForm>
<WordForm><feat att="grammaticalGender" val="commonGender"/><feat att="definiteness" val="indefinite"/><feat att="grammaticalNumber" val="singular"/><feat att="case" val="genitiveCase"/>
<FormRepresentation> <feat att="writtenForm" val="zinksalves"/> <feat att="inflectionalParadigm" val="MFG0076"/> <feat att="officiallyApproved" val="yes"/> <feat att="frequency" val="0.0"/></FormRepresentation></WordForm>
<WordForm><feat att="grammaticalGender" val="commonGender"/><feat att="definiteness" val="indefinite"/><feat att="grammaticalNumber" val="plural"/><feat att="case" val="unspecified"/>
<FormRepresentation> <feat att="writtenForm" val="zinksalver"/> <feat att="inflectionalParadigm" val="MFG0076"/> <feat att="officiallyApproved" val="yes"/> <feat att="frequency" val="0.0"/></FormRepresentation></WordForm>
<WordForm><feat att="grammaticalGender" val="commonGender"/><feat att="definiteness" val="indefinite"/><feat att="grammaticalNumber" val="plural"/><feat att="case" val="genitiveCase"/>
<FormRepresentation> <feat att="writtenForm" val="zinksalvers"/> <feat att="inflectionalParadigm" val="MFG0076"/> <feat att="officiallyApproved" val="yes"/> <feat att="frequency" val="0.0"/></FormRepresentation></WordForm>
<WordForm><feat att="grammaticalGender" val="commonGender"/><feat att="definiteness" val="definite"/><feat att="grammaticalNumber" val="singular"/><feat att="case" val="unspecified"/>
<FormRepresentation> <feat att="writtenForm" val="zinksalven"/> <feat att="inflectionalParadigm" val="MFG0076"/> <feat att="officiallyApproved" val="yes"/> <feat att="frequency" val="0.0"/></FormRepresentation></WordForm>
<WordForm><feat att="grammaticalGender" val="commonGender"/><feat att="definiteness" val="definite"/><feat att="grammaticalNumber" val="singular"/><feat att="case" val="genitiveCase"/>
<FormRepresentation> <feat att="writtenForm" val="zinksalvens"/> <feat att="inflectionalParadigm" val="MFG0076"/> <feat att="officiallyApproved" val="yes"/> <feat att="frequency" val="0.0"/></FormRepresentation></WordForm>
<WordForm><feat att="grammaticalGender" val="commonGender"/><feat att="definiteness" val="definite"/><feat att="grammaticalNumber" val="plural"/><feat att="case" val="unspecified"/>
<FormRepresentation> <feat att="writtenForm" val="zinksalverne"/> <feat att="inflectionalParadigm" val="MFG0076"/> <feat att="officiallyApproved" val="yes"/> <feat att="frequency" val="0.0"/></FormRepresentation></WordForm>
<WordForm><feat att="grammaticalGender" val="commonGender"/><feat att="definiteness" val="definite"/><feat att="grammaticalNumber" val="plural"/><feat att="case" val="genitiveCase"/>
<FormRepresentation> <feat att="writtenForm" val="zinksalvernes"/> <feat att="inflectionalParadigm" val="MFG0076"/> <feat att="officiallyApproved" val="yes"/> <feat att="frequency" val="0.0"/></FormRepresentation></WordForm>
</LexicalEntry> 
<LexicalEntry><feat att="partOfSpeech" val="commonNoun"/> 
<feat att="id" val="GMU_yndlingsfarve_1"/> 
<feat att="morphologicalUnitId" val="YNDLINGSFARVE"/> 
<feat att="originalSource" val="DDO"/> 
<feat att="independentWord" val="yes"/> 
<feat att="decomposition" val="yndling+s+farve"/> 
<Lemma><FormRepresentation> <feat att="writtenForm" val="yndlingsfarve"/> <feat att="officiallyApproved" val="yes"/> 
<feat att="joiningElement" val="nil"/> 
<feat att="joiningElementResult" val="yndlingsfarve"/> 
</FormRepresentation> </Lemma> 
<WordForm><feat att="grammaticalGender" val="commonGender"/><feat att="definiteness" val="indefinite"/><feat att="grammaticalNumber" val="singular"/><feat att="case" val="unspecified"/>
<FormRepresentation> <feat att="writtenForm" val="yndlingsfarve"/> <feat att="inflectionalParadigm" val="MFG0076"/> <feat att="officiallyApproved" val="yes"/> <feat att="frequency" val=".2321"/></FormRepresentation></WordForm>
<WordForm><feat att="grammaticalGender" val="commonGender"/><feat att="definiteness" val="indefinite"/><feat att="grammaticalNumber" val="singular"/><feat att="case" val="genitiveCase"/>
<FormRepresentation> <feat att="writtenForm" val="yndlingsfarves"/> <feat att="inflectionalParadigm" val="MFG0076"/> <feat att="officiallyApproved" val="yes"/> <feat att="frequency" val="0.0"/></FormRepresentation></WordForm>
<WordForm><feat att="grammaticalGender" val="commonGender"/><feat att="definiteness" val="indefinite"/><feat att="grammaticalNumber" val="plural"/><feat att="case" val="unspecified"/>
<FormRepresentation> <feat att="writtenForm" val="yndlingsfarver"/> <feat att="inflectionalParadigm" val="MFG0076"/> <feat att="officiallyApproved" val="yes"/> <feat att="frequency" val=".0893"/></FormRepresentation></WordForm>
<WordForm><feat att="grammaticalGender" val="commonGender"/><feat att="definiteness" val="indefinite"/><feat att="grammaticalNumber" val="plural"/><feat att="case" val="genitiveCase"/>
<FormRepresentation> <feat att="writtenForm" val="yndlingsfarvers"/> <feat att="inflectionalParadigm" val="MFG0076"/> <feat att="officiallyApproved" val="yes"/> <feat att="frequency" val="0.0"/></FormRepresentation></WordForm>
<WordForm><feat att="grammaticalGender" val="commonGender"/><feat att="definiteness" val="definite"/><feat att="grammaticalNumber" val="singular"/><feat att="case" val="unspecified"/>
<FormRepresentation> <feat att="writtenForm" val="yndlingsfarven"/> <feat att="inflectionalParadigm" val="MFG0076"/> <feat att="officiallyApproved" val="yes"/> <feat att="frequency" val=".0357"/></FormRepresentation></WordForm>
<WordForm><feat att="grammaticalGender" val="commonGender"/><feat att="definiteness" val="definite"/><feat att="grammaticalNumber" val="singular"/><feat att="case" val="genitiveCase"/>
<FormRepresentation> <feat att="writtenForm" val="yndlingsfarvens"/> <feat att="inflectionalParadigm" val="MFG0076"/> <feat att="officiallyApproved" val="yes"/> <feat att="frequency" val="0.0"/></FormRepresentation></WordForm>
<WordForm><feat att="grammaticalGender" val="commonGender"/><feat att="definiteness" val="definite"/><feat att="grammaticalNumber" val="plural"/><feat att="case" val="unspecified"/>
<FormRepresentation> <feat att="writtenForm" val="yndlingsfarverne"/> <feat att="inflectionalParadigm" val="MFG0076"/> <feat att="officiallyApproved" val="yes"/> <feat att="frequency" val="0.0"/></FormRepresentation></WordForm>
<WordForm><feat att="grammaticalGender" val="commonGender"/><feat att="definiteness" val="definite"/><feat att="grammaticalNumber" val="plural"/><feat att="case" val="genitiveCase"/>
<FormRepresentation> <feat att="writtenForm" val="yndlingsfarvernes"/> <feat att="inflectionalParadigm" val="MFG0076"/> <feat att="officiallyApproved" val="yes"/> <feat att="frequency" val="0.0"/></FormRepresentation></WordForm>
</LexicalEntry> 
<LexicalEntry><feat att="partOfSpeech" val="commonNoun"/> 
<feat att="id" val="GMU_zelot_1"/> 
<feat att="morphologicalUnitId" val="ZELOT"/> 
<feat att="originalSource" val="DDO"/> 
<feat att="independentWord" val="yes"/> 
<Lemma><FormRepresentation> <feat att="writtenForm" val="zelot"/> <feat att="officiallyApproved" val="yes"/> 
<feat att="joiningElement" val="nil"/> 
<feat att="joiningElementResult" val="zelot"/> 
</FormRepresentation> </Lemma> 
<WordForm><feat att="grammaticalGender" val="commonGender"/><feat att="definiteness" val="indefinite"/><feat att="grammaticalNumber" val="singular"/><feat att="case" val="unspecified"/>
<FormRepresentation> <feat att="writtenForm" val="zelot"/> <feat att="inflectionalParadigm" val="MFG0016"/> <feat att="officiallyApproved" val="yes"/> <feat att="frequency" val="0.0"/></FormRepresentation></WordForm>
<WordForm><feat att="grammaticalGender" val="commonGender"/><feat att="definiteness" val="indefinite"/><feat att="grammaticalNumber" val="singular"/><feat att="case" val="genitiveCase"/>
<FormRepresentation> <feat att="writtenForm" val="zelots"/> <feat att="inflectionalParadigm" val="MFG0016"/> <feat att="officiallyApproved" val="yes"/> <feat att="frequency" val="0.0"/></FormRepresentation></WordForm>
<WordForm><feat att="grammaticalGender" val="commonGender"/><feat att="definiteness" val="indefinite"/><feat att="grammaticalNumber" val="plural"/><feat att="case" val="unspecified"/>
<FormRepresentation> <feat att="writtenForm" val="zeloter"/> <feat att="inflectionalParadigm" val="MFG0016"/> <feat att="officiallyApproved" val="yes"/> <feat att="frequency" val="0.0"/></FormRepresentation></WordForm>
<WordForm><feat att="grammaticalGender" val="commonGender"/><feat att="definiteness" val="indefinite"/><feat att="grammaticalNumber" val="plural"/><feat att="case" val="genitiveCase"/>
<FormRepresentation> <feat att="writtenForm" val="zeloters"/> <feat att="inflectionalParadigm" val="MFG0016"/> <feat att="officiallyApproved" val="yes"/> <feat att="frequency" val="0.0"/></FormRepresentation></WordForm>
<WordForm><feat att="grammaticalGender" val="commonGender"/><feat att="definiteness" val="definite"/><feat att="grammaticalNumber" val="singular"/><feat att="case" val="unspecified"/>
<FormRepresentation> <feat att="writtenForm" val="zeloten"/> <feat att="inflectionalParadigm" val="MFG0016"/> <feat att="officiallyApproved" val="yes"/> <feat att="frequency" val="0.0"/></FormRepresentation></WordForm>
<WordForm><feat att="grammaticalGender" val="commonGender"/><feat att="definiteness" val="definite"/><feat att="grammaticalNumber" val="singular"/><feat att="case" val="genitiveCase"/>
<FormRepresentation> <feat att="writtenForm" val="zelotens"/> <feat att="inflectionalParadigm" val="MFG0016"/> <feat att="officiallyApproved" val="yes"/> <feat att="frequency" val="0.0"/></FormRepresentation></WordForm>
<WordForm><feat att="grammaticalGender" val="commonGender"/><feat att="definiteness" val="definite"/><feat att="grammaticalNumber" val="plural"/><feat att="case" val="unspecified"/>
<FormRepresentation> <feat att="writtenForm" val="zeloterne"/> <feat att="inflectionalParadigm" val="MFG0016"/> <feat att="officiallyApproved" val="yes"/> <feat att="frequency" val="0.0"/></FormRepresentation></WordForm>
<WordForm><feat att="grammaticalGender" val="commonGender"/><feat att="definiteness" val="definite"/><feat att="grammaticalNumber" val="plural"/><feat att="case" val="genitiveCase"/>
<FormRepresentation> <feat att="writtenForm" val="zeloternes"/> <feat att="inflectionalParadigm" val="MFG0016"/> <feat att="officiallyApproved" val="yes"/> <feat att="frequency" val="0.0"/></FormRepresentation></WordForm>
</LexicalEntry> 
<LexicalEntry><feat att="partOfSpeech" val="commonNoun"/> 
<feat att="id" val="GMU_yogi_1"/> 
<feat att="morphologicalUnitId" val="YOGI"/> 
<feat att="originalSource" val="DDO"/> 
<feat att="independentWord" val="yes"/> 
<Lemma><FormRepresentation> <feat att="writtenForm" val="yogi"/> <feat att="officiallyApproved" val="yes"/> 
<feat att="joiningElement" val="nil"/> 
<feat att="joiningElementResult" val="yogi"/> 
</FormRepresentation> </Lemma> 
<WordForm><feat att="grammaticalGender" val="commonGender"/><feat att="definiteness" val="indefinite"/><feat att="grammaticalNumber" val="singular"/><feat att="case" val="unspecified"/>
<FormRepresentation> <feat att="writtenForm" val="yogi"/> <feat att="inflectionalParadigm" val="MFG0016"/> <feat att="officiallyApproved" val="yes"/> <feat att="frequency" val=".0893"/></FormRepresentation></WordForm>
<WordForm><feat att="grammaticalGender" val="commonGender"/><feat att="definiteness" val="indefinite"/><feat att="grammaticalNumber" val="singular"/><feat att="case" val="genitiveCase"/>
<FormRepresentation> <feat att="writtenForm" val="yogis"/> <feat att="inflectionalParadigm" val="MFG0016"/> <feat att="officiallyApproved" val="yes"/> <feat att="frequency" val=".0179"/></FormRepresentation></WordForm>
<WordForm><feat att="grammaticalGender" val="commonGender"/><feat att="definiteness" val="indefinite"/><feat att="grammaticalNumber" val="plural"/><feat att="case" val="unspecified"/>
<FormRepresentation> <feat att="writtenForm" val="yogier"/> <feat att="inflectionalParadigm" val="MFG0016"/> <feat att="officiallyApproved" val="yes"/> <feat att="frequency" val=".1071"/></FormRepresentation></WordForm>
<WordForm><feat att="grammaticalGender" val="commonGender"/><feat att="definiteness" val="indefinite"/><feat att="grammaticalNumber" val="plural"/><feat att="case" val="genitiveCase"/>
<FormRepresentation> <feat att="writtenForm" val="yogiers"/> <feat att="inflectionalParadigm" val="MFG0016"/> <feat att="officiallyApproved" val="yes"/> <feat att="frequency" val="0.0"/></FormRepresentation></WordForm>
<WordForm><feat att="grammaticalGender" val="commonGender"/><feat att="definiteness" val="definite"/><feat att="grammaticalNumber" val="singular"/><feat att="case" val="unspecified"/>
<FormRepresentation> <feat att="writtenForm" val="yogien"/> <feat att="inflectionalParadigm" val="MFG0016"/> <feat att="officiallyApproved" val="yes"/> <feat att="frequency" val="0.0"/></FormRepresentation></WordForm>
<WordForm><feat att="grammaticalGender" val="commonGender"/><feat att="definiteness" val="definite"/><feat att="grammaticalNumber" val="singular"/><feat att="case" val="genitiveCase"/>
<FormRepresentation> <feat att="writtenForm" val="yogiens"/> <feat att="inflectionalParadigm" val="MFG0016"/> <feat att="officiallyApproved" val="yes"/> <feat att="frequency" val=".0179"/></FormRepresentation></WordForm>
<WordForm><feat att="grammaticalGender" val="commonGender"/><feat att="definiteness" val="definite"/><feat att="grammaticalNumber" val="plural"/><feat att="case" val="unspecified"/>
<FormRepresentation> <feat att="writtenForm" val="yogierne"/> <feat att="inflectionalParadigm" val="MFG0016"/> <feat att="officiallyApproved" val="yes"/> <feat att="frequency" val="0.0"/></FormRepresentation></WordForm>
<WordForm><feat att="grammaticalGender" val="commonGender"/><feat att="definiteness" val="definite"/><feat att="grammaticalNumber" val="plural"/><feat att="case" val="genitiveCase"/>
<FormRepresentation> <feat att="writtenForm" val="yogiernes"/> <feat att="inflectionalParadigm" val="MFG0016"/> <feat att="officiallyApproved" val="yes"/> <feat att="frequency" val=".0179"/></FormRepresentation></WordForm>
</LexicalEntry> 
<LexicalEntry><feat att="partOfSpeech" val="commonNoun"/> 
<feat att="id" val="GMU_zucchini_1"/> 
<feat att="morphologicalUnitId" val="ZUCCHINI"/> 
<feat att="originalSource" val="DDO"/> 
<feat att="independentWord" val="yes"/> 
<Lemma><FormRepresentation> <feat att="writtenForm" val="zucchini"/> <feat att="officiallyApproved" val="yes"/> 
<feat att="joiningElement" val="nil"/> 
<feat att="joiningElementResult" val="zucchini"/> 
</FormRepresentation> </Lemma> 
<WordForm><feat att="grammaticalGender" val="commonGender"/><feat att="definiteness" val="indefinite"/><feat att="grammaticalNumber" val="singular"/><feat att="case" val="unspecified"/>
<FormRepresentation> <feat att="writtenForm" val="zucchini"/> <feat att="inflectionalParadigm" val="MFG0016"/> <feat att="officiallyApproved" val="yes"/> <feat att="frequency" val="0.0"/></FormRepresentation></WordForm>
<WordForm><feat att="grammaticalGender" val="commonGender"/><feat att="definiteness" val="indefinite"/><feat att="grammaticalNumber" val="singular"/><feat att="case" val="genitiveCase"/>
<FormRepresentation> <feat att="writtenForm" val="zucchinis"/> <feat att="inflectionalParadigm" val="MFG0016"/> <feat att="officiallyApproved" val="yes"/> <feat att="frequency" val="0.0"/></FormRepresentation></WordForm>
<WordForm><feat att="grammaticalGender" val="commonGender"/><feat att="definiteness" val="indefinite"/><feat att="grammaticalNumber" val="plural"/><feat att="case" val="unspecified"/>
<FormRepresentation> <feat att="writtenForm" val="zucchinier"/> <feat att="inflectionalParadigm" val="MFG0016"/> <feat att="officiallyApproved" val="yes"/> <feat att="frequency" val="0.0"/></FormRepresentation></WordForm>
<WordForm><feat att="grammaticalGender" val="commonGender"/><feat att="definiteness" val="indefinite"/><feat att="grammaticalNumber" val="plural"/><feat att="case" val="genitiveCase"/>
<FormRepresentation> <feat att="writtenForm" val="zucchiniers"/> <feat att="inflectionalParadigm" val="MFG0016"/> <feat att="officiallyApproved" val="yes"/> <feat att="frequency" val="0.0"/></FormRepresentation></WordForm>
<WordForm><feat att="grammaticalGender" val="commonGender"/><feat att="definiteness" val="definite"/><feat att="grammaticalNumber" val="singular"/><feat att="case" val="unspecified"/>
<FormRepresentation> <feat att="writtenForm" val="zucchinien"/> <feat att="inflectionalParadigm" val="MFG0016"/> <feat att="officiallyApproved" val="yes"/> <feat att="frequency" val="0.0"/></FormRepresentation></WordForm>
<WordForm><feat att="grammaticalGender" val="commonGender"/><feat att="definiteness" val="definite"/><feat att="grammaticalNumber" val="singular"/><feat att="case" val="genitiveCase"/>
<FormRepresentation> <feat att="writtenForm" val="zucchiniens"/> <feat att="inflectionalParadigm" val="MFG0016"/> <feat att="officiallyApproved" val="yes"/> <feat att="frequency" val="0.0"/></FormRepresentation></WordForm>
<WordForm><feat att="grammaticalGender" val="commonGender"/><feat att="definiteness" val="definite"/><feat att="grammaticalNumber" val="plural"/><feat att="case" val="unspecified"/>
<FormRepresentation> <feat att="writtenForm" val="zucchinierne"/> <feat att="inflectionalParadigm" val="MFG0016"/> <feat att="officiallyApproved" val="yes"/> <feat att="frequency" val="0.0"/></FormRepresentation></WordForm>
<WordForm><feat att="grammaticalGender" val="commonGender"/><feat att="definiteness" val="definite"/><feat att="grammaticalNumber" val="plural"/><feat att="case" val="genitiveCase"/>
<FormRepresentation> <feat att="writtenForm" val="zucchiniernes"/> <feat att="inflectionalParadigm" val="MFG0016"/> <feat att="officiallyApproved" val="yes"/> <feat att="frequency" val="0.0"/></FormRepresentation></WordForm>
</LexicalEntry> 
<LexicalEntry><feat att="partOfSpeech" val="commonNoun"/> 
<feat att="id" val="GMU_zenbuddhisme_1"/> 
<feat att="morphologicalUnitId" val="ZENBUDDHISME"/> 
<feat att="originalSource" val="DDO"/> 
<feat att="independentWord" val="yes"/> 
<feat att="decomposition" val="zen+buddhisme"/> 
<Lemma><FormRepresentation> <feat att="writtenForm" val="zenbuddhisme"/> <feat att="officiallyApproved" val="yes"/> 
<feat att="joiningElement" val="nil"/> 
<feat att="joiningElementResult" val="zenbuddhisme"/> 
</FormRepresentation> </Lemma> 
<WordForm><feat att="grammaticalGender" val="commonGender"/><feat att="definiteness" val="indefinite"/><feat att="grammaticalNumber" val="singular"/><feat att="case" val="unspecified"/>
<FormRepresentation> <feat att="writtenForm" val="zenbuddhisme"/> <feat att="inflectionalParadigm" val="MFG0222"/> <feat att="officiallyApproved" val="yes"/> <feat att="frequency" val="0.0"/></FormRepresentation></WordForm>
<WordForm><feat att="grammaticalGender" val="commonGender"/><feat att="definiteness" val="indefinite"/><feat att="grammaticalNumber" val="singular"/><feat att="case" val="genitiveCase"/>
<FormRepresentation> <feat att="writtenForm" val="zenbuddhismes"/> <feat att="inflectionalParadigm" val="MFG0222"/> <feat att="officiallyApproved" val="yes"/> <feat att="frequency" val="0.0"/></FormRepresentation></WordForm>
<WordForm><feat att="grammaticalGender" val="commonGender"/><feat att="definiteness" val="definite"/><feat att="grammaticalNumber" val="singular"/><feat att="case" val="unspecified"/>
<FormRepresentation> <feat att="writtenForm" val="zenbuddhismen"/> <feat att="inflectionalParadigm" val="MFG0222"/> <feat att="officiallyApproved" val="yes"/> <feat att="frequency" val="0.0"/></FormRepresentation></WordForm>
<WordForm><feat att="grammaticalGender" val="commonGender"/><feat att="definiteness" val="definite"/><feat att="grammaticalNumber" val="singular"/><feat att="case" val="genitiveCase"/>
<FormRepresentation> <feat att="writtenForm" val="zenbuddhismens"/> <feat att="inflectionalParadigm" val="MFG0222"/> <feat att="officiallyApproved" val="yes"/> <feat att="frequency" val="0.0"/></FormRepresentation></WordForm>
</LexicalEntry> 
<LexicalEntry><feat att="partOfSpeech" val="commonNoun"/> 
<feat att="id" val="GMU_zeolit_1"/> 
<feat att="morphologicalUnitId" val="ZEOLIT"/> 
<feat att="originalSource" val="DDO"/> 
<feat att="independentWord" val="yes"/> 
<Lemma><FormRepresentation> <feat att="writtenForm" val="zeolit"/> <feat att="officiallyApproved" val="yes"/> 
<feat att="joiningElement" val="nil"/> 
<feat att="joiningElementResult" val="zeolit"/> 
</FormRepresentation> </Lemma> 
<WordForm><feat att="grammaticalGender" val="commonGender"/><feat att="definiteness" val="indefinite"/><feat att="grammaticalNumber" val="singular"/><feat att="case" val="unspecified"/>
<FormRepresentation> <feat att="writtenForm" val="zeolit"/> <feat att="inflectionalParadigm" val="MFG0096"/> <feat att="officiallyApproved" val="yes"/> <feat att="frequency" val="0.0"/></FormRepresentation></WordForm>
<WordForm><feat att="grammaticalGender" val="commonGender"/><feat att="definiteness" val="indefinite"/><feat att="grammaticalNumber" val="singular"/><feat att="case" val="genitiveCase"/>
<FormRepresentation> <feat att="writtenForm" val="zeolits"/> <feat att="inflectionalParadigm" val="MFG0096"/> <feat att="officiallyApproved" val="yes"/> <feat att="frequency" val="0.0"/></FormRepresentation></WordForm>
<WordForm><feat att="grammaticalGender" val="commonGender"/><feat att="definiteness" val="indefinite"/><feat att="grammaticalNumber" val="plural"/><feat att="case" val="unspecified"/>
<FormRepresentation> <feat att="writtenForm" val="zeolitter"/> <feat att="inflectionalParadigm" val="MFG0096"/> <feat att="officiallyApproved" val="yes"/> <feat att="frequency" val="0.0"/></FormRepresentation></WordForm>
<WordForm><feat att="grammaticalGender" val="commonGender"/><feat att="definiteness" val="indefinite"/><feat att="grammaticalNumber" val="plural"/><feat att="case" val="genitiveCase"/>
<FormRepresentation> <feat att="writtenForm" val="zeolitters"/> <feat att="inflectionalParadigm" val="MFG0096"/> <feat att="officiallyApproved" val="yes"/> <feat att="frequency" val="0.0"/></FormRepresentation></WordForm>
<WordForm><feat att="grammaticalGender" val="commonGender"/><feat att="definiteness" val="definite"/><feat att="grammaticalNumber" val="singular"/><feat att="case" val="unspecified"/>
<FormRepresentation> <feat att="writtenForm" val="zeolitten"/> <feat att="inflectionalParadigm" val="MFG0096"/> <feat att="officiallyApproved" val="yes"/> <feat att="frequency" val="0.0"/></FormRepresentation></WordForm>
<WordForm><feat att="grammaticalGender" val="commonGender"/><feat att="definiteness" val="definite"/><feat att="grammaticalNumber" val="singular"/><feat att="case" val="genitiveCase"/>
<FormRepresentation> <feat att="writtenForm" val="zeolittens"/> <feat att="inflectionalParadigm" val="MFG0096"/> <feat att="officiallyApproved" val="yes"/> <feat att="frequency" val="0.0"/></FormRepresentation></WordForm>
<WordForm><feat att="grammaticalGender" val="commonGender"/><feat att="definiteness" val="definite"/><feat att="grammaticalNumber" val="plural"/><feat att="case" val="unspecified"/>
<FormRepresentation> <feat att="writtenForm" val="zeolitterne"/> <feat att="inflectionalParadigm" val="MFG0096"/> <feat att="officiallyApproved" val="yes"/> <feat att="frequency" val="0.0"/></FormRepresentation></WordForm>
<WordForm><feat att="grammaticalGender" val="commonGender"/><feat att="definiteness" val="definite"/><feat att="grammaticalNumber" val="plural"/><feat att="case" val="genitiveCase"/>
<FormRepresentation> <feat att="writtenForm" val="zeolitternes"/> <feat att="inflectionalParadigm" val="MFG0096"/> <feat att="officiallyApproved" val="yes"/> <feat att="frequency" val="0.0"/></FormRepresentation></WordForm>
</LexicalEntry> 
<LexicalEntry><feat att="partOfSpeech" val="commonNoun"/> 
<feat att="id" val="GMU_zenit_1"/> 
<feat att="morphologicalUnitId" val="ZENIT"/> 
<feat att="originalSource" val="DDO"/> 
<feat att="independentWord" val="yes"/> 
<Lemma><FormRepresentation> <feat att="writtenForm" val="zenit"/> <feat att="officiallyApproved" val="yes"/> 
<feat att="joiningElement" val="nil"/> 
<feat att="joiningElementResult" val="zenit"/> 
</FormRepresentation> </Lemma> 
<WordForm><feat att="grammaticalGender" val="neuter"/><feat att="definiteness" val="indefinite"/><feat att="grammaticalNumber" val="singular"/><feat att="case" val="unspecified"/>
<FormRepresentation> <feat att="writtenForm" val="zenit"/> <feat att="inflectionalParadigm" val="MFG0221"/> <feat att="officiallyApproved" val="yes"/> <feat att="frequency" val="0.0"/></FormRepresentation></WordForm>
<WordForm><feat att="grammaticalGender" val="neuter"/><feat att="definiteness" val="indefinite"/><feat att="grammaticalNumber" val="singular"/><feat att="case" val="genitiveCase"/>
<FormRepresentation> <feat att="writtenForm" val="zenits"/> <feat att="inflectionalParadigm" val="MFG0221"/> <feat att="officiallyApproved" val="yes"/> <feat att="frequency" val="0.0"/></FormRepresentation></WordForm>
<WordForm><feat att="grammaticalGender" val="neuter"/><feat att="definiteness" val="definite"/><feat att="grammaticalNumber" val="singular"/><feat att="case" val="unspecified"/>
<FormRepresentation> <feat att="writtenForm" val="zenitet"/> <feat att="inflectionalParadigm" val="MFG0221"/> <feat att="officiallyApproved" val="yes"/> <feat att="frequency" val="0.0"/></FormRepresentation></WordForm>
<WordForm><feat att="grammaticalGender" val="neuter"/><feat att="definiteness" val="definite"/><feat att="grammaticalNumber" val="singular"/><feat att="case" val="genitiveCase"/>
<FormRepresentation> <feat att="writtenForm" val="zenitets"/> <feat att="inflectionalParadigm" val="MFG0221"/> <feat att="officiallyApproved" val="yes"/> <feat att="frequency" val="0.0"/></FormRepresentation></WordForm>
</LexicalEntry> 
<LexicalEntry><feat att="partOfSpeech" val="commonNoun"/> 
<feat att="id" val="GMU_zoneterapeut_1"/> 
<feat att="morphologicalUnitId" val="ZONETERAPEUT"/> 
<feat att="originalSource" val="DDO"/> 
<feat att="independentWord" val="yes"/> 
<feat att="decomposition" val="zone+terapeut"/> 
<Lemma><FormRepresentation> <feat att="writtenForm" val="zoneterapeut"/> <feat att="officiallyApproved" val="yes"/> 
<feat att="joiningElement" val="nil"/> 
<feat att="joiningElementResult" val="zoneterapeut"/> 
</FormRepresentation> </Lemma> 
<WordForm><feat att="grammaticalGender" val="commonGender"/><feat att="definiteness" val="indefinite"/><feat att="grammaticalNumber" val="singular"/><feat att="case" val="unspecified"/>
<FormRepresentation> <feat att="writtenForm" val="zoneterapeut"/> <feat att="inflectionalParadigm" val="MFG0016"/> <feat att="officiallyApproved" val="yes"/> <feat att="frequency" val="0.0"/></FormRepresentation></WordForm>
<WordForm><feat att="grammaticalGender" val="commonGender"/><feat att="definiteness" val="indefinite"/><feat att="grammaticalNumber" val="singular"/><feat att="case" val="genitiveCase"/>
<FormRepresentation> <feat att="writtenForm" val="zoneterapeuts"/> <feat att="inflectionalParadigm" val="MFG0016"/> <feat att="officiallyApproved" val="yes"/> <feat att="frequency" val="0.0"/></FormRepresentation></WordForm>
<WordForm><feat att="grammaticalGender" val="commonGender"/><feat att="definiteness" val="indefinite"/><feat att="grammaticalNumber" val="plural"/><feat att="case" val="unspecified"/>
<FormRepresentation> <feat att="writtenForm" val="zoneterapeuter"/> <feat att="inflectionalParadigm" val="MFG0016"/> <feat att="officiallyApproved" val="yes"/> <feat att="frequency" val="0.0"/></FormRepresentation></WordForm>
<WordForm><feat att="grammaticalGender" val="commonGender"/><feat att="definiteness" val="indefinite"/><feat att="grammaticalNumber" val="plural"/><feat att="case" val="genitiveCase"/>
<FormRepresentation> <feat att="writtenForm" val="zoneterapeuters"/> <feat att="inflectionalParadigm" val="MFG0016"/> <feat att="officiallyApproved" val="yes"/> <feat att="frequency" val="0.0"/></FormRepresentation></WordForm>
<WordForm><feat att="grammaticalGender" val="commonGender"/><feat att="definiteness" val="definite"/><feat att="grammaticalNumber" val="singular"/><feat att="case" val="unspecified"/>
<FormRepresentation> <feat att="writtenForm" val="zoneterapeuten"/> <feat att="inflectionalParadigm" val="MFG0016"/> <feat att="officiallyApproved" val="yes"/> <feat att="frequency" val="0.0"/></FormRepresentation></WordForm>
<WordForm><feat att="grammaticalGender" val="commonGender"/><feat att="definiteness" val="definite"/><feat att="grammaticalNumber" val="singular"/><feat att="case" val="genitiveCase"/>
<FormRepresentation> <feat att="writtenForm" val="zoneterapeutens"/> <feat att="inflectionalParadigm" val="MFG0016"/> <feat att="officiallyApproved" val="yes"/> <feat att="frequency" val="0.0"/></FormRepresentation></WordForm>
<WordForm><feat att="grammaticalGender" val="commonGender"/><feat att="definiteness" val="definite"/><feat att="grammaticalNumber" val="plural"/><feat att="case" val="unspecified"/>
<FormRepresentation> <feat att="writtenForm" val="zoneterapeuterne"/> <feat att="inflectionalParadigm" val="MFG0016"/> <feat att="officiallyApproved" val="yes"/> <feat att="frequency" val="0.0"/></FormRepresentation></WordForm>
<WordForm><feat att="grammaticalGender" val="commonGender"/><feat att="definiteness" val="definite"/><feat att="grammaticalNumber" val="plural"/><feat att="case" val="genitiveCase"/>
<FormRepresentation> <feat att="writtenForm" val="zoneterapeuternes"/> <feat att="inflectionalParadigm" val="MFG0016"/> <feat att="officiallyApproved" val="yes"/> <feat att="frequency" val="0.0"/></FormRepresentation></WordForm>
</LexicalEntry> 
<LexicalEntry><feat att="partOfSpeech" val="commonNoun"/> 
<feat att="id" val="GMU_zoom-objektiv_1"/> 
<feat att="morphologicalUnitId" val="ZOOM-OBJEKTIV"/> 
<feat att="originalSource" val="DDO"/> 
<feat att="independentWord" val="yes"/> 
<feat att="decomposition" val="zoom+-+objektiv"/> 
<Lemma><FormRepresentation> <feat att="writtenForm" val="zoom-objektiv"/> <feat att="officiallyApproved" val="yes"/> 
<feat att="joiningElement" val="nil"/> 
<feat att="joiningElementResult" val="zoom-objektiv"/> 
</FormRepresentation> </Lemma> 
<WordForm><feat att="grammaticalGender" val="neuter"/><feat att="definiteness" val="indefinite"/><feat att="grammaticalNumber" val="singular"/><feat att="case" val="unspecified"/>
<FormRepresentation> <feat att="writtenForm" val="zoom-objektiv"/> <feat att="inflectionalParadigm" val="MFG0044"/> <feat att="officiallyApproved" val="yes"/> <feat att="frequency" val="0.0"/></FormRepresentation></WordForm>
<WordForm><feat att="grammaticalGender" val="neuter"/><feat att="definiteness" val="indefinite"/><feat att="grammaticalNumber" val="singular"/><feat att="case" val="genitiveCase"/>
<FormRepresentation> <feat att="writtenForm" val="zoom-objektivs"/> <feat att="inflectionalParadigm" val="MFG0044"/> <feat att="officiallyApproved" val="yes"/> <feat att="frequency" val="0.0"/></FormRepresentation></WordForm>
<WordForm><feat att="grammaticalGender" val="neuter"/><feat att="definiteness" val="indefinite"/><feat att="grammaticalNumber" val="plural"/><feat att="case" val="unspecified"/>
<FormRepresentation> <feat att="writtenForm" val="zoom-objektiver"/> <feat att="inflectionalParadigm" val="MFG0044"/> <feat att="officiallyApproved" val="yes"/> <feat att="frequency" val="0.0"/></FormRepresentation></WordForm>
<WordForm><feat att="grammaticalGender" val="neuter"/><feat att="definiteness" val="indefinite"/><feat att="grammaticalNumber" val="plural"/><feat att="case" val="genitiveCase"/>
<FormRepresentation> <feat att="writtenForm" val="zoom-objektivers"/> <feat att="inflectionalParadigm" val="MFG0044"/> <feat att="officiallyApproved" val="yes"/> <feat att="frequency" val="0.0"/></FormRepresentation></WordForm>
<WordForm><feat att="grammaticalGender" val="neuter"/><feat att="definiteness" val="definite"/><feat att="grammaticalNumber" val="singular"/><feat att="case" val="unspecified"/>
<FormRepresentation> <feat att="writtenForm" val="zoom-objektivet"/> <feat att="inflectionalParadigm" val="MFG0044"/> <feat att="officiallyApproved" val="yes"/> <feat att="frequency" val="0.0"/></FormRepresentation></WordForm>
<WordForm><feat att="grammaticalGender" val="neuter"/><feat att="definiteness" val="definite"/><feat att="grammaticalNumber" val="singular"/><feat att="case" val="genitiveCase"/>
<FormRepresentation> <feat att="writtenForm" val="zoom-objektivets"/> <feat att="inflectionalParadigm" val="MFG0044"/> <feat att="officiallyApproved" val="yes"/> <feat att="frequency" val="0.0"/></FormRepresentation></WordForm>
<WordForm><feat att="grammaticalGender" val="neuter"/><feat att="definiteness" val="definite"/><feat att="grammaticalNumber" val="plural"/><feat att="case" val="unspecified"/>
<FormRepresentation> <feat att="writtenForm" val="zoom-objektiverne"/> <feat att="inflectionalParadigm" val="MFG0044"/> <feat att="officiallyApproved" val="yes"/> <feat att="frequency" val="0.0"/></FormRepresentation></WordForm>
<WordForm><feat att="grammaticalGender" val="neuter"/><feat att="definiteness" val="definite"/><feat att="grammaticalNumber" val="plural"/><feat att="case" val="genitiveCase"/>
<FormRepresentation> <feat att="writtenForm" val="zoom-objektivernes"/> <feat att="inflectionalParadigm" val="MFG0044"/> <feat att="officiallyApproved" val="yes"/> <feat att="frequency" val="0.0"/></FormRepresentation></WordForm>
</LexicalEntry> 
<LexicalEntry><feat att="partOfSpeech" val="commonNoun"/> 
<feat att="id" val="GMU_zoom-objektiv_2"/> 
<feat att="morphologicalUnitId" val="ZOOM-OBJEKTIV"/> 
<feat att="originalSource" val="DDO"/> 
<feat att="independentWord" val="yes"/> 
<feat att="decomposition" val="zoom+objektiv"/> 
<Lemma><FormRepresentation> <feat att="writtenForm" val="zoomobjektiv"/> <feat att="officiallyApproved" val="yes"/> 
<feat att="joiningElement" val="nil"/> 
<feat att="joiningElementResult" val="zoomobjektiv"/> 
</FormRepresentation> </Lemma> 
<WordForm><feat att="grammaticalGender" val="neuter"/><feat att="definiteness" val="indefinite"/><feat att="grammaticalNumber" val="singular"/><feat att="case" val="unspecified"/>
<FormRepresentation> <feat att="writtenForm" val="zoomobjektiv"/> <feat att="inflectionalParadigm" val="MFG0044"/> <feat att="officiallyApproved" val="yes"/> <feat att="frequency" val="0.0"/></FormRepresentation></WordForm>
<WordForm><feat att="grammaticalGender" val="neuter"/><feat att="definiteness" val="indefinite"/><feat att="grammaticalNumber" val="singular"/><feat att="case" val="genitiveCase"/>
<FormRepresentation> <feat att="writtenForm" val="zoomobjektivs"/> <feat att="inflectionalParadigm" val="MFG0044"/> <feat att="officiallyApproved" val="yes"/> <feat att="frequency" val="0.0"/></FormRepresentation></WordForm>
<WordForm><feat att="grammaticalGender" val="neuter"/><feat att="definiteness" val="indefinite"/><feat att="grammaticalNumber" val="plural"/><feat att="case" val="unspecified"/>
<FormRepresentation> <feat att="writtenForm" val="zoomobjektiver"/> <feat att="inflectionalParadigm" val="MFG0044"/> <feat att="officiallyApproved" val="yes"/> <feat att="frequency" val="0.0"/></FormRepresentation></WordForm>
<WordForm><feat att="grammaticalGender" val="neuter"/><feat att="definiteness" val="indefinite"/><feat att="grammaticalNumber" val="plural"/><feat att="case" val="genitiveCase"/>
<FormRepresentation> <feat att="writtenForm" val="zoomobjektivers"/> <feat att="inflectionalParadigm" val="MFG0044"/> <feat att="officiallyApproved" val="yes"/> <feat att="frequency" val="0.0"/></FormRepresentation></WordForm>
<WordForm><feat att="grammaticalGender" val="neuter"/><feat att="definiteness" val="definite"/><feat att="grammaticalNumber" val="singular"/><feat att="case" val="unspecified"/>
<FormRepresentation> <feat att="writtenForm" val="zoomobjektivet"/> <feat att="inflectionalParadigm" val="MFG0044"/> <feat att="officiallyApproved" val="yes"/> <feat att="frequency" val="0.0"/></FormRepresentation></WordForm>
<WordForm><feat att="grammaticalGender" val="neuter"/><feat att="definiteness" val="definite"/><feat att="grammaticalNumber" val="singular"/><feat att="case" val="genitiveCase"/>
<FormRepresentation> <feat att="writtenForm" val="zoomobjektivets"/> <feat att="inflectionalParadigm" val="MFG0044"/> <feat att="officiallyApproved" val="yes"/> <feat att="frequency" val="0.0"/></FormRepresentation></WordForm>
<WordForm><feat att="grammaticalGender" val="neuter"/><feat att="definiteness" val="definite"/><feat att="grammaticalNumber" val="plural"/><feat att="case" val="unspecified"/>
<FormRepresentation> <feat att="writtenForm" val="zoomobjektiverne"/> <feat att="inflectionalParadigm" val="MFG0044"/> <feat att="officiallyApproved" val="yes"/> <feat att="frequency" val="0.0"/></FormRepresentation></WordForm>
<WordForm><feat att="grammaticalGender" val="neuter"/><feat att="definiteness" val="definite"/><feat att="grammaticalNumber" val="plural"/><feat att="case" val="genitiveCase"/>
<FormRepresentation> <feat att="writtenForm" val="zoomobjektivernes"/> <feat att="inflectionalParadigm" val="MFG0044"/> <feat att="officiallyApproved" val="yes"/> <feat att="frequency" val="0.0"/></FormRepresentation></WordForm>
</LexicalEntry> 
<LexicalEntry><feat att="partOfSpeech" val="commonNoun"/> 
<feat att="id" val="GMU_yatzy_1"/> 
<feat att="morphologicalUnitId" val="YATZY"/> 
<feat att="originalSource" val="DDO"/> 
<feat att="independentWord" val="yes"/> 
<Lemma><FormRepresentation> <feat att="writtenForm" val="yatzy"/> <feat att="officiallyApproved" val="yes"/> 
<feat att="joiningElement" val="nil"/> 
<feat att="joiningElementResult" val="yatzy"/> 
</FormRepresentation> </Lemma> 
<WordForm>
<FormRepresentation> <feat att="writtenForm" val="yatzy"/> <feat att="inflectionalParadigm" val="MFG1027"/> <feat att="officiallyApproved" val="yes"/> <feat att="frequency" val=".0893"/></FormRepresentation></WordForm>
</LexicalEntry> 
<LexicalEntry><feat att="partOfSpeech" val="commonNoun"/> 
<feat att="id" val="GMU_zeppeliner_1"/> 
<feat att="morphologicalUnitId" val="ZEPPELINER"/> 
<feat att="originalSource" val="DDO"/> 
<feat att="independentWord" val="yes"/> 
<Lemma><FormRepresentation> <feat att="writtenForm" val="zeppeliner"/> <feat att="officiallyApproved" val="yes"/> 
<feat att="joiningElement" val="nil"/> 
<feat att="joiningElementResult" val="zeppeliner"/> 
</FormRepresentation> </Lemma> 
<WordForm><feat att="grammaticalGender" val="commonGender"/><feat att="definiteness" val="indefinite"/><feat att="grammaticalNumber" val="singular"/><feat att="case" val="unspecified"/>
<FormRepresentation> <feat att="writtenForm" val="zeppeliner"/> <feat att="inflectionalParadigm" val="MFG0015"/> <feat att="officiallyApproved" val="yes"/> <feat att="frequency" val="0.0"/></FormRepresentation></WordForm>
<WordForm><feat att="grammaticalGender" val="commonGender"/><feat att="definiteness" val="indefinite"/><feat att="grammaticalNumber" val="singular"/><feat att="case" val="genitiveCase"/>
<FormRepresentation> <feat att="writtenForm" val="zeppeliners"/> <feat att="inflectionalParadigm" val="MFG0015"/> <feat att="officiallyApproved" val="yes"/> <feat att="frequency" val="0.0"/></FormRepresentation></WordForm>
<WordForm><feat att="grammaticalGender" val="commonGender"/><feat att="definiteness" val="indefinite"/><feat att="grammaticalNumber" val="plural"/><feat att="case" val="unspecified"/>
<FormRepresentation> <feat att="writtenForm" val="zeppelinere"/> <feat att="inflectionalParadigm" val="MFG0015"/> <feat att="officiallyApproved" val="yes"/> <feat att="frequency" val="0.0"/></FormRepresentation></WordForm>
<WordForm><feat att="grammaticalGender" val="commonGender"/><feat att="definiteness" val="indefinite"/><feat att="grammaticalNumber" val="plural"/><feat att="case" val="genitiveCase"/>
<FormRepresentation> <feat att="writtenForm" val="zeppelineres"/> <feat att="inflectionalParadigm" val="MFG0015"/> <feat att="officiallyApproved" val="yes"/> <feat att="frequency" val="0.0"/></FormRepresentation></WordForm>
<WordForm><feat att="grammaticalGender" val="commonGender"/><feat att="definiteness" val="definite"/><feat att="grammaticalNumber" val="singular"/><feat att="case" val="unspecified"/>
<FormRepresentation> <feat att="writtenForm" val="zeppelineren"/> <feat att="inflectionalParadigm" val="MFG0015"/> <feat att="officiallyApproved" val="yes"/> <feat att="frequency" val="0.0"/></FormRepresentation></WordForm>
<WordForm><feat att="grammaticalGender" val="commonGender"/><feat att="definiteness" val="definite"/><feat att="grammaticalNumber" val="singular"/><feat att="case" val="genitiveCase"/>
<FormRepresentation> <feat att="writtenForm" val="zeppelinerens"/> <feat att="inflectionalParadigm" val="MFG0015"/> <feat att="officiallyApproved" val="yes"/> <feat att="frequency" val="0.0"/></FormRepresentation></WordForm>
<WordForm><feat att="grammaticalGender" val="commonGender"/><feat att="definiteness" val="definite"/><feat att="grammaticalNumber" val="plural"/><feat att="case" val="unspecified"/>
<FormRepresentation> <feat att="writtenForm" val="zeppelinerne"/> <feat att="inflectionalParadigm" val="MFG0015"/> <feat att="officiallyApproved" val="yes"/> <feat att="frequency" val="0.0"/></FormRepresentation></WordForm>
<WordForm><feat att="grammaticalGender" val="commonGender"/><feat att="definiteness" val="definite"/><feat att="grammaticalNumber" val="plural"/><feat att="case" val="genitiveCase"/>
<FormRepresentation> <feat att="writtenForm" val="zeppelinernes"/> <feat att="inflectionalParadigm" val="MFG0015"/> <feat att="officiallyApproved" val="yes"/> <feat att="frequency" val="0.0"/></FormRepresentation></WordForm>
</LexicalEntry> 
<LexicalEntry><feat att="partOfSpeech" val="commonNoun"/> 
<feat att="id" val="GMU_zen_1"/> 
<feat att="morphologicalUnitId" val="ZEN"/> 
<feat att="originalSource" val="DDO"/> 
<feat att="independentWord" val="yes"/> 
<Lemma><FormRepresentation> <feat att="writtenForm" val="zen"/> <feat att="officiallyApproved" val="yes"/> 
<feat att="joiningElement" val="nil"/> 
<feat att="joiningElementResult" val="zen"/> 
</FormRepresentation> </Lemma> 
<WordForm>
<FormRepresentation> <feat att="writtenForm" val="zen"/> <feat att="inflectionalParadigm" val="MFG1027"/> <feat att="officiallyApproved" val="yes"/> <feat att="frequency" val="0.0"/></FormRepresentation></WordForm>
</LexicalEntry> 
<LexicalEntry><feat att="partOfSpeech" val="commonNoun"/> 
<feat att="id" val="GMU_zen_2"/> 
<feat att="morphologicalUnitId" val="ZEN"/> 
<feat att="originalSource" val="DDO"/> 
<feat att="independentWord" val="yes"/> 
<Lemma><FormRepresentation> <feat att="writtenForm" val="Zen"/> <feat att="officiallyApproved" val="no"/> 
<feat att="joiningElement" val="nil"/> 
<feat att="joiningElementResult" val="Zen"/> 
</FormRepresentation> </Lemma> 
<WordForm>
<FormRepresentation> <feat att="writtenForm" val="Zen"/> <feat att="inflectionalParadigm" val="MFG1027"/> <feat att="officiallyApproved" val="yes"/> <feat att="frequency" val="0.0"/></FormRepresentation></WordForm>
</LexicalEntry> 
<LexicalEntry><feat att="partOfSpeech" val="commonNoun"/> 
<feat att="id" val="GMU_zambier_1"/> 
<feat att="morphologicalUnitId" val="ZAMBIER"/> 
<feat att="originalSource" val="DDO"/> 
<feat att="independentWord" val="yes"/> 
<Lemma><FormRepresentation> <feat att="writtenForm" val="zambier"/> <feat att="officiallyApproved" val="yes"/> 
<feat att="joiningElement" val="nil"/> 
<feat att="joiningElementResult" val="zambier"/> 
</FormRepresentation> </Lemma> 
<WordForm><feat att="grammaticalGender" val="commonGender"/><feat att="definiteness" val="indefinite"/><feat att="grammaticalNumber" val="singular"/><feat att="case" val="unspecified"/>
<FormRepresentation> <feat att="writtenForm" val="zambier"/> <feat att="inflectionalParadigm" val="MFG0015"/> <feat att="officiallyApproved" val="yes"/> <feat att="frequency" val="0.0"/></FormRepresentation></WordForm>
<WordForm><feat att="grammaticalGender" val="commonGender"/><feat att="definiteness" val="indefinite"/><feat att="grammaticalNumber" val="singular"/><feat att="case" val="genitiveCase"/>
<FormRepresentation> <feat att="writtenForm" val="zambiers"/> <feat att="inflectionalParadigm" val="MFG0015"/> <feat att="officiallyApproved" val="yes"/> <feat att="frequency" val="0.0"/></FormRepresentation></WordForm>
<WordForm><feat att="grammaticalGender" val="commonGender"/><feat att="definiteness" val="indefinite"/><feat att="grammaticalNumber" val="plural"/><feat att="case" val="unspecified"/>
<FormRepresentation> <feat att="writtenForm" val="zambiere"/> <feat att="inflectionalParadigm" val="MFG0015"/> <feat att="officiallyApproved" val="yes"/> <feat att="frequency" val="0.0"/></FormRepresentation></WordForm>
<WordForm><feat att="grammaticalGender" val="commonGender"/><feat att="definiteness" val="indefinite"/><feat att="grammaticalNumber" val="plural"/><feat att="case" val="genitiveCase"/>
<FormRepresentation> <feat att="writtenForm" val="zambieres"/> <feat att="inflectionalParadigm" val="MFG0015"/> <feat att="officiallyApproved" val="yes"/> <feat att="frequency" val="0.0"/></FormRepresentation></WordForm>
<WordForm><feat att="grammaticalGender" val="commonGender"/><feat att="definiteness" val="definite"/><feat att="grammaticalNumber" val="singular"/><feat att="case" val="unspecified"/>
<FormRepresentation> <feat att="writtenForm" val="zambieren"/> <feat att="inflectionalParadigm" val="MFG0015"/> <feat att="officiallyApproved" val="yes"/> <feat att="frequency" val="0.0"/></FormRepresentation></WordForm>
<WordForm><feat att="grammaticalGender" val="commonGender"/><feat att="definiteness" val="definite"/><feat att="grammaticalNumber" val="singular"/><feat att="case" val="genitiveCase"/>
<FormRepresentation> <feat att="writtenForm" val="zambierens"/> <feat att="inflectionalParadigm" val="MFG0015"/> <feat att="officiallyApproved" val="yes"/> <feat att="frequency" val="0.0"/></FormRepresentation></WordForm>
<WordForm><feat att="grammaticalGender" val="commonGender"/><feat att="definiteness" val="definite"/><feat att="grammaticalNumber" val="plural"/><feat att="case" val="unspecified"/>
<FormRepresentation> <feat att="writtenForm" val="zambierne"/> <feat att="inflectionalParadigm" val="MFG0015"/> <feat att="officiallyApproved" val="yes"/> <feat att="frequency" val="0.0"/></FormRepresentation></WordForm>
<WordForm><feat att="grammaticalGender" val="commonGender"/><feat att="definiteness" val="definite"/><feat att="grammaticalNumber" val="plural"/><feat att="case" val="genitiveCase"/>
<FormRepresentation> <feat att="writtenForm" val="zambiernes"/> <feat att="inflectionalParadigm" val="MFG0015"/> <feat att="officiallyApproved" val="yes"/> <feat att="frequency" val="0.0"/></FormRepresentation></WordForm>
</LexicalEntry> 
<LexicalEntry><feat att="partOfSpeech" val="commonNoun"/> 
<feat att="id" val="GMU_yankee_1"/> 
<feat att="morphologicalUnitId" val="YANKEE"/> 
<feat att="originalSource" val="DDO"/> 
<feat att="independentWord" val="yes"/> 
<Lemma><FormRepresentation> <feat att="writtenForm" val="yankee"/> <feat att="officiallyApproved" val="yes"/> 
<feat att="joiningElement" val="nil"/> 
<feat att="joiningElementResult" val="yankee"/> 
</FormRepresentation> </Lemma> 
<WordForm><feat att="grammaticalGender" val="commonGender"/><feat att="definiteness" val="indefinite"/><feat att="grammaticalNumber" val="singular"/><feat att="case" val="unspecified"/>
<FormRepresentation> <feat att="writtenForm" val="yankee"/> <feat att="inflectionalParadigm" val="MFG0001"/> <feat att="officiallyApproved" val="yes"/> <feat att="frequency" val=".3214"/></FormRepresentation></WordForm>
<WordForm><feat att="grammaticalGender" val="commonGender"/><feat att="definiteness" val="indefinite"/><feat att="grammaticalNumber" val="singular"/><feat att="case" val="genitiveCase"/>
<FormRepresentation> <feat att="writtenForm" val="yankee's"/> <feat att="inflectionalParadigm" val="MFG0001"/> <feat att="officiallyApproved" val="yes"/> <feat att="frequency" val="0.0"/></FormRepresentation></WordForm>
<WordForm><feat att="grammaticalGender" val="commonGender"/><feat att="definiteness" val="indefinite"/><feat att="grammaticalNumber" val="plural"/><feat att="case" val="unspecified"/>
<FormRepresentation> <feat att="writtenForm" val="yankee'er"/> <feat att="inflectionalParadigm" val="MFG0001"/> <feat att="officiallyApproved" val="yes"/> <feat att="frequency" val="0.0"/></FormRepresentation></WordForm>
<WordForm><feat att="grammaticalGender" val="commonGender"/><feat att="definiteness" val="indefinite"/><feat att="grammaticalNumber" val="plural"/><feat att="case" val="genitiveCase"/>
<FormRepresentation> <feat att="writtenForm" val="yankee'ers"/> <feat att="inflectionalParadigm" val="MFG0001"/> <feat att="officiallyApproved" val="yes"/> <feat att="frequency" val="0.0"/></FormRepresentation></WordForm>
<WordForm><feat att="grammaticalGender" val="commonGender"/><feat att="definiteness" val="definite"/><feat att="grammaticalNumber" val="singular"/><feat att="case" val="unspecified"/>
<FormRepresentation> <feat att="writtenForm" val="yankee'en"/> <feat att="inflectionalParadigm" val="MFG0001"/> <feat att="officiallyApproved" val="yes"/> <feat att="frequency" val="0.0"/></FormRepresentation></WordForm>
<WordForm><feat att="grammaticalGender" val="commonGender"/><feat att="definiteness" val="definite"/><feat att="grammaticalNumber" val="singular"/><feat att="case" val="genitiveCase"/>
<FormRepresentation> <feat att="writtenForm" val="yankee'ens"/> <feat att="inflectionalParadigm" val="MFG0001"/> <feat att="officiallyApproved" val="yes"/> <feat att="frequency" val="0.0"/></FormRepresentation></WordForm>
<WordForm><feat att="grammaticalGender" val="commonGender"/><feat att="definiteness" val="definite"/><feat att="grammaticalNumber" val="plural"/><feat att="case" val="unspecified"/>
<FormRepresentation> <feat att="writtenForm" val="yankee'erne"/> <feat att="inflectionalParadigm" val="MFG0001"/> <feat att="officiallyApproved" val="yes"/> <feat att="frequency" val=".0357"/></FormRepresentation></WordForm>
<WordForm><feat att="grammaticalGender" val="commonGender"/><feat att="definiteness" val="definite"/><feat att="grammaticalNumber" val="plural"/><feat att="case" val="genitiveCase"/>
<FormRepresentation> <feat att="writtenForm" val="yankee'ernes"/> <feat att="inflectionalParadigm" val="MFG0001"/> <feat att="officiallyApproved" val="yes"/> <feat att="frequency" val="0.0"/></FormRepresentation></WordForm>
</LexicalEntry> 
<LexicalEntry><feat att="partOfSpeech" val="commonNoun"/> 
<feat att="id" val="GMU_zenbuddhist_1"/> 
<feat att="morphologicalUnitId" val="ZENBUDDHIST"/> 
<feat att="originalSource" val="DDO"/> 
<feat att="independentWord" val="yes"/> 
<feat att="decomposition" val="zen+buddhist"/> 
<Lemma><FormRepresentation> <feat att="writtenForm" val="zenbuddhist"/> <feat att="officiallyApproved" val="yes"/> 
<feat att="joiningElement" val="nil"/> 
<feat att="joiningElementResult" val="zenbuddhist"/> 
</FormRepresentation> </Lemma> 
<WordForm><feat att="grammaticalGender" val="commonGender"/><feat att="definiteness" val="indefinite"/><feat att="grammaticalNumber" val="singular"/><feat att="case" val="unspecified"/>
<FormRepresentation> <feat att="writtenForm" val="zenbuddhist"/> <feat att="inflectionalParadigm" val="MFG0016"/> <feat att="officiallyApproved" val="yes"/> <feat att="frequency" val="0.0"/></FormRepresentation></WordForm>
<WordForm><feat att="grammaticalGender" val="commonGender"/><feat att="definiteness" val="indefinite"/><feat att="grammaticalNumber" val="singular"/><feat att="case" val="genitiveCase"/>
<FormRepresentation> <feat att="writtenForm" val="zenbuddhists"/> <feat att="inflectionalParadigm" val="MFG0016"/> <feat att="officiallyApproved" val="yes"/> <feat att="frequency" val="0.0"/></FormRepresentation></WordForm>
<WordForm><feat att="grammaticalGender" val="commonGender"/><feat att="definiteness" val="indefinite"/><feat att="grammaticalNumber" val="plural"/><feat att="case" val="unspecified"/>
<FormRepresentation> <feat att="writtenForm" val="zenbuddhister"/> <feat att="inflectionalParadigm" val="MFG0016"/> <feat att="officiallyApproved" val="yes"/> <feat att="frequency" val="0.0"/></FormRepresentation></WordForm>
<WordForm><feat att="grammaticalGender" val="commonGender"/><feat att="definiteness" val="indefinite"/><feat att="grammaticalNumber" val="plural"/><feat att="case" val="genitiveCase"/>
<FormRepresentation> <feat att="writtenForm" val="zenbuddhisters"/> <feat att="inflectionalParadigm" val="MFG0016"/> <feat att="officiallyApproved" val="yes"/> <feat att="frequency" val="0.0"/></FormRepresentation></WordForm>
<WordForm><feat att="grammaticalGender" val="commonGender"/><feat att="definiteness" val="definite"/><feat att="grammaticalNumber" val="singular"/><feat att="case" val="unspecified"/>
<FormRepresentation> <feat att="writtenForm" val="zenbuddhisten"/> <feat att="inflectionalParadigm" val="MFG0016"/> <feat att="officiallyApproved" val="yes"/> <feat att="frequency" val="0.0"/></FormRepresentation></WordForm>
<WordForm><feat att="grammaticalGender" val="commonGender"/><feat att="definiteness" val="definite"/><feat att="grammaticalNumber" val="singular"/><feat att="case" val="genitiveCase"/>
<FormRepresentation> <feat att="writtenForm" val="zenbuddhistens"/> <feat att="inflectionalParadigm" val="MFG0016"/> <feat att="officiallyApproved" val="yes"/> <feat att="frequency" val="0.0"/></FormRepresentation></WordForm>
<WordForm><feat att="grammaticalGender" val="commonGender"/><feat att="definiteness" val="definite"/><feat att="grammaticalNumber" val="plural"/><feat att="case" val="unspecified"/>
<FormRepresentation> <feat att="writtenForm" val="zenbuddhisterne"/> <feat att="inflectionalParadigm" val="MFG0016"/> <feat att="officiallyApproved" val="yes"/> <feat att="frequency" val="0.0"/></FormRepresentation></WordForm>
<WordForm><feat att="grammaticalGender" val="commonGender"/><feat att="definiteness" val="definite"/><feat att="grammaticalNumber" val="plural"/><feat att="case" val="genitiveCase"/>
<FormRepresentation> <feat att="writtenForm" val="zenbuddhisternes"/> <feat att="inflectionalParadigm" val="MFG0016"/> <feat att="officiallyApproved" val="yes"/> <feat att="frequency" val="0.0"/></FormRepresentation></WordForm>
</LexicalEntry> 
<LexicalEntry><feat att="partOfSpeech" val="commonNoun"/> 
<feat att="id" val="GMU_xenon_1"/> 
<feat att="morphologicalUnitId" val="XENON"/> 
<feat att="originalSource" val="DDO"/> 
<feat att="independentWord" val="yes"/> 
<Lemma><FormRepresentation> <feat att="writtenForm" val="xenon"/> <feat att="officiallyApproved" val="yes"/> 
<feat att="joiningElement" val="nil"/> 
<feat att="joiningElementResult" val="xenon"/> 
</FormRepresentation> </Lemma> 
<WordForm><feat att="grammaticalGender" val="neuter"/><feat att="definiteness" val="indefinite"/><feat att="grammaticalNumber" val="singular"/><feat att="case" val="unspecified"/>
<FormRepresentation> <feat att="writtenForm" val="xenon"/> <feat att="inflectionalParadigm" val="MFG0221"/> <feat att="officiallyApproved" val="yes"/> <feat att="frequency" val=".125"/></FormRepresentation></WordForm>
<WordForm><feat att="grammaticalGender" val="neuter"/><feat att="definiteness" val="indefinite"/><feat att="grammaticalNumber" val="singular"/><feat att="case" val="genitiveCase"/>
<FormRepresentation> <feat att="writtenForm" val="xenons"/> <feat att="inflectionalParadigm" val="MFG0221"/> <feat att="officiallyApproved" val="yes"/> <feat att="frequency" val="0.0"/></FormRepresentation></WordForm>
<WordForm><feat att="grammaticalGender" val="neuter"/><feat att="definiteness" val="definite"/><feat att="grammaticalNumber" val="singular"/><feat att="case" val="unspecified"/>
<FormRepresentation> <feat att="writtenForm" val="xenonet"/> <feat att="inflectionalParadigm" val="MFG0221"/> <feat att="officiallyApproved" val="yes"/> <feat att="frequency" val="0.0"/></FormRepresentation></WordForm>
<WordForm><feat att="grammaticalGender" val="neuter"/><feat att="definiteness" val="definite"/><feat att="grammaticalNumber" val="singular"/><feat att="case" val="genitiveCase"/>
<FormRepresentation> <feat att="writtenForm" val="xenonets"/> <feat att="inflectionalParadigm" val="MFG0221"/> <feat att="officiallyApproved" val="yes"/> <feat att="frequency" val="0.0"/></FormRepresentation></WordForm>
<WordForm><feat att="grammaticalGender" val="commonGender"/><feat att="definiteness" val="indefinite"/><feat att="grammaticalNumber" val="singular"/><feat att="case" val="unspecified"/>
<FormRepresentation> <feat att="writtenForm" val="xenon"/> <feat att="inflectionalParadigm" val="MFG0220"/> <feat att="officiallyApproved" val="yes"/> <feat att="frequency" val=".125"/></FormRepresentation></WordForm>
<WordForm><feat att="grammaticalGender" val="commonGender"/><feat att="definiteness" val="indefinite"/><feat att="grammaticalNumber" val="singular"/><feat att="case" val="genitiveCase"/>
<FormRepresentation> <feat att="writtenForm" val="xenons"/> <feat att="inflectionalParadigm" val="MFG0220"/> <feat att="officiallyApproved" val="yes"/> <feat att="frequency" val="0.0"/></FormRepresentation></WordForm>
<WordForm><feat att="grammaticalGender" val="commonGender"/><feat att="definiteness" val="definite"/><feat att="grammaticalNumber" val="singular"/><feat att="case" val="unspecified"/>
<FormRepresentation> <feat att="writtenForm" val="xenonen"/> <feat att="inflectionalParadigm" val="MFG0220"/> <feat att="officiallyApproved" val="yes"/> <feat att="frequency" val="0.0"/></FormRepresentation></WordForm>
<WordForm><feat att="grammaticalGender" val="commonGender"/><feat att="definiteness" val="definite"/><feat att="grammaticalNumber" val="singular"/><feat att="case" val="genitiveCase"/>
<FormRepresentation> <feat att="writtenForm" val="xenonens"/> <feat att="inflectionalParadigm" val="MFG0220"/> <feat att="officiallyApproved" val="yes"/> <feat att="frequency" val="0.0"/></FormRepresentation></WordForm>
</LexicalEntry> 
<LexicalEntry><feat att="partOfSpeech" val="commonNoun"/> 
<feat att="id" val="GMU_ynglingespiller_1"/> 
<feat att="morphologicalUnitId" val="YNGLINGESPILLER"/> 
<feat att="originalSource" val="DDO"/> 
<feat att="independentWord" val="yes"/> 
<feat att="decomposition" val="yngling+e+spiller"/> 
<Lemma><FormRepresentation> <feat att="writtenForm" val="ynglingespiller"/> <feat att="officiallyApproved" val="yes"/> 
<feat att="joiningElement" val="nil"/> 
<feat att="joiningElementResult" val="ynglingespiller"/> 
</FormRepresentation> </Lemma> 
<WordForm><feat att="grammaticalGender" val="commonGender"/><feat att="definiteness" val="indefinite"/><feat att="grammaticalNumber" val="singular"/><feat att="case" val="unspecified"/>
<FormRepresentation> <feat att="writtenForm" val="ynglingespiller"/> <feat att="inflectionalParadigm" val="MFG0015"/> <feat att="officiallyApproved" val="yes"/> <feat att="frequency" val=".1964"/></FormRepresentation></WordForm>
<WordForm><feat att="grammaticalGender" val="commonGender"/><feat att="definiteness" val="indefinite"/><feat att="grammaticalNumber" val="singular"/><feat att="case" val="genitiveCase"/>
<FormRepresentation> <feat att="writtenForm" val="ynglingespillers"/> <feat att="inflectionalParadigm" val="MFG0015"/> <feat att="officiallyApproved" val="yes"/> <feat att="frequency" val="0.0"/></FormRepresentation></WordForm>
<WordForm><feat att="grammaticalGender" val="commonGender"/><feat att="definiteness" val="indefinite"/><feat att="grammaticalNumber" val="plural"/><feat att="case" val="unspecified"/>
<FormRepresentation> <feat att="writtenForm" val="ynglingespillere"/> <feat att="inflectionalParadigm" val="MFG0015"/> <feat att="officiallyApproved" val="yes"/> <feat att="frequency" val=".3036"/></FormRepresentation></WordForm>
<WordForm><feat att="grammaticalGender" val="commonGender"/><feat att="definiteness" val="indefinite"/><feat att="grammaticalNumber" val="plural"/><feat att="case" val="genitiveCase"/>
<FormRepresentation> <feat att="writtenForm" val="ynglingespilleres"/> <feat att="inflectionalParadigm" val="MFG0015"/> <feat att="officiallyApproved" val="yes"/> <feat att="frequency" val="0.0"/></FormRepresentation></WordForm>
<WordForm><feat att="grammaticalGender" val="commonGender"/><feat att="definiteness" val="definite"/><feat att="grammaticalNumber" val="singular"/><feat att="case" val="unspecified"/>
<FormRepresentation> <feat att="writtenForm" val="ynglingespilleren"/> <feat att="inflectionalParadigm" val="MFG0015"/> <feat att="officiallyApproved" val="yes"/> <feat att="frequency" val="0.0"/></FormRepresentation></WordForm>
<WordForm><feat att="grammaticalGender" val="commonGender"/><feat att="definiteness" val="definite"/><feat att="grammaticalNumber" val="singular"/><feat att="case" val="genitiveCase"/>
<FormRepresentation> <feat att="writtenForm" val="ynglingespillerens"/> <feat att="inflectionalParadigm" val="MFG0015"/> <feat att="officiallyApproved" val="yes"/> <feat att="frequency" val="0.0"/></FormRepresentation></WordForm>
<WordForm><feat att="grammaticalGender" val="commonGender"/><feat att="definiteness" val="definite"/><feat att="grammaticalNumber" val="plural"/><feat att="case" val="unspecified"/>
<FormRepresentation> <feat att="writtenForm" val="ynglingespillerne"/> <feat att="inflectionalParadigm" val="MFG0015"/> <feat att="officiallyApproved" val="yes"/> <feat att="frequency" val=".0536"/></FormRepresentation></WordForm>
<WordForm><feat att="grammaticalGender" val="commonGender"/><feat att="definiteness" val="definite"/><feat att="grammaticalNumber" val="plural"/><feat att="case" val="genitiveCase"/>
<FormRepresentation> <feat att="writtenForm" val="ynglingespillernes"/> <feat att="inflectionalParadigm" val="MFG0015"/> <feat att="officiallyApproved" val="yes"/> <feat att="frequency" val="0.0"/></FormRepresentation></WordForm>
</LexicalEntry> 
<LexicalEntry><feat att="partOfSpeech" val="commonNoun"/> 
<feat att="id" val="GMU_zinkbalje_1"/> 
<feat att="morphologicalUnitId" val="ZINKBALJE"/> 
<feat att="originalSource" val="DDO"/> 
<feat att="independentWord" val="yes"/> 
<feat att="decomposition" val="zink+balje"/> 
<Lemma><FormRepresentation> <feat att="writtenForm" val="zinkbalje"/> <feat att="officiallyApproved" val="yes"/> 
<feat att="joiningElement" val="nil"/> 
<feat att="joiningElementResult" val="zinkbalje"/> 
</FormRepresentation> </Lemma> 
<WordForm><feat att="grammaticalGender" val="commonGender"/><feat att="definiteness" val="indefinite"/><feat att="grammaticalNumber" val="singular"/><feat att="case" val="unspecified"/>
<FormRepresentation> <feat att="writtenForm" val="zinkbalje"/> <feat att="inflectionalParadigm" val="MFG0076"/> <feat att="officiallyApproved" val="yes"/> <feat att="frequency" val="0.0"/></FormRepresentation></WordForm>
<WordForm><feat att="grammaticalGender" val="commonGender"/><feat att="definiteness" val="indefinite"/><feat att="grammaticalNumber" val="singular"/><feat att="case" val="genitiveCase"/>
<FormRepresentation> <feat att="writtenForm" val="zinkbaljes"/> <feat att="inflectionalParadigm" val="MFG0076"/> <feat att="officiallyApproved" val="yes"/> <feat att="frequency" val="0.0"/></FormRepresentation></WordForm>
<WordForm><feat att="grammaticalGender" val="commonGender"/><feat att="definiteness" val="indefinite"/><feat att="grammaticalNumber" val="plural"/><feat att="case" val="unspecified"/>
<FormRepresentation> <feat att="writtenForm" val="zinkbaljer"/> <feat att="inflectionalParadigm" val="MFG0076"/> <feat att="officiallyApproved" val="yes"/> <feat att="frequency" val="0.0"/></FormRepresentation></WordForm>
<WordForm><feat att="grammaticalGender" val="commonGender"/><feat att="definiteness" val="indefinite"/><feat att="grammaticalNumber" val="plural"/><feat att="case" val="genitiveCase"/>
<FormRepresentation> <feat att="writtenForm" val="zinkbaljers"/> <feat att="inflectionalParadigm" val="MFG0076"/> <feat att="officiallyApproved" val="yes"/> <feat att="frequency" val="0.0"/></FormRepresentation></WordForm>
<WordForm><feat att="grammaticalGender" val="commonGender"/><feat att="definiteness" val="definite"/><feat att="grammaticalNumber" val="singular"/><feat att="case" val="unspecified"/>
<FormRepresentation> <feat att="writtenForm" val="zinkbaljen"/> <feat att="inflectionalParadigm" val="MFG0076"/> <feat att="officiallyApproved" val="yes"/> <feat att="frequency" val="0.0"/></FormRepresentation></WordForm>
<WordForm><feat att="grammaticalGender" val="commonGender"/><feat att="definiteness" val="definite"/><feat att="grammaticalNumber" val="singular"/><feat att="case" val="genitiveCase"/>
<FormRepresentation> <feat att="writtenForm" val="zinkbaljens"/> <feat att="inflectionalParadigm" val="MFG0076"/> <feat att="officiallyApproved" val="yes"/> <feat att="frequency" val="0.0"/></FormRepresentation></WordForm>
<WordForm><feat att="grammaticalGender" val="commonGender"/><feat att="definiteness" val="definite"/><feat att="grammaticalNumber" val="plural"/><feat att="case" val="unspecified"/>
<FormRepresentation> <feat att="writtenForm" val="zinkbaljerne"/> <feat att="inflectionalParadigm" val="MFG0076"/> <feat att="officiallyApproved" val="yes"/> <feat att="frequency" val="0.0"/></FormRepresentation></WordForm>
<WordForm><feat att="grammaticalGender" val="commonGender"/><feat att="definiteness" val="definite"/><feat att="grammaticalNumber" val="plural"/><feat att="case" val="genitiveCase"/>
<FormRepresentation> <feat att="writtenForm" val="zinkbaljernes"/> <feat att="inflectionalParadigm" val="MFG0076"/> <feat att="officiallyApproved" val="yes"/> <feat att="frequency" val="0.0"/></FormRepresentation></WordForm>
</LexicalEntry> 
<LexicalEntry><feat att="partOfSpeech" val="commonNoun"/> 
<feat att="id" val="GMU_yndlingsbarn_1"/> 
<feat att="morphologicalUnitId" val="YNDLINGSBARN"/> 
<feat att="originalSource" val="DDO"/> 
<feat att="independentWord" val="yes"/> 
<feat att="decomposition" val="yndling+s+barn"/> 
<Lemma><FormRepresentation> <feat att="writtenForm" val="yndlingsbarn"/> <feat att="officiallyApproved" val="yes"/> 
<feat att="joiningElement" val="[arn]ørne/"/> 
<feat att="joiningElementResult" val="yndlingsbørne"/>
<feat att="joiningElementResult" val="yndlingsbarn"/>
</FormRepresentation> </Lemma> 
<WordForm><feat att="grammaticalGender" val="neuter"/><feat att="definiteness" val="indefinite"/><feat att="grammaticalNumber" val="singular"/><feat att="case" val="unspecified"/>
<FormRepresentation> <feat att="writtenForm" val="yndlingsbarn"/> <feat att="inflectionalParadigm" val="MFG0048"/> <feat att="officiallyApproved" val="yes"/> <feat att="frequency" val=".0357"/></FormRepresentation></WordForm>
<WordForm><feat att="grammaticalGender" val="neuter"/><feat att="definiteness" val="indefinite"/><feat att="grammaticalNumber" val="singular"/><feat att="case" val="genitiveCase"/>
<FormRepresentation> <feat att="writtenForm" val="yndlingsbarns"/> <feat att="inflectionalParadigm" val="MFG0048"/> <feat att="officiallyApproved" val="yes"/> <feat att="frequency" val="0.0"/></FormRepresentation></WordForm>
<WordForm><feat att="grammaticalGender" val="neuter"/><feat att="definiteness" val="indefinite"/><feat att="grammaticalNumber" val="plural"/><feat att="case" val="unspecified"/>
<FormRepresentation> <feat att="writtenForm" val="yndlingsbørn"/> <feat att="inflectionalParadigm" val="MFG0048"/> <feat att="officiallyApproved" val="yes"/> <feat att="frequency" val=".0179"/></FormRepresentation></WordForm>
<WordForm><feat att="grammaticalGender" val="neuter"/><feat att="definiteness" val="indefinite"/><feat att="grammaticalNumber" val="plural"/><feat att="case" val="genitiveCase"/>
<FormRepresentation> <feat att="writtenForm" val="yndlingsbørns"/> <feat att="inflectionalParadigm" val="MFG0048"/> <feat att="officiallyApproved" val="yes"/> <feat att="frequency" val="0.0"/></FormRepresentation></WordForm>
<WordForm><feat att="grammaticalGender" val="neuter"/><feat att="definiteness" val="definite"/><feat att="grammaticalNumber" val="singular"/><feat att="case" val="unspecified"/>
<FormRepresentation> <feat att="writtenForm" val="yndlingsbarnet"/> <feat att="inflectionalParadigm" val="MFG0048"/> <feat att="officiallyApproved" val="yes"/> <feat att="frequency" val=".0357"/></FormRepresentation></WordForm>
<WordForm><feat att="grammaticalGender" val="neuter"/><feat att="definiteness" val="definite"/><feat att="grammaticalNumber" val="singular"/><feat att="case" val="genitiveCase"/>
<FormRepresentation> <feat att="writtenForm" val="yndlingsbarnets"/> <feat att="inflectionalParadigm" val="MFG0048"/> <feat att="officiallyApproved" val="yes"/> <feat att="frequency" val="0.0"/></FormRepresentation></WordForm>
<WordForm><feat att="grammaticalGender" val="neuter"/><feat att="definiteness" val="definite"/><feat att="grammaticalNumber" val="plural"/><feat att="case" val="unspecified"/>
<FormRepresentation> <feat att="writtenForm" val="yndlingsbørnene"/> <feat att="inflectionalParadigm" val="MFG0048"/> <feat att="officiallyApproved" val="yes"/> <feat att="frequency" val="0.0"/></FormRepresentation></WordForm>
<WordForm><feat att="grammaticalGender" val="neuter"/><feat att="definiteness" val="definite"/><feat att="grammaticalNumber" val="plural"/><feat att="case" val="genitiveCase"/>
<FormRepresentation> <feat att="writtenForm" val="yndlingsbørnenes"/> <feat att="inflectionalParadigm" val="MFG0048"/> <feat att="officiallyApproved" val="yes"/> <feat att="frequency" val="0.0"/></FormRepresentation></WordForm>
</LexicalEntry> 
<LexicalEntry><feat att="partOfSpeech" val="commonNoun"/> 
<feat att="id" val="GMU_zambo_1"/> 
<feat att="morphologicalUnitId" val="ZAMBO"/> 
<feat att="originalSource" val="DDO"/> 
<feat att="independentWord" val="yes"/> 
<Lemma><FormRepresentation> <feat att="writtenForm" val="zambo"/> <feat att="officiallyApproved" val="yes"/> 
<feat att="joiningElement" val="nil"/> 
<feat att="joiningElementResult" val="zambo"/> 
</FormRepresentation> </Lemma> 
<WordForm><feat att="grammaticalGender" val="commonGender"/><feat att="definiteness" val="indefinite"/><feat att="grammaticalNumber" val="singular"/><feat att="case" val="unspecified"/>
<FormRepresentation> <feat att="writtenForm" val="zambo"/> <feat att="inflectionalParadigm" val="MFG0016"/> <feat att="officiallyApproved" val="yes"/> <feat att="frequency" val="0.0"/></FormRepresentation></WordForm>
<WordForm><feat att="grammaticalGender" val="commonGender"/><feat att="definiteness" val="indefinite"/><feat att="grammaticalNumber" val="singular"/><feat att="case" val="genitiveCase"/>
<FormRepresentation> <feat att="writtenForm" val="zambos"/> <feat att="inflectionalParadigm" val="MFG0016"/> <feat att="officiallyApproved" val="yes"/> <feat att="frequency" val="0.0"/></FormRepresentation></WordForm>
<WordForm><feat att="grammaticalGender" val="commonGender"/><feat att="definiteness" val="indefinite"/><feat att="grammaticalNumber" val="plural"/><feat att="case" val="unspecified"/>
<FormRepresentation> <feat att="writtenForm" val="zamboer"/> <feat att="inflectionalParadigm" val="MFG0016"/> <feat att="officiallyApproved" val="yes"/> <feat att="frequency" val="0.0"/></FormRepresentation></WordForm>
<WordForm><feat att="grammaticalGender" val="commonGender"/><feat att="definiteness" val="indefinite"/><feat att="grammaticalNumber" val="plural"/><feat att="case" val="genitiveCase"/>
<FormRepresentation> <feat att="writtenForm" val="zamboers"/> <feat att="inflectionalParadigm" val="MFG0016"/> <feat att="officiallyApproved" val="yes"/> <feat att="frequency" val="0.0"/></FormRepresentation></WordForm>
<WordForm><feat att="grammaticalGender" val="commonGender"/><feat att="definiteness" val="definite"/><feat att="grammaticalNumber" val="singular"/><feat att="case" val="unspecified"/>
<FormRepresentation> <feat att="writtenForm" val="zamboen"/> <feat att="inflectionalParadigm" val="MFG0016"/> <feat att="officiallyApproved" val="yes"/> <feat att="frequency" val="0.0"/></FormRepresentation></WordForm>
<WordForm><feat att="grammaticalGender" val="commonGender"/><feat att="definiteness" val="definite"/><feat att="grammaticalNumber" val="singular"/><feat att="case" val="genitiveCase"/>
<FormRepresentation> <feat att="writtenForm" val="zamboens"/> <feat att="inflectionalParadigm" val="MFG0016"/> <feat att="officiallyApproved" val="yes"/> <feat att="frequency" val="0.0"/></FormRepresentation></WordForm>
<WordForm><feat att="grammaticalGender" val="commonGender"/><feat att="definiteness" val="definite"/><feat att="grammaticalNumber" val="plural"/><feat att="case" val="unspecified"/>
<FormRepresentation> <feat att="writtenForm" val="zamboerne"/> <feat att="inflectionalParadigm" val="MFG0016"/> <feat att="officiallyApproved" val="yes"/> <feat att="frequency" val="0.0"/></FormRepresentation></WordForm>
<WordForm><feat att="grammaticalGender" val="commonGender"/><feat att="definiteness" val="definite"/><feat att="grammaticalNumber" val="plural"/><feat att="case" val="genitiveCase"/>
<FormRepresentation> <feat att="writtenForm" val="zamboernes"/> <feat att="inflectionalParadigm" val="MFG0016"/> <feat att="officiallyApproved" val="yes"/> <feat att="frequency" val="0.0"/></FormRepresentation></WordForm>
</LexicalEntry> 
<LexicalEntry><feat att="partOfSpeech" val="commonNoun"/> 
<feat att="id" val="GMU_x-kromosom_1"/> 
<feat att="morphologicalUnitId" val="X-KROMOSOM"/> 
<feat att="originalSource" val="DDO"/> 
<feat att="independentWord" val="yes"/> 
<feat att="decomposition" val="x+-+kromosom"/> 
<Lemma><FormRepresentation> <feat att="writtenForm" val="x-kromosom"/> <feat att="officiallyApproved" val="no"/> 
<feat att="joiningElement" val="nil"/> 
<feat att="joiningElementResult" val="x-kromosom"/> 
</FormRepresentation> </Lemma> 
<WordForm><feat att="grammaticalGender" val="neuter"/><feat att="definiteness" val="indefinite"/><feat att="grammaticalNumber" val="singular"/><feat att="case" val="unspecified"/>
<FormRepresentation> <feat att="writtenForm" val="x-kromosom"/> <feat att="inflectionalParadigm" val="MFG0044"/> <feat att="officiallyApproved" val="yes"/> <feat att="frequency" val=".0893"/></FormRepresentation></WordForm>
<WordForm><feat att="grammaticalGender" val="neuter"/><feat att="definiteness" val="indefinite"/><feat att="grammaticalNumber" val="singular"/><feat att="case" val="genitiveCase"/>
<FormRepresentation> <feat att="writtenForm" val="x-kromosoms"/> <feat att="inflectionalParadigm" val="MFG0044"/> <feat att="officiallyApproved" val="yes"/> <feat att="frequency" val="0.0"/></FormRepresentation></WordForm>
<WordForm><feat att="grammaticalGender" val="neuter"/><feat att="definiteness" val="indefinite"/><feat att="grammaticalNumber" val="plural"/><feat att="case" val="unspecified"/>
<FormRepresentation> <feat att="writtenForm" val="x-kromosomer"/> <feat att="inflectionalParadigm" val="MFG0044"/> <feat att="officiallyApproved" val="yes"/> <feat att="frequency" val=".125"/></FormRepresentation></WordForm>
<WordForm><feat att="grammaticalGender" val="neuter"/><feat att="definiteness" val="indefinite"/><feat att="grammaticalNumber" val="plural"/><feat att="case" val="genitiveCase"/>
<FormRepresentation> <feat att="writtenForm" val="x-kromosomers"/> <feat att="inflectionalParadigm" val="MFG0044"/> <feat att="officiallyApproved" val="yes"/> <feat att="frequency" val="0.0"/></FormRepresentation></WordForm>
<WordForm><feat att="grammaticalGender" val="neuter"/><feat att="definiteness" val="definite"/><feat att="grammaticalNumber" val="singular"/><feat att="case" val="unspecified"/>
<FormRepresentation> <feat att="writtenForm" val="x-kromosomet"/> <feat att="inflectionalParadigm" val="MFG0044"/> <feat att="officiallyApproved" val="yes"/> <feat att="frequency" val=".1071"/></FormRepresentation></WordForm>
<WordForm><feat att="grammaticalGender" val="neuter"/><feat att="definiteness" val="definite"/><feat att="grammaticalNumber" val="singular"/><feat att="case" val="genitiveCase"/>
<FormRepresentation> <feat att="writtenForm" val="x-kromosomets"/> <feat att="inflectionalParadigm" val="MFG0044"/> <feat att="officiallyApproved" val="yes"/> <feat att="frequency" val="0.0"/></FormRepresentation></WordForm>
<WordForm><feat att="grammaticalGender" val="neuter"/><feat att="definiteness" val="definite"/><feat att="grammaticalNumber" val="plural"/><feat att="case" val="unspecified"/>
<FormRepresentation> <feat att="writtenForm" val="x-kromosomerne"/> <feat att="inflectionalParadigm" val="MFG0044"/> <feat att="officiallyApproved" val="yes"/> <feat att="frequency" val="0.0"/></FormRepresentation></WordForm>
<WordForm><feat att="grammaticalGender" val="neuter"/><feat att="definiteness" val="definite"/><feat att="grammaticalNumber" val="plural"/><feat att="case" val="genitiveCase"/>
<FormRepresentation> <feat att="writtenForm" val="x-kromosomernes"/> <feat att="inflectionalParadigm" val="MFG0044"/> <feat att="officiallyApproved" val="yes"/> <feat att="frequency" val="0.0"/></FormRepresentation></WordForm>
<RelatedForm><feat att="spellingVariant" val="GMU_x-kromosom_2"/> <FormRepresentation><feat att="writtenForm" val="X-kromosom"/></FormRepresentation></RelatedForm> 
</LexicalEntry> 
<LexicalEntry><feat att="partOfSpeech" val="commonNoun"/> 
<feat att="id" val="GMU_x-kromosom_2"/> 
<feat att="morphologicalUnitId" val="X-KROMOSOM"/> 
<feat att="originalSource" val="DDO"/> 
<feat att="independentWord" val="yes"/> 
<feat att="decomposition" val="X+-+kromosom"/> 
<Lemma><FormRepresentation> <feat att="writtenForm" val="X-kromosom"/> <feat att="officiallyApproved" val="yes"/> 
<feat att="joiningElement" val="nil"/> 
<feat att="joiningElementResult" val="X-kromosom"/> 
</FormRepresentation> </Lemma> 
<WordForm><feat att="grammaticalGender" val="neuter"/><feat att="definiteness" val="indefinite"/><feat att="grammaticalNumber" val="singular"/><feat att="case" val="unspecified"/>
<FormRepresentation> <feat att="writtenForm" val="X-kromosom"/> <feat att="inflectionalParadigm" val="MFG0044"/> <feat att="officiallyApproved" val="yes"/> <feat att="frequency" val=".0893"/></FormRepresentation></WordForm>
<WordForm><feat att="grammaticalGender" val="neuter"/><feat att="definiteness" val="indefinite"/><feat att="grammaticalNumber" val="singular"/><feat att="case" val="genitiveCase"/>
<FormRepresentation> <feat att="writtenForm" val="X-kromosoms"/> <feat att="inflectionalParadigm" val="MFG0044"/> <feat att="officiallyApproved" val="yes"/> <feat att="frequency" val="0.0"/></FormRepresentation></WordForm>
<WordForm><feat att="grammaticalGender" val="neuter"/><feat att="definiteness" val="indefinite"/><feat att="grammaticalNumber" val="plural"/><feat att="case" val="unspecified"/>
<FormRepresentation> <feat att="writtenForm" val="X-kromosomer"/> <feat att="inflectionalParadigm" val="MFG0044"/> <feat att="officiallyApproved" val="yes"/> <feat att="frequency" val=".125"/></FormRepresentation></WordForm>
<WordForm><feat att="grammaticalGender" val="neuter"/><feat att="definiteness" val="indefinite"/><feat att="grammaticalNumber" val="plural"/><feat att="case" val="genitiveCase"/>
<FormRepresentation> <feat att="writtenForm" val="X-kromosomers"/> <feat att="inflectionalParadigm" val="MFG0044"/> <feat att="officiallyApproved" val="yes"/> <feat att="frequency" val="0.0"/></FormRepresentation></WordForm>
<WordForm><feat att="grammaticalGender" val="neuter"/><feat att="definiteness" val="definite"/><feat att="grammaticalNumber" val="singular"/><feat att="case" val="unspecified"/>
<FormRepresentation> <feat att="writtenForm" val="X-kromosomet"/> <feat att="inflectionalParadigm" val="MFG0044"/> <feat att="officiallyApproved" val="yes"/> <feat att="frequency" val=".1071"/></FormRepresentation></WordForm>
<WordForm><feat att="grammaticalGender" val="neuter"/><feat att="definiteness" val="definite"/><feat att="grammaticalNumber" val="singular"/><feat att="case" val="genitiveCase"/>
<FormRepresentation> <feat att="writtenForm" val="X-kromosomets"/> <feat att="inflectionalParadigm" val="MFG0044"/> <feat att="officiallyApproved" val="yes"/> <feat att="frequency" val="0.0"/></FormRepresentation></WordForm>
<WordForm><feat att="grammaticalGender" val="neuter"/><feat att="definiteness" val="definite"/><feat att="grammaticalNumber" val="plural"/><feat att="case" val="unspecified"/>
<FormRepresentation> <feat att="writtenForm" val="X-kromosomerne"/> <feat att="inflectionalParadigm" val="MFG0044"/> <feat att="officiallyApproved" val="yes"/> <feat att="frequency" val="0.0"/></FormRepresentation></WordForm>
<WordForm><feat att="grammaticalGender" val="neuter"/><feat att="definiteness" val="definite"/><feat att="grammaticalNumber" val="plural"/><feat att="case" val="genitiveCase"/>
<FormRepresentation> <feat att="writtenForm" val="X-kromosomernes"/> <feat att="inflectionalParadigm" val="MFG0044"/> <feat att="officiallyApproved" val="yes"/> <feat att="frequency" val="0.0"/></FormRepresentation></WordForm>
<RelatedForm><feat att="spellingVariant" val="GMU_x-kromosom_1"/> <FormRepresentation><feat att="writtenForm" val="x-kromosom"/></FormRepresentation></RelatedForm> 
</LexicalEntry> 
<LexicalEntry><feat att="partOfSpeech" val="commonNoun"/> 
<feat att="id" val="GMU_y-kromosom_1"/> 
<feat att="morphologicalUnitId" val="Y-KROMOSOM"/> 
<feat att="originalSource" val="DDO"/> 
<feat att="independentWord" val="yes"/> 
<feat att="decomposition" val="y+-+kromosom"/> 
<Lemma><FormRepresentation> <feat att="writtenForm" val="y-kromosom"/> <feat att="officiallyApproved" val="no"/> 
<feat att="joiningElement" val="nil"/> 
<feat att="joiningElementResult" val="y-kromosom"/> 
</FormRepresentation> </Lemma> 
<WordForm><feat att="grammaticalGender" val="neuter"/><feat att="definiteness" val="indefinite"/><feat att="grammaticalNumber" val="singular"/><feat att="case" val="unspecified"/>
<FormRepresentation> <feat att="writtenForm" val="y-kromosom"/> <feat att="inflectionalParadigm" val="MFG0044"/> <feat att="officiallyApproved" val="yes"/> <feat att="frequency" val=".1964"/></FormRepresentation></WordForm>
<WordForm><feat att="grammaticalGender" val="neuter"/><feat att="definiteness" val="indefinite"/><feat att="grammaticalNumber" val="singular"/><feat att="case" val="genitiveCase"/>
<FormRepresentation> <feat att="writtenForm" val="y-kromosoms"/> <feat att="inflectionalParadigm" val="MFG0044"/> <feat att="officiallyApproved" val="yes"/> <feat att="frequency" val="0.0"/></FormRepresentation></WordForm>
<WordForm><feat att="grammaticalGender" val="neuter"/><feat att="definiteness" val="indefinite"/><feat att="grammaticalNumber" val="plural"/><feat att="case" val="unspecified"/>
<FormRepresentation> <feat att="writtenForm" val="y-kromosomer"/> <feat att="inflectionalParadigm" val="MFG0044"/> <feat att="officiallyApproved" val="yes"/> <feat att="frequency" val="0.0"/></FormRepresentation></WordForm>
<WordForm><feat att="grammaticalGender" val="neuter"/><feat att="definiteness" val="indefinite"/><feat att="grammaticalNumber" val="plural"/><feat att="case" val="genitiveCase"/>
<FormRepresentation> <feat att="writtenForm" val="y-kromosomers"/> <feat att="inflectionalParadigm" val="MFG0044"/> <feat att="officiallyApproved" val="yes"/> <feat att="frequency" val="0.0"/></FormRepresentation></WordForm>
<WordForm><feat att="grammaticalGender" val="neuter"/><feat att="definiteness" val="definite"/><feat att="grammaticalNumber" val="singular"/><feat att="case" val="unspecified"/>
<FormRepresentation> <feat att="writtenForm" val="y-kromosomet"/> <feat att="inflectionalParadigm" val="MFG0044"/> <feat att="officiallyApproved" val="yes"/> <feat att="frequency" val=".1786"/></FormRepresentation></WordForm>
<WordForm><feat att="grammaticalGender" val="neuter"/><feat att="definiteness" val="definite"/><feat att="grammaticalNumber" val="singular"/><feat att="case" val="genitiveCase"/>
<FormRepresentation> <feat att="writtenForm" val="y-kromosomets"/> <feat att="inflectionalParadigm" val="MFG0044"/> <feat att="officiallyApproved" val="yes"/> <feat att="frequency" val="0.0"/></FormRepresentation></WordForm>
<WordForm><feat att="grammaticalGender" val="neuter"/><feat att="definiteness" val="definite"/><feat att="grammaticalNumber" val="plural"/><feat att="case" val="unspecified"/>
<FormRepresentation> <feat att="writtenForm" val="y-kromosomerne"/> <feat att="inflectionalParadigm" val="MFG0044"/> <feat att="officiallyApproved" val="yes"/> <feat att="frequency" val="0.0"/></FormRepresentation></WordForm>
<WordForm><feat att="grammaticalGender" val="neuter"/><feat att="definiteness" val="definite"/><feat att="grammaticalNumber" val="plural"/><feat att="case" val="genitiveCase"/>
<FormRepresentation> <feat att="writtenForm" val="y-kromosomernes"/> <feat att="inflectionalParadigm" val="MFG0044"/> <feat att="officiallyApproved" val="yes"/> <feat att="frequency" val="0.0"/></FormRepresentation></WordForm>
<RelatedForm><feat att="spellingVariant" val="GMU_y-kromosom_2"/> <FormRepresentation><feat att="writtenForm" val="Y-kromosom"/></FormRepresentation></RelatedForm> 
</LexicalEntry> 
<LexicalEntry><feat att="partOfSpeech" val="commonNoun"/> 
<feat att="id" val="GMU_y-kromosom_2"/> 
<feat att="morphologicalUnitId" val="Y-KROMOSOM"/> 
<feat att="originalSource" val="DDO"/> 
<feat att="independentWord" val="yes"/> 
<feat att="decomposition" val="Y+-+kromosom"/> 
<Lemma><FormRepresentation> <feat att="writtenForm" val="Y-kromosom"/> <feat att="officiallyApproved" val="yes"/> 
<feat att="joiningElement" val="nil"/> 
<feat att="joiningElementResult" val="Y-kromosom"/> 
</FormRepresentation> </Lemma> 
<WordForm><feat att="grammaticalGender" val="neuter"/><feat att="definiteness" val="indefinite"/><feat att="grammaticalNumber" val="singular"/><feat att="case" val="unspecified"/>
<FormRepresentation> <feat att="writtenForm" val="Y-kromosom"/> <feat att="inflectionalParadigm" val="MFG0044"/> <feat att="officiallyApproved" val="yes"/> <feat att="frequency" val=".1964"/></FormRepresentation></WordForm>
<WordForm><feat att="grammaticalGender" val="neuter"/><feat att="definiteness" val="indefinite"/><feat att="grammaticalNumber" val="singular"/><feat att="case" val="genitiveCase"/>
<FormRepresentation> <feat att="writtenForm" val="Y-kromosoms"/> <feat att="inflectionalParadigm" val="MFG0044"/> <feat att="officiallyApproved" val="yes"/> <feat att="frequency" val="0.0"/></FormRepresentation></WordForm>
<WordForm><feat att="grammaticalGender" val="neuter"/><feat att="definiteness" val="indefinite"/><feat att="grammaticalNumber" val="plural"/><feat att="case" val="unspecified"/>
<FormRepresentation> <feat att="writtenForm" val="Y-kromosomer"/> <feat att="inflectionalParadigm" val="MFG0044"/> <feat att="officiallyApproved" val="yes"/> <feat att="frequency" val="0.0"/></FormRepresentation></WordForm>
<WordForm><feat att="grammaticalGender" val="neuter"/><feat att="definiteness" val="indefinite"/><feat att="grammaticalNumber" val="plural"/><feat att="case" val="genitiveCase"/>
<FormRepresentation> <feat att="writtenForm" val="Y-kromosomers"/> <feat att="inflectionalParadigm" val="MFG0044"/> <feat att="officiallyApproved" val="yes"/> <feat att="frequency" val="0.0"/></FormRepresentation></WordForm>
<WordForm><feat att="grammaticalGender" val="neuter"/><feat att="definiteness" val="definite"/><feat att="grammaticalNumber" val="singular"/><feat att="case" val="unspecified"/>
<FormRepresentation> <feat att="writtenForm" val="Y-kromosomet"/> <feat att="inflectionalParadigm" val="MFG0044"/> <feat att="officiallyApproved" val="yes"/> <feat att="frequency" val=".1786"/></FormRepresentation></WordForm>
<WordForm><feat att="grammaticalGender" val="neuter"/><feat att="definiteness" val="definite"/><feat att="grammaticalNumber" val="singular"/><feat att="case" val="genitiveCase"/>
<FormRepresentation> <feat att="writtenForm" val="Y-kromosomets"/> <feat att="inflectionalParadigm" val="MFG0044"/> <feat att="officiallyApproved" val="yes"/> <feat att="frequency" val="0.0"/></FormRepresentation></WordForm>
<WordForm><feat att="grammaticalGender" val="neuter"/><feat att="definiteness" val="definite"/><feat att="grammaticalNumber" val="plural"/><feat att="case" val="unspecified"/>
<FormRepresentation> <feat att="writtenForm" val="Y-kromosomerne"/> <feat att="inflectionalParadigm" val="MFG0044"/> <feat att="officiallyApproved" val="yes"/> <feat att="frequency" val="0.0"/></FormRepresentation></WordForm>
<WordForm><feat att="grammaticalGender" val="neuter"/><feat att="definiteness" val="definite"/><feat att="grammaticalNumber" val="plural"/><feat att="case" val="genitiveCase"/>
<FormRepresentation> <feat att="writtenForm" val="Y-kromosomernes"/> <feat att="inflectionalParadigm" val="MFG0044"/> <feat att="officiallyApproved" val="yes"/> <feat att="frequency" val="0.0"/></FormRepresentation></WordForm>
<RelatedForm><feat att="spellingVariant" val="GMU_y-kromosom_1"/> <FormRepresentation><feat att="writtenForm" val="y-kromosom"/></FormRepresentation></RelatedForm> 
</LexicalEntry> 
<LexicalEntry><feat att="partOfSpeech" val="commonNoun"/> 
<feat att="id" val="GMU_yuan_1"/> 
<feat att="morphologicalUnitId" val="YUAN"/> 
<feat att="originalSource" val="DDO"/> 
<feat att="independentWord" val="yes"/> 
<Lemma><FormRepresentation> <feat att="writtenForm" val="yuan"/> <feat att="officiallyApproved" val="yes"/> 
<feat att="joiningElement" val="nil"/> 
<feat att="joiningElementResult" val="yuan"/> 
</FormRepresentation> </Lemma> 
<WordForm><feat att="grammaticalGender" val="commonGender"/><feat att="definiteness" val="indefinite"/><feat att="grammaticalNumber" val="singular"/><feat att="case" val="unspecified"/>
<FormRepresentation> <feat att="writtenForm" val="yuan"/> <feat att="inflectionalParadigm" val="MFG0264"/> <feat att="officiallyApproved" val="yes"/> <feat att="frequency" val="1.0179"/></FormRepresentation></WordForm>
<WordForm><feat att="grammaticalGender" val="commonGender"/><feat att="definiteness" val="indefinite"/><feat att="grammaticalNumber" val="singular"/><feat att="case" val="genitiveCase"/>
<FormRepresentation> <feat att="writtenForm" val="yuans"/> <feat att="inflectionalParadigm" val="MFG0264"/> <feat att="officiallyApproved" val="yes"/> <feat att="frequency" val=".1071"/></FormRepresentation></WordForm>
<WordForm><feat att="grammaticalGender" val="commonGender"/><feat att="definiteness" val="indefinite"/><feat att="grammaticalNumber" val="plural"/><feat att="case" val="unspecified"/>
<FormRepresentation> <feat att="writtenForm" val="yuan"/> <feat att="inflectionalParadigm" val="MFG0264"/> <feat att="officiallyApproved" val="yes"/> <feat att="frequency" val="1.0179"/></FormRepresentation></WordForm>
<WordForm><feat att="grammaticalGender" val="commonGender"/><feat att="definiteness" val="indefinite"/><feat att="grammaticalNumber" val="plural"/><feat att="case" val="genitiveCase"/>
<FormRepresentation> <feat att="writtenForm" val="yuans"/> <feat att="inflectionalParadigm" val="MFG0264"/> <feat att="officiallyApproved" val="yes"/> <feat att="frequency" val=".1071"/></FormRepresentation></WordForm>
</LexicalEntry> 
<LexicalEntry><feat att="partOfSpeech" val="commonNoun"/> 
<feat att="id" val="GMU_ydermål_1"/> 
<feat att="morphologicalUnitId" val="YDERMÅL"/> 
<feat att="originalSource" val="DDO"/> 
<feat att="independentWord" val="yes"/> 
<feat att="decomposition" val="ydre+[ydre]yder+mål"/> 
<Lemma><FormRepresentation> <feat att="writtenForm" val="ydermål"/> <feat att="officiallyApproved" val="yes"/> 
<feat att="joiningElement" val="nil"/> 
<feat att="joiningElementResult" val="ydermål"/> 
</FormRepresentation> </Lemma> 
<WordForm><feat att="grammaticalGender" val="neuter"/><feat att="definiteness" val="indefinite"/><feat att="grammaticalNumber" val="singular"/><feat att="case" val="unspecified"/>
<FormRepresentation> <feat att="writtenForm" val="ydermål"/> <feat att="inflectionalParadigm" val="MFG0040"/> <feat att="officiallyApproved" val="yes"/> <feat att="frequency" val=".0536"/></FormRepresentation></WordForm>
<WordForm><feat att="grammaticalGender" val="neuter"/><feat att="definiteness" val="indefinite"/><feat att="grammaticalNumber" val="singular"/><feat att="case" val="genitiveCase"/>
<FormRepresentation> <feat att="writtenForm" val="ydermåls"/> <feat att="inflectionalParadigm" val="MFG0040"/> <feat att="officiallyApproved" val="yes"/> <feat att="frequency" val="0.0"/></FormRepresentation></WordForm>
<WordForm><feat att="grammaticalGender" val="neuter"/><feat att="definiteness" val="indefinite"/><feat att="grammaticalNumber" val="plural"/><feat att="case" val="unspecified"/>
<FormRepresentation> <feat att="writtenForm" val="ydermål"/> <feat att="inflectionalParadigm" val="MFG0040"/> <feat att="officiallyApproved" val="yes"/> <feat att="frequency" val=".0536"/></FormRepresentation></WordForm>
<WordForm><feat att="grammaticalGender" val="neuter"/><feat att="definiteness" val="indefinite"/><feat att="grammaticalNumber" val="plural"/><feat att="case" val="genitiveCase"/>
<FormRepresentation> <feat att="writtenForm" val="ydermåls"/> <feat att="inflectionalParadigm" val="MFG0040"/> <feat att="officiallyApproved" val="yes"/> <feat att="frequency" val="0.0"/></FormRepresentation></WordForm>
<WordForm><feat att="grammaticalGender" val="neuter"/><feat att="definiteness" val="definite"/><feat att="grammaticalNumber" val="singular"/><feat att="case" val="unspecified"/>
<FormRepresentation> <feat att="writtenForm" val="ydermålet"/> <feat att="inflectionalParadigm" val="MFG0040"/> <feat att="officiallyApproved" val="yes"/> <feat att="frequency" val="0.0"/></FormRepresentation></WordForm>
<WordForm><feat att="grammaticalGender" val="neuter"/><feat att="definiteness" val="definite"/><feat att="grammaticalNumber" val="singular"/><feat att="case" val="genitiveCase"/>
<FormRepresentation> <feat att="writtenForm" val="ydermålets"/> <feat att="inflectionalParadigm" val="MFG0040"/> <feat att="officiallyApproved" val="yes"/> <feat att="frequency" val="0.0"/></FormRepresentation></WordForm>
<WordForm><feat att="grammaticalGender" val="neuter"/><feat att="definiteness" val="definite"/><feat att="grammaticalNumber" val="plural"/><feat att="case" val="unspecified"/>
<FormRepresentation> <feat att="writtenForm" val="ydermålene"/> <feat att="inflectionalParadigm" val="MFG0040"/> <feat att="officiallyApproved" val="yes"/> <feat att="frequency" val="0.0"/></FormRepresentation></WordForm>
<WordForm><feat att="grammaticalGender" val="neuter"/><feat att="definiteness" val="definite"/><feat att="grammaticalNumber" val="plural"/><feat att="case" val="genitiveCase"/>
<FormRepresentation> <feat att="writtenForm" val="ydermålenes"/> <feat att="inflectionalParadigm" val="MFG0040"/> <feat att="officiallyApproved" val="yes"/> <feat att="frequency" val="0.0"/></FormRepresentation></WordForm>
</LexicalEntry> 
<LexicalEntry><feat att="partOfSpeech" val="commonNoun"/> 
<feat att="id" val="GMU_zoo_1"/> 
<feat att="morphologicalUnitId" val="ZOO"/> 
<feat att="originalSource" val="DDO"/> 
<feat att="independentWord" val="yes"/> 
<Lemma><FormRepresentation> <feat att="writtenForm" val="zoo"/> <feat att="officiallyApproved" val="yes"/> 
<feat att="joiningElement" val="nil"/> 
<feat att="joiningElementResult" val="zoo"/> 
</FormRepresentation> </Lemma> 
<WordForm><feat att="grammaticalGender" val="commonGender"/><feat att="definiteness" val="indefinite"/><feat att="grammaticalNumber" val="singular"/><feat att="case" val="unspecified"/>
<FormRepresentation> <feat att="writtenForm" val="zoo"/> <feat att="inflectionalParadigm" val="MFG0016"/> <feat att="officiallyApproved" val="yes"/> <feat att="frequency" val="0.0"/></FormRepresentation></WordForm>
<WordForm><feat att="grammaticalGender" val="commonGender"/><feat att="definiteness" val="indefinite"/><feat att="grammaticalNumber" val="singular"/><feat att="case" val="genitiveCase"/>
<FormRepresentation> <feat att="writtenForm" val="zoos"/> <feat att="inflectionalParadigm" val="MFG0016"/> <feat att="officiallyApproved" val="yes"/> <feat att="frequency" val="0.0"/></FormRepresentation></WordForm>
<WordForm><feat att="grammaticalGender" val="commonGender"/><feat att="definiteness" val="indefinite"/><feat att="grammaticalNumber" val="plural"/><feat att="case" val="unspecified"/>
<FormRepresentation> <feat att="writtenForm" val="zooer"/> <feat att="inflectionalParadigm" val="MFG0016"/> <feat att="officiallyApproved" val="yes"/> <feat att="frequency" val="0.0"/></FormRepresentation></WordForm>
<WordForm><feat att="grammaticalGender" val="commonGender"/><feat att="definiteness" val="indefinite"/><feat att="grammaticalNumber" val="plural"/><feat att="case" val="genitiveCase"/>
<FormRepresentation> <feat att="writtenForm" val="zooers"/> <feat att="inflectionalParadigm" val="MFG0016"/> <feat att="officiallyApproved" val="yes"/> <feat att="frequency" val="0.0"/></FormRepresentation></WordForm>
<WordForm><feat att="grammaticalGender" val="commonGender"/><feat att="definiteness" val="definite"/><feat att="grammaticalNumber" val="singular"/><feat att="case" val="unspecified"/>
<FormRepresentation> <feat att="writtenForm" val="zooen"/> <feat att="inflectionalParadigm" val="MFG0016"/> <feat att="officiallyApproved" val="yes"/> <feat att="frequency" val="0.0"/></FormRepresentation></WordForm>
<WordForm><feat att="grammaticalGender" val="commonGender"/><feat att="definiteness" val="definite"/><feat att="grammaticalNumber" val="singular"/><feat att="case" val="genitiveCase"/>
<FormRepresentation> <feat att="writtenForm" val="zooens"/> <feat att="inflectionalParadigm" val="MFG0016"/> <feat att="officiallyApproved" val="yes"/> <feat att="frequency" val="0.0"/></FormRepresentation></WordForm>
<WordForm><feat att="grammaticalGender" val="commonGender"/><feat att="definiteness" val="definite"/><feat att="grammaticalNumber" val="plural"/><feat att="case" val="unspecified"/>
<FormRepresentation> <feat att="writtenForm" val="zooerne"/> <feat att="inflectionalParadigm" val="MFG0016"/> <feat att="officiallyApproved" val="yes"/> <feat att="frequency" val="0.0"/></FormRepresentation></WordForm>
<WordForm><feat att="grammaticalGender" val="commonGender"/><feat att="definiteness" val="definite"/><feat att="grammaticalNumber" val="plural"/><feat att="case" val="genitiveCase"/>
<FormRepresentation> <feat att="writtenForm" val="zooernes"/> <feat att="inflectionalParadigm" val="MFG0016"/> <feat att="officiallyApproved" val="yes"/> <feat att="frequency" val="0.0"/></FormRepresentation></WordForm>
</LexicalEntry> 
<LexicalEntry><feat att="partOfSpeech" val="commonNoun"/> 
<feat att="id" val="GMU_yndlingsoffer_1"/> 
<feat att="morphologicalUnitId" val="YNDLINGSOFFER"/> 
<feat att="originalSource" val="DDO"/> 
<feat att="independentWord" val="yes"/> 
<feat att="decomposition" val="yndling+s+offer"/> 
<Lemma><FormRepresentation> <feat att="writtenForm" val="yndlingsoffer"/> <feat att="officiallyApproved" val="yes"/> 
<feat att="joiningElement" val="nil"/> 
<feat att="joiningElementResult" val="yndlingsoffer"/> 
</FormRepresentation> </Lemma> 
<WordForm><feat att="grammaticalGender" val="neuter"/><feat att="definiteness" val="indefinite"/><feat att="grammaticalNumber" val="singular"/><feat att="case" val="unspecified"/>
<FormRepresentation> <feat att="writtenForm" val="yndlingsoffer"/><feat att="inflectionalParadigm" val="MFG0337,MFG0338"/> <feat att="officiallyApproved" val="yes"/> <feat att="frequency" val=".1607"/></FormRepresentation></WordForm>
<WordForm><feat att="grammaticalGender" val="neuter"/><feat att="definiteness" val="indefinite"/><feat att="grammaticalNumber" val="singular"/><feat att="case" val="genitiveCase"/>
<FormRepresentation> <feat att="writtenForm" val="yndlingsoffers"/><feat att="inflectionalParadigm" val="MFG0337,MFG0338"/> <feat att="officiallyApproved" val="yes"/> <feat att="frequency" val="0.0"/></FormRepresentation></WordForm>
<WordForm><feat att="grammaticalGender" val="neuter"/><feat att="definiteness" val="indefinite"/><feat att="grammaticalNumber" val="plural"/><feat att="case" val="unspecified"/>
<FormRepresentation> <feat att="writtenForm" val="yndlingsofre"/><feat att="inflectionalParadigm" val="MFG0337,MFG0338"/> <feat att="officiallyApproved" val="yes"/> <feat att="frequency" val=".0536"/></FormRepresentation></WordForm>
<WordForm><feat att="grammaticalGender" val="neuter"/><feat att="definiteness" val="indefinite"/><feat att="grammaticalNumber" val="plural"/><feat att="case" val="genitiveCase"/>
<FormRepresentation> <feat att="writtenForm" val="yndlingsofres"/><feat att="inflectionalParadigm" val="MFG0337,MFG0338"/> <feat att="officiallyApproved" val="yes"/> <feat att="frequency" val="0.0"/></FormRepresentation></WordForm>
<WordForm><feat att="grammaticalGender" val="neuter"/><feat att="definiteness" val="definite"/><feat att="grammaticalNumber" val="singular"/><feat att="case" val="unspecified"/>
<FormRepresentation> <feat att="writtenForm" val="yndlingsofret"/> <feat att="inflectionalParadigm" val="MFG0338"/> <feat att="officiallyApproved" val="yes"/> <feat att="frequency" val="0.0"/></FormRepresentation><FormRepresentation> <feat att="writtenForm" val="yndlingsofferet"/> <feat att="inflectionalParadigm" val="MFG0337"/> <feat att="officiallyApproved" val="yes"/> <feat att="frequency" val=".0357"/></FormRepresentation></WordForm>
<WordForm><feat att="grammaticalGender" val="neuter"/><feat att="definiteness" val="definite"/><feat att="grammaticalNumber" val="singular"/><feat att="case" val="genitiveCase"/>
<FormRepresentation> <feat att="writtenForm" val="yndlingsofrets"/> <feat att="inflectionalParadigm" val="MFG0338"/> <feat att="officiallyApproved" val="yes"/> <feat att="frequency" val="0.0"/></FormRepresentation><FormRepresentation> <feat att="writtenForm" val="yndlingsofferets"/> <feat att="inflectionalParadigm" val="MFG0337"/> <feat att="officiallyApproved" val="yes"/> <feat att="frequency" val="0.0"/></FormRepresentation></WordForm>
<WordForm><feat att="grammaticalGender" val="neuter"/><feat att="definiteness" val="definite"/><feat att="grammaticalNumber" val="plural"/><feat att="case" val="unspecified"/>
<FormRepresentation> <feat att="writtenForm" val="yndlingsofrene"/><feat att="inflectionalParadigm" val="MFG0337,MFG0338"/> <feat att="officiallyApproved" val="yes"/> <feat att="frequency" val=".0536"/></FormRepresentation></WordForm>
<WordForm><feat att="grammaticalGender" val="neuter"/><feat att="definiteness" val="definite"/><feat att="grammaticalNumber" val="plural"/><feat att="case" val="genitiveCase"/>
<FormRepresentation> <feat att="writtenForm" val="yndlingsofrenes"/><feat att="inflectionalParadigm" val="MFG0337,MFG0338"/> <feat att="officiallyApproved" val="yes"/> <feat att="frequency" val="0.0"/></FormRepresentation></WordForm>
</LexicalEntry> 
<LexicalEntry><feat att="partOfSpeech" val="commonNoun"/> 
<feat att="id" val="GMU_yoyo_1"/> 
<feat att="morphologicalUnitId" val="YOYO"/> 
<feat att="originalSource" val="DDO"/> 
<feat att="independentWord" val="yes"/> 
<Lemma><FormRepresentation> <feat att="writtenForm" val="yoyo"/> <feat att="officiallyApproved" val="yes"/> 
<feat att="joiningElement" val="nil"/> 
<feat att="joiningElementResult" val="yoyo"/> 
</FormRepresentation> </Lemma> 
<WordForm><feat att="grammaticalGender" val="commonGender"/><feat att="definiteness" val="indefinite"/><feat att="grammaticalNumber" val="singular"/><feat att="case" val="unspecified"/>
<FormRepresentation> <feat att="writtenForm" val="yoyo"/> <feat att="inflectionalParadigm" val="MFG0016"/> <feat att="officiallyApproved" val="yes"/> <feat att="frequency" val=".0714"/></FormRepresentation></WordForm>
<WordForm><feat att="grammaticalGender" val="commonGender"/><feat att="definiteness" val="indefinite"/><feat att="grammaticalNumber" val="singular"/><feat att="case" val="genitiveCase"/>
<FormRepresentation> <feat att="writtenForm" val="yoyos"/> <feat att="inflectionalParadigm" val="MFG0016"/> <feat att="officiallyApproved" val="yes"/> <feat att="frequency" val="0.0"/></FormRepresentation></WordForm>
<WordForm><feat att="grammaticalGender" val="commonGender"/><feat att="definiteness" val="indefinite"/><feat att="grammaticalNumber" val="plural"/><feat att="case" val="unspecified"/>
<FormRepresentation> <feat att="writtenForm" val="yoyoer"/> <feat att="inflectionalParadigm" val="MFG0016"/> <feat att="officiallyApproved" val="yes"/> <feat att="frequency" val="0.0"/></FormRepresentation></WordForm>
<WordForm><feat att="grammaticalGender" val="commonGender"/><feat att="definiteness" val="indefinite"/><feat att="grammaticalNumber" val="plural"/><feat att="case" val="genitiveCase"/>
<FormRepresentation> <feat att="writtenForm" val="yoyoers"/> <feat att="inflectionalParadigm" val="MFG0016"/> <feat att="officiallyApproved" val="yes"/> <feat att="frequency" val="0.0"/></FormRepresentation></WordForm>
<WordForm><feat att="grammaticalGender" val="commonGender"/><feat att="definiteness" val="definite"/><feat att="grammaticalNumber" val="singular"/><feat att="case" val="unspecified"/>
<FormRepresentation> <feat att="writtenForm" val="yoyoen"/> <feat att="inflectionalParadigm" val="MFG0016"/> <feat att="officiallyApproved" val="yes"/> <feat att="frequency" val=".0536"/></FormRepresentation></WordForm>
<WordForm><feat att="grammaticalGender" val="commonGender"/><feat att="definiteness" val="definite"/><feat att="grammaticalNumber" val="singular"/><feat att="case" val="genitiveCase"/>
<FormRepresentation> <feat att="writtenForm" val="yoyoens"/> <feat att="inflectionalParadigm" val="MFG0016"/> <feat att="officiallyApproved" val="yes"/> <feat att="frequency" val="0.0"/></FormRepresentation></WordForm>
<WordForm><feat att="grammaticalGender" val="commonGender"/><feat att="definiteness" val="definite"/><feat att="grammaticalNumber" val="plural"/><feat att="case" val="unspecified"/>
<FormRepresentation> <feat att="writtenForm" val="yoyoerne"/> <feat att="inflectionalParadigm" val="MFG0016"/> <feat att="officiallyApproved" val="yes"/> <feat att="frequency" val="0.0"/></FormRepresentation></WordForm>
<WordForm><feat att="grammaticalGender" val="commonGender"/><feat att="definiteness" val="definite"/><feat att="grammaticalNumber" val="plural"/><feat att="case" val="genitiveCase"/>
<FormRepresentation> <feat att="writtenForm" val="yoyoernes"/> <feat att="inflectionalParadigm" val="MFG0016"/> <feat att="officiallyApproved" val="yes"/> <feat att="frequency" val="0.0"/></FormRepresentation></WordForm>
<RelatedForm><feat att="spellingVariant" val="GMU_yoyo_2"/> <FormRepresentation><feat att="writtenForm" val="Yo-Yo"/></FormRepresentation></RelatedForm> 
</LexicalEntry> 
<LexicalEntry><feat att="partOfSpeech" val="commonNoun"/> 
<feat att="id" val="GMU_yoyo_2"/> 
<feat att="morphologicalUnitId" val="YOYO"/> 
<feat att="originalSource" val="DDO"/> 
<feat att="independentWord" val="yes"/> 
<Lemma><FormRepresentation> <feat att="writtenForm" val="Yo-Yo"/> <feat att="officiallyApproved" val="yes"/> 
<feat att="joiningElement" val="nil"/> 
<feat att="joiningElementResult" val="Yo-Yo"/> 
</FormRepresentation> </Lemma> 
<WordForm><feat att="grammaticalGender" val="commonGender"/><feat att="definiteness" val="indefinite"/><feat att="grammaticalNumber" val="singular"/><feat att="case" val="unspecified"/>
<FormRepresentation> <feat att="writtenForm" val="Yo-Yo"/> <feat att="inflectionalParadigm" val="MFG0016"/> <feat att="officiallyApproved" val="yes"/> <feat att="frequency" val=".2143"/></FormRepresentation></WordForm>
<WordForm><feat att="grammaticalGender" val="commonGender"/><feat att="definiteness" val="indefinite"/><feat att="grammaticalNumber" val="singular"/><feat att="case" val="genitiveCase"/>
<FormRepresentation> <feat att="writtenForm" val="Yo-Yos"/> <feat att="inflectionalParadigm" val="MFG0016"/> <feat att="officiallyApproved" val="yes"/> <feat att="frequency" val="0.0"/></FormRepresentation></WordForm>
<WordForm><feat att="grammaticalGender" val="commonGender"/><feat att="definiteness" val="indefinite"/><feat att="grammaticalNumber" val="plural"/><feat att="case" val="unspecified"/>
<FormRepresentation> <feat att="writtenForm" val="Yo-Yoer"/> <feat att="inflectionalParadigm" val="MFG0016"/> <feat att="officiallyApproved" val="yes"/> <feat att="frequency" val=".0357"/></FormRepresentation></WordForm>
<WordForm><feat att="grammaticalGender" val="commonGender"/><feat att="definiteness" val="indefinite"/><feat att="grammaticalNumber" val="plural"/><feat att="case" val="genitiveCase"/>
<FormRepresentation> <feat att="writtenForm" val="Yo-Yoers"/> <feat att="inflectionalParadigm" val="MFG0016"/> <feat att="officiallyApproved" val="yes"/> <feat att="frequency" val="0.0"/></FormRepresentation></WordForm>
<WordForm><feat att="grammaticalGender" val="commonGender"/><feat att="definiteness" val="definite"/><feat att="grammaticalNumber" val="singular"/><feat att="case" val="unspecified"/>
<FormRepresentation> <feat att="writtenForm" val="Yo-Yoen"/> <feat att="inflectionalParadigm" val="MFG0016"/> <feat att="officiallyApproved" val="yes"/> <feat att="frequency" val=".0179"/></FormRepresentation></WordForm>
<WordForm><feat att="grammaticalGender" val="commonGender"/><feat att="definiteness" val="definite"/><feat att="grammaticalNumber" val="singular"/><feat att="case" val="genitiveCase"/>
<FormRepresentation> <feat att="writtenForm" val="Yo-Yoens"/> <feat att="inflectionalParadigm" val="MFG0016"/> <feat att="officiallyApproved" val="yes"/> <feat att="frequency" val="0.0"/></FormRepresentation></WordForm>
<WordForm><feat att="grammaticalGender" val="commonGender"/><feat att="definiteness" val="definite"/><feat att="grammaticalNumber" val="plural"/><feat att="case" val="unspecified"/>
<FormRepresentation> <feat att="writtenForm" val="Yo-Yoerne"/> <feat att="inflectionalParadigm" val="MFG0016"/> <feat att="officiallyApproved" val="yes"/> <feat att="frequency" val="0.0"/></FormRepresentation></WordForm>
<WordForm><feat att="grammaticalGender" val="commonGender"/><feat att="definiteness" val="definite"/><feat att="grammaticalNumber" val="plural"/><feat att="case" val="genitiveCase"/>
<FormRepresentation> <feat att="writtenForm" val="Yo-Yoernes"/> <feat att="inflectionalParadigm" val="MFG0016"/> <feat att="officiallyApproved" val="yes"/> <feat att="frequency" val="0.0"/></FormRepresentation></WordForm>
<RelatedForm><feat att="spellingVariant" val="GMU_yoyo_1"/> <FormRepresentation><feat att="writtenForm" val="yoyo"/></FormRepresentation></RelatedForm> 
</LexicalEntry> 
<LexicalEntry><feat att="partOfSpeech" val="commonNoun"/> 
<feat att="id" val="GMU_ynk_1"/> 
<feat att="morphologicalUnitId" val="YNK"/> 
<feat att="originalSource" val="DDO"/> 
<feat att="independentWord" val="yes"/> 
<Lemma><FormRepresentation> <feat att="writtenForm" val="ynk"/> <feat att="officiallyApproved" val="yes"/> 
<feat att="joiningElement" val="nil"/> 
<feat att="joiningElementResult" val="ynk"/> 
</FormRepresentation> </Lemma> 
<WordForm><feat att="grammaticalGender" val="commonGender"/><feat att="definiteness" val="indefinite"/><feat att="grammaticalNumber" val="singular"/><feat att="case" val="unspecified"/>
<FormRepresentation> <feat att="writtenForm" val="ynk"/> <feat att="inflectionalParadigm" val="MFG0220"/> <feat att="officiallyApproved" val="yes"/> <feat att="frequency" val=".75"/></FormRepresentation></WordForm>
<WordForm><feat att="grammaticalGender" val="commonGender"/><feat att="definiteness" val="indefinite"/><feat att="grammaticalNumber" val="singular"/><feat att="case" val="genitiveCase"/>
<FormRepresentation> <feat att="writtenForm" val="ynks"/> <feat att="inflectionalParadigm" val="MFG0220"/> <feat att="officiallyApproved" val="yes"/> <feat att="frequency" val="0.0"/></FormRepresentation></WordForm>
<WordForm><feat att="grammaticalGender" val="commonGender"/><feat att="definiteness" val="definite"/><feat att="grammaticalNumber" val="singular"/><feat att="case" val="unspecified"/>
<FormRepresentation> <feat att="writtenForm" val="ynken"/> <feat att="inflectionalParadigm" val="MFG0220"/> <feat att="officiallyApproved" val="yes"/> <feat att="frequency" val=".0179"/></FormRepresentation></WordForm>
<WordForm><feat att="grammaticalGender" val="commonGender"/><feat att="definiteness" val="definite"/><feat att="grammaticalNumber" val="singular"/><feat att="case" val="genitiveCase"/>
<FormRepresentation> <feat att="writtenForm" val="ynkens"/> <feat att="inflectionalParadigm" val="MFG0220"/> <feat att="officiallyApproved" val="yes"/> <feat att="frequency" val="0.0"/></FormRepresentation></WordForm>
</LexicalEntry> 
<LexicalEntry><feat att="partOfSpeech" val="commonNoun"/> 
<feat att="id" val="GMU_yak_1"/> 
<feat att="morphologicalUnitId" val="YAK"/> 
<feat att="originalSource" val="DDO"/> 
<feat att="independentWord" val="yes"/> 
<Lemma><FormRepresentation> <feat att="writtenForm" val="yak"/> <feat att="officiallyApproved" val="yes"/> 
<feat att="joiningElement" val="nil"/> 
<feat att="joiningElementResult" val="yak"/> 
</FormRepresentation> </Lemma> 
<WordForm><feat att="grammaticalGender" val="commonGender"/><feat att="definiteness" val="indefinite"/><feat att="grammaticalNumber" val="singular"/><feat att="case" val="unspecified"/>
<FormRepresentation> <feat att="writtenForm" val="yak"/> <feat att="inflectionalParadigm" val="MFG0062"/> <feat att="officiallyApproved" val="yes"/> <feat att="frequency" val=".0357"/></FormRepresentation></WordForm>
<WordForm><feat att="grammaticalGender" val="commonGender"/><feat att="definiteness" val="indefinite"/><feat att="grammaticalNumber" val="singular"/><feat att="case" val="genitiveCase"/>
<FormRepresentation> <feat att="writtenForm" val="yaks"/> <feat att="inflectionalParadigm" val="MFG0062"/> <feat att="officiallyApproved" val="yes"/> <feat att="frequency" val="0.0"/></FormRepresentation></WordForm>
<WordForm><feat att="grammaticalGender" val="commonGender"/><feat att="definiteness" val="indefinite"/><feat att="grammaticalNumber" val="plural"/><feat att="case" val="unspecified"/>
<FormRepresentation> <feat att="writtenForm" val="yakker"/> <feat att="inflectionalParadigm" val="MFG0062"/> <feat att="officiallyApproved" val="yes"/> <feat att="frequency" val="0.0"/></FormRepresentation></WordForm>
<WordForm><feat att="grammaticalGender" val="commonGender"/><feat att="definiteness" val="indefinite"/><feat att="grammaticalNumber" val="plural"/><feat att="case" val="genitiveCase"/>
<FormRepresentation> <feat att="writtenForm" val="yakkers"/> <feat att="inflectionalParadigm" val="MFG0062"/> <feat att="officiallyApproved" val="yes"/> <feat att="frequency" val="0.0"/></FormRepresentation></WordForm>
<WordForm><feat att="grammaticalGender" val="commonGender"/><feat att="definiteness" val="definite"/><feat att="grammaticalNumber" val="singular"/><feat att="case" val="unspecified"/>
<FormRepresentation> <feat att="writtenForm" val="yakken"/> <feat att="inflectionalParadigm" val="MFG0062"/> <feat att="officiallyApproved" val="yes"/> <feat att="frequency" val="0.0"/></FormRepresentation></WordForm>
<WordForm><feat att="grammaticalGender" val="commonGender"/><feat att="definiteness" val="definite"/><feat att="grammaticalNumber" val="singular"/><feat att="case" val="genitiveCase"/>
<FormRepresentation> <feat att="writtenForm" val="yakkens"/> <feat att="inflectionalParadigm" val="MFG0062"/> <feat att="officiallyApproved" val="yes"/> <feat att="frequency" val="0.0"/></FormRepresentation></WordForm>
<WordForm><feat att="grammaticalGender" val="commonGender"/><feat att="definiteness" val="definite"/><feat att="grammaticalNumber" val="plural"/><feat att="case" val="unspecified"/>
<FormRepresentation> <feat att="writtenForm" val="yakkerne"/> <feat att="inflectionalParadigm" val="MFG0062"/> <feat att="officiallyApproved" val="yes"/> <feat att="frequency" val=".0357"/></FormRepresentation></WordForm>
<WordForm><feat att="grammaticalGender" val="commonGender"/><feat att="definiteness" val="definite"/><feat att="grammaticalNumber" val="plural"/><feat att="case" val="genitiveCase"/>
<FormRepresentation> <feat att="writtenForm" val="yakkernes"/> <feat att="inflectionalParadigm" val="MFG0062"/> <feat att="officiallyApproved" val="yes"/> <feat att="frequency" val="0.0"/></FormRepresentation></WordForm>
</LexicalEntry> 
<LexicalEntry><feat att="partOfSpeech" val="commonNoun"/> 
<feat att="id" val="GMU_zobel_1"/> 
<feat att="morphologicalUnitId" val="ZOBEL"/> 
<feat att="originalSource" val="DDO"/> 
<feat att="independentWord" val="yes"/> 
<Lemma><FormRepresentation> <feat att="writtenForm" val="zobel"/> <feat att="officiallyApproved" val="yes"/> 
<feat att="joiningElement" val="nil"/> 
<feat att="joiningElementResult" val="zobel"/> 
</FormRepresentation> </Lemma> 
<WordForm><feat att="grammaticalGender" val="commonGender"/><feat att="definiteness" val="indefinite"/><feat att="grammaticalNumber" val="singular"/><feat att="case" val="unspecified"/>
<FormRepresentation> <feat att="writtenForm" val="zobel"/><feat att="inflectionalParadigm" val="MFG0026,MFG0104"/> <feat att="officiallyApproved" val="yes"/> <feat att="frequency" val="0.0"/></FormRepresentation></WordForm>
<WordForm><feat att="grammaticalGender" val="commonGender"/><feat att="definiteness" val="indefinite"/><feat att="grammaticalNumber" val="singular"/><feat att="case" val="genitiveCase"/>
<FormRepresentation> <feat att="writtenForm" val="zobels"/><feat att="inflectionalParadigm" val="MFG0026,MFG0104"/> <feat att="officiallyApproved" val="yes"/> <feat att="frequency" val="0.0"/></FormRepresentation></WordForm>
<WordForm><feat att="grammaticalGender" val="commonGender"/><feat att="definiteness" val="indefinite"/><feat att="grammaticalNumber" val="plural"/><feat att="case" val="unspecified"/>
<FormRepresentation> <feat att="writtenForm" val="zobler"/><feat att="inflectionalParadigm" val="MFG0026,MFG0104"/> <feat att="officiallyApproved" val="yes"/> <feat att="frequency" val="0.0"/></FormRepresentation></WordForm>
<WordForm><feat att="grammaticalGender" val="commonGender"/><feat att="definiteness" val="indefinite"/><feat att="grammaticalNumber" val="plural"/><feat att="case" val="genitiveCase"/>
<FormRepresentation> <feat att="writtenForm" val="zoblers"/><feat att="inflectionalParadigm" val="MFG0026,MFG0104"/> <feat att="officiallyApproved" val="yes"/> <feat att="frequency" val="0.0"/></FormRepresentation></WordForm>
<WordForm><feat att="grammaticalGender" val="commonGender"/><feat att="definiteness" val="definite"/><feat att="grammaticalNumber" val="singular"/><feat att="case" val="unspecified"/>
<FormRepresentation> <feat att="writtenForm" val="zoblen"/> <feat att="inflectionalParadigm" val="MFG0104"/> <feat att="officiallyApproved" val="yes"/> <feat att="frequency" val="0.0"/></FormRepresentation><FormRepresentation> <feat att="writtenForm" val="zobelen"/> <feat att="inflectionalParadigm" val="MFG0026"/> <feat att="officiallyApproved" val="yes"/> <feat att="frequency" val="0.0"/></FormRepresentation></WordForm>
<WordForm><feat att="grammaticalGender" val="commonGender"/><feat att="definiteness" val="definite"/><feat att="grammaticalNumber" val="singular"/><feat att="case" val="genitiveCase"/>
<FormRepresentation> <feat att="writtenForm" val="zoblens"/> <feat att="inflectionalParadigm" val="MFG0104"/> <feat att="officiallyApproved" val="yes"/> <feat att="frequency" val="0.0"/></FormRepresentation><FormRepresentation> <feat att="writtenForm" val="zobelens"/> <feat att="inflectionalParadigm" val="MFG0026"/> <feat att="officiallyApproved" val="yes"/> <feat att="frequency" val="0.0"/></FormRepresentation></WordForm>
<WordForm><feat att="grammaticalGender" val="commonGender"/><feat att="definiteness" val="definite"/><feat att="grammaticalNumber" val="plural"/><feat att="case" val="unspecified"/>
<FormRepresentation> <feat att="writtenForm" val="zoblerne"/><feat att="inflectionalParadigm" val="MFG0026,MFG0104"/> <feat att="officiallyApproved" val="yes"/> <feat att="frequency" val="0.0"/></FormRepresentation></WordForm>
<WordForm><feat att="grammaticalGender" val="commonGender"/><feat att="definiteness" val="definite"/><feat att="grammaticalNumber" val="plural"/><feat att="case" val="genitiveCase"/>
<FormRepresentation> <feat att="writtenForm" val="zoblernes"/><feat att="inflectionalParadigm" val="MFG0026,MFG0104"/> <feat att="officiallyApproved" val="yes"/> <feat att="frequency" val="0.0"/></FormRepresentation></WordForm>
</LexicalEntry> 
<LexicalEntry><feat att="partOfSpeech" val="commonNoun"/> 
<feat att="id" val="GMU_zeustempel_1"/> 
<feat att="morphologicalUnitId" val="ZEUSTEMPEL"/> 
<feat att="originalSource" val="DDO"/> 
<feat att="independentWord" val="yes"/> 
<feat att="decomposition" val="Zeus+[Zeus]zeus+tempel"/> 
<Lemma><FormRepresentation> <feat att="writtenForm" val="zeustempel"/> <feat att="officiallyApproved" val="yes"/> 
<feat att="joiningElement" val="nil"/> 
<feat att="joiningElementResult" val="zeustempel"/> 
</FormRepresentation> </Lemma> 
<WordForm><feat att="grammaticalGender" val="neuter"/><feat att="definiteness" val="indefinite"/><feat att="grammaticalNumber" val="singular"/><feat att="case" val="unspecified"/>
<FormRepresentation> <feat att="writtenForm" val="zeustempel"/><feat att="inflectionalParadigm" val="MFG0105,MFG0257"/> <feat att="officiallyApproved" val="yes"/> <feat att="frequency" val="0.0"/></FormRepresentation></WordForm>
<WordForm><feat att="grammaticalGender" val="neuter"/><feat att="definiteness" val="indefinite"/><feat att="grammaticalNumber" val="singular"/><feat att="case" val="genitiveCase"/>
<FormRepresentation> <feat att="writtenForm" val="zeustempels"/><feat att="inflectionalParadigm" val="MFG0105,MFG0257"/> <feat att="officiallyApproved" val="yes"/> <feat att="frequency" val="0.0"/></FormRepresentation></WordForm>
<WordForm><feat att="grammaticalGender" val="neuter"/><feat att="definiteness" val="indefinite"/><feat att="grammaticalNumber" val="plural"/><feat att="case" val="unspecified"/>
<FormRepresentation> <feat att="writtenForm" val="zeustempler"/><feat att="inflectionalParadigm" val="MFG0105,MFG0257"/> <feat att="officiallyApproved" val="yes"/> <feat att="frequency" val="0.0"/></FormRepresentation></WordForm>
<WordForm><feat att="grammaticalGender" val="neuter"/><feat att="definiteness" val="indefinite"/><feat att="grammaticalNumber" val="plural"/><feat att="case" val="genitiveCase"/>
<FormRepresentation> <feat att="writtenForm" val="zeustemplers"/><feat att="inflectionalParadigm" val="MFG0105,MFG0257"/> <feat att="officiallyApproved" val="yes"/> <feat att="frequency" val="0.0"/></FormRepresentation></WordForm>
<WordForm><feat att="grammaticalGender" val="neuter"/><feat att="definiteness" val="definite"/><feat att="grammaticalNumber" val="singular"/><feat att="case" val="unspecified"/>
<FormRepresentation> <feat att="writtenForm" val="zeustemplet"/> <feat att="inflectionalParadigm" val="MFG0105"/> <feat att="officiallyApproved" val="yes"/> <feat att="frequency" val="0.0"/></FormRepresentation><FormRepresentation> <feat att="writtenForm" val="zeustempelet"/> <feat att="inflectionalParadigm" val="MFG0257"/> <feat att="officiallyApproved" val="yes"/> <feat att="frequency" val="0.0"/></FormRepresentation></WordForm>
<WordForm><feat att="grammaticalGender" val="neuter"/><feat att="definiteness" val="definite"/><feat att="grammaticalNumber" val="singular"/><feat att="case" val="genitiveCase"/>
<FormRepresentation> <feat att="writtenForm" val="zeustemplets"/> <feat att="inflectionalParadigm" val="MFG0105"/> <feat att="officiallyApproved" val="yes"/> <feat att="frequency" val="0.0"/></FormRepresentation><FormRepresentation> <feat att="writtenForm" val="zeustempelets"/> <feat att="inflectionalParadigm" val="MFG0257"/> <feat att="officiallyApproved" val="yes"/> <feat att="frequency" val="0.0"/></FormRepresentation></WordForm>
<WordForm><feat att="grammaticalGender" val="neuter"/><feat att="definiteness" val="definite"/><feat att="grammaticalNumber" val="plural"/><feat att="case" val="unspecified"/>
<FormRepresentation> <feat att="writtenForm" val="zeustemplerne"/><feat att="inflectionalParadigm" val="MFG0105,MFG0257"/> <feat att="officiallyApproved" val="yes"/> <feat att="frequency" val="0.0"/></FormRepresentation></WordForm>
<WordForm><feat att="grammaticalGender" val="neuter"/><feat att="definiteness" val="definite"/><feat att="grammaticalNumber" val="plural"/><feat att="case" val="genitiveCase"/>
<FormRepresentation> <feat att="writtenForm" val="zeustemplernes"/><feat att="inflectionalParadigm" val="MFG0105,MFG0257"/> <feat att="officiallyApproved" val="yes"/> <feat att="frequency" val="0.0"/></FormRepresentation></WordForm>
</LexicalEntry> 
<LexicalEntry><feat att="partOfSpeech" val="commonNoun"/> 
<feat att="id" val="GMU_YLETTE_1"/> 
<feat att="morphologicalUnitId" val="YLETTE"/> 
<feat att="originalSource" val="SUNDHEDSKORPUS"/> 
<feat att="independentWord" val="yes"/> 
<feat att="decomposition" val="ylette"/> 
<Lemma><FormRepresentation> <feat att="writtenForm" val="ylette"/> <feat att="officiallyApproved" val="yes"/> 
<feat att="joiningElement" val="nil"/> 
<feat att="joiningElementResult" val="ylette"/> 
</FormRepresentation> </Lemma> 
<WordForm><feat att="grammaticalGender" val="commonGender"/><feat att="definiteness" val="indefinite"/><feat att="grammaticalNumber" val="singular"/><feat att="case" val="unspecified"/>
<FormRepresentation> <feat att="writtenForm" val="ylette"/> <feat att="inflectionalParadigm" val="MFG0076"/> <feat att="officiallyApproved" val="yes"/> <feat att="frequency" val=".0714"/></FormRepresentation></WordForm>
<WordForm><feat att="grammaticalGender" val="commonGender"/><feat att="definiteness" val="indefinite"/><feat att="grammaticalNumber" val="singular"/><feat att="case" val="genitiveCase"/>
<FormRepresentation> <feat att="writtenForm" val="ylettes"/> <feat att="inflectionalParadigm" val="MFG0076"/> <feat att="officiallyApproved" val="yes"/> <feat att="frequency" val="0.0"/></FormRepresentation></WordForm>
<WordForm><feat att="grammaticalGender" val="commonGender"/><feat att="definiteness" val="indefinite"/><feat att="grammaticalNumber" val="plural"/><feat att="case" val="unspecified"/>
<FormRepresentation> <feat att="writtenForm" val="yletter"/> <feat att="inflectionalParadigm" val="MFG0076"/> <feat att="officiallyApproved" val="yes"/> <feat att="frequency" val="0.0"/></FormRepresentation></WordForm>
<WordForm><feat att="grammaticalGender" val="commonGender"/><feat att="definiteness" val="indefinite"/><feat att="grammaticalNumber" val="plural"/><feat att="case" val="genitiveCase"/>
<FormRepresentation> <feat att="writtenForm" val="yletters"/> <feat att="inflectionalParadigm" val="MFG0076"/> <feat att="officiallyApproved" val="yes"/> <feat att="frequency" val="0.0"/></FormRepresentation></WordForm>
<WordForm><feat att="grammaticalGender" val="commonGender"/><feat att="definiteness" val="definite"/><feat att="grammaticalNumber" val="singular"/><feat att="case" val="unspecified"/>
<FormRepresentation> <feat att="writtenForm" val="yletten"/> <feat att="inflectionalParadigm" val="MFG0076"/> <feat att="officiallyApproved" val="yes"/> <feat att="frequency" val="0.0"/></FormRepresentation></WordForm>
<WordForm><feat att="grammaticalGender" val="commonGender"/><feat att="definiteness" val="definite"/><feat att="grammaticalNumber" val="singular"/><feat att="case" val="genitiveCase"/>
<FormRepresentation> <feat att="writtenForm" val="ylettens"/> <feat att="inflectionalParadigm" val="MFG0076"/> <feat att="officiallyApproved" val="yes"/> <feat att="frequency" val="0.0"/></FormRepresentation></WordForm>
<WordForm><feat att="grammaticalGender" val="commonGender"/><feat att="definiteness" val="definite"/><feat att="grammaticalNumber" val="plural"/><feat att="case" val="unspecified"/>
<FormRepresentation> <feat att="writtenForm" val="yletterne"/> <feat att="inflectionalParadigm" val="MFG0076"/> <feat att="officiallyApproved" val="yes"/> <feat att="frequency" val="0.0"/></FormRepresentation></WordForm>
<WordForm><feat att="grammaticalGender" val="commonGender"/><feat att="definiteness" val="definite"/><feat att="grammaticalNumber" val="plural"/><feat att="case" val="genitiveCase"/>
<FormRepresentation> <feat att="writtenForm" val="yletternes"/> <feat att="inflectionalParadigm" val="MFG0076"/> <feat att="officiallyApproved" val="yes"/> <feat att="frequency" val="0.0"/></FormRepresentation></WordForm>
</LexicalEntry> 
<LexicalEntry><feat att="partOfSpeech" val="commonNoun"/> 
<feat att="id" val="GMU_YDELSESSTØTTE_1"/> 
<feat att="morphologicalUnitId" val="YDELSESSTØTTE"/> 
<feat att="originalSource" val="FORVALT-KORPUS"/> 
<feat att="independentWord" val="yes"/> 
<feat att="decomposition" val="ydelse+s+støtte"/> 
<Lemma><FormRepresentation> <feat att="writtenForm" val="ydelsesstøtte"/> <feat att="officiallyApproved" val="yes"/> 
<feat att="joiningElement" val="nil"/> 
<feat att="joiningElementResult" val="ydelsesstøtte"/> 
</FormRepresentation> </Lemma> 
<WordForm><feat att="grammaticalGender" val="commonGender"/><feat att="definiteness" val="indefinite"/><feat att="grammaticalNumber" val="singular"/><feat att="case" val="unspecified"/>
<FormRepresentation> <feat att="writtenForm" val="ydelsesstøtte"/> <feat att="inflectionalParadigm" val="MFG0076"/> <feat att="officiallyApproved" val="yes"/> <feat att="frequency" val="0.0"/></FormRepresentation></WordForm>
<WordForm><feat att="grammaticalGender" val="commonGender"/><feat att="definiteness" val="indefinite"/><feat att="grammaticalNumber" val="singular"/><feat att="case" val="genitiveCase"/>
<FormRepresentation> <feat att="writtenForm" val="ydelsesstøttes"/> <feat att="inflectionalParadigm" val="MFG0076"/> <feat att="officiallyApproved" val="yes"/> <feat att="frequency" val="0.0"/></FormRepresentation></WordForm>
<WordForm><feat att="grammaticalGender" val="commonGender"/><feat att="definiteness" val="indefinite"/><feat att="grammaticalNumber" val="plural"/><feat att="case" val="unspecified"/>
<FormRepresentation> <feat att="writtenForm" val="ydelsesstøtter"/> <feat att="inflectionalParadigm" val="MFG0076"/> <feat att="officiallyApproved" val="yes"/> <feat att="frequency" val="0.0"/></FormRepresentation></WordForm>
<WordForm><feat att="grammaticalGender" val="commonGender"/><feat att="definiteness" val="indefinite"/><feat att="grammaticalNumber" val="plural"/><feat att="case" val="genitiveCase"/>
<FormRepresentation> <feat att="writtenForm" val="ydelsesstøtters"/> <feat att="inflectionalParadigm" val="MFG0076"/> <feat att="officiallyApproved" val="yes"/> <feat att="frequency" val="0.0"/></FormRepresentation></WordForm>
<WordForm><feat att="grammaticalGender" val="commonGender"/><feat att="definiteness" val="definite"/><feat att="grammaticalNumber" val="singular"/><feat att="case" val="unspecified"/>
<FormRepresentation> <feat att="writtenForm" val="ydelsesstøtten"/> <feat att="inflectionalParadigm" val="MFG0076"/> <feat att="officiallyApproved" val="yes"/> <feat att="frequency" val="0.0"/></FormRepresentation></WordForm>
<WordForm><feat att="grammaticalGender" val="commonGender"/><feat att="definiteness" val="definite"/><feat att="grammaticalNumber" val="singular"/><feat att="case" val="genitiveCase"/>
<FormRepresentation> <feat att="writtenForm" val="ydelsesstøttens"/> <feat att="inflectionalParadigm" val="MFG0076"/> <feat att="officiallyApproved" val="yes"/> <feat att="frequency" val="0.0"/></FormRepresentation></WordForm>
<WordForm><feat att="grammaticalGender" val="commonGender"/><feat att="definiteness" val="definite"/><feat att="grammaticalNumber" val="plural"/><feat att="case" val="unspecified"/>
<FormRepresentation> <feat att="writtenForm" val="ydelsesstøtterne"/> <feat att="inflectionalParadigm" val="MFG0076"/> <feat att="officiallyApproved" val="yes"/> <feat att="frequency" val="0.0"/></FormRepresentation></WordForm>
<WordForm><feat att="grammaticalGender" val="commonGender"/><feat att="definiteness" val="definite"/><feat att="grammaticalNumber" val="plural"/><feat att="case" val="genitiveCase"/>
<FormRepresentation> <feat att="writtenForm" val="ydelsesstøtternes"/> <feat att="inflectionalParadigm" val="MFG0076"/> <feat att="officiallyApproved" val="yes"/> <feat att="frequency" val="0.0"/></FormRepresentation></WordForm>
</LexicalEntry> 
<LexicalEntry><feat att="partOfSpeech" val="commonNoun"/> 
<feat att="id" val="GMU_YDELSESTYPE_1"/> 
<feat att="morphologicalUnitId" val="YDELSESTYPE"/> 
<feat att="originalSource" val="FORVALT-KORPUS"/> 
<feat att="independentWord" val="yes"/> 
<feat att="decomposition" val="ydelse+s+type"/> 
<Lemma><FormRepresentation> <feat att="writtenForm" val="ydelsestype"/> <feat att="officiallyApproved" val="yes"/> 
<feat att="joiningElement" val="nil"/> 
<feat att="joiningElementResult" val="ydelsestype"/> 
</FormRepresentation> </Lemma> 
<WordForm><feat att="grammaticalGender" val="commonGender"/><feat att="definiteness" val="indefinite"/><feat att="grammaticalNumber" val="singular"/><feat att="case" val="unspecified"/>
<FormRepresentation> <feat att="writtenForm" val="ydelsestype"/> <feat att="inflectionalParadigm" val="MFG0076"/> <feat att="officiallyApproved" val="yes"/> <feat att="frequency" val="0.0"/></FormRepresentation></WordForm>
<WordForm><feat att="grammaticalGender" val="commonGender"/><feat att="definiteness" val="indefinite"/><feat att="grammaticalNumber" val="singular"/><feat att="case" val="genitiveCase"/>
<FormRepresentation> <feat att="writtenForm" val="ydelsestypes"/> <feat att="inflectionalParadigm" val="MFG0076"/> <feat att="officiallyApproved" val="yes"/> <feat att="frequency" val="0.0"/></FormRepresentation></WordForm>
<WordForm><feat att="grammaticalGender" val="commonGender"/><feat att="definiteness" val="indefinite"/><feat att="grammaticalNumber" val="plural"/><feat att="case" val="unspecified"/>
<FormRepresentation> <feat att="writtenForm" val="ydelsestyper"/> <feat att="inflectionalParadigm" val="MFG0076"/> <feat att="officiallyApproved" val="yes"/> <feat att="frequency" val=".0179"/></FormRepresentation></WordForm>
<WordForm><feat att="grammaticalGender" val="commonGender"/><feat att="definiteness" val="indefinite"/><feat att="grammaticalNumber" val="plural"/><feat att="case" val="genitiveCase"/>
<FormRepresentation> <feat att="writtenForm" val="ydelsestypers"/> <feat att="inflectionalParadigm" val="MFG0076"/> <feat att="officiallyApproved" val="yes"/> <feat att="frequency" val="0.0"/></FormRepresentation></WordForm>
<WordForm><feat att="grammaticalGender" val="commonGender"/><feat att="definiteness" val="definite"/><feat att="grammaticalNumber" val="singular"/><feat att="case" val="unspecified"/>
<FormRepresentation> <feat att="writtenForm" val="ydelsestypen"/> <feat att="inflectionalParadigm" val="MFG0076"/> <feat att="officiallyApproved" val="yes"/> <feat att="frequency" val="0.0"/></FormRepresentation></WordForm>
<WordForm><feat att="grammaticalGender" val="commonGender"/><feat att="definiteness" val="definite"/><feat att="grammaticalNumber" val="singular"/><feat att="case" val="genitiveCase"/>
<FormRepresentation> <feat att="writtenForm" val="ydelsestypens"/> <feat att="inflectionalParadigm" val="MFG0076"/> <feat att="officiallyApproved" val="yes"/> <feat att="frequency" val="0.0"/></FormRepresentation></WordForm>
<WordForm><feat att="grammaticalGender" val="commonGender"/><feat att="definiteness" val="definite"/><feat att="grammaticalNumber" val="plural"/><feat att="case" val="unspecified"/>
<FormRepresentation> <feat att="writtenForm" val="ydelsestyperne"/> <feat att="inflectionalParadigm" val="MFG0076"/> <feat att="officiallyApproved" val="yes"/> <feat att="frequency" val="0.0"/></FormRepresentation></WordForm>
<WordForm><feat att="grammaticalGender" val="commonGender"/><feat att="definiteness" val="definite"/><feat att="grammaticalNumber" val="plural"/><feat att="case" val="genitiveCase"/>
<FormRepresentation> <feat att="writtenForm" val="ydelsestypernes"/> <feat att="inflectionalParadigm" val="MFG0076"/> <feat att="officiallyApproved" val="yes"/> <feat att="frequency" val="0.0"/></FormRepresentation></WordForm>
</LexicalEntry> 
<LexicalEntry><feat att="partOfSpeech" val="commonNoun"/> 
<feat att="id" val="GMU_ZYMELIN_1"/> 
<feat att="morphologicalUnitId" val="ZYMELIN"/> 
<feat att="originalSource" val="SUNDHEDSKORPUS"/> 
<feat att="independentWord" val="yes"/> 
<Lemma><FormRepresentation> <feat att="writtenForm" val="zymelin"/> <feat att="officiallyApproved" val="yes"/> 
<feat att="joiningElement" val="nil"/> 
<feat att="joiningElementResult" val="zymelin"/> 
</FormRepresentation> </Lemma> 
<WordForm><feat att="grammaticalGender" val="neuter"/><feat att="definiteness" val="indefinite"/><feat att="grammaticalNumber" val="singular"/><feat att="case" val="unspecified"/>
<FormRepresentation> <feat att="writtenForm" val="zymelin"/> <feat att="inflectionalParadigm" val="MFG0221"/> <feat att="officiallyApproved" val="yes"/> <feat att="frequency" val="0.0"/></FormRepresentation></WordForm>
<WordForm><feat att="grammaticalGender" val="neuter"/><feat att="definiteness" val="indefinite"/><feat att="grammaticalNumber" val="singular"/><feat att="case" val="genitiveCase"/>
<FormRepresentation> <feat att="writtenForm" val="zymelins"/> <feat att="inflectionalParadigm" val="MFG0221"/> <feat att="officiallyApproved" val="yes"/> <feat att="frequency" val="0.0"/></FormRepresentation></WordForm>
<WordForm><feat att="grammaticalGender" val="neuter"/><feat att="definiteness" val="definite"/><feat att="grammaticalNumber" val="singular"/><feat att="case" val="unspecified"/>
<FormRepresentation> <feat att="writtenForm" val="zymelinet"/> <feat att="inflectionalParadigm" val="MFG0221"/> <feat att="officiallyApproved" val="yes"/> <feat att="frequency" val="0.0"/></FormRepresentation></WordForm>
<WordForm><feat att="grammaticalGender" val="neuter"/><feat att="definiteness" val="definite"/><feat att="grammaticalNumber" val="singular"/><feat att="case" val="genitiveCase"/>
<FormRepresentation> <feat att="writtenForm" val="zymelinets"/> <feat att="inflectionalParadigm" val="MFG0221"/> <feat att="officiallyApproved" val="yes"/> <feat att="frequency" val="0.0"/></FormRepresentation></WordForm>
</LexicalEntry> 
<LexicalEntry><feat att="partOfSpeech" val="commonNoun"/> 
<feat att="id" val="GMU_YDELSESBEVIS_1"/> 
<feat att="morphologicalUnitId" val="YDELSESBEVIS"/> 
<feat att="originalSource" val="FORVALT-KORPUS"/> 
<feat att="independentWord" val="yes"/> 
<feat att="decomposition" val="ydelse+s+bevis"/> 
<Lemma><FormRepresentation> <feat att="writtenForm" val="ydelsesbevis"/> <feat att="officiallyApproved" val="yes"/> 
<feat att="joiningElement" val="nil"/> 
<feat att="joiningElementResult" val="ydelsesbevis"/> 
</FormRepresentation> </Lemma> 
<WordForm><feat att="grammaticalGender" val="neuter"/><feat att="definiteness" val="indefinite"/><feat att="grammaticalNumber" val="singular"/><feat att="case" val="unspecified"/>
<FormRepresentation> <feat att="writtenForm" val="ydelsesbevis"/> <feat att="inflectionalParadigm" val="MFG0254"/> <feat att="officiallyApproved" val="yes"/> <feat att="frequency" val="0.0"/></FormRepresentation></WordForm>
<WordForm><feat att="grammaticalGender" val="neuter"/><feat att="definiteness" val="indefinite"/><feat att="grammaticalNumber" val="singular"/><feat att="case" val="genitiveCase"/>
<FormRepresentation> <feat att="writtenForm" val="ydelsesbevises"/> <feat att="inflectionalParadigm" val="MFG0254"/> <feat att="officiallyApproved" val="no"/> <feat att="frequency" val="0.0"/></FormRepresentation><FormRepresentation> <feat att="writtenForm" val="ydelsesbevis's"/> <feat att="inflectionalParadigm" val="MFG0254"/> <feat att="officiallyApproved" val="no"/> <feat att="frequency" val="0.0"/></FormRepresentation><FormRepresentation> <feat att="writtenForm" val="ydelsesbevis'"/> <feat att="inflectionalParadigm" val="MFG0254"/> <feat att="officiallyApproved" val="yes"/> <feat att="frequency" val="0.0"/></FormRepresentation></WordForm>
<WordForm><feat att="grammaticalGender" val="neuter"/><feat att="definiteness" val="indefinite"/><feat att="grammaticalNumber" val="plural"/><feat att="case" val="unspecified"/>
<FormRepresentation> <feat att="writtenForm" val="ydelsesbeviser"/> <feat att="inflectionalParadigm" val="MFG0254"/> <feat att="officiallyApproved" val="yes"/> <feat att="frequency" val="0.0"/></FormRepresentation></WordForm>
<WordForm><feat att="grammaticalGender" val="neuter"/><feat att="definiteness" val="indefinite"/><feat att="grammaticalNumber" val="plural"/><feat att="case" val="genitiveCase"/>
<FormRepresentation> <feat att="writtenForm" val="ydelsesbevisers"/> <feat att="inflectionalParadigm" val="MFG0254"/> <feat att="officiallyApproved" val="yes"/> <feat att="frequency" val="0.0"/></FormRepresentation></WordForm>
<WordForm><feat att="grammaticalGender" val="neuter"/><feat att="definiteness" val="definite"/><feat att="grammaticalNumber" val="singular"/><feat att="case" val="unspecified"/>
<FormRepresentation> <feat att="writtenForm" val="ydelsesbeviset"/> <feat att="inflectionalParadigm" val="MFG0254"/> <feat att="officiallyApproved" val="yes"/> <feat att="frequency" val="0.0"/></FormRepresentation></WordForm>
<WordForm><feat att="grammaticalGender" val="neuter"/><feat att="definiteness" val="definite"/><feat att="grammaticalNumber" val="singular"/><feat att="case" val="genitiveCase"/>
<FormRepresentation> <feat att="writtenForm" val="ydelsesbevisets"/> <feat att="inflectionalParadigm" val="MFG0254"/> <feat att="officiallyApproved" val="yes"/> <feat att="frequency" val="0.0"/></FormRepresentation></WordForm>
<WordForm><feat att="grammaticalGender" val="neuter"/><feat att="definiteness" val="definite"/><feat att="grammaticalNumber" val="plural"/><feat att="case" val="unspecified"/>
<FormRepresentation> <feat att="writtenForm" val="ydelsesbeviserne"/> <feat att="inflectionalParadigm" val="MFG0254"/> <feat att="officiallyApproved" val="yes"/> <feat att="frequency" val="0.0"/></FormRepresentation></WordForm>
<WordForm><feat att="grammaticalGender" val="neuter"/><feat att="definiteness" val="definite"/><feat att="grammaticalNumber" val="plural"/><feat att="case" val="genitiveCase"/>
<FormRepresentation> <feat att="writtenForm" val="ydelsesbevisernes"/> <feat att="inflectionalParadigm" val="MFG0254"/> <feat att="officiallyApproved" val="yes"/> <feat att="frequency" val="0.0"/></FormRepresentation></WordForm>
</LexicalEntry> 
<LexicalEntry><feat att="partOfSpeech" val="commonNoun"/> 
<feat att="id" val="GMU_YDELSESKATALOG_1"/> 
<feat att="morphologicalUnitId" val="YDELSESKATALOG"/> 
<feat att="originalSource" val="FORVALT-KORPUS"/> 
<feat att="independentWord" val="yes"/> 
<feat att="decomposition" val="ydelse+s+katalog"/> 
<Lemma><FormRepresentation> <feat att="writtenForm" val="ydelseskatalog"/> <feat att="officiallyApproved" val="yes"/> 
<feat att="joiningElement" val="nil"/> 
<feat att="joiningElementResult" val="ydelseskatalog"/> 
</FormRepresentation> </Lemma> 
<WordForm><feat att="grammaticalGender" val="neuter"/><feat att="definiteness" val="indefinite"/><feat att="grammaticalNumber" val="singular"/><feat att="case" val="unspecified"/>
<FormRepresentation> <feat att="writtenForm" val="ydelseskatalog"/> <feat att="inflectionalParadigm" val="MFG0044"/> <feat att="officiallyApproved" val="yes"/> <feat att="frequency" val="0.0"/></FormRepresentation></WordForm>
<WordForm><feat att="grammaticalGender" val="neuter"/><feat att="definiteness" val="indefinite"/><feat att="grammaticalNumber" val="singular"/><feat att="case" val="genitiveCase"/>
<FormRepresentation> <feat att="writtenForm" val="ydelseskatalogs"/> <feat att="inflectionalParadigm" val="MFG0044"/> <feat att="officiallyApproved" val="yes"/> <feat att="frequency" val="0.0"/></FormRepresentation></WordForm>
<WordForm><feat att="grammaticalGender" val="neuter"/><feat att="definiteness" val="indefinite"/><feat att="grammaticalNumber" val="plural"/><feat att="case" val="unspecified"/>
<FormRepresentation> <feat att="writtenForm" val="ydelseskataloger"/> <feat att="inflectionalParadigm" val="MFG0044"/> <feat att="officiallyApproved" val="yes"/> <feat att="frequency" val="0.0"/></FormRepresentation></WordForm>
<WordForm><feat att="grammaticalGender" val="neuter"/><feat att="definiteness" val="indefinite"/><feat att="grammaticalNumber" val="plural"/><feat att="case" val="genitiveCase"/>
<FormRepresentation> <feat att="writtenForm" val="ydelseskatalogers"/> <feat att="inflectionalParadigm" val="MFG0044"/> <feat att="officiallyApproved" val="yes"/> <feat att="frequency" val="0.0"/></FormRepresentation></WordForm>
<WordForm><feat att="grammaticalGender" val="neuter"/><feat att="definiteness" val="definite"/><feat att="grammaticalNumber" val="singular"/><feat att="case" val="unspecified"/>
<FormRepresentation> <feat att="writtenForm" val="ydelseskataloget"/> <feat att="inflectionalParadigm" val="MFG0044"/> <feat att="officiallyApproved" val="yes"/> <feat att="frequency" val="0.0"/></FormRepresentation></WordForm>
<WordForm><feat att="grammaticalGender" val="neuter"/><feat att="definiteness" val="definite"/><feat att="grammaticalNumber" val="singular"/><feat att="case" val="genitiveCase"/>
<FormRepresentation> <feat att="writtenForm" val="ydelseskatalogets"/> <feat att="inflectionalParadigm" val="MFG0044"/> <feat att="officiallyApproved" val="yes"/> <feat att="frequency" val="0.0"/></FormRepresentation></WordForm>
<WordForm><feat att="grammaticalGender" val="neuter"/><feat att="definiteness" val="definite"/><feat att="grammaticalNumber" val="plural"/><feat att="case" val="unspecified"/>
<FormRepresentation> <feat att="writtenForm" val="ydelseskatalogerne"/> <feat att="inflectionalParadigm" val="MFG0044"/> <feat att="officiallyApproved" val="yes"/> <feat att="frequency" val="0.0"/></FormRepresentation></WordForm>
<WordForm><feat att="grammaticalGender" val="neuter"/><feat att="definiteness" val="definite"/><feat att="grammaticalNumber" val="plural"/><feat att="case" val="genitiveCase"/>
<FormRepresentation> <feat att="writtenForm" val="ydelseskatalogernes"/> <feat att="inflectionalParadigm" val="MFG0044"/> <feat att="officiallyApproved" val="yes"/> <feat att="frequency" val="0.0"/></FormRepresentation></WordForm>
<WordForm><feat att="grammaticalGender" val="commonGender"/><feat att="definiteness" val="indefinite"/><feat att="grammaticalNumber" val="singular"/><feat att="case" val="unspecified"/>
<FormRepresentation> <feat att="writtenForm" val="ydelseskatalog"/> <feat att="inflectionalParadigm" val="MFG0016"/> <feat att="officiallyApproved" val="yes"/> <feat att="frequency" val="0.0"/></FormRepresentation></WordForm>
<WordForm><feat att="grammaticalGender" val="commonGender"/><feat att="definiteness" val="indefinite"/><feat att="grammaticalNumber" val="singular"/><feat att="case" val="genitiveCase"/>
<FormRepresentation> <feat att="writtenForm" val="ydelseskatalogs"/> <feat att="inflectionalParadigm" val="MFG0016"/> <feat att="officiallyApproved" val="yes"/> <feat att="frequency" val="0.0"/></FormRepresentation></WordForm>
<WordForm><feat att="grammaticalGender" val="commonGender"/><feat att="definiteness" val="indefinite"/><feat att="grammaticalNumber" val="plural"/><feat att="case" val="unspecified"/>
<FormRepresentation> <feat att="writtenForm" val="ydelseskataloger"/> <feat att="inflectionalParadigm" val="MFG0016"/> <feat att="officiallyApproved" val="yes"/> <feat att="frequency" val="0.0"/></FormRepresentation></WordForm>
<WordForm><feat att="grammaticalGender" val="commonGender"/><feat att="definiteness" val="indefinite"/><feat att="grammaticalNumber" val="plural"/><feat att="case" val="genitiveCase"/>
<FormRepresentation> <feat att="writtenForm" val="ydelseskatalogers"/> <feat att="inflectionalParadigm" val="MFG0016"/> <feat att="officiallyApproved" val="yes"/> <feat att="frequency" val="0.0"/></FormRepresentation></WordForm>
<WordForm><feat att="grammaticalGender" val="commonGender"/><feat att="definiteness" val="definite"/><feat att="grammaticalNumber" val="singular"/><feat att="case" val="unspecified"/>
<FormRepresentation> <feat att="writtenForm" val="ydelseskatalogen"/> <feat att="inflectionalParadigm" val="MFG0016"/> <feat att="officiallyApproved" val="yes"/> <feat att="frequency" val="0.0"/></FormRepresentation></WordForm>
<WordForm><feat att="grammaticalGender" val="commonGender"/><feat att="definiteness" val="definite"/><feat att="grammaticalNumber" val="singular"/><feat att="case" val="genitiveCase"/>
<FormRepresentation> <feat att="writtenForm" val="ydelseskatalogens"/> <feat att="inflectionalParadigm" val="MFG0016"/> <feat att="officiallyApproved" val="yes"/> <feat att="frequency" val="0.0"/></FormRepresentation></WordForm>
<WordForm><feat att="grammaticalGender" val="commonGender"/><feat att="definiteness" val="definite"/><feat att="grammaticalNumber" val="plural"/><feat att="case" val="unspecified"/>
<FormRepresentation> <feat att="writtenForm" val="ydelseskatalogerne"/> <feat att="inflectionalParadigm" val="MFG0016"/> <feat att="officiallyApproved" val="yes"/> <feat att="frequency" val="0.0"/></FormRepresentation></WordForm>
<WordForm><feat att="grammaticalGender" val="commonGender"/><feat att="definiteness" val="definite"/><feat att="grammaticalNumber" val="plural"/><feat att="case" val="genitiveCase"/>
<FormRepresentation> <feat att="writtenForm" val="ydelseskatalogernes"/> <feat att="inflectionalParadigm" val="MFG0016"/> <feat att="officiallyApproved" val="yes"/> <feat att="frequency" val="0.0"/></FormRepresentation></WordForm>
</LexicalEntry> 
<LexicalEntry><feat att="partOfSpeech" val="commonNoun"/> 
<feat att="id" val="GMU_YDELSESNIVEAU_1"/> 
<feat att="morphologicalUnitId" val="YDELSESNIVEAU"/> 
<feat att="originalSource" val="FORVALT-KORPUS"/> 
<feat att="independentWord" val="yes"/> 
<feat att="decomposition" val="ydelse+s+niveau"/> 
<Lemma><FormRepresentation> <feat att="writtenForm" val="ydelsesniveau"/> <feat att="officiallyApproved" val="yes"/> 
<feat att="joiningElement" val="nil"/> 
<feat att="joiningElementResult" val="ydelsesniveau"/> 
</FormRepresentation> </Lemma> 
<WordForm><feat att="grammaticalGender" val="neuter"/><feat att="definiteness" val="indefinite"/><feat att="grammaticalNumber" val="singular"/><feat att="case" val="unspecified"/>
<FormRepresentation> <feat att="writtenForm" val="ydelsesniveau"/> <feat att="inflectionalParadigm" val="MFG0044"/> <feat att="officiallyApproved" val="yes"/> <feat att="frequency" val=".1071"/></FormRepresentation></WordForm>
<WordForm><feat att="grammaticalGender" val="neuter"/><feat att="definiteness" val="indefinite"/><feat att="grammaticalNumber" val="singular"/><feat att="case" val="genitiveCase"/>
<FormRepresentation> <feat att="writtenForm" val="ydelsesniveaus"/> <feat att="inflectionalParadigm" val="MFG0044"/> <feat att="officiallyApproved" val="yes"/> <feat att="frequency" val="0.0"/></FormRepresentation></WordForm>
<WordForm><feat att="grammaticalGender" val="neuter"/><feat att="definiteness" val="indefinite"/><feat att="grammaticalNumber" val="plural"/><feat att="case" val="unspecified"/>
<FormRepresentation> <feat att="writtenForm" val="ydelsesniveauer"/> <feat att="inflectionalParadigm" val="MFG0044"/> <feat att="officiallyApproved" val="yes"/> <feat att="frequency" val="0.0"/></FormRepresentation></WordForm>
<WordForm><feat att="grammaticalGender" val="neuter"/><feat att="definiteness" val="indefinite"/><feat att="grammaticalNumber" val="plural"/><feat att="case" val="genitiveCase"/>
<FormRepresentation> <feat att="writtenForm" val="ydelsesniveauers"/> <feat att="inflectionalParadigm" val="MFG0044"/> <feat att="officiallyApproved" val="yes"/> <feat att="frequency" val="0.0"/></FormRepresentation></WordForm>
<WordForm><feat att="grammaticalGender" val="neuter"/><feat att="definiteness" val="definite"/><feat att="grammaticalNumber" val="singular"/><feat att="case" val="unspecified"/>
<FormRepresentation> <feat att="writtenForm" val="ydelsesniveauet"/> <feat att="inflectionalParadigm" val="MFG0044"/> <feat att="officiallyApproved" val="yes"/> <feat att="frequency" val=".0714"/></FormRepresentation></WordForm>
<WordForm><feat att="grammaticalGender" val="neuter"/><feat att="definiteness" val="definite"/><feat att="grammaticalNumber" val="singular"/><feat att="case" val="genitiveCase"/>
<FormRepresentation> <feat att="writtenForm" val="ydelsesniveauets"/> <feat att="inflectionalParadigm" val="MFG0044"/> <feat att="officiallyApproved" val="yes"/> <feat att="frequency" val="0.0"/></FormRepresentation></WordForm>
<WordForm><feat att="grammaticalGender" val="neuter"/><feat att="definiteness" val="definite"/><feat att="grammaticalNumber" val="plural"/><feat att="case" val="unspecified"/>
<FormRepresentation> <feat att="writtenForm" val="ydelsesniveauerne"/> <feat att="inflectionalParadigm" val="MFG0044"/> <feat att="officiallyApproved" val="yes"/> <feat att="frequency" val="0.0"/></FormRepresentation></WordForm>
<WordForm><feat att="grammaticalGender" val="neuter"/><feat att="definiteness" val="definite"/><feat att="grammaticalNumber" val="plural"/><feat att="case" val="genitiveCase"/>
<FormRepresentation> <feat att="writtenForm" val="ydelsesniveauernes"/> <feat att="inflectionalParadigm" val="MFG0044"/> <feat att="officiallyApproved" val="yes"/> <feat att="frequency" val="0.0"/></FormRepresentation></WordForm>
</LexicalEntry> 
<LexicalEntry><feat att="partOfSpeech" val="commonNoun"/> 
<feat att="id" val="GMU_YDELSESSITUATION_1"/> 
<feat att="morphologicalUnitId" val="YDELSESSITUATION"/> 
<feat att="originalSource" val="FORVALT-KORPUS"/> 
<feat att="independentWord" val="yes"/> 
<feat att="decomposition" val="ydelse+s+situation"/> 
<Lemma><FormRepresentation> <feat att="writtenForm" val="ydelsessituation"/> <feat att="officiallyApproved" val="yes"/> 
<feat att="joiningElement" val="Not analyzed"/> 
</FormRepresentation> </Lemma> 
<WordForm><feat att="grammaticalGender" val="commonGender"/><feat att="definiteness" val="indefinite"/><feat att="grammaticalNumber" val="singular"/><feat att="case" val="unspecified"/>
<FormRepresentation> <feat att="writtenForm" val="ydelsessituation"/> <feat att="inflectionalParadigm" val="MFG0016"/> <feat att="officiallyApproved" val="yes"/> <feat att="frequency" val="0.0"/></FormRepresentation></WordForm>
<WordForm><feat att="grammaticalGender" val="commonGender"/><feat att="definiteness" val="indefinite"/><feat att="grammaticalNumber" val="singular"/><feat att="case" val="genitiveCase"/>
<FormRepresentation> <feat att="writtenForm" val="ydelsessituations"/> <feat att="inflectionalParadigm" val="MFG0016"/> <feat att="officiallyApproved" val="yes"/> <feat att="frequency" val="0.0"/></FormRepresentation></WordForm>
<WordForm><feat att="grammaticalGender" val="commonGender"/><feat att="definiteness" val="indefinite"/><feat att="grammaticalNumber" val="plural"/><feat att="case" val="unspecified"/>
<FormRepresentation> <feat att="writtenForm" val="ydelsessituationer"/> <feat att="inflectionalParadigm" val="MFG0016"/> <feat att="officiallyApproved" val="yes"/> <feat att="frequency" val="0.0"/></FormRepresentation></WordForm>
<WordForm><feat att="grammaticalGender" val="commonGender"/><feat att="definiteness" val="indefinite"/><feat att="grammaticalNumber" val="plural"/><feat att="case" val="genitiveCase"/>
<FormRepresentation> <feat att="writtenForm" val="ydelsessituationers"/> <feat att="inflectionalParadigm" val="MFG0016"/> <feat att="officiallyApproved" val="yes"/> <feat att="frequency" val="0.0"/></FormRepresentation></WordForm>
<WordForm><feat att="grammaticalGender" val="commonGender"/><feat att="definiteness" val="definite"/><feat att="grammaticalNumber" val="singular"/><feat att="case" val="unspecified"/>
<FormRepresentation> <feat att="writtenForm" val="ydelsessituationen"/> <feat att="inflectionalParadigm" val="MFG0016"/> <feat att="officiallyApproved" val="yes"/> <feat att="frequency" val="0.0"/></FormRepresentation></WordForm>
<WordForm><feat att="grammaticalGender" val="commonGender"/><feat att="definiteness" val="definite"/><feat att="grammaticalNumber" val="singular"/><feat att="case" val="genitiveCase"/>
<FormRepresentation> <feat att="writtenForm" val="ydelsessituationens"/> <feat att="inflectionalParadigm" val="MFG0016"/> <feat att="officiallyApproved" val="yes"/> <feat att="frequency" val="0.0"/></FormRepresentation></WordForm>
<WordForm><feat att="grammaticalGender" val="commonGender"/><feat att="definiteness" val="definite"/><feat att="grammaticalNumber" val="plural"/><feat att="case" val="unspecified"/>
<FormRepresentation> <feat att="writtenForm" val="ydelsessituationerne"/> <feat att="inflectionalParadigm" val="MFG0016"/> <feat att="officiallyApproved" val="yes"/> <feat att="frequency" val="0.0"/></FormRepresentation></WordForm>
<WordForm><feat att="grammaticalGender" val="commonGender"/><feat att="definiteness" val="definite"/><feat att="grammaticalNumber" val="plural"/><feat att="case" val="genitiveCase"/>
<FormRepresentation> <feat att="writtenForm" val="ydelsessituationernes"/> <feat att="inflectionalParadigm" val="MFG0016"/> <feat att="officiallyApproved" val="yes"/> <feat att="frequency" val="0.0"/></FormRepresentation></WordForm>
</LexicalEntry> 
<LexicalEntry><feat att="partOfSpeech" val="commonNoun"/> 
<feat att="id" val="GMU_YDELSESSTRUKTUR_1"/> 
<feat att="morphologicalUnitId" val="YDELSESSTRUKTUR"/> 
<feat att="originalSource" val="FORVALT-KORPUS"/> 
<feat att="independentWord" val="yes"/> 
<feat att="decomposition" val="ydelse+s+struktur"/> 
<Lemma><FormRepresentation> <feat att="writtenForm" val="ydelsesstruktur"/> <feat att="officiallyApproved" val="yes"/> 
<feat att="joiningElement" val="nil"/> 
<feat att="joiningElementResult" val="ydelsesstruktur"/> 
</FormRepresentation> </Lemma> 
<WordForm><feat att="grammaticalGender" val="commonGender"/><feat att="definiteness" val="indefinite"/><feat att="grammaticalNumber" val="singular"/><feat att="case" val="unspecified"/>
<FormRepresentation> <feat att="writtenForm" val="ydelsesstruktur"/> <feat att="inflectionalParadigm" val="MFG0016"/> <feat att="officiallyApproved" val="yes"/> <feat att="frequency" val=".0179"/></FormRepresentation></WordForm>
<WordForm><feat att="grammaticalGender" val="commonGender"/><feat att="definiteness" val="indefinite"/><feat att="grammaticalNumber" val="singular"/><feat att="case" val="genitiveCase"/>
<FormRepresentation> <feat att="writtenForm" val="ydelsesstrukturs"/> <feat att="inflectionalParadigm" val="MFG0016"/> <feat att="officiallyApproved" val="yes"/> <feat att="frequency" val="0.0"/></FormRepresentation></WordForm>
<WordForm><feat att="grammaticalGender" val="commonGender"/><feat att="definiteness" val="indefinite"/><feat att="grammaticalNumber" val="plural"/><feat att="case" val="unspecified"/>
<FormRepresentation> <feat att="writtenForm" val="ydelsesstrukturer"/> <feat att="inflectionalParadigm" val="MFG0016"/> <feat att="officiallyApproved" val="yes"/> <feat att="frequency" val="0.0"/></FormRepresentation></WordForm>
<WordForm><feat att="grammaticalGender" val="commonGender"/><feat att="definiteness" val="indefinite"/><feat att="grammaticalNumber" val="plural"/><feat att="case" val="genitiveCase"/>
<FormRepresentation> <feat att="writtenForm" val="ydelsesstrukturers"/> <feat att="inflectionalParadigm" val="MFG0016"/> <feat att="officiallyApproved" val="yes"/> <feat att="frequency" val="0.0"/></FormRepresentation></WordForm>
<WordForm><feat att="grammaticalGender" val="commonGender"/><feat att="definiteness" val="definite"/><feat att="grammaticalNumber" val="singular"/><feat att="case" val="unspecified"/>
<FormRepresentation> <feat att="writtenForm" val="ydelsesstrukturen"/> <feat att="inflectionalParadigm" val="MFG0016"/> <feat att="officiallyApproved" val="yes"/> <feat att="frequency" val=".0179"/></FormRepresentation></WordForm>
<WordForm><feat att="grammaticalGender" val="commonGender"/><feat att="definiteness" val="definite"/><feat att="grammaticalNumber" val="singular"/><feat att="case" val="genitiveCase"/>
<FormRepresentation> <feat att="writtenForm" val="ydelsesstrukturens"/> <feat att="inflectionalParadigm" val="MFG0016"/> <feat att="officiallyApproved" val="yes"/> <feat att="frequency" val="0.0"/></FormRepresentation></WordForm>
<WordForm><feat att="grammaticalGender" val="commonGender"/><feat att="definiteness" val="definite"/><feat att="grammaticalNumber" val="plural"/><feat att="case" val="unspecified"/>
<FormRepresentation> <feat att="writtenForm" val="ydelsesstrukturerne"/> <feat att="inflectionalParadigm" val="MFG0016"/> <feat att="officiallyApproved" val="yes"/> <feat att="frequency" val="0.0"/></FormRepresentation></WordForm>
<WordForm><feat att="grammaticalGender" val="commonGender"/><feat att="definiteness" val="definite"/><feat att="grammaticalNumber" val="plural"/><feat att="case" val="genitiveCase"/>
<FormRepresentation> <feat att="writtenForm" val="ydelsesstrukturernes"/> <feat att="inflectionalParadigm" val="MFG0016"/> <feat att="officiallyApproved" val="yes"/> <feat att="frequency" val="0.0"/></FormRepresentation></WordForm>
</LexicalEntry> 
<LexicalEntry><feat att="partOfSpeech" val="commonNoun"/> 
<feat att="id" val="GMU_ZOVIR_1"/> 
<feat att="morphologicalUnitId" val="ZOVIR"/> 
<feat att="originalSource" val="SUNDHEDSKORPUS"/> 
<feat att="independentWord" val="yes"/> 
<Lemma><FormRepresentation> <feat att="writtenForm" val="zovir"/> <feat att="officiallyApproved" val="yes"/> 
<feat att="joiningElement" val="nil"/> 
<feat att="joiningElementResult" val="zovir"/> 
</FormRepresentation> </Lemma> 
<WordForm><feat att="grammaticalGender" val="neuter"/><feat att="definiteness" val="indefinite"/><feat att="grammaticalNumber" val="singular"/><feat att="case" val="unspecified"/>
<FormRepresentation> <feat att="writtenForm" val="zovir"/> <feat att="inflectionalParadigm" val="MFG0221"/> <feat att="officiallyApproved" val="yes"/> <feat att="frequency" val="0.0"/></FormRepresentation></WordForm>
<WordForm><feat att="grammaticalGender" val="neuter"/><feat att="definiteness" val="indefinite"/><feat att="grammaticalNumber" val="singular"/><feat att="case" val="genitiveCase"/>
<FormRepresentation> <feat att="writtenForm" val="zovirs"/> <feat att="inflectionalParadigm" val="MFG0221"/> <feat att="officiallyApproved" val="yes"/> <feat att="frequency" val="0.0"/></FormRepresentation></WordForm>
<WordForm><feat att="grammaticalGender" val="neuter"/><feat att="definiteness" val="definite"/><feat att="grammaticalNumber" val="singular"/><feat att="case" val="unspecified"/>
<FormRepresentation> <feat att="writtenForm" val="zoviret"/> <feat att="inflectionalParadigm" val="MFG0221"/> <feat att="officiallyApproved" val="yes"/> <feat att="frequency" val="0.0"/></FormRepresentation></WordForm>
<WordForm><feat att="grammaticalGender" val="neuter"/><feat att="definiteness" val="definite"/><feat att="grammaticalNumber" val="singular"/><feat att="case" val="genitiveCase"/>
<FormRepresentation> <feat att="writtenForm" val="zovirets"/> <feat att="inflectionalParadigm" val="MFG0221"/> <feat att="officiallyApproved" val="yes"/> <feat att="frequency" val="0.0"/></FormRepresentation></WordForm>
<WordForm><feat att="grammaticalGender" val="commonGender"/><feat att="definiteness" val="indefinite"/><feat att="grammaticalNumber" val="singular"/><feat att="case" val="unspecified"/>
<FormRepresentation> <feat att="writtenForm" val="zovir"/> <feat att="inflectionalParadigm" val="MFG0220"/> <feat att="officiallyApproved" val="yes"/> <feat att="frequency" val="0.0"/></FormRepresentation></WordForm>
<WordForm><feat att="grammaticalGender" val="commonGender"/><feat att="definiteness" val="indefinite"/><feat att="grammaticalNumber" val="singular"/><feat att="case" val="genitiveCase"/>
<FormRepresentation> <feat att="writtenForm" val="zovirs"/> <feat att="inflectionalParadigm" val="MFG0220"/> <feat att="officiallyApproved" val="yes"/> <feat att="frequency" val="0.0"/></FormRepresentation></WordForm>
<WordForm><feat att="grammaticalGender" val="commonGender"/><feat att="definiteness" val="definite"/><feat att="grammaticalNumber" val="singular"/><feat att="case" val="unspecified"/>
<FormRepresentation> <feat att="writtenForm" val="zoviren"/> <feat att="inflectionalParadigm" val="MFG0220"/> <feat att="officiallyApproved" val="yes"/> <feat att="frequency" val="0.0"/></FormRepresentation></WordForm>
<WordForm><feat att="grammaticalGender" val="commonGender"/><feat att="definiteness" val="definite"/><feat att="grammaticalNumber" val="singular"/><feat att="case" val="genitiveCase"/>
<FormRepresentation> <feat att="writtenForm" val="zovirens"/> <feat att="inflectionalParadigm" val="MFG0220"/> <feat att="officiallyApproved" val="yes"/> <feat att="frequency" val="0.0"/></FormRepresentation></WordForm>
</LexicalEntry> 
<LexicalEntry><feat att="partOfSpeech" val="commonNoun"/> 
<feat att="id" val="GMU_yderpol_1"/> 
<feat att="morphologicalUnitId" val="YDERPOL"/> 
<feat att="originalSource" val="DDO"/> 
<feat att="independentWord" val="yes"/> 
<feat att="decomposition" val="ydre+[re]er+pol"/> 
<Lemma><FormRepresentation> <feat att="writtenForm" val="yderpol"/> <feat att="officiallyApproved" val="yes"/> 
<feat att="joiningElement" val="nil"/> 
<feat att="joiningElementResult" val="yderpol"/> 
</FormRepresentation> </Lemma> 
<WordForm><feat att="grammaticalGender" val="commonGender"/><feat att="definiteness" val="indefinite"/><feat att="grammaticalNumber" val="singular"/><feat att="case" val="unspecified"/>
<FormRepresentation> <feat att="writtenForm" val="yderpol"/> <feat att="inflectionalParadigm" val="MFG0016"/> <feat att="officiallyApproved" val="yes"/> <feat att="frequency" val=".0536"/></FormRepresentation></WordForm>
<WordForm><feat att="grammaticalGender" val="commonGender"/><feat att="definiteness" val="indefinite"/><feat att="grammaticalNumber" val="singular"/><feat att="case" val="genitiveCase"/>
<FormRepresentation> <feat att="writtenForm" val="yderpols"/> <feat att="inflectionalParadigm" val="MFG0016"/> <feat att="officiallyApproved" val="yes"/> <feat att="frequency" val="0.0"/></FormRepresentation></WordForm>
<WordForm><feat att="grammaticalGender" val="commonGender"/><feat att="definiteness" val="indefinite"/><feat att="grammaticalNumber" val="plural"/><feat att="case" val="unspecified"/>
<FormRepresentation> <feat att="writtenForm" val="yderpoler"/> <feat att="inflectionalParadigm" val="MFG0016"/> <feat att="officiallyApproved" val="yes"/> <feat att="frequency" val=".1429"/></FormRepresentation></WordForm>
<WordForm><feat att="grammaticalGender" val="commonGender"/><feat att="definiteness" val="indefinite"/><feat att="grammaticalNumber" val="plural"/><feat att="case" val="genitiveCase"/>
<FormRepresentation> <feat att="writtenForm" val="yderpolers"/> <feat att="inflectionalParadigm" val="MFG0016"/> <feat att="officiallyApproved" val="yes"/> <feat att="frequency" val="0.0"/></FormRepresentation></WordForm>
<WordForm><feat att="grammaticalGender" val="commonGender"/><feat att="definiteness" val="definite"/><feat att="grammaticalNumber" val="singular"/><feat att="case" val="unspecified"/>
<FormRepresentation> <feat att="writtenForm" val="yderpolen"/> <feat att="inflectionalParadigm" val="MFG0016"/> <feat att="officiallyApproved" val="yes"/> <feat att="frequency" val="0.0"/></FormRepresentation></WordForm>
<WordForm><feat att="grammaticalGender" val="commonGender"/><feat att="definiteness" val="definite"/><feat att="grammaticalNumber" val="singular"/><feat att="case" val="genitiveCase"/>
<FormRepresentation> <feat att="writtenForm" val="yderpolens"/> <feat att="inflectionalParadigm" val="MFG0016"/> <feat att="officiallyApproved" val="yes"/> <feat att="frequency" val="0.0"/></FormRepresentation></WordForm>
<WordForm><feat att="grammaticalGender" val="commonGender"/><feat att="definiteness" val="definite"/><feat att="grammaticalNumber" val="plural"/><feat att="case" val="unspecified"/>
<FormRepresentation> <feat att="writtenForm" val="yderpolerne"/> <feat att="inflectionalParadigm" val="MFG0016"/> <feat att="officiallyApproved" val="yes"/> <feat att="frequency" val=".0536"/></FormRepresentation></WordForm>
<WordForm><feat att="grammaticalGender" val="commonGender"/><feat att="definiteness" val="definite"/><feat att="grammaticalNumber" val="plural"/><feat att="case" val="genitiveCase"/>
<FormRepresentation> <feat att="writtenForm" val="yderpolernes"/> <feat att="inflectionalParadigm" val="MFG0016"/> <feat att="officiallyApproved" val="yes"/> <feat att="frequency" val="0.0"/></FormRepresentation></WordForm>
</LexicalEntry> 
<LexicalEntry><feat att="partOfSpeech" val="commonNoun"/> 
<feat att="id" val="GMU_ZINKTEST_1"/> 
<feat att="morphologicalUnitId" val="ZINKTEST"/> 
<feat att="originalSource" val="SUNDHEDSKORPUS"/> 
<feat att="independentWord" val="yes"/> 
<feat att="decomposition" val="zink+test"/> 
<Lemma><FormRepresentation> <feat att="writtenForm" val="zinktest"/> <feat att="officiallyApproved" val="yes"/> 
<feat att="joiningElement" val="nil"/> 
<feat att="joiningElementResult" val="zinktest"/> 
</FormRepresentation> </Lemma> 
<WordForm><feat att="grammaticalGender" val="commonGender"/><feat att="definiteness" val="indefinite"/><feat att="grammaticalNumber" val="singular"/><feat att="case" val="unspecified"/>
<FormRepresentation> <feat att="writtenForm" val="zinktest"/><feat att="inflectionalParadigm" val="MFG0016,MFG0263"/> <feat att="officiallyApproved" val="yes"/> <feat att="frequency" val="0.0"/></FormRepresentation></WordForm>
<WordForm><feat att="grammaticalGender" val="commonGender"/><feat att="definiteness" val="indefinite"/><feat att="grammaticalNumber" val="singular"/><feat att="case" val="genitiveCase"/>
<FormRepresentation> <feat att="writtenForm" val="zinktests"/><feat att="inflectionalParadigm" val="MFG0016,MFG0263"/> <feat att="officiallyApproved" val="yes"/> <feat att="frequency" val="0.0"/></FormRepresentation></WordForm>
<WordForm><feat att="grammaticalGender" val="commonGender"/><feat att="definiteness" val="indefinite"/><feat att="grammaticalNumber" val="plural"/><feat att="case" val="unspecified"/>
<FormRepresentation> <feat att="writtenForm" val="zinktests"/> <feat att="inflectionalParadigm" val="MFG0263"/> <feat att="officiallyApproved" val="yes"/> <feat att="frequency" val="0.0"/></FormRepresentation><FormRepresentation> <feat att="writtenForm" val="zinktester"/> <feat att="inflectionalParadigm" val="MFG0016"/> <feat att="officiallyApproved" val="yes"/> <feat att="frequency" val="0.0"/></FormRepresentation></WordForm>
<WordForm><feat att="grammaticalGender" val="commonGender"/><feat att="definiteness" val="indefinite"/><feat att="grammaticalNumber" val="plural"/><feat att="case" val="genitiveCase"/>
<FormRepresentation> <feat att="writtenForm" val="zinktestses"/> <feat att="inflectionalParadigm" val="MFG0263"/> <feat att="officiallyApproved" val="no"/> <feat att="frequency" val="0.0"/></FormRepresentation><FormRepresentation> <feat att="writtenForm" val="zinktests's"/> <feat att="inflectionalParadigm" val="MFG0263"/> <feat att="officiallyApproved" val="no"/> <feat att="frequency" val="0.0"/></FormRepresentation><FormRepresentation> <feat att="writtenForm" val="zinktests'"/> <feat att="inflectionalParadigm" val="MFG0263"/> <feat att="officiallyApproved" val="yes"/> <feat att="frequency" val="0.0"/></FormRepresentation><FormRepresentation> <feat att="writtenForm" val="zinktesters"/> <feat att="inflectionalParadigm" val="MFG0016"/> <feat att="officiallyApproved" val="yes"/> <feat att="frequency" val="0.0"/></FormRepresentation></WordForm>
<WordForm><feat att="grammaticalGender" val="commonGender"/><feat att="definiteness" val="definite"/><feat att="grammaticalNumber" val="singular"/><feat att="case" val="unspecified"/>
<FormRepresentation> <feat att="writtenForm" val="zinktesten"/><feat att="inflectionalParadigm" val="MFG0016,MFG0263"/> <feat att="officiallyApproved" val="yes"/> <feat att="frequency" val="0.0"/></FormRepresentation></WordForm>
<WordForm><feat att="grammaticalGender" val="commonGender"/><feat att="definiteness" val="definite"/><feat att="grammaticalNumber" val="singular"/><feat att="case" val="genitiveCase"/>
<FormRepresentation> <feat att="writtenForm" val="zinktestens"/><feat att="inflectionalParadigm" val="MFG0016,MFG0263"/> <feat att="officiallyApproved" val="yes"/> <feat att="frequency" val="0.0"/></FormRepresentation></WordForm>
<WordForm><feat att="grammaticalGender" val="commonGender"/><feat att="definiteness" val="definite"/><feat att="grammaticalNumber" val="plural"/><feat att="case" val="unspecified"/>
<FormRepresentation> <feat att="writtenForm" val="zinktesterne"/> <feat att="inflectionalParadigm" val="MFG0016"/> <feat att="officiallyApproved" val="yes"/> <feat att="frequency" val="0.0"/></FormRepresentation><FormRepresentation> <feat att="writtenForm" val="zinktestene"/> <feat att="inflectionalParadigm" val="MFG0263"/> <feat att="officiallyApproved" val="yes"/> <feat att="frequency" val="0.0"/></FormRepresentation></WordForm>
<WordForm><feat att="grammaticalGender" val="commonGender"/><feat att="definiteness" val="definite"/><feat att="grammaticalNumber" val="plural"/><feat att="case" val="genitiveCase"/>
<FormRepresentation> <feat att="writtenForm" val="zinktesternes"/> <feat att="inflectionalParadigm" val="MFG0016"/> <feat att="officiallyApproved" val="yes"/> <feat att="frequency" val="0.0"/></FormRepresentation><FormRepresentation> <feat att="writtenForm" val="zinktestenes"/> <feat att="inflectionalParadigm" val="MFG0263"/> <feat att="officiallyApproved" val="yes"/> <feat att="frequency" val="0.0"/></FormRepresentation></WordForm>
</LexicalEntry> 
<LexicalEntry><feat att="partOfSpeech" val="commonNoun"/> 
<feat att="id" val="GMU_XYLEN_1"/> 
<feat att="morphologicalUnitId" val="XYLEN"/> 
<feat att="originalSource" val="MILJØ-KORPUS"/> 
<feat att="independentWord" val="yes"/> 
<Lemma><FormRepresentation> <feat att="writtenForm" val="xylen"/> <feat att="officiallyApproved" val="yes"/> 
<feat att="joiningElement" val="nil"/> 
<feat att="joiningElementResult" val="xylen"/> 
</FormRepresentation> </Lemma> 
<WordForm><feat att="grammaticalGender" val="neuter"/><feat att="definiteness" val="indefinite"/><feat att="grammaticalNumber" val="singular"/><feat att="case" val="unspecified"/>
<FormRepresentation> <feat att="writtenForm" val="xylen"/> <feat att="inflectionalParadigm" val="MFG0044"/> <feat att="officiallyApproved" val="yes"/> <feat att="frequency" val=".0536"/></FormRepresentation></WordForm>
<WordForm><feat att="grammaticalGender" val="neuter"/><feat att="definiteness" val="indefinite"/><feat att="grammaticalNumber" val="singular"/><feat att="case" val="genitiveCase"/>
<FormRepresentation> <feat att="writtenForm" val="xylens"/> <feat att="inflectionalParadigm" val="MFG0044"/> <feat att="officiallyApproved" val="yes"/> <feat att="frequency" val="0.0"/></FormRepresentation></WordForm>
<WordForm><feat att="grammaticalGender" val="neuter"/><feat att="definiteness" val="indefinite"/><feat att="grammaticalNumber" val="plural"/><feat att="case" val="unspecified"/>
<FormRepresentation> <feat att="writtenForm" val="xylener"/> <feat att="inflectionalParadigm" val="MFG0044"/> <feat att="officiallyApproved" val="yes"/> <feat att="frequency" val="0.0"/></FormRepresentation></WordForm>
<WordForm><feat att="grammaticalGender" val="neuter"/><feat att="definiteness" val="indefinite"/><feat att="grammaticalNumber" val="plural"/><feat att="case" val="genitiveCase"/>
<FormRepresentation> <feat att="writtenForm" val="xyleners"/> <feat att="inflectionalParadigm" val="MFG0044"/> <feat att="officiallyApproved" val="yes"/> <feat att="frequency" val="0.0"/></FormRepresentation></WordForm>
<WordForm><feat att="grammaticalGender" val="neuter"/><feat att="definiteness" val="definite"/><feat att="grammaticalNumber" val="singular"/><feat att="case" val="unspecified"/>
<FormRepresentation> <feat att="writtenForm" val="xylenet"/> <feat att="inflectionalParadigm" val="MFG0044"/> <feat att="officiallyApproved" val="yes"/> <feat att="frequency" val="0.0"/></FormRepresentation></WordForm>
<WordForm><feat att="grammaticalGender" val="neuter"/><feat att="definiteness" val="definite"/><feat att="grammaticalNumber" val="singular"/><feat att="case" val="genitiveCase"/>
<FormRepresentation> <feat att="writtenForm" val="xylenets"/> <feat att="inflectionalParadigm" val="MFG0044"/> <feat att="officiallyApproved" val="yes"/> <feat att="frequency" val="0.0"/></FormRepresentation></WordForm>
<WordForm><feat att="grammaticalGender" val="neuter"/><feat att="definiteness" val="definite"/><feat att="grammaticalNumber" val="plural"/><feat att="case" val="unspecified"/>
<FormRepresentation> <feat att="writtenForm" val="xylenerne"/> <feat att="inflectionalParadigm" val="MFG0044"/> <feat att="officiallyApproved" val="yes"/> <feat att="frequency" val="0.0"/></FormRepresentation></WordForm>
<WordForm><feat att="grammaticalGender" val="neuter"/><feat att="definiteness" val="definite"/><feat att="grammaticalNumber" val="plural"/><feat att="case" val="genitiveCase"/>
<FormRepresentation> <feat att="writtenForm" val="xylenernes"/> <feat att="inflectionalParadigm" val="MFG0044"/> <feat att="officiallyApproved" val="yes"/> <feat att="frequency" val="0.0"/></FormRepresentation></WordForm>
</LexicalEntry> 
<LexicalEntry><feat att="partOfSpeech" val="commonNoun"/> 
<feat att="id" val="GMU_ZYGOTE_1"/> 
<feat att="morphologicalUnitId" val="ZYGOTE"/> 
<feat att="originalSource" val="MILJØ-KORPUS"/> 
<feat att="independentWord" val="yes"/> 
<feat att="decomposition" val="zygote"/> 
<Lemma><FormRepresentation> <feat att="writtenForm" val="zygote"/> <feat att="officiallyApproved" val="yes"/> 
<feat att="joiningElement" val="nil"/> 
<feat att="joiningElementResult" val="zygote"/> 
</FormRepresentation> </Lemma> 
<WordForm><feat att="grammaticalGender" val="commonGender"/><feat att="definiteness" val="indefinite"/><feat att="grammaticalNumber" val="singular"/><feat att="case" val="unspecified"/>
<FormRepresentation> <feat att="writtenForm" val="zygote"/> <feat att="inflectionalParadigm" val="MFG0076"/> <feat att="officiallyApproved" val="yes"/> <feat att="frequency" val="0.0"/></FormRepresentation></WordForm>
<WordForm><feat att="grammaticalGender" val="commonGender"/><feat att="definiteness" val="indefinite"/><feat att="grammaticalNumber" val="singular"/><feat att="case" val="genitiveCase"/>
<FormRepresentation> <feat att="writtenForm" val="zygotes"/> <feat att="inflectionalParadigm" val="MFG0076"/> <feat att="officiallyApproved" val="yes"/> <feat att="frequency" val="0.0"/></FormRepresentation></WordForm>
<WordForm><feat att="grammaticalGender" val="commonGender"/><feat att="definiteness" val="indefinite"/><feat att="grammaticalNumber" val="plural"/><feat att="case" val="unspecified"/>
<FormRepresentation> <feat att="writtenForm" val="zygoter"/> <feat att="inflectionalParadigm" val="MFG0076"/> <feat att="officiallyApproved" val="yes"/> <feat att="frequency" val="0.0"/></FormRepresentation></WordForm>
<WordForm><feat att="grammaticalGender" val="commonGender"/><feat att="definiteness" val="indefinite"/><feat att="grammaticalNumber" val="plural"/><feat att="case" val="genitiveCase"/>
<FormRepresentation> <feat att="writtenForm" val="zygoters"/> <feat att="inflectionalParadigm" val="MFG0076"/> <feat att="officiallyApproved" val="yes"/> <feat att="frequency" val="0.0"/></FormRepresentation></WordForm>
<WordForm><feat att="grammaticalGender" val="commonGender"/><feat att="definiteness" val="definite"/><feat att="grammaticalNumber" val="singular"/><feat att="case" val="unspecified"/>
<FormRepresentation> <feat att="writtenForm" val="zygoten"/> <feat att="inflectionalParadigm" val="MFG0076"/> <feat att="officiallyApproved" val="yes"/> <feat att="frequency" val="0.0"/></FormRepresentation></WordForm>
<WordForm><feat att="grammaticalGender" val="commonGender"/><feat att="definiteness" val="definite"/><feat att="grammaticalNumber" val="singular"/><feat att="case" val="genitiveCase"/>
<FormRepresentation> <feat att="writtenForm" val="zygotens"/> <feat att="inflectionalParadigm" val="MFG0076"/> <feat att="officiallyApproved" val="yes"/> <feat att="frequency" val="0.0"/></FormRepresentation></WordForm>
<WordForm><feat att="grammaticalGender" val="commonGender"/><feat att="definiteness" val="definite"/><feat att="grammaticalNumber" val="plural"/><feat att="case" val="unspecified"/>
<FormRepresentation> <feat att="writtenForm" val="zygoterne"/> <feat att="inflectionalParadigm" val="MFG0076"/> <feat att="officiallyApproved" val="yes"/> <feat att="frequency" val="0.0"/></FormRepresentation></WordForm>
<WordForm><feat att="grammaticalGender" val="commonGender"/><feat att="definiteness" val="definite"/><feat att="grammaticalNumber" val="plural"/><feat att="case" val="genitiveCase"/>
<FormRepresentation> <feat att="writtenForm" val="zygoternes"/> <feat att="inflectionalParadigm" val="MFG0076"/> <feat att="officiallyApproved" val="yes"/> <feat att="frequency" val="0.0"/></FormRepresentation></WordForm>
</LexicalEntry> 
<LexicalEntry><feat att="partOfSpeech" val="commonNoun"/> 
<feat att="id" val="GMU_ZINKVITRIOL_1"/> 
<feat att="morphologicalUnitId" val="ZINKVITRIOL"/> 
<feat att="originalSource" val="MILJØ-KORPUS"/> 
<feat att="independentWord" val="yes"/> 
<feat att="decomposition" val="zink+vitriol"/> 
<Lemma><FormRepresentation> <feat att="writtenForm" val="zinkvitriol"/> <feat att="officiallyApproved" val="yes"/> 
<feat att="joiningElement" val="nil"/> 
<feat att="joiningElementResult" val="zinkvitriol"/> 
</FormRepresentation> </Lemma> 
<WordForm><feat att="grammaticalGender" val="neuter"/><feat att="definiteness" val="indefinite"/><feat att="grammaticalNumber" val="singular"/><feat att="case" val="unspecified"/>
<FormRepresentation> <feat att="writtenForm" val="zinkvitriol"/> <feat att="inflectionalParadigm" val="MFG0044"/> <feat att="officiallyApproved" val="yes"/> <feat att="frequency" val="0.0"/></FormRepresentation></WordForm>
<WordForm><feat att="grammaticalGender" val="neuter"/><feat att="definiteness" val="indefinite"/><feat att="grammaticalNumber" val="singular"/><feat att="case" val="genitiveCase"/>
<FormRepresentation> <feat att="writtenForm" val="zinkvitriols"/> <feat att="inflectionalParadigm" val="MFG0044"/> <feat att="officiallyApproved" val="yes"/> <feat att="frequency" val="0.0"/></FormRepresentation></WordForm>
<WordForm><feat att="grammaticalGender" val="neuter"/><feat att="definiteness" val="indefinite"/><feat att="grammaticalNumber" val="plural"/><feat att="case" val="unspecified"/>
<FormRepresentation> <feat att="writtenForm" val="zinkvitrioler"/> <feat att="inflectionalParadigm" val="MFG0044"/> <feat att="officiallyApproved" val="yes"/> <feat att="frequency" val="0.0"/></FormRepresentation></WordForm>
<WordForm><feat att="grammaticalGender" val="neuter"/><feat att="definiteness" val="indefinite"/><feat att="grammaticalNumber" val="plural"/><feat att="case" val="genitiveCase"/>
<FormRepresentation> <feat att="writtenForm" val="zinkvitriolers"/> <feat att="inflectionalParadigm" val="MFG0044"/> <feat att="officiallyApproved" val="yes"/> <feat att="frequency" val="0.0"/></FormRepresentation></WordForm>
<WordForm><feat att="grammaticalGender" val="neuter"/><feat att="definiteness" val="definite"/><feat att="grammaticalNumber" val="singular"/><feat att="case" val="unspecified"/>
<FormRepresentation> <feat att="writtenForm" val="zinkvitriolet"/> <feat att="inflectionalParadigm" val="MFG0044"/> <feat att="officiallyApproved" val="yes"/> <feat att="frequency" val="0.0"/></FormRepresentation></WordForm>
<WordForm><feat att="grammaticalGender" val="neuter"/><feat att="definiteness" val="definite"/><feat att="grammaticalNumber" val="singular"/><feat att="case" val="genitiveCase"/>
<FormRepresentation> <feat att="writtenForm" val="zinkvitriolets"/> <feat att="inflectionalParadigm" val="MFG0044"/> <feat att="officiallyApproved" val="yes"/> <feat att="frequency" val="0.0"/></FormRepresentation></WordForm>
<WordForm><feat att="grammaticalGender" val="neuter"/><feat att="definiteness" val="definite"/><feat att="grammaticalNumber" val="plural"/><feat att="case" val="unspecified"/>
<FormRepresentation> <feat att="writtenForm" val="zinkvitriolerne"/> <feat att="inflectionalParadigm" val="MFG0044"/> <feat att="officiallyApproved" val="yes"/> <feat att="frequency" val="0.0"/></FormRepresentation></WordForm>
<WordForm><feat att="grammaticalGender" val="neuter"/><feat att="definiteness" val="definite"/><feat att="grammaticalNumber" val="plural"/><feat att="case" val="genitiveCase"/>
<FormRepresentation> <feat att="writtenForm" val="zinkvitriolernes"/> <feat att="inflectionalParadigm" val="MFG0044"/> <feat att="officiallyApproved" val="yes"/> <feat att="frequency" val="0.0"/></FormRepresentation></WordForm>
<WordForm><feat att="grammaticalGender" val="commonGender"/><feat att="definiteness" val="indefinite"/><feat att="grammaticalNumber" val="singular"/><feat att="case" val="unspecified"/>
<FormRepresentation> <feat att="writtenForm" val="zinkvitriol"/> <feat att="inflectionalParadigm" val="MFG0016"/> <feat att="officiallyApproved" val="yes"/> <feat att="frequency" val="0.0"/></FormRepresentation></WordForm>
<WordForm><feat att="grammaticalGender" val="commonGender"/><feat att="definiteness" val="indefinite"/><feat att="grammaticalNumber" val="singular"/><feat att="case" val="genitiveCase"/>
<FormRepresentation> <feat att="writtenForm" val="zinkvitriols"/> <feat att="inflectionalParadigm" val="MFG0016"/> <feat att="officiallyApproved" val="yes"/> <feat att="frequency" val="0.0"/></FormRepresentation></WordForm>
<WordForm><feat att="grammaticalGender" val="commonGender"/><feat att="definiteness" val="indefinite"/><feat att="grammaticalNumber" val="plural"/><feat att="case" val="unspecified"/>
<FormRepresentation> <feat att="writtenForm" val="zinkvitrioler"/> <feat att="inflectionalParadigm" val="MFG0016"/> <feat att="officiallyApproved" val="yes"/> <feat att="frequency" val="0.0"/></FormRepresentation></WordForm>
<WordForm><feat att="grammaticalGender" val="commonGender"/><feat att="definiteness" val="indefinite"/><feat att="grammaticalNumber" val="plural"/><feat att="case" val="genitiveCase"/>
<FormRepresentation> <feat att="writtenForm" val="zinkvitriolers"/> <feat att="inflectionalParadigm" val="MFG0016"/> <feat att="officiallyApproved" val="yes"/> <feat att="frequency" val="0.0"/></FormRepresentation></WordForm>
<WordForm><feat att="grammaticalGender" val="commonGender"/><feat att="definiteness" val="definite"/><feat att="grammaticalNumber" val="singular"/><feat att="case" val="unspecified"/>
<FormRepresentation> <feat att="writtenForm" val="zinkvitriolen"/> <feat att="inflectionalParadigm" val="MFG0016"/> <feat att="officiallyApproved" val="yes"/> <feat att="frequency" val="0.0"/></FormRepresentation></WordForm>
<WordForm><feat att="grammaticalGender" val="commonGender"/><feat att="definiteness" val="definite"/><feat att="grammaticalNumber" val="singular"/><feat att="case" val="genitiveCase"/>
<FormRepresentation> <feat att="writtenForm" val="zinkvitriolens"/> <feat att="inflectionalParadigm" val="MFG0016"/> <feat att="officiallyApproved" val="yes"/> <feat att="frequency" val="0.0"/></FormRepresentation></WordForm>
<WordForm><feat att="grammaticalGender" val="commonGender"/><feat att="definiteness" val="definite"/><feat att="grammaticalNumber" val="plural"/><feat att="case" val="unspecified"/>
<FormRepresentation> <feat att="writtenForm" val="zinkvitriolerne"/> <feat att="inflectionalParadigm" val="MFG0016"/> <feat att="officiallyApproved" val="yes"/> <feat att="frequency" val="0.0"/></FormRepresentation></WordForm>
<WordForm><feat att="grammaticalGender" val="commonGender"/><feat att="definiteness" val="definite"/><feat att="grammaticalNumber" val="plural"/><feat att="case" val="genitiveCase"/>
<FormRepresentation> <feat att="writtenForm" val="zinkvitriolernes"/> <feat att="inflectionalParadigm" val="MFG0016"/> <feat att="officiallyApproved" val="yes"/> <feat att="frequency" val="0.0"/></FormRepresentation></WordForm>
</LexicalEntry> 
<LexicalEntry><feat att="partOfSpeech" val="commonNoun"/> 
<feat att="id" val="GMU_ZINKOXID_1"/> 
<feat att="morphologicalUnitId" val="ZINKOXID"/> 
<feat att="originalSource" val="MILJØ-KORPUS"/> 
<feat att="independentWord" val="yes"/> 
<feat att="decomposition" val="zink+oxid"/> 
<Lemma><FormRepresentation> <feat att="writtenForm" val="zinkoxid"/> <feat att="officiallyApproved" val="yes"/> 
<feat att="joiningElement" val="nil"/> 
<feat att="joiningElementResult" val="zinkoxid"/> 
</FormRepresentation> </Lemma> 
<WordForm><feat att="grammaticalGender" val="commonGender"/><feat att="definiteness" val="indefinite"/><feat att="grammaticalNumber" val="singular"/><feat att="case" val="unspecified"/>
<FormRepresentation> <feat att="writtenForm" val="zinkoxid"/> <feat att="inflectionalParadigm" val="MFG0016"/> <feat att="officiallyApproved" val="yes"/> <feat att="frequency" val="0.0"/></FormRepresentation></WordForm>
<WordForm><feat att="grammaticalGender" val="commonGender"/><feat att="definiteness" val="indefinite"/><feat att="grammaticalNumber" val="singular"/><feat att="case" val="genitiveCase"/>
<FormRepresentation> <feat att="writtenForm" val="zinkoxids"/> <feat att="inflectionalParadigm" val="MFG0016"/> <feat att="officiallyApproved" val="yes"/> <feat att="frequency" val="0.0"/></FormRepresentation></WordForm>
<WordForm><feat att="grammaticalGender" val="commonGender"/><feat att="definiteness" val="indefinite"/><feat att="grammaticalNumber" val="plural"/><feat att="case" val="unspecified"/>
<FormRepresentation> <feat att="writtenForm" val="zinkoxider"/> <feat att="inflectionalParadigm" val="MFG0016"/> <feat att="officiallyApproved" val="yes"/> <feat att="frequency" val="0.0"/></FormRepresentation></WordForm>
<WordForm><feat att="grammaticalGender" val="commonGender"/><feat att="definiteness" val="indefinite"/><feat att="grammaticalNumber" val="plural"/><feat att="case" val="genitiveCase"/>
<FormRepresentation> <feat att="writtenForm" val="zinkoxiders"/> <feat att="inflectionalParadigm" val="MFG0016"/> <feat att="officiallyApproved" val="yes"/> <feat att="frequency" val="0.0"/></FormRepresentation></WordForm>
<WordForm><feat att="grammaticalGender" val="commonGender"/><feat att="definiteness" val="definite"/><feat att="grammaticalNumber" val="singular"/><feat att="case" val="unspecified"/>
<FormRepresentation> <feat att="writtenForm" val="zinkoxiden"/> <feat att="inflectionalParadigm" val="MFG0016"/> <feat att="officiallyApproved" val="yes"/> <feat att="frequency" val="0.0"/></FormRepresentation></WordForm>
<WordForm><feat att="grammaticalGender" val="commonGender"/><feat att="definiteness" val="definite"/><feat att="grammaticalNumber" val="singular"/><feat att="case" val="genitiveCase"/>
<FormRepresentation> <feat att="writtenForm" val="zinkoxidens"/> <feat att="inflectionalParadigm" val="MFG0016"/> <feat att="officiallyApproved" val="yes"/> <feat att="frequency" val="0.0"/></FormRepresentation></WordForm>
<WordForm><feat att="grammaticalGender" val="commonGender"/><feat att="definiteness" val="definite"/><feat att="grammaticalNumber" val="plural"/><feat att="case" val="unspecified"/>
<FormRepresentation> <feat att="writtenForm" val="zinkoxiderne"/> <feat att="inflectionalParadigm" val="MFG0016"/> <feat att="officiallyApproved" val="yes"/> <feat att="frequency" val="0.0"/></FormRepresentation></WordForm>
<WordForm><feat att="grammaticalGender" val="commonGender"/><feat att="definiteness" val="definite"/><feat att="grammaticalNumber" val="plural"/><feat att="case" val="genitiveCase"/>
<FormRepresentation> <feat att="writtenForm" val="zinkoxidernes"/> <feat att="inflectionalParadigm" val="MFG0016"/> <feat att="officiallyApproved" val="yes"/> <feat att="frequency" val="0.0"/></FormRepresentation></WordForm>
<RelatedForm><feat att="spellingVariant" val="GMU_ZINKOXID_2"/> <FormRepresentation><feat att="writtenForm" val="zinkoxyd"/></FormRepresentation></RelatedForm> 
</LexicalEntry> 
<LexicalEntry><feat att="partOfSpeech" val="commonNoun"/> 
<feat att="id" val="GMU_ZINKOXID_2"/> 
<feat att="morphologicalUnitId" val="ZINKOXID"/> 
<feat att="originalSource" val="MILJØ-KORPUS"/> 
<feat att="independentWord" val="yes"/> 
<feat att="decomposition" val="zink+oxyd"/> 
<Lemma><FormRepresentation> <feat att="writtenForm" val="zinkoxyd"/> <feat att="officiallyApproved" val="yes"/> 
<feat att="joiningElement" val="nil"/> 
<feat att="joiningElementResult" val="zinkoxyd"/> 
</FormRepresentation> </Lemma> 
<WordForm><feat att="grammaticalGender" val="commonGender"/><feat att="definiteness" val="indefinite"/><feat att="grammaticalNumber" val="singular"/><feat att="case" val="unspecified"/>
<FormRepresentation> <feat att="writtenForm" val="zinkoxyd"/> <feat att="inflectionalParadigm" val="MFG0016"/> <feat att="officiallyApproved" val="yes"/> <feat att="frequency" val="0.0"/></FormRepresentation></WordForm>
<WordForm><feat att="grammaticalGender" val="commonGender"/><feat att="definiteness" val="indefinite"/><feat att="grammaticalNumber" val="singular"/><feat att="case" val="genitiveCase"/>
<FormRepresentation> <feat att="writtenForm" val="zinkoxyds"/> <feat att="inflectionalParadigm" val="MFG0016"/> <feat att="officiallyApproved" val="yes"/> <feat att="frequency" val="0.0"/></FormRepresentation></WordForm>
<WordForm><feat att="grammaticalGender" val="commonGender"/><feat att="definiteness" val="indefinite"/><feat att="grammaticalNumber" val="plural"/><feat att="case" val="unspecified"/>
<FormRepresentation> <feat att="writtenForm" val="zinkoxyder"/> <feat att="inflectionalParadigm" val="MFG0016"/> <feat att="officiallyApproved" val="yes"/> <feat att="frequency" val="0.0"/></FormRepresentation></WordForm>
<WordForm><feat att="grammaticalGender" val="commonGender"/><feat att="definiteness" val="indefinite"/><feat att="grammaticalNumber" val="plural"/><feat att="case" val="genitiveCase"/>
<FormRepresentation> <feat att="writtenForm" val="zinkoxyders"/> <feat att="inflectionalParadigm" val="MFG0016"/> <feat att="officiallyApproved" val="yes"/> <feat att="frequency" val="0.0"/></FormRepresentation></WordForm>
<WordForm><feat att="grammaticalGender" val="commonGender"/><feat att="definiteness" val="definite"/><feat att="grammaticalNumber" val="singular"/><feat att="case" val="unspecified"/>
<FormRepresentation> <feat att="writtenForm" val="zinkoxyden"/> <feat att="inflectionalParadigm" val="MFG0016"/> <feat att="officiallyApproved" val="yes"/> <feat att="frequency" val="0.0"/></FormRepresentation></WordForm>
<WordForm><feat att="grammaticalGender" val="commonGender"/><feat att="definiteness" val="definite"/><feat att="grammaticalNumber" val="singular"/><feat att="case" val="genitiveCase"/>
<FormRepresentation> <feat att="writtenForm" val="zinkoxydens"/> <feat att="inflectionalParadigm" val="MFG0016"/> <feat att="officiallyApproved" val="yes"/> <feat att="frequency" val="0.0"/></FormRepresentation></WordForm>
<WordForm><feat att="grammaticalGender" val="commonGender"/><feat att="definiteness" val="definite"/><feat att="grammaticalNumber" val="plural"/><feat att="case" val="unspecified"/>
<FormRepresentation> <feat att="writtenForm" val="zinkoxyderne"/> <feat att="inflectionalParadigm" val="MFG0016"/> <feat att="officiallyApproved" val="yes"/> <feat att="frequency" val="0.0"/></FormRepresentation></WordForm>
<WordForm><feat att="grammaticalGender" val="commonGender"/><feat att="definiteness" val="definite"/><feat att="grammaticalNumber" val="plural"/><feat att="case" val="genitiveCase"/>
<FormRepresentation> <feat att="writtenForm" val="zinkoxydernes"/> <feat att="inflectionalParadigm" val="MFG0016"/> <feat att="officiallyApproved" val="yes"/> <feat att="frequency" val="0.0"/></FormRepresentation></WordForm>
<RelatedForm><feat att="spellingVariant" val="GMU_ZINKOXID_1"/> <FormRepresentation><feat att="writtenForm" val="zinkoxid"/></FormRepresentation></RelatedForm> 
</LexicalEntry> 
<LexicalEntry><feat att="partOfSpeech" val="commonNoun"/> 
<feat att="id" val="GMU_ZINKSULFAT_1"/> 
<feat att="morphologicalUnitId" val="ZINKSULFAT"/> 
<feat att="originalSource" val="MILJØ-KORPUS"/> 
<feat att="independentWord" val="yes"/> 
<feat att="decomposition" val="zink+sulfat"/> 
<Lemma><FormRepresentation> <feat att="writtenForm" val="zinksulfat"/> <feat att="officiallyApproved" val="yes"/> 
<feat att="joiningElement" val="nil"/> 
<feat att="joiningElementResult" val="zinksulfat"/> 
</FormRepresentation> </Lemma> 
<WordForm><feat att="grammaticalGender" val="neuter"/><feat att="definiteness" val="indefinite"/><feat att="grammaticalNumber" val="singular"/><feat att="case" val="unspecified"/>
<FormRepresentation> <feat att="writtenForm" val="zinksulfat"/> <feat att="inflectionalParadigm" val="MFG0044"/> <feat att="officiallyApproved" val="yes"/> <feat att="frequency" val="0.0"/></FormRepresentation></WordForm>
<WordForm><feat att="grammaticalGender" val="neuter"/><feat att="definiteness" val="indefinite"/><feat att="grammaticalNumber" val="singular"/><feat att="case" val="genitiveCase"/>
<FormRepresentation> <feat att="writtenForm" val="zinksulfats"/> <feat att="inflectionalParadigm" val="MFG0044"/> <feat att="officiallyApproved" val="yes"/> <feat att="frequency" val="0.0"/></FormRepresentation></WordForm>
<WordForm><feat att="grammaticalGender" val="neuter"/><feat att="definiteness" val="indefinite"/><feat att="grammaticalNumber" val="plural"/><feat att="case" val="unspecified"/>
<FormRepresentation> <feat att="writtenForm" val="zinksulfater"/> <feat att="inflectionalParadigm" val="MFG0044"/> <feat att="officiallyApproved" val="yes"/> <feat att="frequency" val="0.0"/></FormRepresentation></WordForm>
<WordForm><feat att="grammaticalGender" val="neuter"/><feat att="definiteness" val="indefinite"/><feat att="grammaticalNumber" val="plural"/><feat att="case" val="genitiveCase"/>
<FormRepresentation> <feat att="writtenForm" val="zinksulfaters"/> <feat att="inflectionalParadigm" val="MFG0044"/> <feat att="officiallyApproved" val="yes"/> <feat att="frequency" val="0.0"/></FormRepresentation></WordForm>
<WordForm><feat att="grammaticalGender" val="neuter"/><feat att="definiteness" val="definite"/><feat att="grammaticalNumber" val="singular"/><feat att="case" val="unspecified"/>
<FormRepresentation> <feat att="writtenForm" val="zinksulfatet"/> <feat att="inflectionalParadigm" val="MFG0044"/> <feat att="officiallyApproved" val="yes"/> <feat att="frequency" val="0.0"/></FormRepresentation></WordForm>
<WordForm><feat att="grammaticalGender" val="neuter"/><feat att="definiteness" val="definite"/><feat att="grammaticalNumber" val="singular"/><feat att="case" val="genitiveCase"/>
<FormRepresentation> <feat att="writtenForm" val="zinksulfatets"/> <feat att="inflectionalParadigm" val="MFG0044"/> <feat att="officiallyApproved" val="yes"/> <feat att="frequency" val="0.0"/></FormRepresentation></WordForm>
<WordForm><feat att="grammaticalGender" val="neuter"/><feat att="definiteness" val="definite"/><feat att="grammaticalNumber" val="plural"/><feat att="case" val="unspecified"/>
<FormRepresentation> <feat att="writtenForm" val="zinksulfaterne"/> <feat att="inflectionalParadigm" val="MFG0044"/> <feat att="officiallyApproved" val="yes"/> <feat att="frequency" val="0.0"/></FormRepresentation></WordForm>
<WordForm><feat att="grammaticalGender" val="neuter"/><feat att="definiteness" val="definite"/><feat att="grammaticalNumber" val="plural"/><feat att="case" val="genitiveCase"/>
<FormRepresentation> <feat att="writtenForm" val="zinksulfaternes"/> <feat att="inflectionalParadigm" val="MFG0044"/> <feat att="officiallyApproved" val="yes"/> <feat att="frequency" val="0.0"/></FormRepresentation></WordForm>
</LexicalEntry> 
<LexicalEntry><feat att="partOfSpeech" val="commonNoun"/> 
<feat att="id" val="GMU_YNGLESUCCES_1"/> 
<feat att="morphologicalUnitId" val="YNGLESUCCES"/> 
<feat att="originalSource" val="MILJØ-KORPUS"/> 
<feat att="independentWord" val="yes"/> 
<feat att="decomposition" val="yngle+succes"/> 
<Lemma><FormRepresentation> <feat att="writtenForm" val="ynglesucces"/> <feat att="officiallyApproved" val="yes"/> 
<feat att="joiningElement" val="nil"/> 
<feat att="joiningElementResult" val="ynglesucces"/> 
</FormRepresentation> </Lemma> 
<WordForm><feat att="grammaticalGender" val="commonGender"/><feat att="definiteness" val="indefinite"/><feat att="grammaticalNumber" val="singular"/><feat att="case" val="unspecified"/>
<FormRepresentation> <feat att="writtenForm" val="ynglesucces"/> <feat att="inflectionalParadigm" val="MFG1172"/> <feat att="officiallyApproved" val="yes"/> <feat att="frequency" val=".0893"/></FormRepresentation></WordForm>
<WordForm><feat att="grammaticalGender" val="commonGender"/><feat att="definiteness" val="indefinite"/><feat att="grammaticalNumber" val="singular"/><feat att="case" val="genitiveCase"/>
<FormRepresentation> <feat att="writtenForm" val="ynglesucces's"/> <feat att="inflectionalParadigm" val="MFG1172"/> <feat att="officiallyApproved" val="no"/> <feat att="frequency" val="0.0"/></FormRepresentation><FormRepresentation> <feat att="writtenForm" val="ynglesucces'"/> <feat att="inflectionalParadigm" val="MFG1172"/> <feat att="officiallyApproved" val="yes"/> <feat att="frequency" val="0.0"/></FormRepresentation></WordForm>
<WordForm><feat att="grammaticalGender" val="commonGender"/><feat att="definiteness" val="indefinite"/><feat att="grammaticalNumber" val="plural"/><feat att="case" val="unspecified"/>
<FormRepresentation> <feat att="writtenForm" val="ynglesucces'er"/> <feat att="inflectionalParadigm" val="MFG1172"/> <feat att="officiallyApproved" val="yes"/> <feat att="frequency" val="0.0"/></FormRepresentation></WordForm>
<WordForm><feat att="grammaticalGender" val="commonGender"/><feat att="definiteness" val="indefinite"/><feat att="grammaticalNumber" val="plural"/><feat att="case" val="genitiveCase"/>
<FormRepresentation> <feat att="writtenForm" val="ynglesucces'ers"/> <feat att="inflectionalParadigm" val="MFG1172"/> <feat att="officiallyApproved" val="yes"/> <feat att="frequency" val="0.0"/></FormRepresentation></WordForm>
<WordForm><feat att="grammaticalGender" val="commonGender"/><feat att="definiteness" val="definite"/><feat att="grammaticalNumber" val="singular"/><feat att="case" val="unspecified"/>
<FormRepresentation> <feat att="writtenForm" val="ynglesucces'en"/> <feat att="inflectionalParadigm" val="MFG1172"/> <feat att="officiallyApproved" val="yes"/> <feat att="frequency" val="0.0"/></FormRepresentation></WordForm>
<WordForm><feat att="grammaticalGender" val="commonGender"/><feat att="definiteness" val="definite"/><feat att="grammaticalNumber" val="singular"/><feat att="case" val="genitiveCase"/>
<FormRepresentation> <feat att="writtenForm" val="ynglesucces'ens"/> <feat att="inflectionalParadigm" val="MFG1172"/> <feat att="officiallyApproved" val="yes"/> <feat att="frequency" val="0.0"/></FormRepresentation></WordForm>
<WordForm><feat att="grammaticalGender" val="commonGender"/><feat att="definiteness" val="definite"/><feat att="grammaticalNumber" val="plural"/><feat att="case" val="unspecified"/>
<FormRepresentation> <feat att="writtenForm" val="ynglesucces'erne"/> <feat att="inflectionalParadigm" val="MFG1172"/> <feat att="officiallyApproved" val="yes"/> <feat att="frequency" val="0.0"/></FormRepresentation></WordForm>
<WordForm><feat att="grammaticalGender" val="commonGender"/><feat att="definiteness" val="definite"/><feat att="grammaticalNumber" val="plural"/><feat att="case" val="genitiveCase"/>
<FormRepresentation> <feat att="writtenForm" val="ynglesucces'ernes"/> <feat att="inflectionalParadigm" val="MFG1172"/> <feat att="officiallyApproved" val="yes"/> <feat att="frequency" val="0.0"/></FormRepresentation></WordForm>
</LexicalEntry> 
<LexicalEntry><feat att="partOfSpeech" val="commonNoun"/> 
<feat att="id" val="GMU_XML_1"/> 
<feat att="morphologicalUnitId" val="XML"/> 
<feat att="originalSource" val="EDB-KORPUS"/> 
<feat att="independentWord" val="yes"/> 
<Lemma><FormRepresentation> <feat att="writtenForm" val="XML"/> <feat att="officiallyApproved" val="yes"/> 
<feat att="joiningElement" val="nil"/> 
<feat att="joiningElementResult" val="XML"/> 
</FormRepresentation> </Lemma> 
<WordForm><feat att="grammaticalGender" val="neuter"/><feat att="definiteness" val="indefinite"/><feat att="grammaticalNumber" val="singular"/><feat att="case" val="unspecified"/>
<FormRepresentation> <feat att="writtenForm" val="XML"/> <feat att="inflectionalParadigm" val="MFG0228"/> <feat att="officiallyApproved" val="yes"/> <feat att="frequency" val=".0357"/></FormRepresentation></WordForm>
<WordForm><feat att="grammaticalGender" val="neuter"/><feat att="definiteness" val="indefinite"/><feat att="grammaticalNumber" val="singular"/><feat att="case" val="genitiveCase"/>
<FormRepresentation> <feat att="writtenForm" val="XMLs"/> <feat att="inflectionalParadigm" val="MFG0228"/> <feat att="officiallyApproved" val="yes"/> <feat att="frequency" val="0.0"/></FormRepresentation></WordForm>
<WordForm><feat att="grammaticalGender" val="commonGender"/><feat att="definiteness" val="indefinite"/><feat att="grammaticalNumber" val="singular"/><feat att="case" val="unspecified"/>
<FormRepresentation> <feat att="writtenForm" val="XML"/> <feat att="inflectionalParadigm" val="MFG0228"/> <feat att="officiallyApproved" val="yes"/> <feat att="frequency" val=".0357"/></FormRepresentation></WordForm>
<WordForm><feat att="grammaticalGender" val="commonGender"/><feat att="definiteness" val="indefinite"/><feat att="grammaticalNumber" val="singular"/><feat att="case" val="genitiveCase"/>
<FormRepresentation> <feat att="writtenForm" val="XMLs"/> <feat att="inflectionalParadigm" val="MFG0228"/> <feat att="officiallyApproved" val="yes"/> <feat att="frequency" val="0.0"/></FormRepresentation></WordForm>
</LexicalEntry> 
<LexicalEntry><feat att="partOfSpeech" val="commonNoun"/> 
<feat att="id" val="GMU_X-VINDUESSYSTEM_1"/> 
<feat att="morphologicalUnitId" val="X-VINDUESSYSTEM"/> 
<feat att="originalSource" val="EDB-KORPUS"/> 
<feat att="independentWord" val="yes"/> 
<feat att="decomposition" val="X+-+vinduessystem"/> 
<Lemma><FormRepresentation> <feat att="writtenForm" val="X-vinduessystem"/> <feat att="officiallyApproved" val="yes"/> 
<feat att="joiningElement" val="nil"/> 
<feat att="joiningElementResult" val="X-vinduessystem"/> 
</FormRepresentation> </Lemma> 
<WordForm><feat att="grammaticalGender" val="neuter"/><feat att="definiteness" val="indefinite"/><feat att="grammaticalNumber" val="singular"/><feat att="case" val="unspecified"/>
<FormRepresentation> <feat att="writtenForm" val="X-vinduessystem"/> <feat att="inflectionalParadigm" val="MFG0044"/> <feat att="officiallyApproved" val="yes"/> <feat att="frequency" val="0.0"/></FormRepresentation></WordForm>
<WordForm><feat att="grammaticalGender" val="neuter"/><feat att="definiteness" val="indefinite"/><feat att="grammaticalNumber" val="singular"/><feat att="case" val="genitiveCase"/>
<FormRepresentation> <feat att="writtenForm" val="X-vinduessystems"/> <feat att="inflectionalParadigm" val="MFG0044"/> <feat att="officiallyApproved" val="yes"/> <feat att="frequency" val="0.0"/></FormRepresentation></WordForm>
<WordForm><feat att="grammaticalGender" val="neuter"/><feat att="definiteness" val="indefinite"/><feat att="grammaticalNumber" val="plural"/><feat att="case" val="unspecified"/>
<FormRepresentation> <feat att="writtenForm" val="X-vinduessystemer"/> <feat att="inflectionalParadigm" val="MFG0044"/> <feat att="officiallyApproved" val="yes"/> <feat att="frequency" val="0.0"/></FormRepresentation></WordForm>
<WordForm><feat att="grammaticalGender" val="neuter"/><feat att="definiteness" val="indefinite"/><feat att="grammaticalNumber" val="plural"/><feat att="case" val="genitiveCase"/>
<FormRepresentation> <feat att="writtenForm" val="X-vinduessystemers"/> <feat att="inflectionalParadigm" val="MFG0044"/> <feat att="officiallyApproved" val="yes"/> <feat att="frequency" val="0.0"/></FormRepresentation></WordForm>
<WordForm><feat att="grammaticalGender" val="neuter"/><feat att="definiteness" val="definite"/><feat att="grammaticalNumber" val="singular"/><feat att="case" val="unspecified"/>
<FormRepresentation> <feat att="writtenForm" val="X-vinduessystemet"/> <feat att="inflectionalParadigm" val="MFG0044"/> <feat att="officiallyApproved" val="yes"/> <feat att="frequency" val="0.0"/></FormRepresentation></WordForm>
<WordForm><feat att="grammaticalGender" val="neuter"/><feat att="definiteness" val="definite"/><feat att="grammaticalNumber" val="singular"/><feat att="case" val="genitiveCase"/>
<FormRepresentation> <feat att="writtenForm" val="X-vinduessystemets"/> <feat att="inflectionalParadigm" val="MFG0044"/> <feat att="officiallyApproved" val="yes"/> <feat att="frequency" val="0.0"/></FormRepresentation></WordForm>
<WordForm><feat att="grammaticalGender" val="neuter"/><feat att="definiteness" val="definite"/><feat att="grammaticalNumber" val="plural"/><feat att="case" val="unspecified"/>
<FormRepresentation> <feat att="writtenForm" val="X-vinduessystemerne"/> <feat att="inflectionalParadigm" val="MFG0044"/> <feat att="officiallyApproved" val="yes"/> <feat att="frequency" val="0.0"/></FormRepresentation></WordForm>
<WordForm><feat att="grammaticalGender" val="neuter"/><feat att="definiteness" val="definite"/><feat att="grammaticalNumber" val="plural"/><feat att="case" val="genitiveCase"/>
<FormRepresentation> <feat att="writtenForm" val="X-vinduessystemernes"/> <feat att="inflectionalParadigm" val="MFG0044"/> <feat att="officiallyApproved" val="yes"/> <feat att="frequency" val="0.0"/></FormRepresentation></WordForm>
</LexicalEntry> 
<LexicalEntry><feat att="partOfSpeech" val="commonNoun"/> 
<feat att="id" val="GMU_X-SERVER_1"/> 
<feat att="morphologicalUnitId" val="X-SERVER"/> 
<feat att="originalSource" val="EDB-KORPUS"/> 
<feat att="independentWord" val="yes"/> 
<feat att="decomposition" val="X+-+server"/> 
<Lemma><FormRepresentation> <feat att="writtenForm" val="x-server"/> <feat att="officiallyApproved" val="yes"/> 
<feat att="joiningElement" val="nil"/> 
<feat att="joiningElementResult" val="x-server"/> 
</FormRepresentation> </Lemma> 
<WordForm><feat att="grammaticalGender" val="commonGender"/><feat att="definiteness" val="indefinite"/><feat att="grammaticalNumber" val="singular"/><feat att="case" val="unspecified"/>
<FormRepresentation> <feat att="writtenForm" val="x-server"/> <feat att="inflectionalParadigm" val="MFG0015"/> <feat att="officiallyApproved" val="yes"/> <feat att="frequency" val="0.0"/></FormRepresentation></WordForm>
<WordForm><feat att="grammaticalGender" val="commonGender"/><feat att="definiteness" val="indefinite"/><feat att="grammaticalNumber" val="singular"/><feat att="case" val="genitiveCase"/>
<FormRepresentation> <feat att="writtenForm" val="x-servers"/> <feat att="inflectionalParadigm" val="MFG0015"/> <feat att="officiallyApproved" val="yes"/> <feat att="frequency" val="0.0"/></FormRepresentation></WordForm>
<WordForm><feat att="grammaticalGender" val="commonGender"/><feat att="definiteness" val="indefinite"/><feat att="grammaticalNumber" val="plural"/><feat att="case" val="unspecified"/>
<FormRepresentation> <feat att="writtenForm" val="x-servere"/> <feat att="inflectionalParadigm" val="MFG0015"/> <feat att="officiallyApproved" val="yes"/> <feat att="frequency" val="0.0"/></FormRepresentation></WordForm>
<WordForm><feat att="grammaticalGender" val="commonGender"/><feat att="definiteness" val="indefinite"/><feat att="grammaticalNumber" val="plural"/><feat att="case" val="genitiveCase"/>
<FormRepresentation> <feat att="writtenForm" val="x-serveres"/> <feat att="inflectionalParadigm" val="MFG0015"/> <feat att="officiallyApproved" val="yes"/> <feat att="frequency" val="0.0"/></FormRepresentation></WordForm>
<WordForm><feat att="grammaticalGender" val="commonGender"/><feat att="definiteness" val="definite"/><feat att="grammaticalNumber" val="singular"/><feat att="case" val="unspecified"/>
<FormRepresentation> <feat att="writtenForm" val="x-serveren"/> <feat att="inflectionalParadigm" val="MFG0015"/> <feat att="officiallyApproved" val="yes"/> <feat att="frequency" val="0.0"/></FormRepresentation></WordForm>
<WordForm><feat att="grammaticalGender" val="commonGender"/><feat att="definiteness" val="definite"/><feat att="grammaticalNumber" val="singular"/><feat att="case" val="genitiveCase"/>
<FormRepresentation> <feat att="writtenForm" val="x-serverens"/> <feat att="inflectionalParadigm" val="MFG0015"/> <feat att="officiallyApproved" val="yes"/> <feat att="frequency" val="0.0"/></FormRepresentation></WordForm>
<WordForm><feat att="grammaticalGender" val="commonGender"/><feat att="definiteness" val="definite"/><feat att="grammaticalNumber" val="plural"/><feat att="case" val="unspecified"/>
<FormRepresentation> <feat att="writtenForm" val="x-serverne"/> <feat att="inflectionalParadigm" val="MFG0015"/> <feat att="officiallyApproved" val="yes"/> <feat att="frequency" val="0.0"/></FormRepresentation></WordForm>
<WordForm><feat att="grammaticalGender" val="commonGender"/><feat att="definiteness" val="definite"/><feat att="grammaticalNumber" val="plural"/><feat att="case" val="genitiveCase"/>
<FormRepresentation> <feat att="writtenForm" val="x-servernes"/> <feat att="inflectionalParadigm" val="MFG0015"/> <feat att="officiallyApproved" val="yes"/> <feat att="frequency" val="0.0"/></FormRepresentation></WordForm>
</LexicalEntry> 
<LexicalEntry><feat att="partOfSpeech" val="commonNoun"/> 
<feat att="id" val="GMU_X-PROGRAM_1"/> 
<feat att="morphologicalUnitId" val="X-PROGRAM"/> 
<feat att="originalSource" val="EDB-KORPUS"/> 
<feat att="independentWord" val="yes"/> 
<feat att="decomposition" val="X+-+program"/> 
<Lemma><FormRepresentation> <feat att="writtenForm" val="X-program"/> <feat att="officiallyApproved" val="yes"/> 
<feat att="joiningElement" val="nil"/> 
<feat att="joiningElementResult" val="X-program"/> 
</FormRepresentation> </Lemma> 
<WordForm><feat att="grammaticalGender" val="neuter"/><feat att="definiteness" val="indefinite"/><feat att="grammaticalNumber" val="singular"/><feat att="case" val="unspecified"/>
<FormRepresentation> <feat att="writtenForm" val="X-program"/> <feat att="inflectionalParadigm" val="MFG0074"/> <feat att="officiallyApproved" val="yes"/> <feat att="frequency" val="0.0"/></FormRepresentation></WordForm>
<WordForm><feat att="grammaticalGender" val="neuter"/><feat att="definiteness" val="indefinite"/><feat att="grammaticalNumber" val="singular"/><feat att="case" val="genitiveCase"/>
<FormRepresentation> <feat att="writtenForm" val="X-programs"/> <feat att="inflectionalParadigm" val="MFG0074"/> <feat att="officiallyApproved" val="yes"/> <feat att="frequency" val="0.0"/></FormRepresentation></WordForm>
<WordForm><feat att="grammaticalGender" val="neuter"/><feat att="definiteness" val="indefinite"/><feat att="grammaticalNumber" val="plural"/><feat att="case" val="unspecified"/>
<FormRepresentation> <feat att="writtenForm" val="X-programmer"/> <feat att="inflectionalParadigm" val="MFG0074"/> <feat att="officiallyApproved" val="yes"/> <feat att="frequency" val="0.0"/></FormRepresentation></WordForm>
<WordForm><feat att="grammaticalGender" val="neuter"/><feat att="definiteness" val="indefinite"/><feat att="grammaticalNumber" val="plural"/><feat att="case" val="genitiveCase"/>
<FormRepresentation> <feat att="writtenForm" val="X-programmers"/> <feat att="inflectionalParadigm" val="MFG0074"/> <feat att="officiallyApproved" val="yes"/> <feat att="frequency" val="0.0"/></FormRepresentation></WordForm>
<WordForm><feat att="grammaticalGender" val="neuter"/><feat att="definiteness" val="definite"/><feat att="grammaticalNumber" val="singular"/><feat att="case" val="unspecified"/>
<FormRepresentation> <feat att="writtenForm" val="X-programmet"/> <feat att="inflectionalParadigm" val="MFG0074"/> <feat att="officiallyApproved" val="yes"/> <feat att="frequency" val="0.0"/></FormRepresentation></WordForm>
<WordForm><feat att="grammaticalGender" val="neuter"/><feat att="definiteness" val="definite"/><feat att="grammaticalNumber" val="singular"/><feat att="case" val="genitiveCase"/>
<FormRepresentation> <feat att="writtenForm" val="X-programmets"/> <feat att="inflectionalParadigm" val="MFG0074"/> <feat att="officiallyApproved" val="yes"/> <feat att="frequency" val="0.0"/></FormRepresentation></WordForm>
<WordForm><feat att="grammaticalGender" val="neuter"/><feat att="definiteness" val="definite"/><feat att="grammaticalNumber" val="plural"/><feat att="case" val="unspecified"/>
<FormRepresentation> <feat att="writtenForm" val="X-programmerne"/> <feat att="inflectionalParadigm" val="MFG0074"/> <feat att="officiallyApproved" val="yes"/> <feat att="frequency" val="0.0"/></FormRepresentation></WordForm>
<WordForm><feat att="grammaticalGender" val="neuter"/><feat att="definiteness" val="definite"/><feat att="grammaticalNumber" val="plural"/><feat att="case" val="genitiveCase"/>
<FormRepresentation> <feat att="writtenForm" val="X-programmernes"/> <feat att="inflectionalParadigm" val="MFG0074"/> <feat att="officiallyApproved" val="yes"/> <feat att="frequency" val="0.0"/></FormRepresentation></WordForm>
</LexicalEntry> 
<LexicalEntry><feat att="partOfSpeech" val="commonNoun"/> 
<feat att="id" val="GMU_X-LOGIN_1"/> 
<feat att="morphologicalUnitId" val="X-LOGIN"/> 
<feat att="originalSource" val="EDB-KORPUS"/> 
<feat att="independentWord" val="yes"/> 
<feat att="decomposition" val="X+-+login"/> 
<Lemma><FormRepresentation> <feat att="writtenForm" val="X-login"/> <feat att="officiallyApproved" val="yes"/> 
<feat att="joiningElement" val="nil"/> 
<feat att="joiningElementResult" val="X-login"/> 
</FormRepresentation> </Lemma> 
<WordForm><feat att="grammaticalGender" val="neuter"/><feat att="definiteness" val="indefinite"/><feat att="grammaticalNumber" val="singular"/><feat att="case" val="unspecified"/>
<FormRepresentation> <feat att="writtenForm" val="X-login"/><feat att="inflectionalParadigm" val="MFG0002,MFG1192"/> <feat att="officiallyApproved" val="yes"/> <feat att="frequency" val="0.0"/></FormRepresentation></WordForm>
<WordForm><feat att="grammaticalGender" val="neuter"/><feat att="definiteness" val="indefinite"/><feat att="grammaticalNumber" val="singular"/><feat att="case" val="genitiveCase"/>
<FormRepresentation> <feat att="writtenForm" val="X-logins"/> <feat att="inflectionalParadigm" val="MFG1192"/> <feat att="officiallyApproved" val="yes"/> <feat att="frequency" val="0.0"/></FormRepresentation><FormRepresentation> <feat att="writtenForm" val="X-login's"/> <feat att="inflectionalParadigm" val="MFG0002"/> <feat att="officiallyApproved" val="yes"/> <feat att="frequency" val="0.0"/></FormRepresentation></WordForm>
<WordForm><feat att="grammaticalGender" val="neuter"/><feat att="definiteness" val="indefinite"/><feat att="grammaticalNumber" val="plural"/><feat att="case" val="unspecified"/>
<FormRepresentation> <feat att="writtenForm" val="X-logins"/> <feat att="inflectionalParadigm" val="MFG1192"/> <feat att="officiallyApproved" val="yes"/> <feat att="frequency" val="0.0"/></FormRepresentation><FormRepresentation> <feat att="writtenForm" val="X-login'er"/> <feat att="inflectionalParadigm" val="MFG0002"/> <feat att="officiallyApproved" val="yes"/> <feat att="frequency" val="0.0"/></FormRepresentation></WordForm>
<WordForm><feat att="grammaticalGender" val="neuter"/><feat att="definiteness" val="indefinite"/><feat att="grammaticalNumber" val="plural"/><feat att="case" val="genitiveCase"/>
<FormRepresentation> <feat att="writtenForm" val="X-logins'"/> <feat att="inflectionalParadigm" val="MFG1192"/> <feat att="officiallyApproved" val="yes"/> <feat att="frequency" val="0.0"/></FormRepresentation><FormRepresentation> <feat att="writtenForm" val="X-login'ers"/> <feat att="inflectionalParadigm" val="MFG0002"/> <feat att="officiallyApproved" val="yes"/> <feat att="frequency" val="0.0"/></FormRepresentation></WordForm>
<WordForm><feat att="grammaticalGender" val="neuter"/><feat att="definiteness" val="definite"/><feat att="grammaticalNumber" val="singular"/><feat att="case" val="unspecified"/>
<FormRepresentation> <feat att="writtenForm" val="X-login'et"/><feat att="inflectionalParadigm" val="MFG0002,MFG1192"/> <feat att="officiallyApproved" val="yes"/> <feat att="frequency" val="0.0"/></FormRepresentation></WordForm>
<WordForm><feat att="grammaticalGender" val="neuter"/><feat att="definiteness" val="definite"/><feat att="grammaticalNumber" val="singular"/><feat att="case" val="genitiveCase"/>
<FormRepresentation> <feat att="writtenForm" val="X-login'ets"/><feat att="inflectionalParadigm" val="MFG0002,MFG1192"/> <feat att="officiallyApproved" val="yes"/> <feat att="frequency" val="0.0"/></FormRepresentation></WordForm>
<WordForm><feat att="grammaticalGender" val="neuter"/><feat att="definiteness" val="definite"/><feat att="grammaticalNumber" val="plural"/><feat att="case" val="unspecified"/>
<FormRepresentation> <feat att="writtenForm" val="X-login'erne"/> <feat att="inflectionalParadigm" val="MFG0002"/> <feat att="officiallyApproved" val="yes"/> <feat att="frequency" val="0.0"/></FormRepresentation><FormRepresentation> <feat att="writtenForm" val="X-login'ene"/> <feat att="inflectionalParadigm" val="MFG1192"/> <feat att="officiallyApproved" val="yes"/> <feat att="frequency" val="0.0"/></FormRepresentation></WordForm>
<WordForm><feat att="grammaticalGender" val="neuter"/><feat att="definiteness" val="definite"/><feat att="grammaticalNumber" val="plural"/><feat att="case" val="genitiveCase"/>
<FormRepresentation> <feat att="writtenForm" val="X-login'ernes"/> <feat att="inflectionalParadigm" val="MFG0002"/> <feat att="officiallyApproved" val="yes"/> <feat att="frequency" val="0.0"/></FormRepresentation><FormRepresentation> <feat att="writtenForm" val="X-login'enes"/> <feat att="inflectionalParadigm" val="MFG1192"/> <feat att="officiallyApproved" val="yes"/> <feat att="frequency" val="0.0"/></FormRepresentation></WordForm>
</LexicalEntry> 
<LexicalEntry><feat att="partOfSpeech" val="commonNoun"/> 
<feat att="id" val="GMU_X-KONFIGURATION_1"/> 
<feat att="morphologicalUnitId" val="X-KONFIGURATION"/> 
<feat att="originalSource" val="EDB-KORPUS"/> 
<feat att="independentWord" val="yes"/> 
<feat att="decomposition" val="X+-+konfiguration"/> 
<Lemma><FormRepresentation> <feat att="writtenForm" val="x-konfiguration"/> <feat att="officiallyApproved" val="yes"/> 
<feat att="joiningElement" val="Not analyzed"/> 
</FormRepresentation> </Lemma> 
<WordForm><feat att="grammaticalGender" val="commonGender"/><feat att="definiteness" val="indefinite"/><feat att="grammaticalNumber" val="singular"/><feat att="case" val="unspecified"/>
<FormRepresentation> <feat att="writtenForm" val="x-konfiguration"/> <feat att="inflectionalParadigm" val="MFG0016"/> <feat att="officiallyApproved" val="yes"/> <feat att="frequency" val="0.0"/></FormRepresentation></WordForm>
<WordForm><feat att="grammaticalGender" val="commonGender"/><feat att="definiteness" val="indefinite"/><feat att="grammaticalNumber" val="singular"/><feat att="case" val="genitiveCase"/>
<FormRepresentation> <feat att="writtenForm" val="x-konfigurations"/> <feat att="inflectionalParadigm" val="MFG0016"/> <feat att="officiallyApproved" val="yes"/> <feat att="frequency" val="0.0"/></FormRepresentation></WordForm>
<WordForm><feat att="grammaticalGender" val="commonGender"/><feat att="definiteness" val="indefinite"/><feat att="grammaticalNumber" val="plural"/><feat att="case" val="unspecified"/>
<FormRepresentation> <feat att="writtenForm" val="x-konfigurationer"/> <feat att="inflectionalParadigm" val="MFG0016"/> <feat att="officiallyApproved" val="yes"/> <feat att="frequency" val="0.0"/></FormRepresentation></WordForm>
<WordForm><feat att="grammaticalGender" val="commonGender"/><feat att="definiteness" val="indefinite"/><feat att="grammaticalNumber" val="plural"/><feat att="case" val="genitiveCase"/>
<FormRepresentation> <feat att="writtenForm" val="x-konfigurationers"/> <feat att="inflectionalParadigm" val="MFG0016"/> <feat att="officiallyApproved" val="yes"/> <feat att="frequency" val="0.0"/></FormRepresentation></WordForm>
<WordForm><feat att="grammaticalGender" val="commonGender"/><feat att="definiteness" val="definite"/><feat att="grammaticalNumber" val="singular"/><feat att="case" val="unspecified"/>
<FormRepresentation> <feat att="writtenForm" val="x-konfigurationen"/> <feat att="inflectionalParadigm" val="MFG0016"/> <feat att="officiallyApproved" val="yes"/> <feat att="frequency" val="0.0"/></FormRepresentation></WordForm>
<WordForm><feat att="grammaticalGender" val="commonGender"/><feat att="definiteness" val="definite"/><feat att="grammaticalNumber" val="singular"/><feat att="case" val="genitiveCase"/>
<FormRepresentation> <feat att="writtenForm" val="x-konfigurationens"/> <feat att="inflectionalParadigm" val="MFG0016"/> <feat att="officiallyApproved" val="yes"/> <feat att="frequency" val="0.0"/></FormRepresentation></WordForm>
<WordForm><feat att="grammaticalGender" val="commonGender"/><feat att="definiteness" val="definite"/><feat att="grammaticalNumber" val="plural"/><feat att="case" val="unspecified"/>
<FormRepresentation> <feat att="writtenForm" val="x-konfigurationerne"/> <feat att="inflectionalParadigm" val="MFG0016"/> <feat att="officiallyApproved" val="yes"/> <feat att="frequency" val="0.0"/></FormRepresentation></WordForm>
<WordForm><feat att="grammaticalGender" val="commonGender"/><feat att="definiteness" val="definite"/><feat att="grammaticalNumber" val="plural"/><feat att="case" val="genitiveCase"/>
<FormRepresentation> <feat att="writtenForm" val="x-konfigurationernes"/> <feat att="inflectionalParadigm" val="MFG0016"/> <feat att="officiallyApproved" val="yes"/> <feat att="frequency" val="0.0"/></FormRepresentation></WordForm>
</LexicalEntry> 
<LexicalEntry><feat att="partOfSpeech" val="commonNoun"/> 
<feat att="id" val="GMU_X-KLIENT_1"/> 
<feat att="morphologicalUnitId" val="X-KLIENT"/> 
<feat att="originalSource" val="EDB-KORPUS"/> 
<feat att="independentWord" val="yes"/> 
<feat att="decomposition" val="X+-+klient"/> 
<Lemma><FormRepresentation> <feat att="writtenForm" val="X-klient"/> <feat att="officiallyApproved" val="yes"/> 
<feat att="joiningElement" val="nil"/> 
<feat att="joiningElementResult" val="X-klient"/> 
</FormRepresentation> </Lemma> 
<WordForm><feat att="grammaticalGender" val="commonGender"/><feat att="definiteness" val="indefinite"/><feat att="grammaticalNumber" val="singular"/><feat att="case" val="unspecified"/>
<FormRepresentation> <feat att="writtenForm" val="X-klient"/> <feat att="inflectionalParadigm" val="MFG0016"/> <feat att="officiallyApproved" val="yes"/> <feat att="frequency" val="0.0"/></FormRepresentation></WordForm>
<WordForm><feat att="grammaticalGender" val="commonGender"/><feat att="definiteness" val="indefinite"/><feat att="grammaticalNumber" val="singular"/><feat att="case" val="genitiveCase"/>
<FormRepresentation> <feat att="writtenForm" val="X-klients"/> <feat att="inflectionalParadigm" val="MFG0016"/> <feat att="officiallyApproved" val="yes"/> <feat att="frequency" val="0.0"/></FormRepresentation></WordForm>
<WordForm><feat att="grammaticalGender" val="commonGender"/><feat att="definiteness" val="indefinite"/><feat att="grammaticalNumber" val="plural"/><feat att="case" val="unspecified"/>
<FormRepresentation> <feat att="writtenForm" val="X-klienter"/> <feat att="inflectionalParadigm" val="MFG0016"/> <feat att="officiallyApproved" val="yes"/> <feat att="frequency" val="0.0"/></FormRepresentation></WordForm>
<WordForm><feat att="grammaticalGender" val="commonGender"/><feat att="definiteness" val="indefinite"/><feat att="grammaticalNumber" val="plural"/><feat att="case" val="genitiveCase"/>
<FormRepresentation> <feat att="writtenForm" val="X-klienters"/> <feat att="inflectionalParadigm" val="MFG0016"/> <feat att="officiallyApproved" val="yes"/> <feat att="frequency" val="0.0"/></FormRepresentation></WordForm>
<WordForm><feat att="grammaticalGender" val="commonGender"/><feat att="definiteness" val="definite"/><feat att="grammaticalNumber" val="singular"/><feat att="case" val="unspecified"/>
<FormRepresentation> <feat att="writtenForm" val="X-klienten"/> <feat att="inflectionalParadigm" val="MFG0016"/> <feat att="officiallyApproved" val="yes"/> <feat att="frequency" val="0.0"/></FormRepresentation></WordForm>
<WordForm><feat att="grammaticalGender" val="commonGender"/><feat att="definiteness" val="definite"/><feat att="grammaticalNumber" val="singular"/><feat att="case" val="genitiveCase"/>
<FormRepresentation> <feat att="writtenForm" val="X-klientens"/> <feat att="inflectionalParadigm" val="MFG0016"/> <feat att="officiallyApproved" val="yes"/> <feat att="frequency" val="0.0"/></FormRepresentation></WordForm>
<WordForm><feat att="grammaticalGender" val="commonGender"/><feat att="definiteness" val="definite"/><feat att="grammaticalNumber" val="plural"/><feat att="case" val="unspecified"/>
<FormRepresentation> <feat att="writtenForm" val="X-klienterne"/> <feat att="inflectionalParadigm" val="MFG0016"/> <feat att="officiallyApproved" val="yes"/> <feat att="frequency" val="0.0"/></FormRepresentation></WordForm>
<WordForm><feat att="grammaticalGender" val="commonGender"/><feat att="definiteness" val="definite"/><feat att="grammaticalNumber" val="plural"/><feat att="case" val="genitiveCase"/>
<FormRepresentation> <feat att="writtenForm" val="X-klienternes"/> <feat att="inflectionalParadigm" val="MFG0016"/> <feat att="officiallyApproved" val="yes"/> <feat att="frequency" val="0.0"/></FormRepresentation></WordForm>
</LexicalEntry> 
<LexicalEntry><feat att="partOfSpeech" val="commonNoun"/> 
<feat att="id" val="GMU_XEROFTALMI_1"/> 
<feat att="morphologicalUnitId" val="XEROFTALMI"/> 
<feat att="originalSource" val="ONTOQUERY"/> 
<feat att="independentWord" val="yes"/> 
<Lemma><FormRepresentation> <feat att="writtenForm" val="xeroftalmi"/> <feat att="officiallyApproved" val="yes"/> 
<feat att="joiningElement" val="Not analyzed"/> 
</FormRepresentation> </Lemma> 
<WordForm><feat att="grammaticalGender" val="commonGender"/><feat att="definiteness" val="indefinite"/><feat att="grammaticalNumber" val="singular"/><feat att="case" val="unspecified"/>
<FormRepresentation> <feat att="writtenForm" val="xeroftalmi"/> <feat att="inflectionalParadigm" val="MFG0220"/> <feat att="officiallyApproved" val="yes"/> <feat att="frequency" val="0.0"/></FormRepresentation></WordForm>
<WordForm><feat att="grammaticalGender" val="commonGender"/><feat att="definiteness" val="indefinite"/><feat att="grammaticalNumber" val="singular"/><feat att="case" val="genitiveCase"/>
<FormRepresentation> <feat att="writtenForm" val="xeroftalmis"/> <feat att="inflectionalParadigm" val="MFG0220"/> <feat att="officiallyApproved" val="yes"/> <feat att="frequency" val="0.0"/></FormRepresentation></WordForm>
<WordForm><feat att="grammaticalGender" val="commonGender"/><feat att="definiteness" val="definite"/><feat att="grammaticalNumber" val="singular"/><feat att="case" val="unspecified"/>
<FormRepresentation> <feat att="writtenForm" val="xeroftalmien"/> <feat att="inflectionalParadigm" val="MFG0220"/> <feat att="officiallyApproved" val="yes"/> <feat att="frequency" val="0.0"/></FormRepresentation></WordForm>
<WordForm><feat att="grammaticalGender" val="commonGender"/><feat att="definiteness" val="definite"/><feat att="grammaticalNumber" val="singular"/><feat att="case" val="genitiveCase"/>
<FormRepresentation> <feat att="writtenForm" val="xeroftalmiens"/> <feat att="inflectionalParadigm" val="MFG0220"/> <feat att="officiallyApproved" val="yes"/> <feat att="frequency" val="0.0"/></FormRepresentation></WordForm>
</LexicalEntry> 
<LexicalEntry><feat att="partOfSpeech" val="commonNoun"/> 
<feat att="id" val="GMU_YDELSESGARANTI_1"/> 
<feat att="morphologicalUnitId" val="YDELSESGARANTI"/> 
<feat att="originalSource" val="FINANSKORPUS"/> 
<feat att="independentWord" val="yes"/> 
<feat att="decomposition" val="ydelse+s+garanti"/> 
<Lemma><FormRepresentation> <feat att="writtenForm" val="ydelsesgaranti"/> <feat att="officiallyApproved" val="yes"/> 
<feat att="joiningElement" val="nil"/> 
<feat att="joiningElementResult" val="ydelsesgaranti"/> 
</FormRepresentation> </Lemma> 
<WordForm><feat att="grammaticalGender" val="commonGender"/><feat att="definiteness" val="indefinite"/><feat att="grammaticalNumber" val="singular"/><feat att="case" val="unspecified"/>
<FormRepresentation> <feat att="writtenForm" val="ydelsesgaranti"/> <feat att="inflectionalParadigm" val="MFG0016"/> <feat att="officiallyApproved" val="yes"/> <feat att="frequency" val=".0179"/></FormRepresentation></WordForm>
<WordForm><feat att="grammaticalGender" val="commonGender"/><feat att="definiteness" val="indefinite"/><feat att="grammaticalNumber" val="singular"/><feat att="case" val="genitiveCase"/>
<FormRepresentation> <feat att="writtenForm" val="ydelsesgarantis"/> <feat att="inflectionalParadigm" val="MFG0016"/> <feat att="officiallyApproved" val="yes"/> <feat att="frequency" val="0.0"/></FormRepresentation></WordForm>
<WordForm><feat att="grammaticalGender" val="commonGender"/><feat att="definiteness" val="indefinite"/><feat att="grammaticalNumber" val="plural"/><feat att="case" val="unspecified"/>
<FormRepresentation> <feat att="writtenForm" val="ydelsesgarantier"/> <feat att="inflectionalParadigm" val="MFG0016"/> <feat att="officiallyApproved" val="yes"/> <feat att="frequency" val="0.0"/></FormRepresentation></WordForm>
<WordForm><feat att="grammaticalGender" val="commonGender"/><feat att="definiteness" val="indefinite"/><feat att="grammaticalNumber" val="plural"/><feat att="case" val="genitiveCase"/>
<FormRepresentation> <feat att="writtenForm" val="ydelsesgarantiers"/> <feat att="inflectionalParadigm" val="MFG0016"/> <feat att="officiallyApproved" val="yes"/> <feat att="frequency" val="0.0"/></FormRepresentation></WordForm>
<WordForm><feat att="grammaticalGender" val="commonGender"/><feat att="definiteness" val="definite"/><feat att="grammaticalNumber" val="singular"/><feat att="case" val="unspecified"/>
<FormRepresentation> <feat att="writtenForm" val="ydelsesgarantien"/> <feat att="inflectionalParadigm" val="MFG0016"/> <feat att="officiallyApproved" val="yes"/> <feat att="frequency" val=".0179"/></FormRepresentation></WordForm>
<WordForm><feat att="grammaticalGender" val="commonGender"/><feat att="definiteness" val="definite"/><feat att="grammaticalNumber" val="singular"/><feat att="case" val="genitiveCase"/>
<FormRepresentation> <feat att="writtenForm" val="ydelsesgarantiens"/> <feat att="inflectionalParadigm" val="MFG0016"/> <feat att="officiallyApproved" val="yes"/> <feat att="frequency" val="0.0"/></FormRepresentation></WordForm>
<WordForm><feat att="grammaticalGender" val="commonGender"/><feat att="definiteness" val="definite"/><feat att="grammaticalNumber" val="plural"/><feat att="case" val="unspecified"/>
<FormRepresentation> <feat att="writtenForm" val="ydelsesgarantierne"/> <feat att="inflectionalParadigm" val="MFG0016"/> <feat att="officiallyApproved" val="yes"/> <feat att="frequency" val=".0179"/></FormRepresentation></WordForm>
<WordForm><feat att="grammaticalGender" val="commonGender"/><feat att="definiteness" val="definite"/><feat att="grammaticalNumber" val="plural"/><feat att="case" val="genitiveCase"/>
<FormRepresentation> <feat att="writtenForm" val="ydelsesgarantiernes"/> <feat att="inflectionalParadigm" val="MFG0016"/> <feat att="officiallyApproved" val="yes"/> <feat att="frequency" val="0.0"/></FormRepresentation></WordForm>
</LexicalEntry> 
</Lexicon> 
</LexicalResource> 

